---
title: "Open Government Data, provided by Statistisches Amt des Kantons Basel-Stadt - Fachstelle OGD"
date: "2024-06-13"
output: html_document
---

## Dataset: Grosser Rat: Politische Vorstösse

[Direct data shop link for dataset](https://data.bs.ch/explore/dataset/100086)

Auto generated R starter code for data set 100086.

## Metadata

- **Dataset_identifier** `100086`
- **Title** `Grosser Rat: Politische Vorstösse`
- **Description** `<p style="margin-top:0cm;margin-right:0cm;margin-bottom:7.5pt;margin-left:0cm"><font face="Arial, sans-serif"><span style="font-size: 13.3333px;">Dieser Datensatz ermöglicht einen thematischen Überblick über die politischen Vorstösse des Grossen Rats des Kantons Basel-Stadt. Es sind darin alle Geschäfte ab Januar 2019 enthalten, welche überwiesen und manuell mit Thema kategorisiert worden sind. Die Zuteilung zu Themen erfolgt durch die Kantons- und Stadtentwicklung. Weitere Informationen finden Sie unter <a href="https://politmonitor.bs.ch" target="_blank">politmonitor.bs.ch</a>.</span></font><br/></p>`
- **Contact_name** `Fachstelle für OGD Basel-Stadt`
- **Issued** `2020-06-29`
- **Modified** `2024-06-13T02:00:14+00:00`
- **Rights** `NonCommercialAllowed-CommercialAllowed-ReferenceRequired`
- **Temporal_coverage_start_date** `2019-01-08T23:00:00+00:00`
- **Temporal_coverage_end_date** `None`
- **Themes** `['Politik', 'Gesetzgebung']`
- **Keywords** `['Parlament', 'Legislative', 'Geschäft', 'Grossrat', 'Politiker', 'Partei', 'Grossrätin']`
- **Publisher** `Parlamentsdienst des Grossen Rats`
- **Reference** `http://www.grosserrat.bs.ch; https://politmonitor.bs.ch`


# Load packages

```{r}

library(tidyverse)
library(skimr)

```

# Load data

The dataset is read into a dataframe

```{r}
get_dataset <- function(url) {
  # Download the CSV file
  csv_path <- file.path(getwd(), '100086.csv')
  download.file(url, csv_path, mode = "wb")

  # Read the CSV file
  data <- tryCatch(
    read.csv(csv_path, sep = ",", stringsAsFactors = FALSE, encoding = "UTF-8"),
    warning = function(w) NULL,
    error = function(e) NULL
  )

  # If the dataframe has one column or less, try with semicolon as separator
  if (is.null(data) || ncol(data) <= 1) {
    data <- tryCatch(
      read.csv(csv_path, sep = ";", stringsAsFactors = FALSE, encoding = "UTF-8"),
      warning = function(w) NULL,
      error = function(e) NULL
    )

    if (is.null(data) || ncol(data) <= 1) {
      stop("The data wasn't imported properly. Very likely the correct separator couldn't be found.\nPlease check the dataset manually and adjust the code.")
    }
  }

  return(data)
}
```

```{r}

df <- get_dataset('https://data.bs.ch/explore/dataset/100086/download?format=csv&timezone=Europe%2FZurich')

```

# Analyze data

```{r}

glimpse(df)
str(df)
skim(df)

head(df)
tail(df)

```

# Continue your code here...

```{r}

```

------------------------------------------------------------------------

# Questions about the data?

Fachstelle für OGD Basel-Stadt | opendata@bs.ch
