---
title: "Open Government Data, provided by Statistisches Amt des Kantons Basel-Stadt - DCC Data Competence Center"
date: "2026-10-07"
output: html_document
---

## Dataset: Bevölkerungsszenarien Basel-Stadt 2026-2050

[Direct data shop link for dataset](https://data.bs.ch/explore/dataset/100007)

Auto generated R starter code for data set 100007.

## Metadata

- **Dataset_identifier** `100007`
- **Title** `Bevölkerungsszenarien Basel-Stadt 2026-2050`
- **Description** `Die Bevölkerungsszenarien liefern kleinräumige Ergebnisse auf der Ebene Wahlkreise der Stadt Basel sowie gemeinsam für die Gemeinden Riehen und Bettingen. Neben der absoluten Bevölkerungsentwicklung stellen die Szenarien auch die Entwicklung der Bevölkerungsstruktur bis 2050 dar: Die Bevölkerung wird nach Alter, Geschlecht und Staatsangehörigkeit (Schweiz und Ausland) ausgewiesen. Auch stehen verschiedene demografische Komponenten wie Geburten und Sterbefälle, Einbürgerungen oder Wanderungsbewegungen zur Verfügung. Aufgrund von Meldeverzögerungen werden die Nulljährigen in Datenjahren der Vergangenheit geringfügig unterschätzt.`
- **Contact_name** `Open Data Basel-Stadt`
- **Issued** `2019-11-06`
- **Modified** `2026-07-16T07:46:39+00:00`
- **Rights** `NonCommercialAllowed-CommercialAllowed-ReferenceRequired`
- **Temporal_coverage_start_date** `None`
- **Temporal_coverage_end_date** `None`
- **Themes** `['Bau- und Wohnungswesen', 'Bevölkerung', 'Raum und Umwelt', 'Statistische Grundlagen', 'Verwaltung', 'Volkswirtschaft']`
- **Keywords** `['Prognose', 'Sesshaftigkeit', 'Entwicklung', 'Einwohnerzahl', 'Szenarien']`
- **Creator** `Statistisches Amt`
- **Reference** `None`


## Data dictionary

| Field | Type | Description |
| :-- | :-- | :-- |
| `alter` | int | Für das Jahr 2019 Alter 0= Geburtsjahrgang 2019, usw. |
| `geo` | text | Die Stadt Basel hat 3 Wahlkreise, die Landgemeinden bilden eigene Wahlkreise |
| `geschlecht` | text | Geschlecht (Mann oder Frau) |
| `herkunft` | text | Schweiz oder Ausland; Doppelbürger unter Schweiz erfasst |
| `jahr` | text | Datenjahr |
| `bestand_hist` | int | Anzahl Personen im angegebenen Datenjahr |
| `bestand_hoch` | double | Anzahl Personen im hohen Szenario |
| `bestand_mittel` | double | Anzahl Personen im mittleren Szenario |
| `bestand_tief` | double | Anzahl Personen im tiefen Szenario |
| `geb_hist` | int | Anzahl Geburten im angegebenen Datenjahr |
| `geb_hoch` | double | Anzahl Geburten im hohen Szenario |
| `geb_mittel` | double | Anzahl Geburten im mittleren Szenario |
| `geb_tief` | double | Anzahl Geburten im tiefen Szenario |
| `tod_hist` | int | Anzahl Gestorbene im angegebenen Datenjahr |
| `tod_hoch` | double | Anzahl Gestorbene im hohen Szenario |
| `tod_mittel` | double | Anzahl Gestorbene im mittleren Szenario |
| `tod_tief` | double | Anzahl Gestorbene im tiefen Szenario |
| `s_geb_tod_hist` | int | Differenz |
| `s_geb_tod_hoch` | double | Geburtensaldo hohes Szenario |
| `s_geb_tod_mittel` | double | Geburtensaldo mittleres Szenario |
| `s_geb_tod_tief` | double | Geburtensaldo tiefes Szenario |
| `zuz_hist` | int | Zuzüge interkantonal historisch |
| `zuz_hoch` | double | Zuzüge interkantonal hohes Szenario |
| `zuz_mittel` | double | Zuzüge interkantonal mittleres Szenario |
| `zuz_tief` | double | Zuzüge interkantonal tiefes Szenario |
| `wegz_hist` | int | Wegzüge interkantonal historisch |
| `wegz_hoch` | double | Wegzüge interkantonal hohes Szenario |
| `wegz_mittel` | double | Wegzüge interkantonal mittleres Szenario |
| `wegz_tief` | double | Wegzüge interkantonal tiefes Szenario |
| `s_ink_hist` | int | Saldo interkantonale Wanderung historisch |
| `s_ink_hoch` | double | Saldo interkantonale Wanderung hohes Szenario |
| `s_ink_mittel` | double | Saldo interkantonale Wanderung mittleres Szenario |
| `s_ink_tief` | double | Saldo interkantonale Wanderung tiefes Szenario |
| `einw_hist` | int | Einwanderung international historisch |
| `einw_hoch` | double | Einwanderung international hohes Szenario |
| `einw_mittel` | double | Einwanderung international mittleres Szenario |
| `einw_tief` | double | Einwanderung international tiefes Szenario |
| `ausw_hist` | int | Auswanderung international historisch |
| `ausw_hoch` | double | Auswanderung international hohes Szenario |
| `ausw_mittel` | double | Auswanderung international mittleres Szenario |
| `ausw_tief` | double | Auswanderung international tiefes Szenario |
| `s_int_hist` | int | Saldo internationale Wanderung historisch |
| `s_int_hoch` | double | Saldo internationale Wanderung hohes Szenario |
| `s_int_mittel` | double | Saldo internationale Wanderung mittleres Szenario |
| `s_int_tief` | double | Saldo internationale Wanderung tiefes Szenario |
| `s_wtotal_hist` | int | Saldo Wanderung total historisch |
| `s_wtotal_hoch` | double | Saldo Wanderung total hohes Szenario |
| `s_wtotal_mittel` | double | Saldo Wanderung total mittleres Szenario |
| `s_wtotal_tief` | double | Saldo Wanderung total tiefes Szenario |
| `uhin_hist` | int | Umzüge intrakantonal hin historisch |
| `uhin_hoch` | double | Umzüge intrakantonal hin hohes Szenario |
| `uhin_mittel` | double | Umzüge intrakantonal hin mittleres Szenario |
| `uhin_tief` | double | Umzüge intrakantonal hin tiefes Szenario |
| `uweg_hist` | int | Umzüge intrakantonal weg historisch |
| `uweg_hoch` | double | Umzüge intrakantonal weg hohes Szenario |
| `uweg_mittel` | double | Umzüge intrakantonal weg mittleres Szenario |
| `uweg_tief` | double | Umzüge intrakantonal weg tiefes Szenario |
| `s_umz_hist` | int | Saldo Umzüge intrakantonal historisch |
| `s_umz_hoch` | double | Saldo Umzüge intrakantonal hohes Szenario |
| `s_umz_mittel` | double | Saldo Umzüge intrakantonal mittleres Szenario |
| `s_umz_tief` | double | Saldo Umzüge intrakantonal tiefes Szenario |
| `einb_hist` | int | Einbürgerungen historisch |
| `einb_hoch` | double | Einbürgerungen hohes Szenario |
| `einb_mittel` | double | Einbürgerungen mittleres Szenario |
| `einb_tief` | double | Einbürgerungen tiefes Szenario |


# Load packages

```{r}

library(tidyverse)
```

# Load data

The dataset is read into a dataframe

```{r}
get_dataset <- function(url) {
  # Create directory if it does not exist
  data_path <- file.path(getwd(), '..', 'data')
  if (!dir.exists(data_path)) {
    dir.create(data_path, recursive = TRUE)
  }
  # Download the CSV file
  csv_path <- file.path(data_path , '100007.csv')
  download.file(url, csv_path, mode = "wb")

  # Read the CSV file
  data <- tryCatch(
      read.csv(csv_path, sep = ";", stringsAsFactors = FALSE, encoding = "UTF-8"),
      warning = function(w) NULL,
      error = function(e) NULL
  )
  # if dataframe only has one column or less the data is not ";" separated
  if (is.null(data) || ncol(data) <= 1) {
      stop("The data wasn't imported properly. Very likely the correct separator couldn't be found.\nPlease check the dataset manually and adjust the code.")
  }
  return(data)
}
```

```{r}

df <- get_dataset('https://data.bs.ch/explore/dataset/100007/download?format=csv&timezone=Europe%2FZurich')

```

# Analyze data

```{r}

glimpse(df)
str(df)

head(df)
tail(df)

```

```{r}
# Remove columns that have no values
df <- Filter(function(x) !all(is.na(x)), df)

# Remove rows with missing values (if appropriate)
df <- na.omit(df)
```

```{r}
# display a small random sample transposed in order to see all variables
t(sample_n(df, 5))
```

```{r}
# the size of the data frame in memory
size <- object.size(df)
#  the size in bytes
print(size)
```

```{r}
# describe numerical features
summary(df[, sapply(df, is.numeric)])
```

```{r}
# describe non-numerical features
summary(df[, sapply(df, Negate(is.numeric))])
```

```{r}
# check missing values
df %>%
  mutate(row = row_number()) %>%
  gather(key = "variable", value = "value", -row) %>%
  ggplot(aes(x = variable, y = row)) +
  geom_tile(aes(fill = is.na(value)), color = "black") +
  scale_fill_manual(values = c("TRUE" = "grey", "FALSE" = "red")) +
  labs(x = "", y = "", fill = "Missing") +
  theme(axis.text.x = element_text(angle = 45, hjust = 1))
```

```{r}
# plot a histogram for each numerical feature
df %>%
  select_if(is.numeric) %>%
  gather() %>%
  ggplot( aes(value)) +
  geom_histogram(bins = 10, color = "white", fill = "red") +
    facet_wrap(~key, scales = 'free_x')
```

# Continue your code here...

```{r}

```
------------------------------------------------------------------------

# Questions about the data?

Open Data Basel-Stadt | opendata@bs.ch
