---
title: "Open Government Data, provided by Statistisches Amt des Kantons Basel-Stadt - DCC Data Competence Center"
date: "2026-10-10"
output: html_document
---

## Dataset: Leerstehende Wohnungen

[Direct data shop link for dataset](https://data.bs.ch/explore/dataset/100010)

Auto generated R starter code for data set 100010.

## Metadata

- **Dataset_identifier** `100010`
- **Title** `Leerstehende Wohnungen`
- **Description** `Als Leerwohnung gilt eine Wohnung, welche am Stichtag (1. Juni) unbesetzt, aber bewohnbar ist und zur dauernden Miete von mindestens drei Monaten oder zum Verkauf angeboten wird. Folgende Wohnungen gelten nicht als Leerwohnungen: a) unbesetzt, aber bereits vermietet oder verkauft; b) unbesetzt, aber nicht zur Miete oder zum Verkauf angeboten; c) nicht mehr als Wohnung (Arztpraxen etc.) angeboten; d) einem beschränkten Personenkreis vorbehalten (z.B. Dienstwohnung); e) aus bau-, sanitätspolizeilichen oder richterlichen Gründen gesperrt; f) für weniger als drei Monate angeboten.`
- **Contact_name** `Open Data Basel-Stadt`
- **Issued** `2020-08-27`
- **Modified** `2026-08-21T08:58:10+00:00`
- **Rights** `NonCommercialAllowed-CommercialAllowed-ReferenceRequired`
- **Temporal_coverage_start_date** `None`
- **Temporal_coverage_end_date** `None`
- **Themes** `['Bau- und Wohnungswesen']`
- **Keywords** `['Wohnung', 'Einfamilienhaus', 'Leerstand', 'Miete']`
- **Creator** `Statistisches Amt`
- **Reference** `https://statistik.bs.ch/unterthema/12#Leerstand`


## Data dictionary

| Field | Type | Description |
| :-- | :-- | :-- |
| `jahr` | text | Jahr |
| `gemeinde` | text | Offizielle Bezeichnung der Gemeinde |
| `wov_id` | text | ID des Wohnviertels |
| `wov_name` | text | Name des Wohnviertels |
| `wohnbezirk_id` | text | ID des Wohnbezirks |
| `bez_label` | text | Label des Bezirks |
| `bez_name` | text | Name des Wohnbezirks |
| `total` | int | Gesamtzahl leerstehender Wohnungen nach Bezirk und Zimmerzahl |
| `zimmerzahl_ganzzahlig` | int | Zimmerzahl der Wohnung: Halbe Zimmer werden nicht ausgewiesen |
| `wfl_min_30m2` | int | Wohnfläche beträgt bis 30 Quadratmeter |
| `wfl_31m2_50m2` | int | Wohnfläche beträgt 31 bis 50 Quadratmeter |
| `wfl_51m2_70m2` | int | Wohnfläche beträgt 51 bis 70 Quadratmeter |
| `wfl_71m2_90m2` | int | Wohnfläche beträgt 71 bis 90 Quadratmeter |
| `wfl_91m2_110m2` | int | Wohnfläche beträgt 91 bis 110 Quadratmeter |
| `wfl_111m2_130m2` | int | Wohnfläche beträgt 111 bis 130 Quadratmeter |
| `wfl_131m2_max` | int | Wohnfläche beträgt ab 131 Quadratmeter |
| `wfl_unbekannt` | int | Wohnfläche der Wohnung ist unbekannt |
| `gb_efh` | int | Gebäudetyp Einfamilienhaus |
| `gb_mfh` | int | Gebäudetyp Mehrfamilienhaus |
| `gb_gemischte_nutzung` | int | Gebäudetyp gemischte Nutzung: Gewerbe- und Wohnnutzung im gleichen Gebäude |
| `gb_andere` | int | Anderer Gebäudetyp: Mehrfamilienhaus oder gemischte Nutzung |
| `pd_min_1920` | int | Bauperiode des Gebäudes bis 1920 |
| `pd_1921_1950` | int | Bauperiode des Gebäudes von 1921 bis 1950 |
| `pd_1951_1980` | int | Bauperiode des Gebäudes von 1951 bis 1980 |
| `pd_1981_2010` | int | Bauperiode des Gebäudes von 1981 bis 2010 |
| `pd_2011_max` | int | Bauperiode des Gebäudes ab 2011 |
| `rn_renoviert` | int | Wohnung wurde renoviert, umgebaut oder totalsaniert in den letzten 2 Jahren |
| `rn_nicht_renoviert` | int | Wohnung wurde nicht renoviert in den letzten 2 Jahren |
| `rn_neu_gebaut` | int | Wohnung wurde neu gebaut in den letzten 2 Jahren |
| `ang_miete` | int | Wohnung wird nur zur Miete angeboten |
| `ang_kauf` | int | Wohnung wird nur zum Kauf angeboten |
| `ang_miete_kauf` | int | Wohnung wird zum Kauf und zur Miete angeboten |
| `p_min_1000` | int | Nettomiete CHF bis 1000 |
| `p_1001_1250` | int | Nettomiete CHF 1001 bis 1250 |
| `p_1251_1500` | int | Nettomiete CHF 1251 bis 1500 |
| `p_1501_1750` | int | Nettomiete CHF 1501 bis 1750 |
| `p_1751_2000` | int | Nettomiete CHF 1751 bis 2000 |
| `p_2001_2250` | int | Nettomiete CHF 2001 bis 2250 |
| `p_2251_2500` | int | Nettomiete CHF 2251 bis 2500 |
| `p_2501_2750` | int | Nettomiete CHF 2501 bis 2750 |
| `p_2751_3000` | int | Nettomiete CHF 2751 bis 3000 |
| `p_3001_3250` | int | Nettomiete CHF 3001 bis 3250 |
| `p_3251_3500` | int | Nettomiete CHF 3251 bis 3500 |
| `p_unbekannt` | int | Nettomiete ist unbekannt |
| `p_3501_max` | int | Nettomiete CHF ab 3501 |
| `geo_shape` | geo_shape | Flächengeometrie (Polygon) |
| `geo_point_2d` | geo_point_2d | — |


# Load packages

```{r}

library(tidyverse)
```

# Load data

The dataset is read into a dataframe

```{r}
get_dataset <- function(url) {
  # Create directory if it does not exist
  data_path <- file.path(getwd(), '..', 'data')
  if (!dir.exists(data_path)) {
    dir.create(data_path, recursive = TRUE)
  }
  # Download the CSV file
  csv_path <- file.path(data_path , '100010.csv')
  download.file(url, csv_path, mode = "wb")

  # Read the CSV file
  data <- tryCatch(
      read.csv(csv_path, sep = ";", stringsAsFactors = FALSE, encoding = "UTF-8"),
      warning = function(w) NULL,
      error = function(e) NULL
  )
  # if dataframe only has one column or less the data is not ";" separated
  if (is.null(data) || ncol(data) <= 1) {
      stop("The data wasn't imported properly. Very likely the correct separator couldn't be found.\nPlease check the dataset manually and adjust the code.")
  }
  return(data)
}
```

```{r}

df <- get_dataset('https://data.bs.ch/explore/dataset/100010/download?format=csv&timezone=Europe%2FZurich')

```

# Analyze data

```{r}

glimpse(df)
str(df)

head(df)
tail(df)

```

```{r}
# Remove columns that have no values
df <- Filter(function(x) !all(is.na(x)), df)

# Remove rows with missing values (if appropriate)
df <- na.omit(df)
```

```{r}
# display a small random sample transposed in order to see all variables
t(sample_n(df, 5))
```

```{r}
# the size of the data frame in memory
size <- object.size(df)
#  the size in bytes
print(size)
```

```{r}
# describe numerical features
summary(df[, sapply(df, is.numeric)])
```

```{r}
# describe non-numerical features
summary(df[, sapply(df, Negate(is.numeric))])
```

```{r}
# check missing values
df %>%
  mutate(row = row_number()) %>%
  gather(key = "variable", value = "value", -row) %>%
  ggplot(aes(x = variable, y = row)) +
  geom_tile(aes(fill = is.na(value)), color = "black") +
  scale_fill_manual(values = c("TRUE" = "grey", "FALSE" = "red")) +
  labs(x = "", y = "", fill = "Missing") +
  theme(axis.text.x = element_text(angle = 45, hjust = 1))
```

```{r}
# plot a histogram for each numerical feature
df %>%
  select_if(is.numeric) %>%
  gather() %>%
  ggplot( aes(value)) +
  geom_histogram(bins = 10, color = "white", fill = "red") +
    facet_wrap(~key, scales = 'free_x')
```

# Continue your code here...

```{r}

```
------------------------------------------------------------------------

# Questions about the data?

Open Data Basel-Stadt | opendata@bs.ch
