---
title: "Open Government Data, provided by Statistisches Amt des Kantons Basel-Stadt - Fachstelle OGD"
date: "2024-06-26"
output: html_document
---

## Dataset: Rheinmesswerte kontinuierlich

[Direct data shop link for dataset](https://data.bs.ch/explore/dataset/100046)

Auto generated R starter code for data set 100046.

## Metadata

- **Dataset_identifier** `100046`
- **Title** `Rheinmesswerte kontinuierlich`
- **Description** `<p>Kontinuierlich gemessene Parameter der <a href="https://www.aue.bs.ch/umweltanalytik/rheinueberwachungsstation-weil-am-rhein.html" target="_blank">Rheinüberwachungsstation Weil am Rhein</a> (RUES), jeweils gemittelt über 15 Minuten. Werte werden alle 15 Minuten wie von den Sensoren gemessen als Rohdaten publiziert. Jährlich werden die Daten manuell plausibilisiert und als Stundenwerte veröffentlicht. </p><p>Standort: Rheinkilometer 171.37km</p><p>Koordinaten: <a href="https://www.google.ch/maps/place/47%C2%B036'04.7%22N+7%C2%B035'41.5%22E" target="_blank">E 7.594868 N 47.601299</a> bzw. E 7° 35‘ 39.55“ N 47° 36‘ 4.68“ bzw. 611740 / 272310</p><p>Träger: Schweizerische Eidgenossenschaft; Bundesamt für Umwelt (BAFU), Land Baden-Württemberg; Ministerium für Umwelt, Klima und Energiewirtschaft / Landesanstalt für Umwelt, Messungen und Naturschutz Baden-Württemberg (LUBW)</p><p>Messbetrieb / Unterhalt: <a href="https://www.aue.bs.ch" target="_blank">Amt für Umwelt und Energie Basel-Stadt (AUE-BS)</a></p>`
- **Contact_name** `Fachstelle für OGD Basel-Stadt`
- **Issued** `2019-11-05`
- **Modified** `2024-06-26T09:00:19+00:00`
- **Rights** `NonCommercialAllowed-CommercialAllowed-ReferenceNotRequired`
- **Temporal_coverage_start_date** `2001-12-31T22:00:00+00:00`
- **Temporal_coverage_end_date** `None`
- **Themes** `['Raum und Umwelt']`
- **Keywords** `['Rhein', 'Temperatur', 'pH-Wert', 'Elektrische Leitfähigkeit', 'Sauerstoffgehalt', 'O2-Gehalt', 'Wassertemperatur']`
- **Publisher** `Amt für Umwelt und Energie`
- **Reference** `https://www.aue.bs.ch/umweltanalytik/rheinueberwachungsstation-weil-am-rhein.html`


# Load packages

```{r}

library(tidyverse)
library(skimr)

```

# Load data

The dataset is read into a dataframe

```{r}
get_dataset <- function(url) {
  # Create directory if it does not exist
  data_path <- file.path(getwd(), '..', 'data')
  if (!dir.exists(data_path)) {
    dir.create(data_path, recursive = TRUE)
  }
  # Download the CSV file
  csv_path <- file.path(data_path , '100046.csv')
  download.file(url, csv_path, mode = "wb")

  # Read the CSV file
  data <- tryCatch(
      read.csv(csv_path, sep = ";", stringsAsFactors = FALSE, encoding = "UTF-8"),
      warning = function(w) NULL,
      error = function(e) NULL
  )
  # if dataframe only has one column or less the data is not ";" separated
  if (is.null(data) || ncol(data) <= 1) {
      stop("The data wasn't imported properly. Very likely the correct separator couldn't be found.\nPlease check the dataset manually and adjust the code.")
  }
  return(data)
}
```

```{r}

df <- get_dataset('https://data.bs.ch/explore/dataset/100046/download?format=csv&timezone=Europe%2FZurich')

```

# Analyze data

```{r}

glimpse(df)
str(df)
skim(df)

head(df)
tail(df)

```

# Continue your code here...

```{r}

```

------------------------------------------------------------------------

# Questions about the data?

Fachstelle für OGD Basel-Stadt | opendata@bs.ch
