---
title: "Open Government Data, provided by Statistisches Amt des Kantons Basel-Stadt - Fachstelle OGD"
date: "2024-06-26"
output: html_document
---

## Dataset: Luftqualität Station Feldbergstrasse

[Direct data shop link for dataset](https://data.bs.ch/explore/dataset/100050)

Auto generated R starter code for data set 100050.

## Metadata

- **Dataset_identifier** `100050`
- **Title** `Luftqualität Station Feldbergstrasse`
- **Description** `<p>Standortbeschreibung: Die Messstation befindet sich in Basel direkt an der Kreuzung Feldbergstrasse / Hammerstrasse. Sie liegt in einer schlecht durchlüfteten Strassenschlucht mit hohem Verkehrsaufkommen und oft stehendem Kolonnenverkehr. Die Station Basel Feldbergstrasse ist ein Ort mit sehr hoher lokaler Belastung innerhalb der Stadt Basel.</p><p>Lage: Stadtzentrum an Strasse, geschlossene Bebauung</p><p>Koordinaten: 2611747 / 1268491 bzw. N 47° 34.021 E 7° 35.684; 255 m ü. M.</p><p>Geografische Lage: Juranordfuss</p><p>Siedlungsgrösse: 166'600 Einwohner</p><p>Verkehr, DTV (% LKW): 21'900 (3%)</p><p>Strassenabstand: 2 m</p>`
- **Contact_name** `Fachstelle für OGD Basel-Stadt`
- **Issued** `2019-11-06`
- **Modified** `2024-06-26T06:16:31+00:00`
- **Rights** `NonCommercialAllowed-CommercialAllowed-ReferenceRequired`
- **Temporal_coverage_start_date** `1999-12-31T23:00:00+00:00`
- **Temporal_coverage_end_date** `None`
- **Themes** `['Raum und Umwelt', 'Gesundheit', 'Tourismus']`
- **Keywords** `['Luft', 'Feinstaub', 'Stickstoffdioxid', 'Stickoxid', 'NO2', 'NOX']`
- **Publisher** `Lufthygieneamt beider Basel`
- **Reference** `https://luftqualitaet.ch/messnetz/station/bsBFB; https://www.baselland.ch/politik-und-behorden/direktionen/bau-und-umweltschutzdirektion/lufthygiene/lufthygiene/luftqualitat; https://luftqualitaet.ch/`


# Load packages

```{r}

library(tidyverse)
library(skimr)

```

# Load data

The dataset is read into a dataframe

```{r}
get_dataset <- function(url) {
  # Download the CSV file
  csv_path <- file.path(getwd(), '..', 'data', '100050.csv')
  download.file(url, csv_path, mode = "wb")

  # Read the CSV file
  data <- tryCatch(
    read.csv(csv_path, sep = ",", stringsAsFactors = FALSE, encoding = "UTF-8"),
    warning = function(w) NULL,
    error = function(e) NULL
  )

  # If the dataframe has one column or less, try with semicolon as separator
  if (is.null(data) || ncol(data) <= 1) {
    data <- tryCatch(
      read.csv(csv_path, sep = ";", stringsAsFactors = FALSE, encoding = "UTF-8"),
      warning = function(w) NULL,
      error = function(e) NULL
    )

    if (is.null(data) || ncol(data) <= 1) {
      stop("The data wasn't imported properly. Very likely the correct separator couldn't be found.\nPlease check the dataset manually and adjust the code.")
    }
  }

  return(data)
}
```

```{r}

df <- get_dataset('https://data.bs.ch/explore/dataset/100050/download?format=csv&timezone=Europe%2FZurich')

```

# Analyze data

```{r}

glimpse(df)
str(df)
skim(df)

head(df)
tail(df)

```

# Continue your code here...

```{r}

```

------------------------------------------------------------------------

# Questions about the data?

Fachstelle für OGD Basel-Stadt | opendata@bs.ch
