---
title: "Open Government Data, provided by Statistisches Amt des Kantons Basel-Stadt - DCC Data Competence Center"
date: "2025-11-23"
output: html_document
---

## Dataset: Coronavirus (COVID-19): Fallzahlen Basel-Stadt

[Direct data shop link for dataset](https://data.bs.ch/explore/dataset/100073)

Auto generated R starter code for data set 100073.

## Metadata

- **Dataset_identifier** `100073`
- **Title** `Coronavirus (COVID-19): Fallzahlen Basel-Stadt`
- **Description** `<div><div>Anzahl Fälle der Coronavirus-Krankheit (COVID-19) in Basel-Stadt. Die Daten wurden zu Beginn der Pandemie durch Mitarbeiter von <span data-teams="true">Open Data Basel-Stadt </span>von Hand aus öffentlich zugänglichen offiziellen Quellen eingetippt. Später wurden die Daten aus den Bulletins des Gesundheitsdepartements Basel-Stadt automatisiert ausgelesen. Mittlerweile stammen die Angaben direkt von den medizinischen Diensten des Gesundheitsdepartements Basel-Stadt.</div><div><br></div><div>Die Quellenangabe der jeweiligen Zahlen sind direkt der Tabelle zu entnehmen. </div><div><br></div></div><div>Die offiziellen Daten aller Kantone und des Fürstentums Liechtenstein (FL) sind hier zu finden: </div><ul><li>Interaktives Dashboard der Zahlen aller Kantone: <a href="https://data.bs.ch/pages/covid-19-dashboard/">https://data.bs.ch/pages/covid-19-dashboard/</a></li><li>Alle Kantone und FL in einem File: <a href="https://github.com/openZH/covid_19/blob/master/COVID19_Fallzahlen_CH_total_v2.csv" target="_blank">https://github.com/openZH/covid_19/blob/master/COVID19_Fallzahlen_CH_total_v2.csv</a></li><li>Ein File pro Kanton (z.T. sind in den einzelnen Files zusätzliche Spalten vorhanden gegenüber dem gesamtschweizerischen File): <a href="https://github.com/openZH/covid_19/tree/master/fallzahlen_kanton_total_csv_v2" target="_blank">https://github.com/openZH/covid_19/tree/master/fallzahlen_kanton_total_csv_v2</a><a href="https://github.com/openZH/covid_19/tree/master/fallzahlen_kanton_total_csv_v2" target="_blank"></a></li></ul><p>Informationen zu den durchgeführten Tests auf täglicher Basis gemäss Bundesamt für Gesundheit (BAG) finden sich neu in diesem Datensatz: <a href="https://data.bs.ch/explore/dataset/100094/" target="_blank">https://data.bs.ch/explore/dataset/100094/</a></p><p>Daten zu Todesfällen von Personen mit SARS-CoV-2 mit Wohnsitz in Basel-Stadt sind in diesem Datensatz zu finden: <a href="https://data.bs.ch/explore/dataset/100076/" target="_blank">https://data.bs.ch/explore/dataset/100076/</a><a "="" href="https://data.bs.ch/explore/dataset/100076////" target="_blank"></a></p><p>Daten zu den 7- und 14-Tages Inzidenzen sowie den Fallzahlen pro Gemeinde (Basel, Riehen, Bettingen) sind in diesem Datensatz: <a href="https://data.bs.ch/explore/dataset/100108/" target="_blank">https://data.bs.ch/explore/dataset/100108/</a></p><p><b>Änderungsprotokoll:</b></p><ul><li>Ab dem 5.11.2020 wurden keine Angaben mehr zu positiv getesteten Personen mit Wohnsitz ausserhalb des Kantons Basel-Stadt gemacht. Dies, weil die Tests mittlerweile durch eine grössere Anzahl Laboratorien durchgeführt wurden und nicht mehr alle Resultate der ausserkantonalen und internationalen Fälle dem kantonsärztlichen Dienst Basel-Stadt gemeldet wurden.</li><li><span>Ab 18.6.2022 wurden am Samstag und Sonntag keine neuen Daten in diesen Datensatz publiziert. </span></li><li><span>Ab 1. Februar 2023 wurden die Daten jeweils am Dienstag und am Freitag aktualisiert.</span></li><li><span>Ab 4. April 2023 werden die Daten jeweils am Dienstag aktualisiert. Die Daten werden somit einmal wöchentlich aktualisiert.</span></li><li><span>Die Erhebung der Fallzahlen wurde per 5. Juli 2023 sistiert. Der Datensatz wird nicht mehr aktualisiert.</span> Aktualisierungsintervall von "DAILY" auf "NEVER" geändert.</li></ul><p><br></p>`
- **Contact_name** `Open Data Basel-Stadt`
- **Issued** `2020-04-06`
- **Modified** `2023-07-05T07:40:31+00:00`
- **Rights** `NonCommercialAllowed-CommercialAllowed-ReferenceRequired`
- **Temporal_coverage_start_date** `2020-02-26T23:00:00+00:00`
- **Temporal_coverage_end_date** `2023-07-03T22:00:00+00:00`
- **Themes** `['Gesundheit']`
- **Keywords** `['Coronavirus', 'Virus', 'COVID-19', 'Krankheit', 'Spital', 'Quarantäne', 'Todesfälle', 'Lungenentzündung', 'Pandemie', 'Corona']`
- **Publisher** `Open Data Basel-Stadt`
- **Reference** `None`


# Load packages

```{r}

library(tidyverse)
```

# Load data

The dataset is read into a dataframe

```{r}
get_dataset <- function(url) {
  # Create directory if it does not exist
  data_path <- file.path(getwd(), '..', 'data')
  if (!dir.exists(data_path)) {
    dir.create(data_path, recursive = TRUE)
  }
  # Download the CSV file
  csv_path <- file.path(data_path , '100073.csv')
  download.file(url, csv_path, mode = "wb")

  # Read the CSV file
  data <- tryCatch(
      read.csv(csv_path, sep = ";", stringsAsFactors = FALSE, encoding = "UTF-8"),
      warning = function(w) NULL,
      error = function(e) NULL
  )
  # if dataframe only has one column or less the data is not ";" separated
  if (is.null(data) || ncol(data) <= 1) {
      stop("The data wasn't imported properly. Very likely the correct separator couldn't be found.\nPlease check the dataset manually and adjust the code.")
  }
  return(data)
}
```

```{r}

df <- get_dataset('https://data.bs.ch/explore/dataset/100073/download?format=csv&timezone=Europe%2FZurich')

```

# Analyze data

```{r}

glimpse(df)
str(df)

head(df)
tail(df)

```

```{r}
# Remove columns that have no values
df <- Filter(function(x) !all(is.na(x)), df)

# Remove rows with missing values (if appropriate)
df <- na.omit(df)
```

```{r}
# display a small random sample transposed in order to see all variables
t(sample_n(df, 5))
```

```{r}
# the size of the data frame in memory
size <- object.size(df)
#  the size in bytes
print(size)
```

```{r}
# describe numerical features
summary(df[, sapply(df, is.numeric)])
```

```{r}
# describe non-numerical features
summary(df[, sapply(df, Negate(is.numeric))])
```

```{r}
# check missing values
df %>%
  mutate(row = row_number()) %>%
  gather(key = "variable", value = "value", -row) %>%
  ggplot(aes(x = variable, y = row)) +
  geom_tile(aes(fill = is.na(value)), color = "black") +
  scale_fill_manual(values = c("TRUE" = "grey", "FALSE" = "red")) +
  labs(x = "", y = "", fill = "Missing") +
  theme(axis.text.x = element_text(angle = 45, hjust = 1))
```

```{r}
# plot a histogram for each numerical feature
df %>%
  select_if(is.numeric) %>%
  gather() %>%
  ggplot( aes(value)) +
  geom_histogram(bins = 10, color = "white", fill = "red") +
    facet_wrap(~key, scales = 'free_x')
```

# Continue your code here...

```{r}

```
------------------------------------------------------------------------

# Questions about the data?

Open Data Basel-Stadt | opendata@bs.ch
