---
title: "Open Government Data, provided by Statistisches Amt des Kantons Basel-Stadt - Fachstelle OGD"
date: "2024-06-14"
output: html_document
---

## Dataset: Luftqualität Station St. Johannplatz

[Direct data shop link for dataset](https://data.bs.ch/explore/dataset/100049)

Auto generated R starter code for data set 100049.

## Metadata

- **Dataset_identifier** `100049`
- **Title** `Luftqualität Station St. Johannplatz`
- **Description** `<p>Standortbeschreibung: Die Messstation befindet sich in Basel auf dem St.Johannplatz, einem kleinen Park am Rande der Altstadt. Sie wird lokal beeinflusst durch eine mässig befahrene Strasse und Parkplatzsuchverkehr. 500m nördlich verläuft eine stark befahrene Strasse und in dieser Richtung liegt auch ein Teil der Chemischen Industrie. Die Station Basel St.Johannplatz gibt die Belastung wieder, wie sie als Hintergrund überall in der Stadt Basel anzutreffen ist.</p>Lage: Stadtzentrum in Park, offene Bebauung<p>Koordinaten: 2610790 / 1268370 bzw. N 47° 33.957 E 7° 34.921; 260 m ü. M.Geografische Lage: Juranordfuss</p><p>Siedlungsgrösse: 166'600 Einwohner</p><p>Verkehr, DTV (% LKW): &lt; 9'100 / 32'000 (8%)</p><p>Strassenabstand: 2 m / 500</p>`
- **Contact_name** `Fachstelle für OGD Basel-Stadt`
- **Issued** `2019-11-06`
- **Modified** `2024-06-14T14:16:29+00:00`
- **Rights** `NonCommercialAllowed-CommercialAllowed-ReferenceRequired`
- **Temporal_coverage_start_date** `1999-12-31T23:00:00+00:00`
- **Temporal_coverage_end_date** `None`
- **Themes** `['Raum und Umwelt', 'Gesundheit', 'Tourismus']`
- **Keywords** `['Luft', 'Feinstaub', 'Ozon', 'Echtzeit', 'Realtime', 'Stickstoffdioxid', 'Stickoxid']`
- **Publisher** `Lufthygieneamt beider Basel`
- **Reference** `https://luftqualitaet.ch/messnetz/station/bsBSJ; https://www.baselland.ch/politik-und-behorden/direktionen/bau-und-umweltschutzdirektion/lufthygiene/lufthygiene/luftqualitat; https://luftqualitaet.ch/`


# Load packages

```{r}

library(tidyverse)
library(skimr)

```

# Load data

The dataset is read into a dataframe

```{r}
get_dataset <- function(url) {
  # Download the CSV file
  csv_path <- file.path(getwd(), '100049.csv')
  download.file(url, csv_path, mode = "wb")

  # Read the CSV file
  data <- tryCatch(
    read.csv(csv_path, sep = ",", stringsAsFactors = FALSE, encoding = "UTF-8"),
    warning = function(w) NULL,
    error = function(e) NULL
  )

  # If the dataframe has one column or less, try with semicolon as separator
  if (is.null(data) || ncol(data) <= 1) {
    data <- tryCatch(
      read.csv(csv_path, sep = ";", stringsAsFactors = FALSE, encoding = "UTF-8"),
      warning = function(w) NULL,
      error = function(e) NULL
    )

    if (is.null(data) || ncol(data) <= 1) {
      stop("The data wasn't imported properly. Very likely the correct separator couldn't be found.\nPlease check the dataset manually and adjust the code.")
    }
  }

  return(data)
}
```

```{r}

df <- get_dataset('https://data.bs.ch/explore/dataset/100049/download?format=csv&timezone=Europe%2FZurich')

```

# Analyze data

```{r}

glimpse(df)
str(df)
skim(df)

head(df)
tail(df)

```

# Continue your code here...

```{r}

```

------------------------------------------------------------------------

# Questions about the data?

Fachstelle für OGD Basel-Stadt | opendata@bs.ch
