---
title: "Open Government Data, provided by Statistisches Amt des Kantons Basel-Stadt - DCC Data Competence Center"
date: "2026-10-10"
output: html_document
---

## Dataset: Kennzahlen zu den Basler Wohnvierteln und Landgemeinden

[Direct data shop link for dataset](https://data.bs.ch/explore/dataset/100011)

Auto generated R starter code for data set 100011.

## Metadata

- **Dataset_identifier** `100011`
- **Title** `Kennzahlen zu den Basler Wohnvierteln und Landgemeinden`
- **Description** `Ausgewählte statistische Kennzahlen der 19 Wohnviertel der Stadt Basel sowie der zwei Gemeinden Riehen und Bettingen seit 2015. Aufgrund einer veränderten Datenlage können die Indikatoren 3 (Religionszugehörigkeit) und 18 (Arbeitslosenquote) ab der Ausgabe 2020 nicht mehr dargestellt werden. Die Berechnungsmethode für die Sozialhilfequote wurde 2022 für die Jahre ab 2017 rückwirkend angepasst. Zur Definition: <a href="https://statistik.bs.ch/files/faltblatt/Erlaeuterungen-Quartierradar.pdf" target="_blank">https://statistik.bs.ch/files/faltblatt/Erlaeuterungen-Quartierradar.pdf</a>. Informationen zum jeweiligen Datenjahr finden Sie im folgenden Datensatz: <a href="https://data.bs.ch/explore/dataset/100226/" target="_blank">https://data.bs.ch/explore/dataset/100226/</a>`
- **Contact_name** `Open Data Basel-Stadt`
- **Issued** `2019-11-06`
- **Modified** `2025-10-17T08:15:34+00:00`
- **Rights** `NonCommercialAllowed-CommercialAllowed-ReferenceRequired`
- **Temporal_coverage_start_date** `None`
- **Temporal_coverage_end_date** `None`
- **Themes** `['Arbeit, Erwerb', 'Bau- und Wohnungswesen', 'Bevölkerung', 'Raum und Umwelt', 'Finanzen', 'Industrie, Dienstleistungen', 'Soziale Sicherheit', 'Volkswirtschaft']`
- **Keywords** `['Wohnen', 'Bevölkerungsbestand', 'Grünraum', 'Erwerbstätige', 'Arbeitslosigkeit', 'Bevölkerungsstruktur']`
- **Creator** `Statistisches Amt`
- **Reference** `None`


## Data dictionary

| Field | Type | Description |
| :-- | :-- | :-- |
| `publikationsjahr` | text | Jahr, in dem der Wert publiziert wurde |
| `wohnviertel_id` | int | Nummer des Wohnviertels (1-19) bzw. der Landgemeinde (20 und 30) |
| `wohnviertel_name` | text | Name des Wohnviertels bzw. der Landgemeinde |
| `altersquotient` | double | Verhältnis der Anzahl über 64-Jähriger zur Anzahl 20- bis 64-Jähriger (Personen im erwerbsfähigen Alter). Quelle: Kantonale Bevölkerungsstatistik |
| `jugendquotient` | double | Verhältnis der Anzahl unter 20-Jähriger zur Anzahl 20- bis 64-Jähriger (Personen im erwerbsfähigen Alter). Quelle: Kantonale Bevölkerungsstatistik |
| `anteil_personen_ohne_religionszugehoerigkeit` | double | Anteil Personen ohne Religionszugehörigkeit an der gesamten Wohnbevölkerung des Wohnviertels. Quelle: Kantonale Bevölkerungsstatistik |
| `anteil_personen_in_einpersonenhaushalten` | double | Anteil der Personen in Einpersonenhaushalten an der Wohnbevölkerung in Privathaushalten des Wohnviertels. Quelle: Kantonale Bevölkerungsstatistik |
| `anteil_sesshafte` | double | Anteil der seit mindestens 10 Jahren am gleichen Wohnsitz wohnenden Personen des Wohnviertels. Quelle: Kantonale Bevölkerungsstatistik |
| `baujahr_der_wohngebaeude` | double | Mittleres Baujahr der Wohngebäude des Wohnviertels (ungewichtetes arithmetisches Mittel). Quelle: Kantonale Baustatistik |
| `anteil_einfamilienhaeuser` | double | Anteil der Einfamilienhäuser an allen bewohnbaren Gebäuden des Wohnviertels. Quelle: Kantonale Baustatistik |
| `gymnasialquote` | double | Anteil der Schülerinnen und Schüler der öffentlichen Sekundarschule Basel-Stadt im Leistungszug P mit hohen Anforderungen («Progymnasium») an allen Sek-Lernenden der 10. und 11. Schulstufe. Quelle: Kantonale Bildungsstatistik |
| `anteil_sozialhilfeempfaenger` | double | Anteil der im Jahresverlauf unterstützten Sozialhilfeempfänger an der Wohnbevölkerung des Wohnviertels. Quelle: Kantonale Sozialhilfestatistik |
| `anteil_auslaender` | double | Anteil der ausländischen Wohnbevölkerung an der gesamten Wohnbevölkerung des Wohnviertels. Quelle: Kantonale Bevölkerungsstatistik |
| `anteil_gruenflaechen` | double | Anteil der Grünfläche an der gesamten Fläche des Wohnviertels. Quelle: Grundbuch- und Vermessungsamt Basel-Stadt |
| `flaeche_pro_wohnung` | double | Mittlere Fläche der Wohnungen im Wohnviertel (ungewichtetes arithmetisches Mittel) in m². Quelle: Kantonale Baustatistik |
| `wohnflaeche_pro_person` | double | Mittlere verfügbare Wohnfläche pro Einwohner im Wohnviertel (ungewichtetes arithmetisches Mittel) in m². Quelle: Kantonale Bau- und Bevölkerungsstatistik |
| `vermoegenssteuer_pro_veranlagung` | double | Mittlere Vermögenssteuer der steuerpflichtigen Personen im Wohnviertel (ungewichtetes arithmetisches Mittel der ordentlichen Steuerveranlagungen) in Fr. Quelle: Steuerstatistik Basel-Stadt |
| `einkommenssteuer_pro_veranlagung` | double | Mittlere Einkommenssteuer der steuerpflichtigen Personen im Wohnviertel (ungewichtetes arithmetisches Mittel der ordentlichen Steuerveranlagungen) in Fr. Quelle: Steuerstatistik Basel-Stadt |
| `erwerbstaetigenquote` | double | Anteil der erwerbstätigen Wohnbevölkerung an der gesamten erwerbsfähigen Wohnbevölkerung (16 bis 64 Jahre). Quelle: Bundesamt für Statistik, Strukturerhebung. Hochrechnungen auf Basis einer Stichprobe von rund 5 000 Personen im Jahr. Aufgrund der Grösse wird Bettingen zusammen mit Riehen ausgewertet, was zum gleichen Rangwert der beiden Gemeinden führt. |
| `arbeitsplaetze_pro_einwohner` | double | Anzahl Arbeitsplätze (Beschäftigtenzahl in Vollzeitäquivalenten) an der gesamten Wohnbevölkerung des Wohnviertels. Quelle: Bundesamt für Statistik, STATENT |
| `arbeitslosenquote` | double | Anteil als arbeitslos gemeldeter Personen am Total der Erwerbspersonen. Quelle: SECO (Anzahl Arbeitslose) und Bundesamt für Statistik, Strukturerhebung (Erwerbspersonen aus den Jahren 2010-2014, Hochrechnungen auf Basis einer Stichprobe von rund 5 000 Personen im Jahr). Aufgrund der Grösse wird Bettingen zusammen mit Riehen ausgewertet, was zum gleichen Rangwert der beiden Gemeinden führt. |


# Load packages

```{r}

library(tidyverse)
```

# Load data

The dataset is read into a dataframe

```{r}
get_dataset <- function(url) {
  # Create directory if it does not exist
  data_path <- file.path(getwd(), '..', 'data')
  if (!dir.exists(data_path)) {
    dir.create(data_path, recursive = TRUE)
  }
  # Download the CSV file
  csv_path <- file.path(data_path , '100011.csv')
  download.file(url, csv_path, mode = "wb")

  # Read the CSV file
  data <- tryCatch(
      read.csv(csv_path, sep = ";", stringsAsFactors = FALSE, encoding = "UTF-8"),
      warning = function(w) NULL,
      error = function(e) NULL
  )
  # if dataframe only has one column or less the data is not ";" separated
  if (is.null(data) || ncol(data) <= 1) {
      stop("The data wasn't imported properly. Very likely the correct separator couldn't be found.\nPlease check the dataset manually and adjust the code.")
  }
  return(data)
}
```

```{r}

df <- get_dataset('https://data.bs.ch/explore/dataset/100011/download?format=csv&timezone=Europe%2FZurich')

```

# Analyze data

```{r}

glimpse(df)
str(df)

head(df)
tail(df)

```

```{r}
# Remove columns that have no values
df <- Filter(function(x) !all(is.na(x)), df)

# Remove rows with missing values (if appropriate)
df <- na.omit(df)
```

```{r}
# display a small random sample transposed in order to see all variables
t(sample_n(df, 5))
```

```{r}
# the size of the data frame in memory
size <- object.size(df)
#  the size in bytes
print(size)
```

```{r}
# describe numerical features
summary(df[, sapply(df, is.numeric)])
```

```{r}
# describe non-numerical features
summary(df[, sapply(df, Negate(is.numeric))])
```

```{r}
# check missing values
df %>%
  mutate(row = row_number()) %>%
  gather(key = "variable", value = "value", -row) %>%
  ggplot(aes(x = variable, y = row)) +
  geom_tile(aes(fill = is.na(value)), color = "black") +
  scale_fill_manual(values = c("TRUE" = "grey", "FALSE" = "red")) +
  labs(x = "", y = "", fill = "Missing") +
  theme(axis.text.x = element_text(angle = 45, hjust = 1))
```

```{r}
# plot a histogram for each numerical feature
df %>%
  select_if(is.numeric) %>%
  gather() %>%
  ggplot( aes(value)) +
  geom_histogram(bins = 10, color = "white", fill = "red") +
    facet_wrap(~key, scales = 'free_x')
```

# Continue your code here...

```{r}

```
------------------------------------------------------------------------

# Questions about the data?

Open Data Basel-Stadt | opendata@bs.ch
