---
title: "Open Government Data, provided by Statistisches Amt des Kantons Basel-Stadt - Fachstelle OGD"
date: "2024-06-13"
output: html_document
---

## Dataset: Gestorbene nach Altersklasse, Geschlecht und Sterbedatum

[Direct data shop link for dataset](https://data.bs.ch/explore/dataset/100079)

Auto generated R starter code for data set 100079.

## Metadata

- **Dataset_identifier** `100079`
- **Title** `Gestorbene nach Altersklasse, Geschlecht und Sterbedatum`
- **Description** `Dieser Datensatz zeigt die verstorbenen Personen im Kanton Basel-Stadt nach Altersklasse (0-64, 65+), Geschlecht und Sterbedatum. Die Daten werden täglich aktualisiert, wobei nur Todesfälle berücksichtigt werden, die mindestens 15 Tage zurück liegen. Aufgrund von später gemeldeten Todesfällen kann es jederzeit zu Veränderungen bei bereits veröffentlichten Werten kommen.<br><br>Die hier veröffentlichten Werte können aus methodischen Gründen von denjenigen in der <a href="https://www.statistik.bs.ch/zahlen/tabellen/1-bevoelkerung/geburten-todesfaelle.html" target='"_blank"'>kantonalen öffentlichen Statistik</a> abweichen: In Letzterer werden nachträglich gemeldete Todesfälle während vier Monaten gesammelt, danach gelten die Zahlen als definitiv. Später eintreffende Meldungen werden im letzten noch nicht abgeschlossenen Monat gezählt. In diesem Datensatz werden sie im Monat des Sterbedatums gezählt.`
- **Contact_name** `Fachstelle für OGD Basel-Stadt`
- **Issued** `2020-04-22`
- **Modified** `2024-06-13T01:15:36+00:00`
- **Rights** `NonCommercialAllowed-CommercialAllowed-ReferenceRequired`
- **Temporal_coverage_start_date** `None`
- **Temporal_coverage_end_date** `None`
- **Themes** `['Bevölkerung', 'Gesundheit']`
- **Keywords** `['Alter', 'Altersstruktur', 'Bevölkerungsbestand', 'Demographie', 'Todesfälle', 'Einwohnerzahl', 'Tod', 'Verstorben', 'Sterberate']`
- **Publisher** `Statistisches Amt`
- **Reference** `https://www.statistik.bs.ch/zahlen/tabellen/1-bevoelkerung/geburten-todesfaelle.html`


# Load packages

```{r}

library(tidyverse)
library(skimr)

```

# Load data

The dataset is read into a dataframe

```{r}
get_dataset <- function(url) {
  # Download the CSV file
  csv_path <- file.path(getwd(), '100079.csv')
  download.file(url, csv_path, mode = "wb")

  # Read the CSV file
  data <- tryCatch(
    read.csv(csv_path, sep = ",", stringsAsFactors = FALSE, encoding = "UTF-8"),
    warning = function(w) NULL,
    error = function(e) NULL
  )

  # If the dataframe has one column or less, try with semicolon as separator
  if (is.null(data) || ncol(data) <= 1) {
    data <- tryCatch(
      read.csv(csv_path, sep = ";", stringsAsFactors = FALSE, encoding = "UTF-8"),
      warning = function(w) NULL,
      error = function(e) NULL
    )

    if (is.null(data) || ncol(data) <= 1) {
      stop("The data wasn't imported properly. Very likely the correct separator couldn't be found.\nPlease check the dataset manually and adjust the code.")
    }
  }

  return(data)
}
```

```{r}

df <- get_dataset('https://data.bs.ch/explore/dataset/100079/download?format=csv&timezone=Europe%2FZurich')

```

# Analyze data

```{r}

glimpse(df)
str(df)
skim(df)

head(df)
tail(df)

```

# Continue your code here...

```{r}

```

------------------------------------------------------------------------

# Questions about the data?

Fachstelle für OGD Basel-Stadt | opendata@bs.ch
