---
title: "Open Government Data, provided by Statistisches Amt des Kantons Basel-Stadt - Fachstelle OGD"
date: "2024-06-13"
output: html_document
---

## Dataset: Kennzahlen zu den Basler Wohnvierteln und Landgemeinden

[Direct data shop link for dataset](https://data.bs.ch/explore/dataset/100011)

Auto generated R starter code for data set 100011.

## Metadata

- **Dataset_identifier** `100011`
- **Title** `Kennzahlen zu den Basler Wohnvierteln und Landgemeinden`
- **Description** `Ausgewählte statistische Kennzahlen der 19 Wohnviertel der Stadt Basel sowie der zwei Gemeinden Riehen und Bettingen seit 2015. Aufgrund einer veränderten Datenlage können die Indikatoren 3 (Religionszugehörigkeit) und 18 (Arbeitslosenquote) ab der Ausgabe 2020 nicht mehr dargestellt werden. Die Berechnungsmethode für die Sozialhilfequote wurde 2022 für die Jahre ab 2017 rückwirkend angepasst. Zur Definition: <a href="https://www.statistik.bs.ch/dam/jcr:2cb04e13-b746-4455-8735-029f0439dc73/Quartierradar.pdf" target="_blank">https://www.statistik.bs.ch/dam/jcr:2cb04e13-b746-4455-8735-029f0439dc73/Quartierradar.pdf</a>.`
- **Contact_name** `Fachstelle für OGD Basel-Stadt`
- **Issued** `2019-11-06`
- **Modified** `2023-05-25T07:30:57+00:00`
- **Rights** `NonCommercialAllowed-CommercialAllowed-ReferenceRequired`
- **Temporal_coverage_start_date** `None`
- **Temporal_coverage_end_date** `None`
- **Themes** `['Arbeit, Erwerb', 'Bau- und Wohnungswesen', 'Bevölkerung', 'Raum und Umwelt', 'Finanzen', 'Industrie, Dienstleistungen', 'Soziale Sicherheit', 'Volkswirtschaft']`
- **Keywords** `['Wohnen', 'Bevölkerungsbestand', 'Grünraum', 'Erwerbstätige', 'Arbeitslosigkeit', 'Bevölkerungsstruktur']`
- **Publisher** `Statistisches Amt`
- **Reference** `https://www.statistik.bs.ch/haeufig-gefragt/wohnviertel.html`


# Load packages

```{r}

library(tidyverse)
library(skimr)

```

# Load data

The dataset is read into a dataframe

```{r}
get_dataset <- function(url) {
  # Download the CSV file
  csv_path <- file.path(getwd(), '100011.csv')
  download.file(url, csv_path, mode = "wb")

  # Read the CSV file
  data <- tryCatch(
    read.csv(csv_path, sep = ",", stringsAsFactors = FALSE, encoding = "UTF-8"),
    warning = function(w) NULL,
    error = function(e) NULL
  )

  # If the dataframe has one column or less, try with semicolon as separator
  if (is.null(data) || ncol(data) <= 1) {
    data <- tryCatch(
      read.csv(csv_path, sep = ";", stringsAsFactors = FALSE, encoding = "UTF-8"),
      warning = function(w) NULL,
      error = function(e) NULL
    )

    if (is.null(data) || ncol(data) <= 1) {
      stop("The data wasn't imported properly. Very likely the correct separator couldn't be found.\nPlease check the dataset manually and adjust the code.")
    }
  }

  return(data)
}
```

```{r}

df <- get_dataset('https://data.bs.ch/explore/dataset/100011/download?format=csv&timezone=Europe%2FZurich')

```

# Analyze data

```{r}

glimpse(df)
str(df)
skim(df)

head(df)
tail(df)

```

# Continue your code here...

```{r}

```

------------------------------------------------------------------------

# Questions about the data?

Fachstelle für OGD Basel-Stadt | opendata@bs.ch
