---
title: "Open Government Data, provided by Statistisches Amt des Kantons Basel-Stadt - Fachstelle OGD"
date: "2024-06-26"
output: html_document
---

## Dataset: Rheinüberwachungsstation: Umweltanalyse Schwebstoffe

[Direct data shop link for dataset](https://data.bs.ch/explore/dataset/100068)

Auto generated R starter code for data set 100068.

## Metadata

- **Dataset_identifier** `100068`
- **Title** `Rheinüberwachungsstation: Umweltanalyse Schwebstoffe`
- **Description** `<p class="MsoNormal"><span style="font-size: 11pt; line-height: 16.8667px; font-family: Calibri, sans-serif;">Der Datensatz enthält die Analysedaten aus der binationalen Rheinüberwachungsstation (RÜS) in Weil am Rhein (Rhein-Kilometer 171,37) seit Bestehen der Station im Jahr 1993 aus der Matrix Schwebstoffe. </span></p><p class="MsoNormal"><span style="font-family: Calibri, sans-serif; font-size: 11pt;">Der Rhein wird aktuell auf 670 Schadstoffe untersucht, 420 davon täglich. Der Unterhalt der Anlage und die Analytik werden durch das Amt für Umwelt und Energie des Kantons Basel-Stadt (AUE) geleistet. Auftraggeber sind die Landesanstalt für Umwelt, Messungen und Naturschutz Baden-Württemberg (LUBW) und das schweizerische Bundesamt für Umwelt (BAFU).</span><br/></p><p class="MsoNormal"><span style="line-height: 16.8667px;"><font face="Calibri, sans-serif"><span style="font-size: 14.6667px;">Weitere Informationen: <a href="http://www.aue.bs.ch/umweltanalytik/rheinueberwachungsstation-weil-am-rhein.html" target="_blank">http://www.aue.bs.ch/umweltanalytik/rheinueberwachungsstation-weil-am-rhein.html</a></span></font></span></p>`
- **Contact_name** `Fachstelle für OGD Basel-Stadt`
- **Issued** `2020-04-06`
- **Modified** `2024-06-26T06:16:12+00:00`
- **Rights** `NonCommercialAllowed-CommercialAllowed-ReferenceRequired`
- **Temporal_coverage_start_date** `1994-01-21T11:00:00+00:00`
- **Temporal_coverage_end_date** `None`
- **Themes** `['Raum und Umwelt']`
- **Keywords** `['Rhein', 'Messwert', 'Wasserqualität', 'Fluss', 'Bach', 'Chemie', 'Rüs']`
- **Publisher** `Amt für Umwelt und Energie`
- **Reference** `None`


# Load packages

```{r}

library(tidyverse)
library(skimr)

```

# Load data

The dataset is read into a dataframe

```{r}
get_dataset <- function(url) {
  # Create directory if it does not exist
  data_path <- file.path(getwd(), '..', 'data')
  if (!dir.exists(data_path)) {
    dir.create(data_path, recursive = TRUE)
  }
  # Download the CSV file
  csv_path <- file.path(data_path , '100068.csv')
  download.file(url, csv_path, mode = "wb")

  # Read the CSV file
  data <- tryCatch(
      read.csv(csv_path, sep = ";", stringsAsFactors = FALSE, encoding = "UTF-8"),
      warning = function(w) NULL,
      error = function(e) NULL
  )
  # if dataframe only has one column or less the data is not ";" separated
  if (is.null(data) || ncol(data) <= 1) {
      stop("The data wasn't imported properly. Very likely the correct separator couldn't be found.\nPlease check the dataset manually and adjust the code.")
  }
  return(data)
}
```

```{r}

df <- get_dataset('https://data.bs.ch/explore/dataset/100068/download?format=csv&timezone=Europe%2FZurich')

```

# Analyze data

```{r}

glimpse(df)
str(df)
skim(df)

head(df)
tail(df)

```

# Continue your code here...

```{r}

```

------------------------------------------------------------------------

# Questions about the data?

Fachstelle für OGD Basel-Stadt | opendata@bs.ch
