---
title: "Open Government Data, provided by Statistisches Amt des Kantons Basel-Stadt - Fachstelle OGD"
date: "2025-06-13"
output: html_document
---

## Dataset: Statistische Raumeinheiten: Wohnviertel

[Direct data shop link for dataset](https://data.bs.ch/explore/dataset/100042)

Auto generated R starter code for data set 100042.

## Metadata

- **Dataset_identifier** `100042`
- **Title** `Statistische Raumeinheiten: Wohnviertel`
- **Description** `Zum Kanton Basel-Stadt zählen die Stadt Basel und die Gemeinden Riehen und Bettingen. Die Stadt Basel ist in 19 statistische Wohnviertel gegliedert. Diese statistische Raumeinteilungen existiert seit über 100 Jahren unverändert und erlaubt somit kleinräumige Längsschnittanalysen des Kantons Basel-Stadt.

Statistische Nummerierung:
Im Gegensatz zum amtlichen Gemeindeverzeichnis der Schweiz wird für räumliche Auswertungen auf Gemeinde-Ebene auf die Nummerierung der Wohnviertel zurückgegriffen:
- Die Stadt Basel (BFS-Code 2701) hat keine eigene Identifikationsnummer. Auswertungen beruhen auf einem Zusammenzug der 19 Wohnviertel, die von 01 bis 19 nummeriert sind.
- Die Gemeinde Bettingen (BFS-Code 2702) hat die Wohnviertel-Nr. 20.
- Die Gemeinde Riehen (BFS-Code 2703) hat die Wohnviertel-Nr. 30.`
- **Contact_name** `Open Data Basel-Stadt`
- **Issued** `2019-11-06`
- **Modified** `2025-06-13T05:03:30+00:00`
- **Rights** `NonCommercialAllowed-CommercialAllowed-ReferenceRequired`
- **Temporal_coverage_start_date** `None`
- **Temporal_coverage_end_date** `None`
- **Themes** `['Geographie', 'Statistische Grundlagen']`
- **Keywords** `['Statistik', 'Einteilung', 'Wohnviertel', 'Quartier']`
- **Publisher** `Statistisches Amt`
- **Reference** `www.geo.bs.ch/statistischeraumeinheiten; https://www.geocat.ch/geonetwork/srv/ger/catalog.search#/metadata/be8ce164-33ef-4794-822c-774d17c87239`


# Load packages

```{r}

library(tidyverse)
```

# Load data

The dataset is read into a dataframe

```{r}
get_dataset <- function(url) {
  # Create directory if it does not exist
  data_path <- file.path(getwd(), '..', 'data')
  if (!dir.exists(data_path)) {
    dir.create(data_path, recursive = TRUE)
  }
  # Download the CSV file
  csv_path <- file.path(data_path , '100042.csv')
  download.file(url, csv_path, mode = "wb")

  # Read the CSV file
  data <- tryCatch(
      read.csv(csv_path, sep = ";", stringsAsFactors = FALSE, encoding = "UTF-8"),
      warning = function(w) NULL,
      error = function(e) NULL
  )
  # if dataframe only has one column or less the data is not ";" separated
  if (is.null(data) || ncol(data) <= 1) {
      stop("The data wasn't imported properly. Very likely the correct separator couldn't be found.\nPlease check the dataset manually and adjust the code.")
  }
  return(data)
}
```

```{r}

df <- get_dataset('https://data.bs.ch/explore/dataset/100042/download?format=csv&timezone=Europe%2FZurich')

```

# Analyze data

```{r}

glimpse(df)
str(df)

head(df)
tail(df)

```

```{r}
# Remove columns that have no values
df <- Filter(function(x) !all(is.na(x)), df)

# Remove rows with missing values (if appropriate)
df <- na.omit(df)
```

```{r}
# display a small random sample transposed in order to see all variables
t(sample_n(df, 5))
```

```{r}
# the size of the data frame in memory
size <- object.size(df)
#  the size in bytes
print(size)
```

```{r}
# describe numerical features
summary(df[, sapply(df, is.numeric)])
```

```{r}
# describe non-numerical features
summary(df[, sapply(df, Negate(is.numeric))])
```

```{r}
# check missing values
df %>%
  mutate(row = row_number()) %>%
  gather(key = "variable", value = "value", -row) %>%
  ggplot(aes(x = variable, y = row)) +
  geom_tile(aes(fill = is.na(value)), color = "black") +
  scale_fill_manual(values = c("TRUE" = "grey", "FALSE" = "red")) +
  labs(x = "", y = "", fill = "Missing") +
  theme(axis.text.x = element_text(angle = 45, hjust = 1))
```

```{r}
# plot a histogram for each numerical feature
df %>%
  select_if(is.numeric) %>%
  gather() %>%
  ggplot( aes(value)) +
  geom_histogram(bins = 10, color = "white", fill = "red") +
    facet_wrap(~key, scales = 'free_x')
```

# Continue your code here...

```{r}

```
------------------------------------------------------------------------

# Questions about the data?

Fachstelle für OGD Basel-Stadt | opendata@bs.ch
