---
title: "Open Government Data, provided by Statistisches Amt des Kantons Basel-Stadt - Fachstelle OGD"
date: "2024-06-14"
output: html_document
---

## Dataset: Coronavirus (COVID-19): Tests Basel-Stadt

[Direct data shop link for dataset](https://data.bs.ch/explore/dataset/100094)

Auto generated R starter code for data set 100094.

## Metadata

- **Dataset_identifier** `100094`
- **Title** `Coronavirus (COVID-19): Tests Basel-Stadt`
- **Description** `<p>Dieser Datensatz zeigt die Anzahl Tests auf SARS-CoV-2, welche an Personen mit Wohnsitz im Kanton Basel-Stadt durchgeführt wurden sowie die entsprechenden Testresultate (positiv/negativ) und separiert nach PCR Test bzw. Antigen Schnelltest auf täglicher Basis. Die Angaben wurden täglich durch das Bundesamt für Gesundheit (BAG) zur Verfügung gestellt im <a href="https://www.covid19.admin.ch" target="_blank">Covid-19 Situationsbericht</a> bzw. über dessen <a href="https://www.covid19.admin.ch/api/data/context" target="_blank">API</a>. </p><p>Die Zahlen von Freitag, Samstag und Sonntag wurden durch das BAG jeweils am Montag aktualisiert.</p><p><b>Die Erhebung der Anzahl Tests auf SARS-CoV-2 wurde per 16. Januar 2023 sistiert. Der Datensatz wird nicht mehr aktualisiert.</b><br/></p><p>Die Zahlen für alle Kantone sowie für die gesamte Schweiz und das Fürstentum Liechtenstein sind in diesem Datensatz zu finden: <a href="https://data.bs.ch/explore/dataset/100116" target="_blank">https://data.bs.ch/explore/dataset/100116</a></p>`
- **Contact_name** `Fachstelle für OGD Basel-Stadt`
- **Issued** `2020-08-27`
- **Modified** `2023-02-08T15:00:56+00:00`
- **Rights** `NonCommercialAllowed-CommercialAllowed-ReferenceRequired`
- **Temporal_coverage_start_date** `2020-02-23T23:00:00+00:00`
- **Temporal_coverage_end_date** `2023-01-15T23:00:00+00:00`
- **Themes** `['Gesundheit']`
- **Keywords** `['Coronavirus', 'COVID-19', 'PCR', 'Corona', 'Krankheit', 'Lungenentzündung', 'Test']`
- **Publisher** `Bundesamt für Gesundheit BAG`
- **Reference** `https://www.bag.admin.ch/bag/de/home/krankheiten/ausbrueche-epidemien-pandemien/aktuelle-ausbrueche-epidemien/novel-cov/situation-schweiz-und-international.html`


# Load packages

```{r}

library(tidyverse)
library(skimr)

```

# Load data

The dataset is read into a dataframe

```{r}
get_dataset <- function(url) {
  # Download the CSV file
  csv_path <- file.path(getwd(), '100094.csv')
  download.file(url, csv_path, mode = "wb")

  # Read the CSV file
  data <- tryCatch(
    read.csv(csv_path, sep = ",", stringsAsFactors = FALSE, encoding = "UTF-8"),
    warning = function(w) NULL,
    error = function(e) NULL
  )

  # If the dataframe has one column or less, try with semicolon as separator
  if (is.null(data) || ncol(data) <= 1) {
    data <- tryCatch(
      read.csv(csv_path, sep = ";", stringsAsFactors = FALSE, encoding = "UTF-8"),
      warning = function(w) NULL,
      error = function(e) NULL
    )

    if (is.null(data) || ncol(data) <= 1) {
      stop("The data wasn't imported properly. Very likely the correct separator couldn't be found.\nPlease check the dataset manually and adjust the code.")
    }
  }

  return(data)
}
```

```{r}

df <- get_dataset('https://data.bs.ch/explore/dataset/100094/download?format=csv&timezone=Europe%2FZurich')

```

# Analyze data

```{r}

glimpse(df)
str(df)
skim(df)

head(df)
tail(df)

```

# Continue your code here...

```{r}

```

------------------------------------------------------------------------

# Questions about the data?

Fachstelle für OGD Basel-Stadt | opendata@bs.ch
