---
title: "Open Government Data, provided by Statistisches Amt des Kantons Basel-Stadt - Fachstelle OGD"
date: "2024-06-12"
output: html_document
---

## Dataset: Coronavirus (COVID-19): Todesfälle Basel-Stadt nach Alter und Geschlecht

[Direct data shop link for dataset](https://data.bs.ch/explore/dataset/100076)

Auto generated R starter code for data set 100076.

## Metadata

- **Dataset_identifier** `100076`
- **Title** `Coronavirus (COVID-19): Todesfälle Basel-Stadt nach Alter und Geschlecht`
- **Description** `<div>Todesfälle von Einwohnern des Kantons Basel-Stadt mit der Coronavirus-Krankheit (COVID-19) nach Alter und Geschlecht. Die Daten wurden zu Beginn der Pandemie von Hand aus öffentlich zugänglichen offiziellen Quellen durch Mitarbeiter der Fachstelle OGD Basel-Stadt erfasst. Inzwischen erhalten wir die Daten der Gestorbenen direkt von den Gesundheitsdiensten des Kantons. Die Quellenangabe der jeweiligen Zahlen ist direkt der Tabelle zu entnehmen.</div><div><br/></div><div>Die gesamtschweizerischen Daten aller Kantone und des Fürstentums Liechtenstein (FL), welche die Fälle nach Alter und Geschlecht ausweisen, sind hier zu finden:</div><div><ul><li><a href="https://github.com/openZH/covid_19/tree/master/fallzahlen_kanton_alter_geschlecht_csv" target="_blank">https://github.com/openZH/covid_19/tree/master/fallzahlen_kanton_alter_geschlecht_csv</a></li></ul></div><p style="font-family: sans-serif;"><span style="font-weight: bolder;">Änderungsprotokoll:</span></p><ul><li>Die Erhebung der Werte wurde per 5. Juli 2023 sistiert. Der Datensatz wird nicht mehr aktualisiert. Aktualisierungsintervall von "DAILY" auf "NEVER" geändert.</li></ul>`
- **Contact_name** `Fachstelle für OGD Basel-Stadt`
- **Issued** `2020-04-07`
- **Modified** `2024-03-13T14:01:41+00:00`
- **Rights** `NonCommercialAllowed-CommercialAllowed-ReferenceRequired`
- **Temporal_coverage_start_date** `2020-03-18T23:00:00+00:00`
- **Temporal_coverage_end_date** `2023-07-04T22:00:00+00:00`
- **Themes** `['Gesundheit']`
- **Keywords** `['Coronavirus', 'Virus', 'COVID-19', 'Krankheit', 'Spital', 'Quarantäne', 'Todesfälle', 'Lungenentzündung', 'Pandemie', 'Alter', 'Geschlecht', 'Corona']`
- **Publisher** `Fachstelle für OGD Basel-Stadt`
- **Reference** `https://github.com/openZH/covid_19`


# Load packages

```{r}

library(tidyverse)
library(skimr)

```

# Load data

The dataset is read into a dataframe

```{r}
get_dataset <- function(url) {
  # Download the CSV file
  csv_path <- file.path(getwd(), '100076.csv')
  download.file(url, csv_path, mode = "wb")

  # Read the CSV file
  data <- tryCatch(
    read.csv(csv_path, sep = ",", stringsAsFactors = FALSE, encoding = "UTF-8"),
    warning = function(w) NULL,
    error = function(e) NULL
  )

  # If the dataframe has one column or less, try with semicolon as separator
  if (is.null(data) || ncol(data) <= 1) {
    data <- tryCatch(
      read.csv(csv_path, sep = ";", stringsAsFactors = FALSE, encoding = "UTF-8"),
      warning = function(w) NULL,
      error = function(e) NULL
    )

    if (is.null(data) || ncol(data) <= 1) {
      stop("The data wasn't imported properly. Very likely the correct separator couldn't be found.\nPlease check the dataset manually and adjust the code.")
    }
  }

  return(data)
}
```

```{r}

df <- get_dataset('https://data.bs.ch/explore/dataset/100076/download?format=csv&timezone=Europe%2FZurich')

```

# Analyze data

```{r}

glimpse(df)
str(df)
skim(df)

head(df)
tail(df)

```

# Continue your code here...

```{r}

```

------------------------------------------------------------------------

# Questions about the data?

Fachstelle für OGD Basel-Stadt | opendata@bs.ch
