---
title: "Open Government Data, provided by Statistisches Amt des Kantons Basel-Stadt - Fachstelle OGD"
date: "2025-06-16"
output: html_document
---

## Dataset: Geborene nach Geschlecht, Staatsangehörigkeit, Wohnviertel und Geburtsdatum

[Direct data shop link for dataset](https://data.bs.ch/explore/dataset/100092)

Auto generated R starter code for data set 100092.

## Metadata

- **Dataset_identifier** `100092`
- **Title** `Geborene nach Geschlecht, Staatsangehörigkeit, Wohnviertel und Geburtsdatum`
- **Description** `Dieser Datensatz zeigt die Geborenen im Kanton Basel-Stadt nach Geschlecht, Staatsangehörigkeit, Wohnviertel und Geburtsdatum. Die Daten werden täglich aktualisiert, wobei nur Geburten berücksichtigt werden, die mindestens 15 Tage zurückliegen. Aufgrund von Nachmeldungen kann es jederzeit zu Änderungen bei bereits veröffentlichten Werten kommen. In den Daten des laufenden Jahres und bis ca. Juli auch in jenen des zurückliegenden Jahres sind ausser den Lebendgeborenen auch die Totgeborenen berücksichtigt, weil die Angabe zur Lebensfähigkeit jeweils erst im Juli des Folgejahres verfügbar ist. In weiter zurückliegenden Jahren sind nur die Lebendgeborenen berücksichtigt. Auch die Angabe zur Anzahl Kinder, die zusammen geboren wurden (Mehrlingsgeburten) ist jeweils erst ca. im Juli des Folgejahrs verfügbar. <br><br>Die hier veröffentlichten Werte können aus methodischen Gründen von denjenigen in der <a href="https://statistik.bs.ch/unterthema/3" target="_blank">kantonalen öffentlichen Statistik (https://statistik.bs.ch/unterthema/3)</a> abweichen: In Letzterer werden nachträglich gemeldete Geburten während vier Monaten gesammelt, danach gelten die Zahlen als definitiv. Später eintreffende Meldungen werden im letzten noch nicht abgeschlossenen Monat gezählt. In diesem Datensatz werden sie im Monat des Geburtsdatums gezählt.<br><br>Aus Gründen des Persönlichkeitsschutzes können im <a href="https://data.bs.ch/explore/dataset/100099/" target="_blank">monatlichen Datensatz (https://data.bs.ch/explore/dataset/100099/)</a> mehr Attribute veröffentlicht werden als im vorliegenden Datensatz.`
- **Contact_name** `Open Data Basel-Stadt`
- **Issued** `2020-09-25`
- **Modified** `2025-06-16T01:02:39+00:00`
- **Rights** `NonCommercialAllowed-CommercialAllowed-ReferenceRequired`
- **Temporal_coverage_start_date** `None`
- **Temporal_coverage_end_date** `None`
- **Themes** `['Bevölkerung']`
- **Keywords** `['Nationalität', 'Alter', 'Zeitreihe', 'Demographie', 'Geburten', 'Neugeboren']`
- **Publisher** `Statistisches Amt`
- **Reference** `https://statistik.bs.ch/unterthema/3`


# Load packages

```{r}

library(tidyverse)
```

# Load data

The dataset is read into a dataframe

```{r}
get_dataset <- function(url) {
  # Create directory if it does not exist
  data_path <- file.path(getwd(), '..', 'data')
  if (!dir.exists(data_path)) {
    dir.create(data_path, recursive = TRUE)
  }
  # Download the CSV file
  csv_path <- file.path(data_path , '100092.csv')
  download.file(url, csv_path, mode = "wb")

  # Read the CSV file
  data <- tryCatch(
      read.csv(csv_path, sep = ";", stringsAsFactors = FALSE, encoding = "UTF-8"),
      warning = function(w) NULL,
      error = function(e) NULL
  )
  # if dataframe only has one column or less the data is not ";" separated
  if (is.null(data) || ncol(data) <= 1) {
      stop("The data wasn't imported properly. Very likely the correct separator couldn't be found.\nPlease check the dataset manually and adjust the code.")
  }
  return(data)
}
```

```{r}

df <- get_dataset('https://data.bs.ch/explore/dataset/100092/download?format=csv&timezone=Europe%2FZurich')

```

# Analyze data

```{r}

glimpse(df)
str(df)

head(df)
tail(df)

```

```{r}
# Remove columns that have no values
df <- Filter(function(x) !all(is.na(x)), df)

# Remove rows with missing values (if appropriate)
df <- na.omit(df)
```

```{r}
# display a small random sample transposed in order to see all variables
t(sample_n(df, 5))
```

```{r}
# the size of the data frame in memory
size <- object.size(df)
#  the size in bytes
print(size)
```

```{r}
# describe numerical features
summary(df[, sapply(df, is.numeric)])
```

```{r}
# describe non-numerical features
summary(df[, sapply(df, Negate(is.numeric))])
```

```{r}
# check missing values
df %>%
  mutate(row = row_number()) %>%
  gather(key = "variable", value = "value", -row) %>%
  ggplot(aes(x = variable, y = row)) +
  geom_tile(aes(fill = is.na(value)), color = "black") +
  scale_fill_manual(values = c("TRUE" = "grey", "FALSE" = "red")) +
  labs(x = "", y = "", fill = "Missing") +
  theme(axis.text.x = element_text(angle = 45, hjust = 1))
```

```{r}
# plot a histogram for each numerical feature
df %>%
  select_if(is.numeric) %>%
  gather() %>%
  ggplot( aes(value)) +
  geom_histogram(bins = 10, color = "white", fill = "red") +
    facet_wrap(~key, scales = 'free_x')
```

# Continue your code here...

```{r}

```
------------------------------------------------------------------------

# Questions about the data?

Fachstelle für OGD Basel-Stadt | opendata@bs.ch
