---
title: "Open Government Data, provided by Statistisches Amt des Kantons Basel-Stadt - Fachstelle OGD"
date: "2024-06-12"
output: html_document
---

## Dataset: Verkehrszähldaten motorisierter Individualverkehr

[Direct data shop link for dataset](https://data.bs.ch/explore/dataset/100006)

Auto generated R starter code for data set 100006.

## Metadata

- **Dataset_identifier** `100006`
- **Title** `Verkehrszähldaten motorisierter Individualverkehr`
- **Description** `<p>Resultate der Messungen der Dauerzählstellen und Kurzzeitzählstellen für den Motorisierten Individualverkehr. </p><p>Aus Kostengründen sind nur die Werte des aktuellen Jahres und der letzten zwei Jahre als Tabelle / Visualisierung sichtbar bzw. via API abgreifbar. Die vollständigen Daten ab dem Jahr 2014 können hier heruntergeladen werden: </p><ul><li><a href="https://data-bs.ch/mobilitaet/converted_MIV_Class_10_1.csv">Leicht aufbereiteter Datensatz: https://data-bs.ch/mobilitaet/converted_MIV_Class_10_1.csv</a> </li><li><a href="https://data-bs.ch/mobilitaet/MIV_Class_10_1.csv">Rohdaten: https://data-bs.ch/mobilitaet/MIV_Class_10_1.csv</a></li></ul><p>Die Daten einzelner Jahre ab dem Jahr 2014 können heruntergeladen werden unter der URL mit dem Muster https://data-bs.ch/mobilitaet/[JAHR]_MIV_Class_10_1.csv, also zum Beispiel für das Jahr 2020 hier: <a href="https://data-bs.ch/mobilitaet/2020_MIV_Class_10_1.csv" target="_blank">https://data-bs.ch/mobilitaet/2020_MIV_Class_10_1.csv</a>.</p><p>Die Zählstellen sind auf MET eingestellt (Spalten TimeFrom und TimeTo), d.h. die Zeitumstellung wird wie in Mitteleuropa ausgeführt. Bei der Umstellung von Winter- auf Sommerzeit fehlt die Stunde der Umstellung, dieser Tag hat dann 23 Stunden. Bei der Umstellung von Sommer- auf Winterzeit ist eine Stunde zu viel enthalten (der Tag hat dann 25 Stunden), die Stunde der Umstellung ist dann doppelt, aber mit unterschiedlichen Verkehrsdaten (da die gleiche Stunde zweimal durchlaufen wird).<br/></p>`
- **Contact_name** `Fachstelle für OGD Basel-Stadt`
- **Issued** `2019-11-05`
- **Modified** `2024-06-12T06:26:50+00:00`
- **Rights** `NonCommercialAllowed-CommercialAllowed-ReferenceNotRequired`
- **Temporal_coverage_start_date** `None`
- **Temporal_coverage_end_date** `None`
- **Themes** `['Mobilität und Verkehr', 'Tourismus']`
- **Keywords** `['Autos', 'Motorräder', 'Busse', 'Lieferwagen', 'Lastwagen', 'Anhänger', 'Verkehr', 'Verkehrszählung', 'Erhebung']`
- **Publisher** `Amt für Mobilität`
- **Reference** `https://www.mobilitaet.bs.ch/gesamtverkehr/verkehrskennzahlen/verkehrszaehlung.html`


# Load packages

```{r}

library(tidyverse)
library(skimr)

```

# Load data

The dataset is read into a dataframe

```{r}
get_dataset <- function(url) {
  # Download the CSV file
  csv_path <- file.path(getwd(), '100006.csv')
  download.file(url, csv_path, mode = "wb")

  # Read the CSV file
  data <- tryCatch(
    read.csv(csv_path, sep = ",", stringsAsFactors = FALSE, encoding = "UTF-8"),
    warning = function(w) NULL,
    error = function(e) NULL
  )

  # If the dataframe has one column or less, try with semicolon as separator
  if (is.null(data) || ncol(data) <= 1) {
    data <- tryCatch(
      read.csv(csv_path, sep = ";", stringsAsFactors = FALSE, encoding = "UTF-8"),
      warning = function(w) NULL,
      error = function(e) NULL
    )

    if (is.null(data) || ncol(data) <= 1) {
      stop("The data wasn't imported properly. Very likely the correct separator couldn't be found.\nPlease check the dataset manually and adjust the code.")
    }
  }

  return(data)
}
```

```{r}

df <- get_dataset('https://data.bs.ch/explore/dataset/100006/download?format=csv&timezone=Europe%2FZurich')

```

# Analyze data

```{r}

glimpse(df)
str(df)
skim(df)

head(df)
tail(df)

```

# Continue your code here...

```{r}

```

------------------------------------------------------------------------

# Questions about the data?

Fachstelle für OGD Basel-Stadt | opendata@bs.ch
