---
title: "Open Government Data, provided by Statistisches Amt des Kantons Basel-Stadt - Fachstelle OGD"
date: "2024-06-14"
output: html_document
---

## Dataset: Smart Climate Schallpegelmessungen

[Direct data shop link for dataset](https://data.bs.ch/explore/dataset/100087)

Auto generated R starter code for data set 100087.

## Metadata

- **Dataset_identifier** `100087`
- **Title** `Smart Climate Schallpegelmessungen`
- **Description** `<p>Im Rahmen des Projektes «Smart Climate» von
Smart Regio Basel (<a href="https://smartregiobasel.ch/de/projekte/smart-climate-plug-and-sense" target="_blank">https://smartregiobasel.ch/de/projekte/smart-climate-plug-and-sense</a>)
werden an verschiedenen Standorten in der Region Basel Schallpegeldaten mit
LoRa-Sensoren gemessen. Das Lufthygieneamt beider Basel, das Amt für Umwelt und
Energie des Kantons Basel-Stadt, der Basler Wetterdienstleister meteoblue AG,
die IWB sowie die Sensirion AG schlossen sich zusammen, um in diesem
Pilotprojekt den Einsatz von kosteneffizienten Sensoren zur Erfassung des
«regionalen Mikroklimas» zu testen. Hier werden die unvalidierten
Schallpegeldaten (Leq) zur Verfügung gestellt.</p>`
- **Contact_name** `Fachstelle für OGD Basel-Stadt`
- **Issued** `2020-06-25`
- **Modified** `2024-06-14T14:00:10+00:00`
- **Rights** `NonCommercialAllowed-CommercialAllowed-ReferenceRequired`
- **Temporal_coverage_start_date** `2020-06-24T12:14:00+00:00`
- **Temporal_coverage_end_date** `None`
- **Themes** `['Raum und Umwelt']`
- **Keywords** `['Schall', 'Lärm', 'Pegel', 'Lautstärke', 'Belästigung']`
- **Publisher** `Amt für Umwelt und Energie`
- **Reference** `None`


# Load packages

```{r}

library(tidyverse)
library(skimr)

```

# Load data

The dataset is read into a dataframe

```{r}
get_dataset <- function(url) {
  # Download the CSV file
  csv_path <- file.path(getwd(), '100087.csv')
  download.file(url, csv_path, mode = "wb")

  # Read the CSV file
  data <- tryCatch(
    read.csv(csv_path, sep = ",", stringsAsFactors = FALSE, encoding = "UTF-8"),
    warning = function(w) NULL,
    error = function(e) NULL
  )

  # If the dataframe has one column or less, try with semicolon as separator
  if (is.null(data) || ncol(data) <= 1) {
    data <- tryCatch(
      read.csv(csv_path, sep = ";", stringsAsFactors = FALSE, encoding = "UTF-8"),
      warning = function(w) NULL,
      error = function(e) NULL
    )

    if (is.null(data) || ncol(data) <= 1) {
      stop("The data wasn't imported properly. Very likely the correct separator couldn't be found.\nPlease check the dataset manually and adjust the code.")
    }
  }

  return(data)
}
```

```{r}

df <- get_dataset('https://data.bs.ch/explore/dataset/100087/download?format=csv&timezone=Europe%2FZurich')

```

# Analyze data

```{r}

glimpse(df)
str(df)
skim(df)

head(df)
tail(df)

```

# Continue your code here...

```{r}

```

------------------------------------------------------------------------

# Questions about the data?

Fachstelle für OGD Basel-Stadt | opendata@bs.ch
