---
title: "Open Government Data, provided by Statistisches Amt des Kantons Basel-Stadt - Fachstelle OGD"
date: "2024-06-13"
output: html_document
---

## Dataset: Bevölkerungsszenarien Basel-Stadt 2023-2045

[Direct data shop link for dataset](https://data.bs.ch/explore/dataset/100007)

Auto generated R starter code for data set 100007.

## Metadata

- **Dataset_identifier** `100007`
- **Title** `Bevölkerungsszenarien Basel-Stadt 2023-2045`
- **Description** `Die Bevölkerungsszenarien liefern kleinräumige Ergebnisse auf der Ebene Wahlkreise der Stadt Basel sowie gemeinsam für die Gemeinden Riehen und Bettingen. Neben der absoluten Bevölkerungsentwicklung stellen die Szenarien auch die Entwicklung der Bevölkerungsstruktur bis 2045 dar: Die Bevölkerung wird nach Alter, Geschlecht und Staatsangehörigkeit (Schweiz und Ausland) ausgewiesen. Auch stehen verschiedene demografische Komponenten wie Geburten und Sterbefälle, Einbürgerungen oder Wanderungsbewegungen zur Verfügung. Aufgrund von Meldeverzögerungen werden die Nulljährigen in Datenjahren der Vergangenheit geringfügig unterschätzt.`
- **Contact_name** `Fachstelle für OGD Basel-Stadt`
- **Issued** `2019-11-06`
- **Modified** `2023-07-13T07:02:55+00:00`
- **Rights** `NonCommercialAllowed-CommercialAllowed-ReferenceRequired`
- **Temporal_coverage_start_date** `None`
- **Temporal_coverage_end_date** `None`
- **Themes** `['Bau- und Wohnungswesen', 'Bevölkerung', 'Raum und Umwelt', 'Statistische Grundlagen', 'Verwaltung', 'Volkswirtschaft']`
- **Keywords** `['Prognose', 'Sesshaftigkeit', 'Entwicklung', 'Einwohnerzahl', 'Szenarien']`
- **Publisher** `Statistisches Amt`
- **Reference** `https://www.statistik.bs.ch/zahlen/tabellen/1-bevoelkerung/szenarien.html`


# Load packages

```{r}

library(tidyverse)
library(skimr)

```

# Load data

The dataset is read into a dataframe

```{r}
get_dataset <- function(url) {
  # Download the CSV file
  csv_path <- file.path(getwd(), '100007.csv')
  download.file(url, csv_path, mode = "wb")

  # Read the CSV file
  data <- tryCatch(
    read.csv(csv_path, sep = ",", stringsAsFactors = FALSE, encoding = "UTF-8"),
    warning = function(w) NULL,
    error = function(e) NULL
  )

  # If the dataframe has one column or less, try with semicolon as separator
  if (is.null(data) || ncol(data) <= 1) {
    data <- tryCatch(
      read.csv(csv_path, sep = ";", stringsAsFactors = FALSE, encoding = "UTF-8"),
      warning = function(w) NULL,
      error = function(e) NULL
    )

    if (is.null(data) || ncol(data) <= 1) {
      stop("The data wasn't imported properly. Very likely the correct separator couldn't be found.\nPlease check the dataset manually and adjust the code.")
    }
  }

  return(data)
}
```

```{r}

df <- get_dataset('https://data.bs.ch/explore/dataset/100007/download?format=csv&timezone=Europe%2FZurich')

```

# Analyze data

```{r}

glimpse(df)
str(df)
skim(df)

head(df)
tail(df)

```

# Continue your code here...

```{r}

```

------------------------------------------------------------------------

# Questions about the data?

Fachstelle für OGD Basel-Stadt | opendata@bs.ch
