---
title: "Open Government Data, provided by Statistisches Amt des Kantons Basel-Stadt - DCC Data Competence Center"
date: "2026-10-05"
output: html_document
---

## Dataset: Weiterverwendungen von OGD Datensätzen

[Direct data shop link for dataset](https://data.bs.ch/explore/dataset/100080)

Auto generated R starter code for data set 100080.

## Metadata

- **Dataset_identifier** `100080`
- **Title** `Weiterverwendungen von OGD Datensätzen`
- **Description** `<p>Dieser Datensatz enthält eine Übersicht der von Nutzern gemeldeten Weiterverwendungen von Datensätzen aus dem Datenportal, einschliesslich Anwendungen, Visualisierungen und Projekte, die auf bestehenden Datensätzen basieren.</p>`
- **Contact_name** `Open Data Basel-Stadt`
- **Issued** `2024-10-09`
- **Modified** `2026-06-09T07:10:31+00:00`
- **Rights** `NonCommercialAllowed-CommercialAllowed-ReferenceRequired`
- **Temporal_coverage_start_date** `2019-10-17T22:00:00+00:00`
- **Temporal_coverage_end_date** `2026-01-16T23:00:00+00:00`
- **Themes** `['Verwaltung']`
- **Keywords** `['Weiterverwendung', 'Datensätze', 'Datenportal', 'Nutzeranwendungen', 'Visualisierungen', 'Projekte', 'Datenanwendung', 'Datennutzung', 'Datenanalyse']`
- **Creator** `Open Data Basel-Stadt`
- **Reference** `None`


## Data dictionary

| Field | Type | Description |
| :-- | :-- | :-- |
| `title` | text | Der Titel der Weiterverwendung, der die Anwendung, Visualisierung oder das Projekt beschreibt. |
| `description` | text | Eine kurze Erklärung der Weiterverwendung, die den Kontext und die spezifische Nutzung des Datensatzes angibt. |
| `url` | text | Der Weblink zur spezifischen Anwendung, Visualisierung oder zum Projekt, in dem der Datensatz verwendet wird. |
| `created_at` | date | Das Datum, an dem die Weiterverwendung des Datensatzes gemeldet oder erstellt wurde. |
| `reuse_category` | text | Die Kategorie oder der Typ der gemeldeten Nutzung des Datensatzes. |
| `thumbnail` | file | Ein Vorschaubild, das die Weiterverwendung visuell repräsentiert und den Nutzern hilft, den Inhalt schnell zu identifizieren. |
| `themes` | text | Die übergeordneten Kategorien, die den Inhalt des Datensatzes beschreiben und seine thematische Einordnung erleichtern. |
| `creator_category` | text | Die Klassifizierung des Entwicklers oder der Organisation, die die Weiterverwendung des Datensatzes erstellt hat. |
| `user_full_name` | text | Der Name der Person, Gruppe oder Organisation, die die Weiterverwendung des Datensatzes entwickelt oder erstellt hat. |
| `dataset_title` | text | Der Name oder die Bezeichnung des Datensatzes, der dessen Inhalt und Thema zusammenfasst. |
| `link_zum_datensatz` | text | Die URL, die direkten Zugriff auf den spezifischen Datensatz im Datenportal ermöglicht. |
| `dataset_id` | text | Eine eindeutige Identifikationsnummer, die jedem Datensatz im Datenportal zugewiesen ist, um ihn von anderen Datensätzen zu unterscheiden. |
| `publisher` | text | Die Organisation, die den Datensatz bereitgestellt oder veröffentlicht hat. |
| `theme_picto` | text | Thema |
| `dateforjoinclean` | text | — |


# Load packages

```{r}

library(tidyverse)
```

# Load data

The dataset is read into a dataframe

```{r}
get_dataset <- function(url) {
  # Create directory if it does not exist
  data_path <- file.path(getwd(), '..', 'data')
  if (!dir.exists(data_path)) {
    dir.create(data_path, recursive = TRUE)
  }
  # Download the CSV file
  csv_path <- file.path(data_path , '100080.csv')
  download.file(url, csv_path, mode = "wb")

  # Read the CSV file
  data <- tryCatch(
      read.csv(csv_path, sep = ";", stringsAsFactors = FALSE, encoding = "UTF-8"),
      warning = function(w) NULL,
      error = function(e) NULL
  )
  # if dataframe only has one column or less the data is not ";" separated
  if (is.null(data) || ncol(data) <= 1) {
      stop("The data wasn't imported properly. Very likely the correct separator couldn't be found.\nPlease check the dataset manually and adjust the code.")
  }
  return(data)
}
```

```{r}

df <- get_dataset('https://data.bs.ch/explore/dataset/100080/download?format=csv&timezone=Europe%2FZurich')

```

# Analyze data

```{r}

glimpse(df)
str(df)

head(df)
tail(df)

```

```{r}
# Remove columns that have no values
df <- Filter(function(x) !all(is.na(x)), df)

# Remove rows with missing values (if appropriate)
df <- na.omit(df)
```

```{r}
# display a small random sample transposed in order to see all variables
t(sample_n(df, 5))
```

```{r}
# the size of the data frame in memory
size <- object.size(df)
#  the size in bytes
print(size)
```

```{r}
# describe numerical features
summary(df[, sapply(df, is.numeric)])
```

```{r}
# describe non-numerical features
summary(df[, sapply(df, Negate(is.numeric))])
```

```{r}
# check missing values
df %>%
  mutate(row = row_number()) %>%
  gather(key = "variable", value = "value", -row) %>%
  ggplot(aes(x = variable, y = row)) +
  geom_tile(aes(fill = is.na(value)), color = "black") +
  scale_fill_manual(values = c("TRUE" = "grey", "FALSE" = "red")) +
  labs(x = "", y = "", fill = "Missing") +
  theme(axis.text.x = element_text(angle = 45, hjust = 1))
```

```{r}
# plot a histogram for each numerical feature
df %>%
  select_if(is.numeric) %>%
  gather() %>%
  ggplot( aes(value)) +
  geom_histogram(bins = 10, color = "white", fill = "red") +
    facet_wrap(~key, scales = 'free_x')
```

# Continue your code here...

```{r}

```
------------------------------------------------------------------------

# Questions about the data?

Open Data Basel-Stadt | opendata@bs.ch
