---
title: "Open Government Data, provided by Statistisches Amt des Kantons Basel-Stadt - Fachstelle OGD"
date: "2025-06-15"
output: html_document
---

## Dataset: Bade-, Trinkwasser- und Zierbrunnen in Basel

[Direct data shop link for dataset](https://data.bs.ch/explore/dataset/100008)

Auto generated R starter code for data set 100008.

## Metadata

- **Dataset_identifier** `100008`
- **Title** `Bade-, Trinkwasser- und Zierbrunnen in Basel`
- **Description** `<p>In der Stadt Basel betreibt IWB über 200 öffentliche Brunnen. Sie sind Kulturgut und «Visitenkarte» der Stadt: <a href="https://www.iwb.ch/klimadreh/ratgeber/sauberes-trinkwasser/die-geschichte-der-basler-brunnen" target="_blank">https://www.iwb.ch/klimadreh/ratgeber/sauberes-trinkwasser/die-geschichte-der-basler-brunnen</a><a href="https://www.iwb.ch/klimadreh/ratgeber/sauberes-trinkwasser/die-geschichte-der-basler-brunnen" target="_blank"></a> <a href="https://www.iwb.ch/klimadreh/ratgeber/sauberes-trinkwasser/die-geschichte-der-basler-brunnen" target="_blank"></a><br>Wenn Sie Fragen oder Anliegen rund um die Basler Brunnen haben, empfehlen wir Ihnen, sich direkt an die Industriellen Werke Basel (IWB) zu wenden, die für diese Angelegenheiten zuständig sind. Für weitere Informationen und Kontaktdetails besuchen Sie bitte die offizielle Webseite der IWB: <a href="https://www.iwb.ch/servicecenter/kontakt" target="_blank">https://www.iwb.ch/servicecenter/kontakt</a> <br></p><p>In einigen Brunnen ist auch Baden möglich und vom Eigentümer, dem Kanton Basel-Stadt, toleriert, jedoch auf eigene Verantwortung und Gefahr. Wir bitten darum, die Brunnen sauber zu hinterlassen und auf Anwohner Rücksicht zu nehmen. </p>`
- **Contact_name** `Open Data Basel-Stadt`
- **Issued** `2019-11-06`
- **Modified** `2025-06-14T22:06:16+00:00`
- **Rights** `NonCommercialAllowed-CommercialWithPermission-ReferenceRequired`
- **Temporal_coverage_start_date** `None`
- **Temporal_coverage_end_date** `None`
- **Themes** `['Kultur, Medien, Informationsgesellschaft, Sport', 'Tourismus']`
- **Keywords** `['Brunnen', 'Wasser', 'Trinkwasser', 'Baden']`
- **Publisher** `Industrielle Werke Basel`
- **Reference** `https://www.iwb.ch/klimadreh/ratgeber/sauberes-trinkwasser`


# Load packages

```{r}

library(tidyverse)
```

# Load data

The dataset is read into a dataframe

```{r}
get_dataset <- function(url) {
  # Create directory if it does not exist
  data_path <- file.path(getwd(), '..', 'data')
  if (!dir.exists(data_path)) {
    dir.create(data_path, recursive = TRUE)
  }
  # Download the CSV file
  csv_path <- file.path(data_path , '100008.csv')
  download.file(url, csv_path, mode = "wb")

  # Read the CSV file
  data <- tryCatch(
      read.csv(csv_path, sep = ";", stringsAsFactors = FALSE, encoding = "UTF-8"),
      warning = function(w) NULL,
      error = function(e) NULL
  )
  # if dataframe only has one column or less the data is not ";" separated
  if (is.null(data) || ncol(data) <= 1) {
      stop("The data wasn't imported properly. Very likely the correct separator couldn't be found.\nPlease check the dataset manually and adjust the code.")
  }
  return(data)
}
```

```{r}

df <- get_dataset('https://data.bs.ch/explore/dataset/100008/download?format=csv&timezone=Europe%2FZurich')

```

# Analyze data

```{r}

glimpse(df)
str(df)

head(df)
tail(df)

```

```{r}
# Remove columns that have no values
df <- Filter(function(x) !all(is.na(x)), df)

# Remove rows with missing values (if appropriate)
df <- na.omit(df)
```

```{r}
# display a small random sample transposed in order to see all variables
t(sample_n(df, 5))
```

```{r}
# the size of the data frame in memory
size <- object.size(df)
#  the size in bytes
print(size)
```

```{r}
# describe numerical features
summary(df[, sapply(df, is.numeric)])
```

```{r}
# describe non-numerical features
summary(df[, sapply(df, Negate(is.numeric))])
```

```{r}
# check missing values
df %>%
  mutate(row = row_number()) %>%
  gather(key = "variable", value = "value", -row) %>%
  ggplot(aes(x = variable, y = row)) +
  geom_tile(aes(fill = is.na(value)), color = "black") +
  scale_fill_manual(values = c("TRUE" = "grey", "FALSE" = "red")) +
  labs(x = "", y = "", fill = "Missing") +
  theme(axis.text.x = element_text(angle = 45, hjust = 1))
```

```{r}
# plot a histogram for each numerical feature
df %>%
  select_if(is.numeric) %>%
  gather() %>%
  ggplot( aes(value)) +
  geom_histogram(bins = 10, color = "white", fill = "red") +
    facet_wrap(~key, scales = 'free_x')
```

# Continue your code here...

```{r}

```
------------------------------------------------------------------------

# Questions about the data?

Fachstelle für OGD Basel-Stadt | opendata@bs.ch
