---
title: "Open Government Data, provided by Statistisches Amt des Kantons Basel-Stadt - Fachstelle OGD"
date: "2024-06-26"
output: html_document
---

## Dataset: Kinder- und Jugendangebote

[Direct data shop link for dataset](https://data.bs.ch/explore/dataset/100024)

Auto generated R starter code for data set 100024.

## Metadata

- **Dataset_identifier** `100024`
- **Title** `Kinder- und Jugendangebote`
- **Description** `Die offene Kinder- und Jugendarbeit (OKJA) ist ein Freizeitangebot für Kindern ab 5 Jahren bis jungen Erwachsenen im Alter von bis 25 Jahren. Sie umfasst Angebote wie Jugendzentren, mobile Jugendarbeit, Abenteuerspielplätze oder Spielmobile. Spezifisches Charakteristikum ist, dass die Angebote offen, freiwillig und partizipativ organisiert sind.`
- **Contact_name** `Fachstelle für OGD Basel-Stadt`
- **Issued** `2019-11-06`
- **Modified** `2024-06-26T05:03:07+00:00`
- **Rights** `NonCommercialAllowed-CommercialAllowed-ReferenceRequired`
- **Temporal_coverage_start_date** `None`
- **Temporal_coverage_end_date** `None`
- **Themes** `['Kultur, Medien, Informationsgesellschaft, Sport', 'Bevölkerung', 'Geographie', 'Tourismus']`
- **Keywords** `['Sport', 'Turnen', 'Jugenarbeit', 'Freizeit', 'Treffpunkt']`
- **Publisher** `Jugend, Familie und Sport`
- **Reference** `www.geo.bs.ch/kinder_jugendangebot; https://www.geocat.ch/geonetwork/srv/ger/catalog.search#/metadata/3757d3ee-60bf-4928-bb4d-6df8aa1620b1`


# Load packages

```{r}

library(tidyverse)
library(skimr)

```

# Load data

The dataset is read into a dataframe

```{r}
get_dataset <- function(url) {
  # Download the CSV file
  csv_path <- file.path(getwd(), '..', 'data', '100024.csv')
  download.file(url, csv_path, mode = "wb")

  # Read the CSV file
  data <- tryCatch(
    read.csv(csv_path, sep = ",", stringsAsFactors = FALSE, encoding = "UTF-8"),
    warning = function(w) NULL,
    error = function(e) NULL
  )

  # If the dataframe has one column or less, try with semicolon as separator
  if (is.null(data) || ncol(data) <= 1) {
    data <- tryCatch(
      read.csv(csv_path, sep = ";", stringsAsFactors = FALSE, encoding = "UTF-8"),
      warning = function(w) NULL,
      error = function(e) NULL
    )

    if (is.null(data) || ncol(data) <= 1) {
      stop("The data wasn't imported properly. Very likely the correct separator couldn't be found.\nPlease check the dataset manually and adjust the code.")
    }
  }

  return(data)
}
```

```{r}

df <- get_dataset('https://data.bs.ch/explore/dataset/100024/download?format=csv&timezone=Europe%2FZurich')

```

# Analyze data

```{r}

glimpse(df)
str(df)
skim(df)

head(df)
tail(df)

```

# Continue your code here...

```{r}

```

------------------------------------------------------------------------

# Questions about the data?

Fachstelle für OGD Basel-Stadt | opendata@bs.ch
