---
title: "Open Government Data, provided by Statistisches Amt des Kantons Basel-Stadt - Fachstelle OGD"
date: "2024-06-13"
output: html_document
---

## Dataset: Zeitreihe der Belegung öffentlicher Parkhäuser Basel

[Direct data shop link for dataset](https://data.bs.ch/explore/dataset/100014)

Auto generated R starter code for data set 100014.

## Metadata

- **Dataset_identifier** `100014`
- **Title** `Zeitreihe der Belegung öffentlicher Parkhäuser Basel`
- **Description** `<p>Stündlich aktualisierte Belegungsdaten der öffentlichen Parkhäuser der Stadt Basel, bezogen über den<a href="http://www.parkleitsystem-basel.ch/rss_feed.php" target="_blank"> RSS Feed</a> des <a href="http://www.parkleitsystem-basel.ch" target="_blank">Parkleitsystems Basel</a>. </p><p>Historische Daten mit kleinerer zeitlicher Auflösung können auch über das API von ParkenDD bezogen werden, wie hier am Beispiel der Parkhäuser der Stadt Zürich beschrieben: <a href="https://opendatazurich.github.io/parkendd-api" target="_blank">https://opendatazurich.github.io/parkendd-api</a> (die Parkhäuser von Basel sind über diese URL abrufbar: <a href="https://api.parkendd.de/Basel" target="_blank">https://api.parkendd.de/Basel</a>). </p><p>Die Standorte der Parkhäuser sind in diesem Datensatz ersichtlich: <a href="https://data.bs.ch/explore/dataset/100044" target="_blank">https://data.bs.ch/explore/dataset/100044</a> </p><p><span style="font-family: inherit; font-size: 0.875rem;">Änderungsprotokoll:<br></span><span style="font-family: inherit; font-size: 0.875rem;">14.08.2023 - Neue Spalte "auslastungen" wurde hinzugefügt.</span></p>`
- **Contact_name** `Fachstelle für OGD Basel-Stadt`
- **Issued** `2019-11-05`
- **Modified** `2024-06-13T11:06:15+00:00`
- **Rights** `NonCommercialAllowed-CommercialAllowed-ReferenceRequired`
- **Temporal_coverage_start_date** `2019-02-07T16:05:00+00:00`
- **Temporal_coverage_end_date** `None`
- **Themes** `['Mobilität und Verkehr']`
- **Keywords** `['Parkplatz', 'Parkhaus', 'Autos', 'Elektroautos', 'Frei', 'Echtzeit', 'Realtime']`
- **Publisher** `Parkhäuser Basel-Stadt`
- **Reference** `https://www.parkhaeuser.bs.ch; http://www.parkleitsystem-basel.ch`


# Load packages

```{r}

library(tidyverse)
library(skimr)

```

# Load data

The dataset is read into a dataframe

```{r}
get_dataset <- function(url) {
  # Download the CSV file
  csv_path <- file.path(getwd(), '100014.csv')
  download.file(url, csv_path, mode = "wb")

  # Read the CSV file
  data <- tryCatch(
    read.csv(csv_path, sep = ",", stringsAsFactors = FALSE, encoding = "UTF-8"),
    warning = function(w) NULL,
    error = function(e) NULL
  )

  # If the dataframe has one column or less, try with semicolon as separator
  if (is.null(data) || ncol(data) <= 1) {
    data <- tryCatch(
      read.csv(csv_path, sep = ";", stringsAsFactors = FALSE, encoding = "UTF-8"),
      warning = function(w) NULL,
      error = function(e) NULL
    )

    if (is.null(data) || ncol(data) <= 1) {
      stop("The data wasn't imported properly. Very likely the correct separator couldn't be found.\nPlease check the dataset manually and adjust the code.")
    }
  }

  return(data)
}
```

```{r}

df <- get_dataset('https://data.bs.ch/explore/dataset/100014/download?format=csv&timezone=Europe%2FZurich')

```

# Analyze data

```{r}

glimpse(df)
str(df)
skim(df)

head(df)
tail(df)

```

# Continue your code here...

```{r}

```

------------------------------------------------------------------------

# Questions about the data?

Fachstelle für OGD Basel-Stadt | opendata@bs.ch
