---
title: "Open Government Data, provided by Statistisches Amt des Kantons Basel-Stadt - Fachstelle OGD"
date: "2024-06-12"
output: html_document
---

## Dataset: Smarte Strasse: Elektroauto-Ladestationen

[Direct data shop link for dataset](https://data.bs.ch/explore/dataset/100047)

Auto generated R starter code for data set 100047.

## Metadata

- **Dataset_identifier** `100047`
- **Title** `Smarte Strasse: Elektroauto-Ladestationen`
- **Description** `<p>Der Datensatz zeigt die Inhalte, die beim Laden eines E-Fahrzeugs erhoben werden. Diese Daten werden von der E-Ladestation erhoben, die im Rahmen des Projekts «Smarte Strasse» in Basel installiert wurde. Diese E-Ladestation wurde mit minimalem Ressourcenaufwand montiert, indem man ein Kabelverteilkasten (KVK) um genutzt hat.</p><p class="" style="font-family: sans-serif;"><span style="font-weight: bolder;">Weitere Informationen und Daten rund um das Projekt «Smarte Strasse» finden Sie unter den folgenden Links:</span></p><ul><li>Weitere Informationen zum Projekt «Smarte Strasse»: <a href="https://www.entwicklung.bs.ch/grundlagen/smart-city/smarte-strasse.html" target="_blank">https://www.entwicklung.bs.ch/grundlagen/smart-city/smarte-strasse.html</a> </li><li>Genaue Standorte aller Sensoren: <a href="https://data.bs.ch/explore/dataset/100114/table/" target="_blank">https://data.bs.ch/explore/dataset/100114/table/</a> </li><li>Weitere Datensätze rund um das Thema «Smarte Strasse»: <a href="https://data.bs.ch/explore/?refine.tags=smarte+strasse" target="_blank">https://data.bs.ch/explore/?refine.tags=smarte+strasse</a> </li></ul><p><br/></p>`
- **Contact_name** `Fachstelle für OGD Basel-Stadt`
- **Issued** `2022-02-07`
- **Modified** `2024-06-12T14:00:09+00:00`
- **Rights** `NonCommercialAllowed-CommercialAllowed-ReferenceRequired`
- **Temporal_coverage_start_date** `2021-08-20T08:59:00+00:00`
- **Temporal_coverage_end_date** `None`
- **Themes** `['Mobilität und Verkehr', 'Energie', 'Industrie, Dienstleistungen']`
- **Keywords** `['Elektroautos', 'Elektromobilität', 'Ladestationen', 'IWB', 'Tankstellen', 'Elektroladestation', 'Echtzeit', 'Realtime']`
- **Publisher** `Industrielle Werke Basel`
- **Reference** `None`


# Load packages

```{r}

library(tidyverse)
library(skimr)

```

# Load data

The dataset is read into a dataframe

```{r}
get_dataset <- function(url) {
  # Download the CSV file
  csv_path <- file.path(getwd(), '100047.csv')
  download.file(url, csv_path, mode = "wb")

  # Read the CSV file
  data <- tryCatch(
    read.csv(csv_path, sep = ",", stringsAsFactors = FALSE, encoding = "UTF-8"),
    warning = function(w) NULL,
    error = function(e) NULL
  )

  # If the dataframe has one column or less, try with semicolon as separator
  if (is.null(data) || ncol(data) <= 1) {
    data <- tryCatch(
      read.csv(csv_path, sep = ";", stringsAsFactors = FALSE, encoding = "UTF-8"),
      warning = function(w) NULL,
      error = function(e) NULL
    )

    if (is.null(data) || ncol(data) <= 1) {
      stop("The data wasn't imported properly. Very likely the correct separator couldn't be found.\nPlease check the dataset manually and adjust the code.")
    }
  }

  return(data)
}
```

```{r}

df <- get_dataset('https://data.bs.ch/explore/dataset/100047/download?format=csv&timezone=Europe%2FZurich')

```

# Analyze data

```{r}

glimpse(df)
str(df)
skim(df)

head(df)
tail(df)

```

# Continue your code here...

```{r}

```

------------------------------------------------------------------------

# Questions about the data?

Fachstelle für OGD Basel-Stadt | opendata@bs.ch
