---
title: "Open Government Data, provided by Statistisches Amt des Kantons Basel-Stadt - Fachstelle OGD"
date: "2024-06-26"
output: html_document
---

## Dataset: Fahrgastzahlen BVB

[Direct data shop link for dataset](https://data.bs.ch/explore/dataset/100075)

Auto generated R starter code for data set 100075.

## Metadata

- **Dataset_identifier** `100075`
- **Title** `Fahrgastzahlen BVB`
- **Description** `<div>Die Daten umfassen die wöchentlichen Fahrgastzahlen der Basler Verkehrsbetriebe (BVB) von 2020 bis 2023. Ab 2024 werden monatliche Werte erfasst. Sie beruhen auf Messungen mit dem automatischen Fahrgastzählsystem und anschliessender Hochrechnung, und zwar für das gesamte Liniennetz der BVB. Tramlinien: 1, 2, 3, 6, 8, 14, 15, 16, 21; Buslinien: 30, 31, 32, 33, 34, 35, 36, 38, 42, 45, 46, 48, 50, Tramersatzverkehr.</div><div><br></div><div>Nicht enthalten sind hingegen die Fahrgastzahlen der SBB, BLT oder ausländischer Transportunternehmen.</div><div><br>Die Daten werden jeweils am 10. jeden Monats resp. am darauffolgenden Werktag aktualisiert.</div><div><br>In Ausnahmefällen kann es aus technischen Gründen zu Verzögerungen im Prozess der Bereitstellung und Auswertung von Zähldaten kommen. Nachträglich verfügbare Messdaten werden in der hier vorliegenden Auswertung berücksichtigt, was in diesem Fall zu rückwirkenden Korrekturen führen kann.</div><div><br></div><div>Änderungsprotokoll: </div><div>02.02.2024: Die Auswertungen auf Wochenbasis werden eingestellt und nur noch die Zeitreihe der Monatswerte werden fortgeführt.<br></div>`
- **Contact_name** `Fachstelle für OGD Basel-Stadt`
- **Issued** `2020-05-16`
- **Modified** `2024-06-13T13:31:18+00:00`
- **Rights** `NonCommercialAllowed-CommercialWithPermission-ReferenceRequired`
- **Temporal_coverage_start_date** `2020-02-02T23:00:00+00:00`
- **Temporal_coverage_end_date** `None`
- **Themes** `['Mobilität und Verkehr', 'Tourismus']`
- **Keywords** `['Tram', 'Bus', 'Haltestelle', 'Einsteiger', 'Fahrgäste', 'Passagier']`
- **Publisher** `Basler Verkehrs-Betriebe`
- **Reference** `https://www.bvb.ch`


# Load packages

```{r}

library(tidyverse)
library(skimr)

```

# Load data

The dataset is read into a dataframe

```{r}
get_dataset <- function(url) {
  # Create directory if it does not exist
  data_path <- file.path(getwd(), '..', 'data')
  if (!dir.exists(data_path)) {
    dir.create(data_path, recursive = TRUE)
  }
  # Download the CSV file
  csv_path <- file.path(data_path , '100075.csv')
  download.file(url, csv_path, mode = "wb")

  # Read the CSV file
  data <- tryCatch(
      read.csv(csv_path, sep = ";", stringsAsFactors = FALSE, encoding = "UTF-8"),
      warning = function(w) NULL,
      error = function(e) NULL
  )
  # if dataframe only has one column or less the data is not ";" separated
  if (is.null(data) || ncol(data) <= 1) {
      stop("The data wasn't imported properly. Very likely the correct separator couldn't be found.\nPlease check the dataset manually and adjust the code.")
  }
  return(data)
}
```

```{r}

df <- get_dataset('https://data.bs.ch/explore/dataset/100075/download?format=csv&timezone=Europe%2FZurich')

```

# Analyze data

```{r}

glimpse(df)
str(df)
skim(df)

head(df)
tail(df)

```

# Continue your code here...

```{r}

```

------------------------------------------------------------------------

# Questions about the data?

Fachstelle für OGD Basel-Stadt | opendata@bs.ch
