---
title: "Open Government Data, provided by Statistisches Amt des Kantons Basel-Stadt - Fachstelle OGD"
date: "2024-06-26"
output: html_document
---

## Dataset: Luftqualität Station Chrischona

[Direct data shop link for dataset](https://data.bs.ch/explore/dataset/100048)

Auto generated R starter code for data set 100048.

## Metadata

- **Dataset_identifier** `100048`
- **Title** `Luftqualität Station Chrischona`
- **Description** `<p>Standortbeschreibung: Die Messstation befindet sich auf halber Höhe des Chrischonaturms. Dieser liegt auf einer Anhöhe östlich der Stadt Basel. In der Nähe der Station Chrischona befinden sich keine Abgasquellen. Sie gibt die Luftsituation wieder im ländlichen Umland der Stadt Basel, auf einer Höhenlage von 640m über Meer. In diesem Höhenbereich liegt oft auch die Inversion in der Nordwestschweiz.</p><p>Lage: Ländlich unterhalb 1000 m ü.M., keine Bebauung</p><p>Koordinaten: 2618695 / 1269030 bzw. N 47° 34.302 E 7° 41.225; 636 m ü. M.</p><p>Geografische Lage: Schwarzwaldrand</p><p>Siedlungsgrösse: ausserhalb</p>`
- **Contact_name** `Fachstelle für OGD Basel-Stadt`
- **Issued** `2019-11-06`
- **Modified** `2024-06-26T06:16:21+00:00`
- **Rights** `NonCommercialAllowed-CommercialAllowed-ReferenceRequired`
- **Temporal_coverage_start_date** `1999-12-31T23:00:00+00:00`
- **Temporal_coverage_end_date** `None`
- **Themes** `['Raum und Umwelt', 'Gesundheit', 'Tourismus']`
- **Keywords** `['Luft', 'Ozon']`
- **Publisher** `Lufthygieneamt beider Basel`
- **Reference** `https://www.baselland.ch/politik-und-behorden/direktionen/bau-und-umweltschutzdirektion/lufthygiene/lufthygiene/luftqualitat; https://luftqualitaet.ch/; https://luftqualitaet.ch/messnetz/station/bsBET`


# Load packages

```{r}

library(tidyverse)
library(skimr)

```

# Load data

The dataset is read into a dataframe

```{r}
get_dataset <- function(url) {
  # Download the CSV file
  csv_path <- file.path(getwd(), '..', 'data', '100048.csv')
  download.file(url, csv_path, mode = "wb")

  # Read the CSV file
  data <- tryCatch(
    read.csv(csv_path, sep = ",", stringsAsFactors = FALSE, encoding = "UTF-8"),
    warning = function(w) NULL,
    error = function(e) NULL
  )

  # If the dataframe has one column or less, try with semicolon as separator
  if (is.null(data) || ncol(data) <= 1) {
    data <- tryCatch(
      read.csv(csv_path, sep = ";", stringsAsFactors = FALSE, encoding = "UTF-8"),
      warning = function(w) NULL,
      error = function(e) NULL
    )

    if (is.null(data) || ncol(data) <= 1) {
      stop("The data wasn't imported properly. Very likely the correct separator couldn't be found.\nPlease check the dataset manually and adjust the code.")
    }
  }

  return(data)
}
```

```{r}

df <- get_dataset('https://data.bs.ch/explore/dataset/100048/download?format=csv&timezone=Europe%2FZurich')

```

# Analyze data

```{r}

glimpse(df)
str(df)
skim(df)

head(df)
tail(df)

```

# Continue your code here...

```{r}

```

------------------------------------------------------------------------

# Questions about the data?

Fachstelle für OGD Basel-Stadt | opendata@bs.ch
