---
title: "Open Government Data, provided by Statistisches Amt des Kantons Basel-Stadt - Fachstelle OGD"
date: "2024-06-25"
output: html_document
---

## Dataset: Schulwegsicherheit: Strassenquerungen

[Direct data shop link for dataset](https://data.bs.ch/explore/dataset/100053)

Auto generated R starter code for data set 100053.

## Metadata

- **Dataset_identifier** `100053`
- **Title** `Schulwegsicherheit: Strassenquerungen`
- **Description** `Die Daten zur Schulwegsicherheit zeigen auf, wo Strassenübergänge für Kinder im Kindergarten- und Schulalter übersichtlich und einfach sind, bzw. wo erhöhte Anforderungen an das Überqueren der Strasse gestellt werden. Der Datensatz enthält die Daten zu den Strassenübergängen (Querungen), also alle Verbindungen der Fusswegachsen. Es werden nicht nur die geeigneten Querungen erfasst, sondern alle. Erfasst wird immer die am schlechtesten bewertete Richtung, da jede Querung von zwei Seiten begehbar ist. Die Digitalisierungsrichtung entspricht demnach der schlechter bewerteten Richtung. Start und Ende müssen auf einer Fusswegachse liegen. Jede Strassenquerung wird systematisch von einem Schulwegsinstruktor bewertet. Die Daten wurden in Basel, Bettingen und Riehen erhoben.`
- **Contact_name** `Fachstelle für OGD Basel-Stadt`
- **Issued** `2019-12-02`
- **Modified** `2024-06-25T05:04:11+00:00`
- **Rights** `NonCommercialAllowed-CommercialAllowed-ReferenceRequired`
- **Temporal_coverage_start_date** `None`
- **Temporal_coverage_end_date** `None`
- **Themes** `['Öffentliche Ordnung und Sicherheit', 'Mobilität und Verkehr']`
- **Keywords** `['Schulweg', 'Sicherheit', 'Kindergarten', 'Primarschule', 'Sekundarschule', 'Schüler', 'Schülerin', 'Unfall', 'Prävention', 'Fussweg', 'Strasse', 'Trottoir', 'Gehsteig', 'Querung', 'überqueren', 'Fussgängerstreifen']`
- **Publisher** `Kantonspolizei`
- **Reference** `www.geo.bs.ch/schulwegsicherheit; https://www.geocat.ch/geonetwork/srv/ger/catalog.search#/metadata/0277fee5-7986-4f74-a06f-4a7de3cc22ff; https://www.polizei.bs.ch/praevention/verkehrspraevention.html`


# Load packages

```{r}

library(tidyverse)
library(skimr)

```

# Load data

The dataset is read into a dataframe

```{r}
get_dataset <- function(url) {
  # Download the CSV file
  csv_path <- file.path(getwd(), '..', 'data', '100053.csv')
  download.file(url, csv_path, mode = "wb")

  # Read the CSV file
  data <- tryCatch(
    read.csv(csv_path, sep = ",", stringsAsFactors = FALSE, encoding = "UTF-8"),
    warning = function(w) NULL,
    error = function(e) NULL
  )

  # If the dataframe has one column or less, try with semicolon as separator
  if (is.null(data) || ncol(data) <= 1) {
    data <- tryCatch(
      read.csv(csv_path, sep = ";", stringsAsFactors = FALSE, encoding = "UTF-8"),
      warning = function(w) NULL,
      error = function(e) NULL
    )

    if (is.null(data) || ncol(data) <= 1) {
      stop("The data wasn't imported properly. Very likely the correct separator couldn't be found.\nPlease check the dataset manually and adjust the code.")
    }
  }

  return(data)
}
```

```{r}

df <- get_dataset('https://data.bs.ch/explore/dataset/100053/download?format=csv&timezone=Europe%2FZurich')

```

# Analyze data

```{r}

glimpse(df)
str(df)
skim(df)

head(df)
tail(df)

```

# Continue your code here...

```{r}

```

------------------------------------------------------------------------

# Questions about the data?

Fachstelle für OGD Basel-Stadt | opendata@bs.ch
