---
title: "Open Government Data, provided by Statistisches Amt des Kantons Basel-Stadt - DCC Data Competence Center"
date: "2026-10-06"
output: html_document
---

## Dataset: Umfrage «digitale Mitwirkung» 2020

[Direct data shop link for dataset](https://data.bs.ch/explore/dataset/100083)

Auto generated R starter code for data set 100083.

## Metadata

- **Dataset_identifier** `100083`
- **Title** `Umfrage «digitale Mitwirkung» 2020`
- **Description** `<p>Im Auftrag der Staatskanzlei Basel-Stadt wurden 1000 im Kanton Basel-Stadt wohnhafte Schweizer Staatsbürgerinnen und Staatsbürger ab 16 Jahren zum Thema «digitale Mitwirkung» befragt. Die Umfrage wurde Anfang des Jahres 2020 durchgeführt und fand in Form eines computergestützten Telefoninterviews statt.<br><br>Dieser Datensatz beinhaltet die Antworten der 1000 befragten Personen. Offene Fragen wurden kategorisiert. Aus Gründen des Datenschutzes werden das Alter und die höchste abgeschlossene Bildung der Befragten zu Gruppen zusammengefasst und auf die Bekanntgabe des Wohnquartiers verzichtet. Zudem wurden in der Variable «Parteibindung» nicht im Grossen Rat vertretene Parteien (Stand 6.5.2020) zusammengefasst.</p><p>Eine Abschrift des Interviews finden Sie hier: <a href="https://data-bs.ch/staatskanzlei/Umfrage-digitale-mitwirkung/2020/Fragebogen_digitale-Mitwirkung_OpenData.pdf" target="_blank">https://data-bs.ch/staatskanzlei/Umfrage-digitale-mitwirkung/2020/Fragebogen_digitale-Mitwirkung_OpenData.pdf</a>.</p><p>Den Bericht von gfs Bern zur Umfrage können Sie hier herunterladen: <a href="https://www.bs.ch/mein-kanton-meine-meinung-digital/dam/jcr:96cfb1f0-96f8-4ec0-bbf1-3f566daa1247/2020-Bevoelkerungsbefragung-Digitalisierung-und-Politik-Kanton-Basel-Stadt.pdf">https://www.bs.ch/mein-kanton-meine-meinung-digital/dam/jcr:96cfb1f0-96f8-4ec0-bbf1-3f566daa1247/2020-Bevoelkerungsbefragung-Digitalisierung-und-Politik-Kanton-Basel-Stadt.pdf</a></p><p>Weitere Informationen zur digitalen Mitwirkung in Basel-Stadt finden Sie hier: <a _blank"="" href="https://www.bs.ch/mein-kanton-meine-meinung-digital" target="_blank">https://www.bs.ch/mein-kanton-meine-meinung-digital</a>.</p>`
- **Contact_name** `Open Data Basel-Stadt`
- **Issued** `2020-05-07`
- **Modified** `2020-05-06T08:52:25+00:00`
- **Rights** `NonCommercialAllowed-CommercialAllowed-ReferenceRequired`
- **Temporal_coverage_start_date** `None`
- **Temporal_coverage_end_date** `None`
- **Themes** `['Politik', 'Verwaltung', 'Gesetzgebung']`
- **Keywords** `['Befragung', 'E-Voting', 'Abstimmung', 'Wahl', 'E-Collecting']`
- **Creator** `Staatskanzlei`
- **Reference** `None`


## Data dictionary

| Field | Type | Description |
| :-- | :-- | :-- |
| `altersgruppe` | text | Darf ich fragen, wie alt Sie sind? |
| `w92a` | text | Im Oktober 2019 wurde das Schweizer Parlament neu gewählt: Haben Sie an den Wahlen teilgenommen? |
| `partei` | text | Welche Liste oder Partei haben Sie gewählt bzw. von welcher Partei haben Sie am meisten Kandidatinnen und Kandidaten unterstützt? Unter «nicht im Grossen Rat vertretene Partei» sind die folgenden Nennungen summiert: CSP, BDP, Alternative Linke, Alternative Liste, PdA, solidarität, EDU. |
| `verhal` | text | Wenn in den nächsten 5 Jahren im Kanton Basel-Stadt insgesamt 10 Mal über politische Fragen abgestimmt würde, an wie vielen dieser Abstimmungen werden Sie vermutlich teilnehmen? |
| `bildung` | text | Welche Schule haben Sie selber zuletzt besucht resp. was für eine Berufsausbildung haben Sie? Obligatorische Schule bzw. Sekundarstufe I enthält die Antworten «keine», «Primar-Real-Sekundarschule». Sekundarstuffe II enthält die Antworten «Berufslehere-Berufsschule-KV-Gewerbeschule», «Maturitätsschule, Gymnasium, LehrerInnenseminar, Berufsmaturität». Tertiärstufe enthält die Antworten «Höhere Fach- oder Berufsausbildung, Kunstgewerbeschule», «Höhere Fachschule (z.B. HTL, HWV)», «Technische Hochschulen (ETH), Fachhochschule (FHS)», «Universität». |
| `gewdef` | double | Gewichtung der Antwort |
| `s11` | text | Geschlecht des/der Befragten |
| `stimm` | text | Haben Sie die Schweizer Staatsbürgerschaft? |
| `bast1` | text | Ganz allgemein gesprochen, wie sehr sind Sie an politischen Fragen interessiert? Sind Sie… |
| `bast2` | text | Und wie sehr sind Sie an Fragen zur Auswirkung von technologischen Entwicklungen auf unser Alltagsleben interessiert? Sind Sie… |
| `bast3` | text | Wie stehen Sie zum Thema Digitalisierung? Fühlen sie sich vom rasanten technischen Wandel und der Digitalisierung überhaupt nicht überfordert, teilweise überfordert oder stark überfordert? |
| `bast5_1` | text | Die Digitalisierung und das Internet haben grosse Auswirkungen auf die Art und Weise, wie wir zusammenleben. Ich nenne Ihnen nun drei separate Bereiche. Bitte sagen Sie mir jeweils, ob die Digitalisierung für Sie in diesen Bereichen primär eine Chance oder primär ein Risiko darstellt, oder ob weder noch der Fall ist. --- Für den gesellschaftlichen und sozialen Austausch unter den Menschen |
| `bast5_2` | text | Die Digitalisierung und das Internet haben grosse Auswirkungen auf die Art und Weise, wie wir zusammenleben. Ich nenne Ihnen nun drei separate Bereiche. Bitte sagen Sie mir jeweils, ob die Digitalisierung für Sie in diesen Bereichen primär eine Chance oder primär ein Risiko darstellt, oder ob weder noch der Fall ist. --- Für die politische Mitbestimmung der Bürger und Bürgerinnen |
| `bast5_3` | text | Die Digitalisierung und das Internet haben grosse Auswirkungen auf die Art und Weise, wie wir zusammenleben. Ich nenne Ihnen nun drei separate Bereiche. Bitte sagen Sie mir jeweils, ob die Digitalisierung für Sie in diesen Bereichen primär eine Chance oder primär ein Risiko darstellt, oder ob weder noch der Fall ist. --- Für Sie persönlich als Individuum |
| `bast6_1` | text | Wir haben hier einige Dinge aufgelistet, die durch das Internet möglich sind. Sagen Sie mir bitte jeweils, ob Sie eine dieser Möglichkeiten des Internets bereits heute nutzen oder ob Sie sich auf jeden Fall vorstellen können, diese Dinge in Zukunft im Internet zu machen, unter gewissen Umständen dazu bereit sind, diese Dinge in Zukunft im Internet zu machen oder auf keinen Fall bereit sind, diese Dinge in Zukunft im Internet zu machen. --- Elektronische Speicherung und Verwaltung von Gesundheits- und Patientendaten (eHealth / elektronisches Patientendossier?) |
| `bast6_2` | text | Wir haben hier einige Dinge aufgelistet, die durch das Internet möglich sind. Sagen Sie mir bitte jeweils, ob Sie eine dieser Möglichkeiten des Internets bereits heute nutzen oder ob Sie sich auf jeden Fall vorstellen können, diese Dinge in Zukunft im Internet zu machen, unter gewissen Umständen dazu bereit sind, diese Dinge in Zukunft im Internet zu machen oder auf keinen Fall bereit sind, diese Dinge in Zukunft im Internet zu machen. --- Finanztransaktionen über das Internet (e-Banking) |
| `bast6_3` | text | Wir haben hier einige Dinge aufgelistet, die durch das Internet möglich sind. Sagen Sie mir bitte jeweils, ob Sie eine dieser Möglichkeiten des Internets bereits heute nutzen oder ob Sie sich auf jeden Fall vorstellen können, diese Dinge in Zukunft im Internet zu machen, unter gewissen Umständen dazu bereit sind, diese Dinge in Zukunft im Internet zu machen oder auf keinen Fall bereit sind, diese Dinge in Zukunft im Internet zu machen. --- Die Steuererklärung online Ausfüllen |
| `bast6_5` | text | Wir haben hier einige Dinge aufgelistet, die durch das Internet möglich sind. Sagen Sie mir bitte jeweils, ob Sie eine dieser Möglichkeiten des Internets bereits heute nutzen oder ob Sie sich auf jeden Fall vorstellen können, diese Dinge in Zukunft im Internet zu machen, unter gewissen Umständen dazu bereit sind, diese Dinge in Zukunft im Internet zu machen oder auf keinen Fall bereit sind, diese Dinge in Zukunft im Internet zu machen. --- Abstimmen und Wählen über das Internet |
| `bast6_6` | text | Wir haben hier einige Dinge aufgelistet, die durch das Internet möglich sind. Sagen Sie mir bitte jeweils, ob Sie eine dieser Möglichkeiten des Internets bereits heute nutzen oder ob Sie sich auf jeden Fall vorstellen können, diese Dinge in Zukunft im Internet zu machen, unter gewissen Umständen dazu bereit sind, diese Dinge in Zukunft im Internet zu machen oder auf keinen Fall bereit sind, diese Dinge in Zukunft im Internet zu machen. --- Dokumente wie Ausweise bei Behörden bestellen und Administratives erledigen |
| `bast6_7` | text | Wir haben hier einige Dinge aufgelistet, die durch das Internet möglich sind. Sagen Sie mir bitte jeweils, ob Sie eine dieser Möglichkeiten des Internets bereits heute nutzen oder ob Sie sich auf jeden Fall vorstellen können, diese Dinge in Zukunft im Internet zu machen, unter gewissen Umständen dazu bereit sind, diese Dinge in Zukunft im Internet zu machen oder auf keinen Fall bereit sind, diese Dinge in Zukunft im Internet zu machen. --- Ein Referendum oder eine Volksinitiative im Internet unterschreiben |
| `bast6_8` | text | Wir haben hier einige Dinge aufgelistet, die durch das Internet möglich sind. Sagen Sie mir bitte jeweils, ob Sie eine dieser Möglichkeiten des Internets bereits heute nutzen oder ob Sie sich auf jeden Fall vorstellen können, diese Dinge in Zukunft im Internet zu machen, unter gewissen Umständen dazu bereit sind, diese Dinge in Zukunft im Internet zu machen oder auf keinen Fall bereit sind, diese Dinge in Zukunft im Internet zu machen. --- Über Dialogplattformen im Internet der Politik und der Verwaltung Rückmeldungen geben und Vorschläge einbringen |
| `bast6_9` | text | Wir haben hier einige Dinge aufgelistet, die durch das Internet möglich sind. Sagen Sie mir bitte jeweils, ob Sie eine dieser Möglichkeiten des Internets bereits heute nutzen oder ob Sie sich auf jeden Fall vorstellen können, diese Dinge in Zukunft im Internet zu machen, unter gewissen Umständen dazu bereit sind, diese Dinge in Zukunft im Internet zu machen oder auf keinen Fall bereit sind, diese Dinge in Zukunft im Internet zu machen. --- Über das Internet neue Möglichkeiten zur Mitsprache in Stadt und Quartier nutzen |
| `bast6_10` | text | Wir haben hier einige Dinge aufgelistet, die durch das Internet möglich sind. Sagen Sie mir bitte jeweils, ob Sie eine dieser Möglichkeiten des Internets bereits heute nutzen oder ob Sie sich auf jeden Fall vorstellen können, diese Dinge in Zukunft im Internet zu machen, unter gewissen Umständen dazu bereit sind, diese Dinge in Zukunft im Internet zu machen oder auf keinen Fall bereit sind, diese Dinge in Zukunft im Internet zu machen. --- Online Informationen über Politikerinnen und Politiker einholen (Smartvote) |
| `bast6_11` | text | Wir haben hier einige Dinge aufgelistet, die durch das Internet möglich sind. Sagen Sie mir bitte jeweils, ob Sie eine dieser Möglichkeiten des Internets bereits heute nutzen oder ob Sie sich auf jeden Fall vorstellen können, diese Dinge in Zukunft im Internet zu machen, unter gewissen Umständen dazu bereit sind, diese Dinge in Zukunft im Internet zu machen oder auf keinen Fall bereit sind, diese Dinge in Zukunft im Internet zu machen. --- Online an politischen Diskussionen teilnehmen und kommentieren |
| `bast7_1` | text | Wir haben hier einige Aussagen zum Thema Digitalisierung und Politik zusammengestellt. Bitte sagen Sie mir jeweils, ob Sie damit sehr, eher, eher nicht oder überhaupt nicht einverstanden sind: --- Wenn ich in Zukunft auch übers Handy oder übers Internet wählen und abstimmen könnte, würde ich öfter an Abstimmungen und Wahlen teilnehmen. |
| `bast7_2` | text | Wir haben hier einige Aussagen zum Thema Digitalisierung und Politik zusammengestellt. Bitte sagen Sie mir jeweils, ob Sie damit sehr, eher, eher nicht oder überhaupt nicht einverstanden sind: --- Indem in Zukunft auch elektronisch gewählt und abgestimmt werden kann, kann der Kanton Kosten sparen und effizienter arbeiten.; 3. Der Kanton Basel-Stadt soll in der Schweiz ein Vorreiter |
| `bast7_3` | text | Wir haben hier einige Aussagen zum Thema Digitalisierung und Politik zusammengestellt. Bitte sagen Sie mir jeweils, ob Sie damit sehr, eher, eher nicht oder überhaupt nicht einverstanden sind: --- Der Kanton Basel-Stadt soll in der Schweiz ein Vorreiter bei der Nutzung des Internets für die politische Teilnahme sein. |
| `bast7_5` | text | Wir haben hier einige Aussagen zum Thema Digitalisierung und Politik zusammengestellt. Bitte sagen Sie mir jeweils, ob Sie damit sehr, eher, eher nicht oder überhaupt nicht einverstanden sind: --- Durch die Digitalisierung erhält der Staat noch mehr Informationen über mich, die er dann gegen mich verwenden kann. |
| `bast7_6` | text | Wir haben hier einige Aussagen zum Thema Digitalisierung und Politik zusammengestellt. Bitte sagen Sie mir jeweils, ob Sie damit sehr, eher, eher nicht oder überhaupt nicht einverstanden sind: --- Wahlen und Abstimmungen, die über das Internet durchgeführt werden, sind fehleranfälliger und einfacher zu manipulieren als Wahlen und Abstimmungen per Brief oder an der Urne. |
| `bast8_1` | text | Bei der politischen Mitbestimmung ist es wichtig, dass man darauf vertrauen kann, dass die eigene Stimme oder Meinung richtig gezählt wird. Wie gross ist Ihr Vertrauen bei den folgenden drei Möglichkeiten der politischen Mitbestimmung? Bitte sagen Sie mir das auf einer Skala von 0 (überhaupt kein Vertrauen) bis 10 (grösstes Vertrauen). --- politische Mitbestimmung an der Urne respektive vor Ort im Wahllokal |
| `bast8_2` | text | Bei der politischen Mitbestimmung ist es wichtig, dass man darauf vertrauen kann, dass die eigene Stimme oder Meinung richtig gezählt wird. Wie gross ist Ihr Vertrauen bei den folgenden drei Möglichkeiten der politischen Mitbestimmung? Bitte sagen Sie mir das auf einer Skala von 0 (überhaupt kein Vertrauen) bis 10 (grösstes Vertrauen). --- politische Mitbestimmung per Brief und Post |
| `bast8_3` | text | Bei der politischen Mitbestimmung ist es wichtig, dass man darauf vertrauen kann, dass die eigene Stimme oder Meinung richtig gezählt wird. Wie gross ist Ihr Vertrauen bei den folgenden drei Möglichkeiten der politischen Mitbestimmung? Bitte sagen Sie mir das auf einer Skala von 0 (überhaupt kein Vertrauen) bis 10 (grösstes Vertrauen). --- politische Mitbestimmung über das Internet |
| `bast10` | text | Gemäss den Informationen, die Sie heute zum Thema haben, sind sehr, eher, eher nicht oder überhaupt nicht für die Einführung von eVoting im Kanton Basel-Stadt? |
| `bast11_01` | text | Was ist der Hauptgrund, dass Sie heute für die Einführung von eVoting im Kanton Basel-Stadt sind? (offene Frage) |
| `bast11_02` | text | Was ist der Hauptgrund, dass Sie heute für die Einführung von eVoting im Kanton Basel-Stadt sind? (offene Frage) |
| `bast11_03` | text | Was ist der Hauptgrund, dass Sie heute für die Einführung von eVoting im Kanton Basel-Stadt sind? (offene Frage) |
| `bast11_04` | text | Was ist der Hauptgrund, dass Sie heute für die Einführung von eVoting im Kanton Basel-Stadt sind? (offene Frage) |
| `bast12_01` | text | Was ist der Hauptgrund, dass Sie heute gegen die Einführung von eVoting im Kanton Basel-Stadt sind? (offene Frage) |
| `bast12_02` | text | Was ist der Hauptgrund, dass Sie heute gegen die Einführung von eVoting im Kanton Basel-Stadt sind? (offene Frage) |
| `bast12_03` | text | Was ist der Hauptgrund, dass Sie heute gegen die Einführung von eVoting im Kanton Basel-Stadt sind? (offene Frage) |
| `bast12_04` | text | Was ist der Hauptgrund, dass Sie heute gegen die Einführung von eVoting im Kanton Basel-Stadt sind? (offene Frage) |
| `bast12_05` | text | Was ist der Hauptgrund, dass Sie heute gegen die Einführung von eVoting im Kanton Basel-Stadt sind? (offene Frage) |
| `bast13` | text | Eine weitere Idee, wie das Internet für die Demokratie genutzt werden kann ist eCollecting. Das heisst, dass in Zukunft Unterschriften für Petitionen und Volksinitiativen auch elektronisch abgegeben werden können. Wären Sie damit sehr einverstanden, eher einverstanden, eher nicht einverstanden oder überhaupt nicht einverstanden? |
| `bast14_01` | text | Was ist der Hauptgrund, dass Sie heute für die Einführung von eCollecting im Kanton Basel-Stadt sind? (offene Frage) |
| `bast14_02` | text | Was ist der Hauptgrund, dass Sie heute für die Einführung von eCollecting im Kanton Basel-Stadt sind? (offene Frage) |
| `bast14_03` | text | Was ist der Hauptgrund, dass Sie heute für die Einführung von eCollecting im Kanton Basel-Stadt sind? (offene Frage) |
| `bast15_01` | text | Was ist der Hauptgrund, dass Sie heute gegen die Einführung von eCollecting im Kanton Basel-Stadt sind? (offene Frage) |
| `bast15_02` | text | Was ist der Hauptgrund, dass Sie heute gegen die Einführung von eCollecting im Kanton Basel-Stadt sind? (offene Frage) |
| `bast15_03` | text | Was ist der Hauptgrund, dass Sie heute gegen die Einführung von eCollecting im Kanton Basel-Stadt sind? (offene Frage) |
| `bast15_04` | text | Was ist der Hauptgrund, dass Sie heute gegen die Einführung von eCollecting im Kanton Basel-Stadt sind? (offene Frage) |
| `bast16` | text | Die Behörden des Kantons Basel-Stadt möchten über die nächsten 2 Jahre zusammen mit den Einwohnerinnen und Einwohnern herausfinden, wie sich die Möglichkeiten der Digitalisierung und des Internets für die politische Mitbestimmung nutzen lässt. Finden Sie das eine sehr gute Idee, eine eher gute Idee, eher eine schlechte Idee oder eine sehr schlechte Idee? |
| `bast17_01` | text | Wenn Sie an Ihre politische Mitbestimmung denken, zum Beispiel wählen und abstimmen, wie könnte das in 10 Jahren aussehen? Was sind Ihre Wünsche und Ihre Bedenken? Bitte sagen Sie mit in wenigen Stichworten, was Ihnen als erstes in den Sinn kommt. (offene Frage) |
| `bast17_02` | text | Wenn Sie an Ihre politische Mitbestimmung denken, zum Beispiel wählen und abstimmen, wie könnte das in 10 Jahren aussehen? Was sind Ihre Wünsche und Ihre Bedenken? Bitte sagen Sie mit in wenigen Stichworten, was Ihnen als erstes in den Sinn kommt. (offene Frage) |
| `bast17_03` | text | Wenn Sie an Ihre politische Mitbestimmung denken, zum Beispiel wählen und abstimmen, wie könnte das in 10 Jahren aussehen? Was sind Ihre Wünsche und Ihre Bedenken? Bitte sagen Sie mit in wenigen Stichworten, was Ihnen als erstes in den Sinn kommt. (offene Frage) |
| `bast17_04` | text | Wenn Sie an Ihre politische Mitbestimmung denken, zum Beispiel wählen und abstimmen, wie könnte das in 10 Jahren aussehen? Was sind Ihre Wünsche und Ihre Bedenken? Bitte sagen Sie mit in wenigen Stichworten, was Ihnen als erstes in den Sinn kommt. (offene Frage) |
| `bast17_05` | text | Wenn Sie an Ihre politische Mitbestimmung denken, zum Beispiel wählen und abstimmen, wie könnte das in 10 Jahren aussehen? Was sind Ihre Wünsche und Ihre Bedenken? Bitte sagen Sie mit in wenigen Stichworten, was Ihnen als erstes in den Sinn kommt. (offene Frage) |


# Load packages

```{r}

library(tidyverse)
```

# Load data

The dataset is read into a dataframe

```{r}
get_dataset <- function(url) {
  # Create directory if it does not exist
  data_path <- file.path(getwd(), '..', 'data')
  if (!dir.exists(data_path)) {
    dir.create(data_path, recursive = TRUE)
  }
  # Download the CSV file
  csv_path <- file.path(data_path , '100083.csv')
  download.file(url, csv_path, mode = "wb")

  # Read the CSV file
  data <- tryCatch(
      read.csv(csv_path, sep = ";", stringsAsFactors = FALSE, encoding = "UTF-8"),
      warning = function(w) NULL,
      error = function(e) NULL
  )
  # if dataframe only has one column or less the data is not ";" separated
  if (is.null(data) || ncol(data) <= 1) {
      stop("The data wasn't imported properly. Very likely the correct separator couldn't be found.\nPlease check the dataset manually and adjust the code.")
  }
  return(data)
}
```

```{r}

df <- get_dataset('https://data.bs.ch/explore/dataset/100083/download?format=csv&timezone=Europe%2FZurich')

```

# Analyze data

```{r}

glimpse(df)
str(df)

head(df)
tail(df)

```

```{r}
# Remove columns that have no values
df <- Filter(function(x) !all(is.na(x)), df)

# Remove rows with missing values (if appropriate)
df <- na.omit(df)
```

```{r}
# display a small random sample transposed in order to see all variables
t(sample_n(df, 5))
```

```{r}
# the size of the data frame in memory
size <- object.size(df)
#  the size in bytes
print(size)
```

```{r}
# describe numerical features
summary(df[, sapply(df, is.numeric)])
```

```{r}
# describe non-numerical features
summary(df[, sapply(df, Negate(is.numeric))])
```

```{r}
# check missing values
df %>%
  mutate(row = row_number()) %>%
  gather(key = "variable", value = "value", -row) %>%
  ggplot(aes(x = variable, y = row)) +
  geom_tile(aes(fill = is.na(value)), color = "black") +
  scale_fill_manual(values = c("TRUE" = "grey", "FALSE" = "red")) +
  labs(x = "", y = "", fill = "Missing") +
  theme(axis.text.x = element_text(angle = 45, hjust = 1))
```

```{r}
# plot a histogram for each numerical feature
df %>%
  select_if(is.numeric) %>%
  gather() %>%
  ggplot( aes(value)) +
  geom_histogram(bins = 10, color = "white", fill = "red") +
    facet_wrap(~key, scales = 'free_x')
```

# Continue your code here...

```{r}

```
------------------------------------------------------------------------

# Questions about the data?

Open Data Basel-Stadt | opendata@bs.ch
