---
title: "Open Government Data, provided by Statistisches Amt des Kantons Basel-Stadt - Fachstelle OGD"
date: "2024-06-13"
output: html_document
---

## Dataset: Umfrage «digitale Mitwirkung» 2020

[Direct data shop link for dataset](https://data.bs.ch/explore/dataset/100083)

Auto generated R starter code for data set 100083.

## Metadata

- **Dataset_identifier** `100083`
- **Title** `Umfrage «digitale Mitwirkung» 2020`
- **Description** `<p>Im Auftrag der Staatskanzlei Basel-Stadt wurden 1000 im Kanton Basel-Stadt wohnhafte Schweizer Staatsbürgerinnen und Staatsbürger ab 16 Jahren zum Thema «digitale Mitwirkung» befragt. Die Umfrage wurde Anfang des Jahres 2020 durchgeführt und fand in Form eines computergestützten Telefoninterviews statt.<br/><br/>Dieser Datensatz beinhaltet die Antworten der 1000 befragten Personen. Offene Fragen wurden kategorisiert. Aus Gründen des Datenschutzes werden das Alter und die höchste abgeschlossene Bildung der Befragten zu Gruppen zusammengefasst und auf die Bekanntgabe des Wohnquartiers verzichtet. Zudem wurden in der Variable «Parteibindung» nicht im Grossen Rat vertretene Parteien (Stand 6.5.2020) zusammengefasst.</p><p>Eine Abschrift des Interviews finden Sie hier: <a href="http://data-bs.ch/staatskanzlei/Umfrage-digitale-mitwirkung/2020/Fragebogen_digitale-Mitwirkung_OpenData.pdf" target="_blank">http://data-bs.ch/staatskanzlei/Umfrage-digitale-mitwirkung/2020/Fragebogen_digitale-Mitwirkung_OpenData.pdf</a>.</p><p>Den Bericht von gfs Bern zur Umfrage können Sie hier herunterladen: <a href="https://www.digitale-mitbestimmung.bs.ch/dam/jcr:96cfb1f0-96f8-4ec0-bbf1-3f566daa1247/2020-Bevoelkerungsbefragung-Digitalisierung-und-Politik-Kanton-Basel-Stadt.pdf">https://www.digitale-mitbestimmung.bs.ch/dam/jcr:96cfb1f0-96f8-4ec0-bbf1-3f566daa1247/2020-Bevoelkerungsbefragung-Digitalisierung-und-Politik-Kanton-Basel-Stadt.pdf</a></p><p>Weitere Informationen zur digitalen Mitwirkung in Basel-Stadt finden Sie hier: <a _blank"="" href="https://www.digitale-mitbestimmung.bs.ch" target="_blank">https://www.digitale-mitbestimmung.bs.ch</a>.</p>`
- **Contact_name** `Fachstelle für OGD Basel-Stadt`
- **Issued** `2020-05-07`
- **Modified** `2020-05-06T08:52:25+00:00`
- **Rights** `NonCommercialAllowed-CommercialAllowed-ReferenceRequired`
- **Temporal_coverage_start_date** `None`
- **Temporal_coverage_end_date** `None`
- **Themes** `['Politik', 'Verwaltung', 'Gesetzgebung']`
- **Keywords** `['Befragung', 'E-Voting', 'Abstimmung', 'Wahl', 'E-Collecting']`
- **Publisher** `Staatskanzlei`
- **Reference** `None`


# Load packages

```{r}

library(tidyverse)
library(skimr)

```

# Load data

The dataset is read into a dataframe

```{r}
get_dataset <- function(url) {
  # Download the CSV file
  csv_path <- file.path(getwd(), '100083.csv')
  download.file(url, csv_path, mode = "wb")

  # Read the CSV file
  data <- tryCatch(
    read.csv(csv_path, sep = ",", stringsAsFactors = FALSE, encoding = "UTF-8"),
    warning = function(w) NULL,
    error = function(e) NULL
  )

  # If the dataframe has one column or less, try with semicolon as separator
  if (is.null(data) || ncol(data) <= 1) {
    data <- tryCatch(
      read.csv(csv_path, sep = ";", stringsAsFactors = FALSE, encoding = "UTF-8"),
      warning = function(w) NULL,
      error = function(e) NULL
    )

    if (is.null(data) || ncol(data) <= 1) {
      stop("The data wasn't imported properly. Very likely the correct separator couldn't be found.\nPlease check the dataset manually and adjust the code.")
    }
  }

  return(data)
}
```

```{r}

df <- get_dataset('https://data.bs.ch/explore/dataset/100083/download?format=csv&timezone=Europe%2FZurich')

```

# Analyze data

```{r}

glimpse(df)
str(df)
skim(df)

head(df)
tail(df)

```

# Continue your code here...

```{r}

```

------------------------------------------------------------------------

# Questions about the data?

Fachstelle für OGD Basel-Stadt | opendata@bs.ch
