---
title: "Open Government Data, provided by Statistisches Amt des Kantons Basel-Stadt - Fachstelle OGD"
date: "2024-06-13"
output: html_document
---

## Dataset: Verkehrszähldaten Velos und Fussgänger

[Direct data shop link for dataset](https://data.bs.ch/explore/dataset/100013)

Auto generated R starter code for data set 100013.

## Metadata

- **Dataset_identifier** `100013`
- **Title** `Verkehrszähldaten Velos und Fussgänger`
- **Description** `<p>Resultate der Messungen der Dauerzählstellen und Kurzzeitzählstellen für den Velo- und Fussgängerverkehr. </p><p>Die Zähldaten für den Fussgängerverkehr werden monatlich durch Anwendung einer Korrekturfunktion angepasst und im Anschluss veröffentlicht. Ausnahme bildet hier die Zählstelle 817 Elisabethenanlage. Diese wird auf Grund der aktuellen COVID-19 Krise täglich aufgearbeitet und beobachtet </p><p>Aus Kostengründen sind nur die Werte des aktuellen und des letzten Jahres als Tabelle / Visualisierung sichtbar bzw. via API abgreifbar. Die vollständigen Daten ab dem Jahr 2000 können hier heruntergeladen werden: </p><ul><li><a href="https://data-bs.ch/mobilitaet/converted_Velo_Fuss_Count.csv">Leicht aufbereiteter Datensatz: https://data-bs.ch/mobilitaet/converted_Velo_Fuss_Count.csv</a> </li><li><a href="https://data-bs.ch/mobilitaet/Velo_Fuss_Count.csv">Rohdaten: https://data-bs.ch/mobilitaet/Velo_Fuss_Count.csv</a></li></ul><p>Die Daten einzelner Jahre ab dem Jahr 2000 können einzeln heruntergeladen werden unter der URL mit dem Muster https://data-bs.ch/mobilitaet/[JAHR]_Velo_Fuss_Count.csv, also zum Beispiel für das Jahr 2020 hier: <a href="https://data-bs.ch/mobilitaet/2020_Velo_Fuss_Count.csv" target="_blank">https://data-bs.ch/mobilitaet/2020_Velo_Fuss_Count.csv</a>.</p><p>Die Zählstellen sind auf MET eingestellt (Spalten TimeFrom und TimeTo), d.h. die Zeitumstellung wird wie in Mitteleuropa ausgeführt. Bei der Umstellung von Winter- auf Sommerzeit fehlt die Stunde der Umstellung, dieser Tag hat dann 23 Stunden. Bei der Umstellung von Sommer- auf Winterzeit ist eine Stunde zu viel enthalten (der Tag hat 25 Stunden). In diesem Fall werden die Zähldaten der beiden Stunden zusammengezählt. </p><p><br/></p>`
- **Contact_name** `Fachstelle für OGD Basel-Stadt`
- **Issued** `2019-11-05`
- **Modified** `2024-06-13T06:34:11+00:00`
- **Rights** `NonCommercialAllowed-CommercialAllowed-ReferenceNotRequired`
- **Temporal_coverage_start_date** `None`
- **Temporal_coverage_end_date** `None`
- **Themes** `['Mobilität und Verkehr', 'Tourismus']`
- **Keywords** `['Verkehr', 'Verkehrszählung', 'Erhebung', 'Fussgänger', 'Fussverkehr', 'Velo', 'Fahrrad']`
- **Publisher** `Amt für Mobilität`
- **Reference** `https://www.mobilitaet.bs.ch/gesamtverkehr/verkehrskennzahlen/verkehrszaehlung.html`


# Load packages

```{r}

library(tidyverse)
library(skimr)

```

# Load data

The dataset is read into a dataframe

```{r}
get_dataset <- function(url) {
  # Download the CSV file
  csv_path <- file.path(getwd(), '100013.csv')
  download.file(url, csv_path, mode = "wb")

  # Read the CSV file
  data <- tryCatch(
    read.csv(csv_path, sep = ",", stringsAsFactors = FALSE, encoding = "UTF-8"),
    warning = function(w) NULL,
    error = function(e) NULL
  )

  # If the dataframe has one column or less, try with semicolon as separator
  if (is.null(data) || ncol(data) <= 1) {
    data <- tryCatch(
      read.csv(csv_path, sep = ";", stringsAsFactors = FALSE, encoding = "UTF-8"),
      warning = function(w) NULL,
      error = function(e) NULL
    )

    if (is.null(data) || ncol(data) <= 1) {
      stop("The data wasn't imported properly. Very likely the correct separator couldn't be found.\nPlease check the dataset manually and adjust the code.")
    }
  }

  return(data)
}
```

```{r}

df <- get_dataset('https://data.bs.ch/explore/dataset/100013/download?format=csv&timezone=Europe%2FZurich')

```

# Analyze data

```{r}

glimpse(df)
str(df)
skim(df)

head(df)
tail(df)

```

# Continue your code here...

```{r}

```

------------------------------------------------------------------------

# Questions about the data?

Fachstelle für OGD Basel-Stadt | opendata@bs.ch
