---
title: "Open Government Data, provided by Statistisches Amt des Kantons Basel-Stadt - Fachstelle OGD"
date: "2024-06-14"
output: html_document
---

## Dataset: Veranstaltungen mit potenziellem Einfluss auf Veloverkehr

[Direct data shop link for dataset](https://data.bs.ch/explore/dataset/100074)

Auto generated R starter code for data set 100074.

## Metadata

- **Dataset_identifier** `100074`
- **Title** `Veranstaltungen mit potenziellem Einfluss auf Veloverkehr`
- **Description** `<p>Dieser Datensatz zeigt ausgewählte Veranstaltungen und Veranstaltungsreihen. Der Datensatz ist ursprünglich aufgebaut worden, um das Verkehrsaufkommen bei kantonalen Fahrrad-Zählstellen – welches unter anderem auch durch Veranstaltungen beeinflusst wird – besser interpretieren zu können. Aus diesem Grund sind nicht alle Veranstaltungen auf dem Kantonsgebiet im Datensatz enthalten, sondern nur diejenigen, von denen man sich einen potentiellen Einfluss auf die Anzahl an Zählstellen gezählten Velos erwartet. Der Datensatz wird durch das Statistische Amt Basel-Stadt nach bestem Wissen und Gewissen gepflegt und aktualisiert. Es besteht kein Anspruch auf Richtigkeit oder Vollständigkeit der gemachten Angaben. </p><p>Bei Veranstaltungen, welche nicht einer eindeutigen Örtlichkeit zugeordnet werden konnten (z.B. Basler Fasnacht), wurde wo möglich eine Adresse erfasst, an der besonders viel Personenaufkommen erwartet wird. Wo dies nicht möglich war, wurde keine Örtlichkeit erfasst.</p>`
- **Contact_name** `Fachstelle für OGD Basel-Stadt`
- **Issued** `2020-03-31`
- **Modified** `2024-06-13T17:31:33+00:00`
- **Rights** `NonCommercialAllowed-CommercialAllowed-ReferenceRequired`
- **Temporal_coverage_start_date** `None`
- **Temporal_coverage_end_date** `None`
- **Themes** `['Raum und Umwelt', 'Öffentliche Ordnung und Sicherheit']`
- **Keywords** `['Adresse', 'Event', 'Ausgang', 'Velo', 'Ansammlung', 'Konzert', 'Publikum']`
- **Publisher** `Statistisches Amt`
- **Reference** `https://www.statistik.bs.ch/`


# Load packages

```{r}

library(tidyverse)
library(skimr)

```

# Load data

The dataset is read into a dataframe

```{r}
get_dataset <- function(url) {
  # Download the CSV file
  csv_path <- file.path(getwd(), '100074.csv')
  download.file(url, csv_path, mode = "wb")

  # Read the CSV file
  data <- tryCatch(
    read.csv(csv_path, sep = ",", stringsAsFactors = FALSE, encoding = "UTF-8"),
    warning = function(w) NULL,
    error = function(e) NULL
  )

  # If the dataframe has one column or less, try with semicolon as separator
  if (is.null(data) || ncol(data) <= 1) {
    data <- tryCatch(
      read.csv(csv_path, sep = ";", stringsAsFactors = FALSE, encoding = "UTF-8"),
      warning = function(w) NULL,
      error = function(e) NULL
    )

    if (is.null(data) || ncol(data) <= 1) {
      stop("The data wasn't imported properly. Very likely the correct separator couldn't be found.\nPlease check the dataset manually and adjust the code.")
    }
  }

  return(data)
}
```

```{r}

df <- get_dataset('https://data.bs.ch/explore/dataset/100074/download?format=csv&timezone=Europe%2FZurich')

```

# Analyze data

```{r}

glimpse(df)
str(df)
skim(df)

head(df)
tail(df)

```

# Continue your code here...

```{r}

```

------------------------------------------------------------------------

# Questions about the data?

Fachstelle für OGD Basel-Stadt | opendata@bs.ch
