---
title: "Open Government Data, provided by Statistisches Amt des Kantons Basel-Stadt - Fachstelle OGD"
date: "2025-04-28"
output: html_document
---

## Dataset: Verkehrszähldaten Velos und Fussgänger

[Direct data shop link for dataset](https://data.bs.ch/explore/dataset/100013)

Auto generated R starter code for data set 100013.

## Metadata

- **Dataset_identifier** `100013`
- **Title** `Verkehrszähldaten Velos und Fussgänger`
- **Description** `<p>Resultate der Messungen der Dauerzählstellen und Kurzzeitzählstellen für den Velo- und Fussgängerverkehr. </p><p>Die Zähldaten für den Fussgängerverkehr werden monatlich durch Anwendung einer Korrekturfunktion angepasst und im Anschluss veröffentlicht.</p><p>Aus Kostengründen sind nur die Werte des aktuellen und des letzten Jahres als Tabelle / Visualisierung sichtbar bzw. via API abgreifbar. </p><p>Die Daten ab dem Jahr 2000 können hier heruntergeladen werden: </p><ul><li><a href="https://data-bs.ch/mobilitaet/converted_Velo_Fuss_Count.csv">Leicht aufbereiteter Datensatz: https://data-bs.ch/mobilitaet/converted_Velo_Fuss_Count.csv</a> </li><li><a href="https://data-bs.ch/mobilitaet/Velo_Fuss_Count.csv">Rohdaten: </a><a href="https://data-bs.ch/mobilitaet/Velo_Fuss_Count.csv" target="_blank">https://data-bs.ch/mobilitaet/Velo_Fuss_Count.csv</a></li></ul><p style="font-family: sans-serif;">Die vollständigen Daten der Zählstellen, die mit FLIR (Forward Looking Infrared), können hier heruntergeladen werden:<br>Für Velos:</p><ul><li><a href="https://data-bs.ch/mobilitaet/converted_FLIR_KtBS_Velo.csv">Leicht aufbereiteter Datensatz: https://data-bs.ch/mobilitaet/converted_FLIR_KtBS_Velo.csv</a></li><li><a href="https://data-bs.ch/mobilitaet/FLIR_KtBS_Velo.csv">Rohdaten: https://data-bs.ch/mobilitaet/FLIR_KtBS_Velo.csv</a><a href="https://data-bs.ch/mobilitaet/FLIR_KtBS_MIV6.csv" target="_blank"></a></li></ul><p>Für Fussgänger:</p><ul><li><a href="https://data-bs.ch/mobilitaet/converted_FLIR_KtBS_FG.csv">Leicht aufbereiteter Datensatz: https://data-bs.ch/mobilitaet/converted_FLIR_KtBS_FG.csv</a></li><li><a href="https://data-bs.ch/mobilitaet/FLIR_KtBS_FG.csv">Rohdaten: https://data-bs.ch/mobilitaet/FLIR_KtBS_FG.csv</a><u></u></li></ul><p style="font-family: sans-serif;">Für die Lichtsignalanlagen (LSA) können die vollständigen Daten hier heruntergeladen werden:</p><ul><li><a href="https://data-bs.ch/mobilitaet/converted_Velo_LSA_Count.csv">Leicht aufbereiteter Datensatz: https://data-bs.ch/mobilitaet/converted_Velo_LSA_Count.csv</a></li><li><a href="https://data-bs.ch/mobilitaet/Velo_LSA_Count.csv">Rohdaten: https://data-bs.ch/mobilitaet/Velo_LSA_Count.csv</a></li></ul><p>Die Daten einzelner Jahre ab dem Jahr 2000 können einzeln heruntergeladen werden unter der URL mit dem Muster https://data-bs.ch/mobilitaet/[JAHR]_Velo_Fuss_Count.csv, also zum Beispiel für das Jahr 2020 hier: <a href="https://data-bs.ch/mobilitaet/2020_Velo_Fuss_Count.csv" target="_blank">https://data-bs.ch/mobilitaet/2020_Velo_Fuss_Count.csv</a>. <br>Für FLIR-Zähldaten muss folgendes Muster verwendet werden: https://data-bs.ch/mobilitaet/[JAHR]_FLIR_KtBS_Velo.csv für Velo und https://data-bs.ch/mobilitaet/[JAHR]_FLIR_KtBS_FG.csv für Fussgänger<br>Für LSA-Zähldaten muss folgendes Muster verwendet werden: https://data-bs.ch/mobilitaet/[JAHR]_Velo_LSA.csv,</p><p>Die Zählstellen sind auf MET eingestellt (Spalten TimeFrom und TimeTo), d.h. die Zeitumstellung wird wie in Mitteleuropa ausgeführt. Bei der Umstellung von Winter- auf Sommerzeit fehlt die Stunde der Umstellung, dieser Tag hat dann 23 Stunden. Bei der Umstellung von Sommer- auf Winterzeit ist eine Stunde zu viel enthalten (der Tag hat 25 Stunden). In diesem Fall werden die Zähldaten der beiden Stunden zusammengezählt.</p>`
- **Contact_name** `Open Data Basel-Stadt`
- **Issued** `2019-11-05`
- **Modified** `2025-04-28T08:40:47+00:00`
- **Rights** `NonCommercialAllowed-CommercialAllowed-ReferenceNotRequired`
- **Temporal_coverage_start_date** `2022-12-30T23:00:00+00:00`
- **Temporal_coverage_end_date** `2025-04-24T22:00:00+00:00`
- **Themes** `['Mobilität und Verkehr', 'Tourismus']`
- **Keywords** `['Verkehr', 'Verkehrszählung', 'Erhebung', 'Fussgänger', 'Fussverkehr', 'Velo', 'Fahrrad']`
- **Publisher** `Amt für Mobilität`
- **Reference** `https://www.bs.ch/bvd/mobilitaet/grundlagen-und-strategien/parkplatzkataster-stadt-basel#verkehrszaehlungen`


# Load packages

```{r}

library(tidyverse)
```

# Load data

The dataset is read into a dataframe

```{r}
get_dataset <- function(url) {
  # Create directory if it does not exist
  data_path <- file.path(getwd(), '..', 'data')
  if (!dir.exists(data_path)) {
    dir.create(data_path, recursive = TRUE)
  }
  # Download the CSV file
  csv_path <- file.path(data_path , '100013.csv')
  download.file(url, csv_path, mode = "wb")

  # Read the CSV file
  data <- tryCatch(
      read.csv(csv_path, sep = ";", stringsAsFactors = FALSE, encoding = "UTF-8"),
      warning = function(w) NULL,
      error = function(e) NULL
  )
  # if dataframe only has one column or less the data is not ";" separated
  if (is.null(data) || ncol(data) <= 1) {
      stop("The data wasn't imported properly. Very likely the correct separator couldn't be found.\nPlease check the dataset manually and adjust the code.")
  }
  return(data)
}
```

```{r}

df <- get_dataset('https://data.bs.ch/explore/dataset/100013/download?format=csv&timezone=Europe%2FZurich')

```

# Analyze data

```{r}

glimpse(df)
str(df)

head(df)
tail(df)

```

```{r}
# Remove columns that have no values
df <- Filter(function(x) !all(is.na(x)), df)

# Remove rows with missing values (if appropriate)
df <- na.omit(df)
```

```{r}
# display a small random sample transposed in order to see all variables
t(sample_n(df, 5))
```

```{r}
# the size of the data frame in memory
size <- object.size(df)
#  the size in bytes
print(size)
```

```{r}
# describe numerical features
summary(df[, sapply(df, is.numeric)])
```

```{r}
# describe non-numerical features
summary(df[, sapply(df, Negate(is.numeric))])
```

```{r}
# check missing values
df %>%
  mutate(row = row_number()) %>%
  gather(key = "variable", value = "value", -row) %>%
  ggplot(aes(x = variable, y = row)) +
  geom_tile(aes(fill = is.na(value)), color = "black") +
  scale_fill_manual(values = c("TRUE" = "grey", "FALSE" = "red")) +
  labs(x = "", y = "", fill = "Missing") +
  theme(axis.text.x = element_text(angle = 45, hjust = 1))
```

```{r}
# plot a histogram for each numerical feature
df %>%
  select_if(is.numeric) %>%
  gather() %>%
  ggplot( aes(value)) +
  geom_histogram(bins = 10, color = "white", fill = "red") +
    facet_wrap(~key, scales = 'free_x')
```

# Continue your code here...

```{r}

```
------------------------------------------------------------------------

# Questions about the data?

Fachstelle für OGD Basel-Stadt | opendata@bs.ch
