---
title: "Open Government Data, provided by Statistisches Amt des Kantons Basel-Stadt - DCC Data Competence Center"
date: "2025-10-01"
output: html_document
---

## Dataset: Smarte Strasse: Geschwindigkeitsmessungen

[Direct data shop link for dataset](https://data.bs.ch/explore/dataset/100175)

Auto generated R starter code for data set 100175.

## Metadata

- **Dataset_identifier** `100175`
- **Title** `Smarte Strasse: Geschwindigkeitsmessungen`
- **Description** `<p>Der Datensatz zeigt Geschwindigkeit und Lautstärke von Fahrzeugen mit der dazugehörigen Zeitangabe. Aus Datenschutzgründen werden jeweils Gruppen von 20 Fahrzeugen gebildet, die Reihenfolge randomisiert, und nur nur jeweils Start- und Endzeitpunkt des jeweiligen Zeitintervalls angegeben. </p><p><b>Wichtig:</b> Die Geschwindigkeits-Werte vor dem 25.03.2022 um 11:35 Uhr sind nicht kalibriert. Je nach Fahrspur werden diese Werte daher um bis zu 40% zu tief angegeben. </p><p class="" style="font-family: sans-serif;"><b>Weitere Informationen und Daten rund um das Projekt «Smarte Strasse» finden Sie unter den folgenden Links:</b></p><ul><li>Weitere Informationen zum Projekt «Smarte Strasse»: <a href="https://www.bs.ch/medienmitteilungen/pd/2022-pilotprojekt-smarte-strasse-neue-technologien-im-test-fuer-die-stadt-von-morgen" target="_blank">https://www.bs.ch/medienmitteilungen/pd/2022-pilotprojekt-smarte-strasse-neue-technologien-im-test-fuer-die-stadt-von-morgen</a> </li><li>Genaue Standorte aller Sensoren: <a href="https://data.bs.ch/explore/dataset/100114/" target="_blank">https://data.bs.ch/explore/dataset/100114/</a> </li><li>Weitere Datensätze rund um das Thema «Smarte Strasse»: <a href="https://data.bs.ch/explore/?refine.tags=smarte+strasse" target="_blank">https://data.bs.ch/explore/?refine.tags=smarte+strasse</a> </li></ul><p style="font-family: sans-serif;"><span style="font-weight: bolder;">Hinweis: Die Sensoren an der Gundeldingerstrasse wurden am 29.6.23 abmontiert. Es werden keine Daten mehr erhoben.</span></p><p style="font-family: sans-serif; margin-bottom: 1em;">Änderungsprotokoll:<br>29.06.2023 - Aktualisierungsintervall von "CONT" auf "NEVER" geändert.</p>`
- **Contact_name** `Open Data Basel-Stadt`
- **Issued** `2022-02-07`
- **Modified** `2024-03-01T08:00:31+00:00`
- **Rights** `NonCommercialAllowed-CommercialAllowed-ReferenceRequired`
- **Temporal_coverage_start_date** `2022-01-31T23:00:00+00:00`
- **Temporal_coverage_end_date** `2023-06-26T22:00:00+00:00`
- **Themes** `['Mobilität und Verkehr']`
- **Keywords** `['Smarte Strasse', 'Tempo', 'Lärm', 'Lautstärke', 'Auto']`
- **Publisher** `Amt für Umwelt und Energie`
- **Reference** `None`


# Load packages

```{r}

library(tidyverse)
```

# Load data

The dataset is read into a dataframe

```{r}
get_dataset <- function(url) {
  # Create directory if it does not exist
  data_path <- file.path(getwd(), '..', 'data')
  if (!dir.exists(data_path)) {
    dir.create(data_path, recursive = TRUE)
  }
  # Download the CSV file
  csv_path <- file.path(data_path , '100175.csv')
  download.file(url, csv_path, mode = "wb")

  # Read the CSV file
  data <- tryCatch(
      read.csv(csv_path, sep = ";", stringsAsFactors = FALSE, encoding = "UTF-8"),
      warning = function(w) NULL,
      error = function(e) NULL
  )
  # if dataframe only has one column or less the data is not ";" separated
  if (is.null(data) || ncol(data) <= 1) {
      stop("The data wasn't imported properly. Very likely the correct separator couldn't be found.\nPlease check the dataset manually and adjust the code.")
  }
  return(data)
}
```

```{r}

df <- get_dataset('https://data.bs.ch/explore/dataset/100175/download?format=csv&timezone=Europe%2FZurich')

```

# Analyze data

```{r}

glimpse(df)
str(df)

head(df)
tail(df)

```

```{r}
# Remove columns that have no values
df <- Filter(function(x) !all(is.na(x)), df)

# Remove rows with missing values (if appropriate)
df <- na.omit(df)
```

```{r}
# display a small random sample transposed in order to see all variables
t(sample_n(df, 5))
```

```{r}
# the size of the data frame in memory
size <- object.size(df)
#  the size in bytes
print(size)
```

```{r}
# describe numerical features
summary(df[, sapply(df, is.numeric)])
```

```{r}
# describe non-numerical features
summary(df[, sapply(df, Negate(is.numeric))])
```

```{r}
# check missing values
df %>%
  mutate(row = row_number()) %>%
  gather(key = "variable", value = "value", -row) %>%
  ggplot(aes(x = variable, y = row)) +
  geom_tile(aes(fill = is.na(value)), color = "black") +
  scale_fill_manual(values = c("TRUE" = "grey", "FALSE" = "red")) +
  labs(x = "", y = "", fill = "Missing") +
  theme(axis.text.x = element_text(angle = 45, hjust = 1))
```

```{r}
# plot a histogram for each numerical feature
df %>%
  select_if(is.numeric) %>%
  gather() %>%
  ggplot( aes(value)) +
  geom_histogram(bins = 10, color = "white", fill = "red") +
    facet_wrap(~key, scales = 'free_x')
```

# Continue your code here...

```{r}

```
------------------------------------------------------------------------

# Questions about the data?

Open Data Basel-Stadt | opendata@bs.ch
