---
title: "Open Government Data, provided by Statistisches Amt des Kantons Basel-Stadt - Fachstelle OGD"
date: "2024-06-12"
output: html_document
---

## Dataset: Lohntabelle des Kantons Basel-Stadt

[Direct data shop link for dataset](https://data.bs.ch/explore/dataset/100123)

Auto generated R starter code for data set 100123.

## Metadata

- **Dataset_identifier** `100123`
- **Title** `Lohntabelle des Kantons Basel-Stadt`
- **Description** `Jahreslohn (inkl. 13. Monatslohn), Monatslohn, Stundenlohn nach Lohnklassen, Lohnstufe und Jahr. Da es seit dem 01.07.2022 einen kantonalen Mindestlohn gibt, wurden im Jahr 2022 zwei Lohntabellen publiziert. Bei der Lohntabelle ab dem Gültigkeitsdatum 01.07.2022 wurden die Löhne nach dem Mindestlohngesetz angepasst.`
- **Contact_name** `Fachstelle für OGD Basel-Stadt`
- **Issued** `2023-10-17`
- **Modified** `2024-05-16T07:26:19+00:00`
- **Rights** `NonCommercialAllowed-CommercialAllowed-ReferenceRequired`
- **Temporal_coverage_start_date** `2008-12-31T23:00:00+00:00`
- **Temporal_coverage_end_date** `None`
- **Themes** `['Verwaltung']`
- **Keywords** `['Staatspersonal', 'Lohn', 'Gehalt']`
- **Publisher** `Statistisches Amt`
- **Reference** `https://www.statistik.bs.ch/zahlen/tabellen/18-oeffentliche-finanzen.html`


# Load packages

```{r}

library(tidyverse)
library(skimr)

```

# Load data

The dataset is read into a dataframe

```{r}
get_dataset <- function(url) {
  # Download the CSV file
  csv_path <- file.path(getwd(), '100123.csv')
  download.file(url, csv_path, mode = "wb")

  # Read the CSV file
  data <- tryCatch(
    read.csv(csv_path, sep = ",", stringsAsFactors = FALSE, encoding = "UTF-8"),
    warning = function(w) NULL,
    error = function(e) NULL
  )

  # If the dataframe has one column or less, try with semicolon as separator
  if (is.null(data) || ncol(data) <= 1) {
    data <- tryCatch(
      read.csv(csv_path, sep = ";", stringsAsFactors = FALSE, encoding = "UTF-8"),
      warning = function(w) NULL,
      error = function(e) NULL
    )

    if (is.null(data) || ncol(data) <= 1) {
      stop("The data wasn't imported properly. Very likely the correct separator couldn't be found.\nPlease check the dataset manually and adjust the code.")
    }
  }

  return(data)
}
```

```{r}

df <- get_dataset('https://data.bs.ch/explore/dataset/100123/download?format=csv&timezone=Europe%2FZurich')

```

# Analyze data

```{r}

glimpse(df)
str(df)
skim(df)

head(df)
tail(df)

```

# Continue your code here...

```{r}

```

------------------------------------------------------------------------

# Questions about the data?

Fachstelle für OGD Basel-Stadt | opendata@bs.ch
