---
title: "Open Government Data, provided by Statistisches Amt des Kantons Basel-Stadt - Fachstelle OGD"
date: "2024-08-11"
output: html_document
---

## Dataset: Feinstaubmessungen auf BVB-Trams

[Direct data shop link for dataset](https://data.bs.ch/explore/dataset/100113)

Auto generated R starter code for data set 100113.

## Metadata

- **Dataset_identifier** `100113`
- **Title** `Feinstaubmessungen auf BVB-Trams`
- **Description** `<p>Der Datensatz zeigt die Feinstaubmessungen (PM2.5 und PM10) vom Dach der BVB-Trams, auf denen Mikrosensoren installiert worden sind. Ein Sensor war jeweils auf einem Tram des Typs "Flexity lang" montiert, ausser die Sensoren 236 und 240, die zu Qualitätssicherungszwecken stationär an den Luftmessstationen "Feldbergstrasse" und "St. Johann-Platz" installiert waren.</p><p>

Die Messkampagne startete im Dezember 2019 und endete im März 2020. Es werden nachträglich keine weiteren Messdaten dazukommen und der Datensatz wird nicht mehr aktualisiert.
</p><p></p><p>
Weitere Informationen zum Projekt Atmo-VISION sind in der <a href="https://www.bs.ch/nm/2020-atmovision-luftmessungen-auf-basler-tramlinien-wsu.html" target="_blank">Medienmitteilung</a> und auf der Website des <a href="https://www.baselland.ch/politik-und-behorden/direktionen/bau-und-umweltschutzdirektion/lufthygiene/lufthygiene/luftqualitat/atmovision-projekte" target="_blank">Lufthygieneamt beider Basel</a> zu finden. Den Bericht des Projektes gibt es <a href="https://www.baselland.ch/politik-und-behorden/direktionen/bau-und-umweltschutzdirektion/lufthygiene/lufthygiene/luftqualitat/atmovision-projekte/downloads/2020-11.pdf/@@download/file/2020-11-02_LHA_AtmoVision_Bericht_Feinstaubmesssungen_Tram.pdf" target="_blank">hier</a> als PDF-Datei.</p><p>Änderungsprotokoll:<br/>27.06.2023 - Aktualisierungsintervall von "IRREG" auf "NEVER" geändert.</p><p></p>`
- **Contact_name** `Fachstelle für OGD Basel-Stadt`
- **Issued** `2021-02-10`
- **Modified** `2021-02-10T16:50:00+00:00`
- **Rights** `NonCommercialAllowed-CommercialAllowed-ReferenceRequired`
- **Temporal_coverage_start_date** `2019-11-30T23:00:00+00:00`
- **Temporal_coverage_end_date** `2020-03-24T09:07:00+00:00`
- **Themes** `['Raum und Umwelt', 'Mobilität und Verkehr']`
- **Keywords** `['Luftqualität', 'Feinstaub', 'PM10', 'PM2.5', 'BVB']`
- **Publisher** `Lufthygieneamt beider Basel`
- **Reference** `https://www.baselland.ch/politik-und-behorden/direktionen/bau-und-umweltschutzdirektion/lufthygiene/lufthygiene/luftqualitat/atmovision-projekte#ftw-simplelayout-textblock-1`


# Load packages

```{r}

library(tidyverse)
```

# Load data

The dataset is read into a dataframe

```{r}
get_dataset <- function(url) {
  # Create directory if it does not exist
  data_path <- file.path(getwd(), '..', 'data')
  if (!dir.exists(data_path)) {
    dir.create(data_path, recursive = TRUE)
  }
  # Download the CSV file
  csv_path <- file.path(data_path , '100113.csv')
  download.file(url, csv_path, mode = "wb")

  # Read the CSV file
  data <- tryCatch(
      read.csv(csv_path, sep = ";", stringsAsFactors = FALSE, encoding = "UTF-8"),
      warning = function(w) NULL,
      error = function(e) NULL
  )
  # if dataframe only has one column or less the data is not ";" separated
  if (is.null(data) || ncol(data) <= 1) {
      stop("The data wasn't imported properly. Very likely the correct separator couldn't be found.\nPlease check the dataset manually and adjust the code.")
  }
  return(data)
}
```

```{r}

df <- get_dataset('https://data.bs.ch/explore/dataset/100113/download?format=csv&timezone=Europe%2FZurich')

```

# Analyze data

```{r}

glimpse(df)
str(df)

head(df)
tail(df)

```

```{r}
# Remove columns that have no values
df <- Filter(function(x) !all(is.na(x)), df)

# Remove rows with missing values (if appropriate)
df <- na.omit(df)
```

```{r}
# display a small random sample transposed in order to see all variables
t(sample_n(df, 5))
```

```{r}
# the size of the data frame in memory
size <- object.size(df)
#  the size in bytes
print(size)
```

```{r}
# describe numerical features
summary(df[, sapply(df, is.numeric)])
```

```{r}
# describe non-numerical features
summary(df[, sapply(df, Negate(is.numeric))])
```

```{r}
# check missing values
df %>%
  mutate(row = row_number()) %>%
  gather(key = "variable", value = "value", -row) %>%
  ggplot(aes(x = variable, y = row)) +
  geom_tile(aes(fill = is.na(value)), color = "black") +
  scale_fill_manual(values = c("TRUE" = "grey", "FALSE" = "red")) +
  labs(x = "", y = "", fill = "Missing") +
  theme(axis.text.x = element_text(angle = 45, hjust = 1))
```

```{r}
# plot a histogram for each numerical feature
df %>%
  select_if(is.numeric) %>%
  gather() %>%
  ggplot( aes(value)) +
  geom_histogram(bins = 10, color = "white", fill = "red") +
    facet_wrap(~key, scales = 'free_x')
```

# Continue your code here...

```{r}

```
------------------------------------------------------------------------

# Questions about the data?

Fachstelle für OGD Basel-Stadt | opendata@bs.ch
