---
title: "Open Government Data, provided by Statistisches Amt des Kantons Basel-Stadt - DCC Data Competence Center"
date: "2026-02-16"
output: html_document
---

## Dataset: Coronavirus (COVID-19): Fallzahlen und Inzidenzen Basel-Stadt

[Direct data shop link for dataset](https://data.bs.ch/explore/dataset/100108)

Auto generated R starter code for data set 100108.

## Metadata

- **Dataset_identifier** `100108`
- **Title** `Coronavirus (COVID-19): Fallzahlen und Inzidenzen Basel-Stadt`
- **Description** `<p>Dieser Datensatz zeigt die Anzahl positiv auf SARS-CoV-2 getesteter Personen mit Wohnsitz im Kanton Basel-Stadt sowie die kumulierten Werte über die letzten 7 resp. 14 Tage, die jeweiligen Mittelwerte und die Inzidenzen pro 100 000 EinwohnerInnen gemäss <a href="https://www.bfs.admin.ch/bfs/de/home/statistiken/bevoelkerung/erhebungen/statpop.html" target="_blank">STATPOP</a>. </p><p>Die Zahlen werden gemäss dem Datum des Test-Resultats ausgewiesen, also gemäss jenem Datum, an dem ein Testresultat vorliegt. Dies geschieht in aller Regel innerhalb von 24 Stunden nach einem erfolgten Test. Bei nachträglich eintreffenden Meldungen werden die Zahlen der Vortage entsprechend korrigiert.</p><p></p><ul style="box-sizing: border-box; color: rgb(0, 0, 0); font-family: sans-serif; font-size: 14px; font-style: normal; font-variant-ligatures: normal; font-variant-caps: normal; font-weight: 400; letter-spacing: normal; orphans: 2; text-align: start; text-indent: 0px; text-transform: none; widows: 2; word-spacing: 0px; -webkit-text-stroke-width: 0px; white-space: normal; background-color: rgb(255, 255, 255); text-decoration-thickness: initial; text-decoration-style: initial; text-decoration-color: initial;"></ul><p></p><p><b style="box-sizing: border-box; font-weight: bolder;">Änderungsprotokoll:</b></p><ul><li>Die Erhebung der Werte wurde per 5. Juli 2023 sistiert. Der Datensatz wird nicht mehr aktualisiert. Aktualisierungsintervall von "WEEKLY" auf "NEVER" geändert.</li></ul><p><br></p>`
- **Contact_name** `Open Data Basel-Stadt`
- **Issued** `2020-12-04`
- **Modified** `2024-03-13T14:01:44+00:00`
- **Rights** `NonCommercialAllowed-CommercialAllowed-ReferenceRequired`
- **Temporal_coverage_start_date** `2020-02-26T23:00:00+00:00`
- **Temporal_coverage_end_date** `2023-07-04T22:00:00+00:00`
- **Themes** `['Gesundheit']`
- **Keywords** `['Krankheit', 'Gesundheit', 'Coronavirus', 'Corona', 'COVID-19', 'Test', 'Inzidenz', 'Fallzahlen', 'Lungenentzündung']`
- **Publisher** `Medizinische Dienste`
- **Reference** `None`


# Load packages

```{r}

library(tidyverse)
```

# Load data

The dataset is read into a dataframe

```{r}
get_dataset <- function(url) {
  # Create directory if it does not exist
  data_path <- file.path(getwd(), '..', 'data')
  if (!dir.exists(data_path)) {
    dir.create(data_path, recursive = TRUE)
  }
  # Download the CSV file
  csv_path <- file.path(data_path , '100108.csv')
  download.file(url, csv_path, mode = "wb")

  # Read the CSV file
  data <- tryCatch(
      read.csv(csv_path, sep = ";", stringsAsFactors = FALSE, encoding = "UTF-8"),
      warning = function(w) NULL,
      error = function(e) NULL
  )
  # if dataframe only has one column or less the data is not ";" separated
  if (is.null(data) || ncol(data) <= 1) {
      stop("The data wasn't imported properly. Very likely the correct separator couldn't be found.\nPlease check the dataset manually and adjust the code.")
  }
  return(data)
}
```

```{r}

df <- get_dataset('https://data.bs.ch/explore/dataset/100108/download?format=csv&timezone=Europe%2FZurich')

```

# Analyze data

```{r}

glimpse(df)
str(df)

head(df)
tail(df)

```

```{r}
# Remove columns that have no values
df <- Filter(function(x) !all(is.na(x)), df)

# Remove rows with missing values (if appropriate)
df <- na.omit(df)
```

```{r}
# display a small random sample transposed in order to see all variables
t(sample_n(df, 5))
```

```{r}
# the size of the data frame in memory
size <- object.size(df)
#  the size in bytes
print(size)
```

```{r}
# describe numerical features
summary(df[, sapply(df, is.numeric)])
```

```{r}
# describe non-numerical features
summary(df[, sapply(df, Negate(is.numeric))])
```

```{r}
# check missing values
df %>%
  mutate(row = row_number()) %>%
  gather(key = "variable", value = "value", -row) %>%
  ggplot(aes(x = variable, y = row)) +
  geom_tile(aes(fill = is.na(value)), color = "black") +
  scale_fill_manual(values = c("TRUE" = "grey", "FALSE" = "red")) +
  labs(x = "", y = "", fill = "Missing") +
  theme(axis.text.x = element_text(angle = 45, hjust = 1))
```

```{r}
# plot a histogram for each numerical feature
df %>%
  select_if(is.numeric) %>%
  gather() %>%
  ggplot( aes(value)) +
  geom_histogram(bins = 10, color = "white", fill = "red") +
    facet_wrap(~key, scales = 'free_x')
```

# Continue your code here...

```{r}

```
------------------------------------------------------------------------

# Questions about the data?

Open Data Basel-Stadt | opendata@bs.ch
