---
title: "Open Government Data, provided by Statistisches Amt des Kantons Basel-Stadt - Fachstelle OGD"
date: "2024-06-13"
output: html_document
---

## Dataset: Coronavirus (Covid-19): Reproduktionszahl (Re)

[Direct data shop link for dataset](https://data.bs.ch/explore/dataset/100110)

Auto generated R starter code for data set 100110.

## Metadata

- **Dataset_identifier** `100110`
- **Title** `Coronavirus (Covid-19): Reproduktionszahl (Re)`
- **Description** `<p>Geschätzte tägliche effektive Reproduktionszahl für die Schweiz, die Schweizer Grossregionen sowie die Schweizer Kantone. Die effektive Reproduktionszahl ist ein Mass dafür, wie viele Personen eine infizierte Person durchschnittlich ansteckt. Die Werte wurden täglich von der ETH Zürich berechnet. Die Originaldaten sind auf <a href="https://github.com/covid-19-Re/dailyRe-Data" target="_blank">https://github.com/covid-19-Re/dailyRe-Data</a> sowie <a href="https://github.com/covid-19-Re/dailyRe-Data/blob/master/CHE-estimates.csv" target="_blank">https://github.com/covid-19-Re/dailyRe-Data/blob/master/CHE-estimates.csv</a> verfügbar.</p><p>Die geschätzte effektive Reproduktionszahl bildet aufgrund der Infektionsdynamik (Inkubationszeit, Meldeverzug, etc.) schweizweit das Infektionsgeschehen erst mit einer zeitlichen Verzögerung von 10-13 Tagen ab. Auf kantonaler Ebene beträgt die zeitliche Verzögerung 14-17 Tage. </p><p>Weitere Informationen zur Interpretation der effektiven Reproduktionszahl finden sich bei der Swiss National Covid-19 Task Force: <a href="https://sciencetaskforce.ch/reproduktionszahl" target="_blank">https://sciencetaskforce.ch/reproduktionszahl</a> </p><p>Details und Quellenangaben zur verwendeten Methodik finden sich auf dem Covid-19-Dashboard der ETH Zürich: <a href="https://ibz-shiny.ethz.ch/covid-19-re-international" target="_blank">https://ibz-shiny.ethz.ch/covid-19-re-international</a> </p><div><br/></div>`
- **Contact_name** `Fachstelle für OGD Basel-Stadt`
- **Issued** `2020-12-23`
- **Modified** `2023-01-31T16:03:40+00:00`
- **Rights** `NonCommercialAllowed-CommercialAllowed-ReferenceNotRequired`
- **Temporal_coverage_start_date** `2020-05-23T22:00:00+00:00`
- **Temporal_coverage_end_date** `2022-12-15T23:00:00+00:00`
- **Themes** `['Gesundheit']`
- **Keywords** `['Coronavirus', 'Reproduktionszahl', 'Re', 'R-Wert', 'Re-Wert', 'COVID-19', 'Corona', 'Krankheit', 'Lungenentzündung']`
- **Publisher** `ETH Zurich, Department of Biosystems Science and Engineering`
- **Reference** `https://github.com/covid-19-Re/dailyRe-Data`


# Load packages

```{r}

library(tidyverse)
library(skimr)

```

# Load data

The dataset is read into a dataframe

```{r}
get_dataset <- function(url) {
  # Download the CSV file
  csv_path <- file.path(getwd(), '100110.csv')
  download.file(url, csv_path, mode = "wb")

  # Read the CSV file
  data <- tryCatch(
    read.csv(csv_path, sep = ",", stringsAsFactors = FALSE, encoding = "UTF-8"),
    warning = function(w) NULL,
    error = function(e) NULL
  )

  # If the dataframe has one column or less, try with semicolon as separator
  if (is.null(data) || ncol(data) <= 1) {
    data <- tryCatch(
      read.csv(csv_path, sep = ";", stringsAsFactors = FALSE, encoding = "UTF-8"),
      warning = function(w) NULL,
      error = function(e) NULL
    )

    if (is.null(data) || ncol(data) <= 1) {
      stop("The data wasn't imported properly. Very likely the correct separator couldn't be found.\nPlease check the dataset manually and adjust the code.")
    }
  }

  return(data)
}
```

```{r}

df <- get_dataset('https://data.bs.ch/explore/dataset/100110/download?format=csv&timezone=Europe%2FZurich')

```

# Analyze data

```{r}

glimpse(df)
str(df)
skim(df)

head(df)
tail(df)

```

# Continue your code here...

```{r}

```

------------------------------------------------------------------------

# Questions about the data?

Fachstelle für OGD Basel-Stadt | opendata@bs.ch
