---
title: "Open Government Data, provided by Statistisches Amt des Kantons Basel-Stadt - Fachstelle OGD"
date: "2024-06-12"
output: html_document
---

## Dataset: Coronavirus (Covid-19): Massentests an Schulen der Primar- und Sekundarstufe I

[Direct data shop link for dataset](https://data.bs.ch/explore/dataset/100145)

Auto generated R starter code for data set 100145.

## Metadata

- **Dataset_identifier** `100145`
- **Title** `Coronavirus (Covid-19): Massentests an Schulen der Primar- und Sekundarstufe I`
- **Description** `<p>Dieser Datensatz zeigt die auf SARS-CoV-2 getesteten Klassen-Pools aus baselstädtischen Schulen der Primarstufe und der Sekundarstufe I. Es wird jeweils die Anzahl getesteter Pools sowie die Test-Positivitätsrate pro Woche angegeben. Weitere Informationen zum Testen an Schulen: <a href="https://www.coronavirus.bs.ch/testen/testen-in-schulen.html" target="_blank">https://www.coronavirus.bs.ch/testen/testen-in-schulen.html</a><a href="https://www.coronavirus.bs.ch/testen/testen-in-schulen.html" target="_blank"></a></p><p>Dieser Datensatz wird seit Ende Februar 2022 nicht mehr aktualisiert. Seit Mitte März 2022 werden die Daten zu Tests in Basler Schulen in einem neuen Datensatz veröffentlich: <a href="https://data.bs.ch/explore/dataset/100183" target="_blank">https://data.bs.ch/explore/dataset/100183</a></p>`
- **Contact_name** `Fachstelle für OGD Basel-Stadt`
- **Issued** `2021-06-10`
- **Modified** `2022-03-09T12:15:53+00:00`
- **Rights** `NonCommercialAllowed-CommercialAllowed-ReferenceRequired`
- **Temporal_coverage_start_date** `2021-05-16T22:00:00+00:00`
- **Temporal_coverage_end_date** `2022-02-27T23:00:00+00:00`
- **Themes** `['Gesundheit']`
- **Keywords** `['SARS-CoV-2', 'Virus', 'Corona', 'Coronavirus', 'COVID-19', 'Test', 'PCR', 'Schule', 'Schüler', 'Schülerin', 'Lehrer', 'Lehrerin']`
- **Publisher** `Medizinische Dienste`
- **Reference** `https://www.gesundheit.bs.ch/`


# Load packages

```{r}

library(tidyverse)
library(skimr)

```

# Load data

The dataset is read into a dataframe

```{r}
get_dataset <- function(url) {
  # Download the CSV file
  csv_path <- file.path(getwd(), '100145.csv')
  download.file(url, csv_path, mode = "wb")

  # Read the CSV file
  data <- tryCatch(
    read.csv(csv_path, sep = ",", stringsAsFactors = FALSE, encoding = "UTF-8"),
    warning = function(w) NULL,
    error = function(e) NULL
  )

  # If the dataframe has one column or less, try with semicolon as separator
  if (is.null(data) || ncol(data) <= 1) {
    data <- tryCatch(
      read.csv(csv_path, sep = ";", stringsAsFactors = FALSE, encoding = "UTF-8"),
      warning = function(w) NULL,
      error = function(e) NULL
    )

    if (is.null(data) || ncol(data) <= 1) {
      stop("The data wasn't imported properly. Very likely the correct separator couldn't be found.\nPlease check the dataset manually and adjust the code.")
    }
  }

  return(data)
}
```

```{r}

df <- get_dataset('https://data.bs.ch/explore/dataset/100145/download?format=csv&timezone=Europe%2FZurich')

```

# Analyze data

```{r}

glimpse(df)
str(df)
skim(df)

head(df)
tail(df)

```

# Continue your code here...

```{r}

```

------------------------------------------------------------------------

# Questions about the data?

Fachstelle für OGD Basel-Stadt | opendata@bs.ch
