---
title: "Open Government Data, provided by Statistisches Amt des Kantons Basel-Stadt - DCC Data Competence Center"
date: "2026-10-05"
output: html_document
---

## Dataset: Resultate der Regierungsrats- und Regierungspräsidiumswahlen 2020

[Direct data shop link for dataset](https://data.bs.ch/explore/dataset/100102)

Auto generated R starter code for data set 100102.

## Metadata

- **Dataset_identifier** `100102`
- **Title** `Resultate der Regierungsrats- und Regierungspräsidiumswahlen 2020`
- **Description** `<p class="MsoNormal">Dieser Datensatz zeigt die Resultate der Regierungsratswahlen und der Regierungspräsidiumswahlen vom 25. Oktober und vom 29. November 2020. <o:p></o:p></p><p>

</p><p class="MsoNormal">Bitte beachten Sie, dass die offiziell gültigen
Schlussresultate im Kantonsblatt des Kantons Basel-Stadt publiziert werden.<o:p></o:p></p>`
- **Contact_name** `Open Data Basel-Stadt`
- **Issued** `2020-10-25`
- **Modified** `2025-04-28T07:45:39+00:00`
- **Rights** `NonCommercialAllowed-CommercialAllowed-ReferenceRequired`
- **Temporal_coverage_start_date** `None`
- **Temporal_coverage_end_date** `None`
- **Themes** `['Politik', 'Gesetzgebung', 'Bevölkerung']`
- **Keywords** `['Wahlen', 'Mitbestimmung', 'Präsident', 'Demokratie', 'Teilhabe', 'Gesamterneuerungswahl', 'Erster Wahlgang', 'Zweiter Wahlgang', 'Exekutive']`
- **Creator** `Staatskanzlei`
- **Reference** `None`


## Data dictionary

| Field | Type | Description |
| :-- | :-- | :-- |
| `wahl_titel` | text | Name der Wahl |
| `wahlgang` | text | 1. oder 2. Wahlgang |
| `art_der_wahl` | text | Gesamterneuerungswahl oder Ersatzwahl |
| `datum` | date | Datum der Wahl |
| `anzahl_sitze` | int | Anzahl Sitze, die zu vergeben sind |
| `listen_nr` | int | Listen-Nr. |
| `liste` | text | Kürzel der unterstützenden Parteien |
| `kandidaten_nr` | int | Kandidaten-Nr. |
| `bisher` | text | Angabe ob, eine Regierungsrätin oder ein Regierungsrat in der abgelaufenen Legislatur Mitglied des Regierungsrats war |
| `ganzer_name` | text | Name in der Form "Nachname, Vorname" |
| `name` | text | Nachname |
| `vorname` | text | Vorname |
| `geschlecht` | text | Geschlecht |
| `jahrgang` | text | Jahrgang |
| `alter` | int | Alter, berechnet mit der Formel "2020 minus Jahrgang" |
| `partei` | text | Kürzel der Partei |
| `beruf` | text | Beruf gemäss Wahlzettel |
| `gemeinde` | text | Gemeinde |
| `stimmen` | int | Anzahl Stimmen |
| `gewahlt` | text | Angabe, ob eine Kandidatin oder ein Kandidat gewählt ist oder nicht |
| `wahlzettel` | int | Anzahl eingelegter Wahlzettel |
| `briefliche_stimmabgaben` | int | Anzahl brieflich eingelegter Wahlzettel |
| `leere_stimmzettel` | int | Anzahl leer eingelegter Wahlzettel |
| `ungultige_stimmzettel` | int | Anzahl ungültiger Wahlzettel |
| `gultige_stimmzettel` | int | Anzahl gültiger Wahlzettel |
| `vereinzelte_stimmen` | int | Anzahl Stimmen, welche auf nicht kandidierende Kandidatinnen und Kandidaten entfielen |
| `absolutes_mehr` | int | berechnet nach der Formel: Ganzzahl((gültige Stimmen + leere Stimmen)/2) + 1) |
| `stimmbeteiligung` | double | Anteil der eingelegten Wahlzettel am Total der Stimmberechtigten |
| `stimmen_prasidium` | int | Anzahl Stimmen für das Regierungspräsidium |
| `anteil_brieflich_stimmende` | double | Anteil der brieflich eingelegten Wahlzettel am Total der eingelegten Wahlzettel |
| `prasidium` | int | 1 = Kandidiert für das Regierungspräsidium |
| `kandidaten_nr_praidium` | int | Kandidaten-Nr. für die Wahl ins Regierungspräsidium |
| `bisher_prasidium` | text | Angabe, ob eine Kandidatin oder ein Kandidat in der vorherigen Legislatur das Regierungspräsidium innehatte |
| `gewahlt_prasidium` | text | Angabe, ob eine Kandidatin oder ein Kandidat für das Regierungspräsidium gewählt ist |
| `wahlzettel_prasidium` | int | Anzahl eingelegte Wahlzettel für das Regierungspräsidium |
| `briefliche_stimmabgaben_prasidium` | int | Anzahl brieflich eingelegte Wahlzettel für das Regierungspräsidium |
| `leere_stimmzettel_prasidium` | int | Anzahl leer eingelegter Wahlzettel für das Regierungspräsidium |
| `ungultige_stimmzettel_prasidium` | int | Anzahl ungültiger Wahlzettel für das Regierungspräsidium |
| `gultige_stimmzettel_prasidium` | int | Anzahl gültiger Wahlzettel für das Regierungspräsidium |
| `vereinzelte_stimmen_prasidium` | int | Anzahl Stimmen, welche für nicht für das Regierungspräsidium kandidierende Personen eingegangen sind |
| `absolutes_mehr_prasidium` | int | berechnet nach der Formel: Ganzzahl((gültige Stimmen + leere Stimmen)/2) + 1) |
| `stimmbeteiligung_prasidium` | double | Anteil eingelegter Wahlzettel am Total der Stimmberechtigten |
| `anteil_brieflich_stimmende_prasidium` | double | Anteil der brieflich eingelegten Wahlzettel am Total der eingelegten Wahlzettel |
| `gemeinde_id` | text | Gemeinde-ID |
| `stimmberechtigte` | int | Total der Stimmberechtigten |
| `stimmberechtigte_manner` | int | Anzahl stimmberechtigter Männer |
| `stimmberechtigte_frauen` | int | Anzahl stimmberechtigter Frauen |
| `stimmrechtsausweise` | int | Anzahl Stimmrechtsausweise |
| `jahrgang_num` | int | Jahrgang formatiert als ganze Zahl |


# Load packages

```{r}

library(tidyverse)
```

# Load data

The dataset is read into a dataframe

```{r}
get_dataset <- function(url) {
  # Create directory if it does not exist
  data_path <- file.path(getwd(), '..', 'data')
  if (!dir.exists(data_path)) {
    dir.create(data_path, recursive = TRUE)
  }
  # Download the CSV file
  csv_path <- file.path(data_path , '100102.csv')
  download.file(url, csv_path, mode = "wb")

  # Read the CSV file
  data <- tryCatch(
      read.csv(csv_path, sep = ";", stringsAsFactors = FALSE, encoding = "UTF-8"),
      warning = function(w) NULL,
      error = function(e) NULL
  )
  # if dataframe only has one column or less the data is not ";" separated
  if (is.null(data) || ncol(data) <= 1) {
      stop("The data wasn't imported properly. Very likely the correct separator couldn't be found.\nPlease check the dataset manually and adjust the code.")
  }
  return(data)
}
```

```{r}

df <- get_dataset('https://data.bs.ch/explore/dataset/100102/download?format=csv&timezone=Europe%2FZurich')

```

# Analyze data

```{r}

glimpse(df)
str(df)

head(df)
tail(df)

```

```{r}
# Remove columns that have no values
df <- Filter(function(x) !all(is.na(x)), df)

# Remove rows with missing values (if appropriate)
df <- na.omit(df)
```

```{r}
# display a small random sample transposed in order to see all variables
t(sample_n(df, 5))
```

```{r}
# the size of the data frame in memory
size <- object.size(df)
#  the size in bytes
print(size)
```

```{r}
# describe numerical features
summary(df[, sapply(df, is.numeric)])
```

```{r}
# describe non-numerical features
summary(df[, sapply(df, Negate(is.numeric))])
```

```{r}
# check missing values
df %>%
  mutate(row = row_number()) %>%
  gather(key = "variable", value = "value", -row) %>%
  ggplot(aes(x = variable, y = row)) +
  geom_tile(aes(fill = is.na(value)), color = "black") +
  scale_fill_manual(values = c("TRUE" = "grey", "FALSE" = "red")) +
  labs(x = "", y = "", fill = "Missing") +
  theme(axis.text.x = element_text(angle = 45, hjust = 1))
```

```{r}
# plot a histogram for each numerical feature
df %>%
  select_if(is.numeric) %>%
  gather() %>%
  ggplot( aes(value)) +
  geom_histogram(bins = 10, color = "white", fill = "red") +
    facet_wrap(~key, scales = 'free_x')
```

# Continue your code here...

```{r}

```
------------------------------------------------------------------------

# Questions about the data?

Open Data Basel-Stadt | opendata@bs.ch
