---
title: "Open Government Data, provided by Statistisches Amt des Kantons Basel-Stadt - Fachstelle OGD"
date: "2024-06-24"
output: html_document
---

## Dataset: Coronavirus (Covid-19): Hospitalisierte in baselstädtischen Spitälern

[Direct data shop link for dataset](https://data.bs.ch/explore/dataset/100109)

Auto generated R starter code for data set 100109.

## Metadata

- **Dataset_identifier** `100109`
- **Title** `Coronavirus (Covid-19): Hospitalisierte in baselstädtischen Spitälern`
- **Description** `<p>Dieser Datensatz zeigt Kennzahlen auf Tagesebene zu den in baselstädtischen Spitälern hospitalisierten Personen mit einem positiven Testresultat auf SARS-CoV-2. </p><p><b>Die tägliche Erhebung der baselstädtischen Spitalkapazitäten wurde per 1. Mai 2023 sistiert. Der Datensatz wird nicht mehr aktualisiert.</b></p><p>Weitere Angaben zu den positiv auf SARS-CoV-2 getesteten Personen mit Wohnsitz im Kanton Basel-Stadt finden Sie unter diesem Link: <a href="https://data.bs.ch/explore/dataset/100073/table/?sort=timestamp">Coronavirus (COVID-19): Fallzahlen Basel-Stadt</a>. </p>`
- **Contact_name** `Fachstelle für OGD Basel-Stadt`
- **Issued** `2020-12-10`
- **Modified** `2023-05-02T12:45:41+00:00`
- **Rights** `NonCommercialAllowed-CommercialAllowed-ReferenceRequired`
- **Temporal_coverage_start_date** `2020-02-26T23:00:00+00:00`
- **Temporal_coverage_end_date** `2023-05-01T22:00:00+00:00`
- **Themes** `['Gesundheit']`
- **Keywords** `['Corona', 'COVID-19', 'Spital', 'USB', 'Intensivstation', 'ICU', 'Beatmet', 'Coronavirus', 'Krankheit', 'Lungenentzündung']`
- **Publisher** `Bereich Gesundheitsversorgung`
- **Reference** `None`


# Load packages

```{r}

library(tidyverse)
library(skimr)

```

# Load data

The dataset is read into a dataframe

```{r}
get_dataset <- function(url) {
  # Download the CSV file
  csv_path <- file.path(getwd(), '100109.csv')
  download.file(url, csv_path, mode = "wb")

  # Read the CSV file
  data <- tryCatch(
    read.csv(csv_path, sep = ",", stringsAsFactors = FALSE, encoding = "UTF-8"),
    warning = function(w) NULL,
    error = function(e) NULL
  )

  # If the dataframe has one column or less, try with semicolon as separator
  if (is.null(data) || ncol(data) <= 1) {
    data <- tryCatch(
      read.csv(csv_path, sep = ";", stringsAsFactors = FALSE, encoding = "UTF-8"),
      warning = function(w) NULL,
      error = function(e) NULL
    )

    if (is.null(data) || ncol(data) <= 1) {
      stop("The data wasn't imported properly. Very likely the correct separator couldn't be found.\nPlease check the dataset manually and adjust the code.")
    }
  }

  return(data)
}
```

```{r}

df <- get_dataset('https://data.bs.ch/explore/dataset/100109/download?format=csv&timezone=Europe%2FZurich')

```

# Analyze data

```{r}

glimpse(df)
str(df)
skim(df)

head(df)
tail(df)

```

# Continue your code here...

```{r}

```

------------------------------------------------------------------------

# Questions about the data?

Fachstelle für OGD Basel-Stadt | opendata@bs.ch
