---
title: "Open Government Data, provided by Statistisches Amt des Kantons Basel-Stadt - Fachstelle OGD"
date: "2024-06-14"
output: html_document
---

## Dataset: Geschwindigkeitsmonitoring: Kennzahlen pro Mess-Standort

[Direct data shop link for dataset](https://data.bs.ch/explore/dataset/100112)

Auto generated R starter code for data set 100112.

## Metadata

- **Dataset_identifier** `100112`
- **Title** `Geschwindigkeitsmonitoring: Kennzahlen pro Mess-Standort`
- **Description** `<p>In diesem Datensatz werden zu jeder Messung (ein Messgerät an einem Standort) die Kennzahlen V50, V85, Anzahl Fahrzeuge und Übertretungsquote pro Richtung angegeben. Die einzelnen Fahrten finden Sie im Datensatz Einzelmessungen (<a href="https://data.bs.ch/explore/dataset/100097/" target="_blank">https://data.bs.ch/explore/dataset/100097</a>)</p><p class="MsoNormal" style="margin-bottom: 12pt; line-height: normal; background-image: initial; background-position: initial; background-size: initial; background-repeat: initial; background-attachment: initial; background-origin: initial; background-clip: initial;"><span style="font-size: 10.5pt; font-family: Arial, sans-serif;">Bei den dargestellten
Daten handelt es sich ausschliesslich um statistische Erhebungen. Diese stehen
nicht in einem Zusammenhang mit Ordnungsbussen oder einer strafrechtlichen
Verfolgung. Die statistischen Geschwindigkeitsmessungen dienen der
Kantonspolizei Basel-Stadt zur Überprüfung der Geschwindigkeit sowie der
Verkehrssicherheit (z.B. Sicherheit an Fussgängerstreifen) an der betreffenden
Örtlichkeit. Die Ergebnisse dienen zur Entscheidung, an welchen Örtlichkeiten
Handlungsbedarf in Form von Geschwindigkeitskontrollen besteht. Jedes
Statistikgerät besitzt eine einzige Punktgeometrie und ist meist mit zwei
Richtungen versehen (Richtung 1 und 2).<o:p></o:p></span></p><p class="MsoNormal" style="margin-bottom: 12pt; line-height: normal; background-image: initial; background-position: initial; background-size: initial; background-repeat: initial; background-attachment: initial; background-origin: initial; background-clip: initial;"><span style="font-size: 10.5pt; font-family: Arial, sans-serif;">Hinweis: Die
Messungen sind nicht zwingend repräsentativ für das ganze Jahr und müssen im
Kontext des Erhebungsdatums betrachtet werden. Darüber hinaus wurden gewisse
Messungen während einer ausserordentlichen Verkehrsführung (z.B.
Umleitungsverkehr infolge von Baustellentätigkeiten etc.) erhoben.
Manipulationen an Geräten können zu fehlerhaften Messungen führen.<o:p></o:p></span></p><p class="MsoNormal" style="font-family: sans-serif; margin-bottom: 12pt; background-image: initial; background-position: initial; background-size: initial; background-repeat: initial; background-attachment: initial; background-origin: initial; background-clip: initial; line-height: normal;"><span style="font-size: 10.5pt; font-family: Arial, sans-serif;">Zum Geschwindigkeitsmonitoring sind folgende Datensätze vorhanden:<o:p></o:p></span></p><ul><li>Einzelmessungen ab 2023: <a href="https://data.bs.ch/explore/dataset/100097" target="_blank">https://data.bs.ch/explore/dataset/100097</a></li><li>Einzelmessungen von 2021 und 2022: <a href="https://data.bs.ch/explore/dataset/100358" target="_blank">https://data.bs.ch/explore/dataset/100358</a><br></li><li>Einzelmessungen bis 2020: <a href="https://data.bs.ch/explore/dataset/100200" target="_blank">https://data.bs.ch/explore/dataset/100200</a></li><li>Kennzahlen pro Mess-Standort (dieser Datensatz): <a href="https://data.bs.ch/explore/dataset/100112" target="_blank">https://data.bs.ch/explore/dataset/100112</a></li></ul><p>Die Mess-Standorte werden auch auf dem Geoportal Basel-Stadt publiziert: <a href="https://map.geo.bs.ch/s/geschwindigkeit" target="_blank">https://map.geo.bs.ch/s/geschwindigkeit</a></p>`
- **Contact_name** `Fachstelle für OGD Basel-Stadt`
- **Issued** `2021-02-02`
- **Modified** `2024-06-12T02:01:17+00:00`
- **Rights** `NonCommercialAllowed-CommercialAllowed-ReferenceRequired`
- **Temporal_coverage_start_date** `2018-01-01T23:00:00+00:00`
- **Temporal_coverage_end_date** `None`
- **Themes** `['Mobilität und Verkehr']`
- **Keywords** `['Messung', 'Messwert', 'Standort', 'Mess-Stelle', 'Messstelle', 'Geschwindigkeit', 'Verkehr', 'Auto', 'PKW', 'PW', 'LKW', 'LW', 'Radar']`
- **Publisher** `Kantonspolizei`
- **Reference** `https://www.polizei.bs.ch/`


# Load packages

```{r}

library(tidyverse)
library(skimr)

```

# Load data

The dataset is read into a dataframe

```{r}
get_dataset <- function(url) {
  # Download the CSV file
  csv_path <- file.path(getwd(), '100112.csv')
  download.file(url, csv_path, mode = "wb")

  # Read the CSV file
  data <- tryCatch(
    read.csv(csv_path, sep = ",", stringsAsFactors = FALSE, encoding = "UTF-8"),
    warning = function(w) NULL,
    error = function(e) NULL
  )

  # If the dataframe has one column or less, try with semicolon as separator
  if (is.null(data) || ncol(data) <= 1) {
    data <- tryCatch(
      read.csv(csv_path, sep = ";", stringsAsFactors = FALSE, encoding = "UTF-8"),
      warning = function(w) NULL,
      error = function(e) NULL
    )

    if (is.null(data) || ncol(data) <= 1) {
      stop("The data wasn't imported properly. Very likely the correct separator couldn't be found.\nPlease check the dataset manually and adjust the code.")
    }
  }

  return(data)
}
```

```{r}

df <- get_dataset('https://data.bs.ch/explore/dataset/100112/download?format=csv&timezone=Europe%2FZurich')

```

# Analyze data

```{r}

glimpse(df)
str(df)
skim(df)

head(df)
tail(df)

```

# Continue your code here...

```{r}

```

------------------------------------------------------------------------

# Questions about the data?

Fachstelle für OGD Basel-Stadt | opendata@bs.ch
