---
title: "Open Government Data, provided by Statistisches Amt des Kantons Basel-Stadt - Fachstelle OGD"
date: "2024-06-26"
output: html_document
---

## Dataset: Grosser Rat: Live-Abstimmungsergebnisse

[Direct data shop link for dataset](https://data.bs.ch/explore/dataset/100186)

Auto generated R starter code for data set 100186.

## Metadata

- **Dataset_identifier** `100186`
- **Title** `Grosser Rat: Live-Abstimmungsergebnisse`
- **Description** `<p>Dieser Datensatz zeigt die Resultate der Abstimmungen des Grossen Rates Basel-Stadt, einzeln für jedes Ratsmitglied und jede Abstimmung. An Sitzungstagen werden die Daten in Echtzeit aktualisiert. </p><p>Abstimmungen an Sitzungen, welche während der Coronavirus-Ausnahmesituation 2020/2021 im Kongresscenter Basel abgehalten wurden, sind nun auch in diesem Datensatz vorhanden. </p><p>Die Daten können auch als Website und PDF Datei hier eingesehen werden: </p><ul><li>Aktuelle Sitzung: <a href="https://grosserrat.bs.ch/ratsbetrieb/tagesordnung/abstimmungsergebnisse" target="_blank">https://grosserrat.bs.ch/ratsbetrieb/tagesordnung/abstimmungsergebnisse</a><a href="http://abstimmungen.grosserrat-basel.ch/index_aktuell.php" target="_blank"></a></li><li>Vergangene Sitzungen (Archiv): <a href="http://abstimmungen.grosserrat-basel.ch/index_archiv.php" target="_blank">http://abstimmungen.grosserrat-basel.ch/index_archiv.php</a><a href="http://abstimmungen.grosserrat-basel.ch/index_archiv.php" target="_blank"></a></li></ul><p>Bitte beachten Sie, dass für das offizielle Abstimmungsergebnis das jeweilige Sitzungsprotokoll des Grossen Rates massgeblich ist (elektronische Fassung: <a href="https://ratsprotokolle.grosserrat.bs.ch" target="_blank">https://ratsprotokolle.grosserrat.bs.ch</a>)</p><p>Änderungsprotokoll:<br>5. April 2024: Der Parlamentsdienst nutzt seit dem September 2023 ein neues Abstimmungssystem. Dies führt zu einigen Änderungen bei den Daten, die geliefert werden. Die Daten konnten mit folgenden Spalten ergänzt werden: Signatur Geschäft, Signatur Dokument, Erweiterte Abstimmungsnummer, Anrede der abstimmenden Person und Funktion der abstimmenden Person. Des Weiteren haben sich die Abstimmungstypen geändert.<br>Die Abstimmungstypen vor dem September 2023: Abstimmung, Schlussabstimmung, Antrag, offene Wahl, Rückweisung, Eventualabstimmung, Eintreten, Ordnungsantrag, ungültig<br>Die Abstimmungstypen nach dem September 2023: Anwesenheit, Ad Hoc einfaches Mehr, Ad Hoc 2/3 Mehr, Eventual Abstimmung, Schlussabstimmung, Quorum erfassen</p>`
- **Contact_name** `Fachstelle für OGD Basel-Stadt`
- **Issued** `2022-11-09`
- **Modified** `2024-06-26T07:16:08+00:00`
- **Rights** `NonCommercialAllowed-CommercialAllowed-ReferenceRequired`
- **Temporal_coverage_start_date** `2012-06-06T07:04:41+00:00`
- **Temporal_coverage_end_date** `None`
- **Themes** `['Politik', 'Gesetzgebung', 'Verwaltung']`
- **Keywords** `['Abstimmung', 'Demokratie']`
- **Publisher** `Parlamentsdienst des Grossen Rats`
- **Reference** `https://www.grosserrat.bs.ch/parlament/parlamentsdienst`


# Load packages

```{r}

library(tidyverse)
library(skimr)

```

# Load data

The dataset is read into a dataframe

```{r}
get_dataset <- function(url) {
  # Create directory if it does not exist
  data_path <- file.path(getwd(), '..', 'data')
  if (!dir.exists(data_path)) {
    dir.create(data_path, recursive = TRUE)
  }
  # Download the CSV file
  csv_path <- file.path(data_path , '100186.csv')
  download.file(url, csv_path, mode = "wb")

  # Read the CSV file
  data <- tryCatch(
      read.csv(csv_path, sep = ";", stringsAsFactors = FALSE, encoding = "UTF-8"),
      warning = function(w) NULL,
      error = function(e) NULL
  )
  # if dataframe only has one column or less the data is not ";" separated
  if (is.null(data) || ncol(data) <= 1) {
      stop("The data wasn't imported properly. Very likely the correct separator couldn't be found.\nPlease check the dataset manually and adjust the code.")
  }
  return(data)
}
```

```{r}

df <- get_dataset('https://data.bs.ch/explore/dataset/100186/download?format=csv&timezone=Europe%2FZurich')

```

# Analyze data

```{r}

glimpse(df)
str(df)
skim(df)

head(df)
tail(df)

```

# Continue your code here...

```{r}

```

------------------------------------------------------------------------

# Questions about the data?

Fachstelle für OGD Basel-Stadt | opendata@bs.ch
