---
title: "Open Government Data, provided by Statistisches Amt des Kantons Basel-Stadt - DCC Data Competence Center"
date: "2026-10-06"
output: html_document
---

## Dataset: Schülerprognose Riehen und Bettingen

[Direct data shop link for dataset](https://data.bs.ch/explore/dataset/100122)

Auto generated R starter code for data set 100122.

## Metadata

- **Dataset_identifier** `100122`
- **Title** `Schülerprognose Riehen und Bettingen`
- **Description** `Das Statistische Amt erstellt kleinräumige Prognosen zu den Schülerzahlen in den öffentlichen Schulen der Gemeinden Riehen und Bettingen. Die Schülerzahlen werden für die ersten 8 Schulstufen (Kindergarten und Primarschule), 13 Schulperimeter und 5 Schuljahre in die Zukunft prognostiziert. Die Perimeter dienen als Planungsgrundlage und nicht als effektive Einzugsgebiete. Die Prognosen werden im Auftrag der Gemeinde Riehen erstellt und jährlich aktualisiert. Die Schülerinnen und Schüler mit dem Schutzstatus S werden in diesem Datensatz nicht ausgewiesen.`
- **Contact_name** `Open Data Basel-Stadt`
- **Issued** `2021-03-23`
- **Modified** `2026-03-16T11:15:38+00:00`
- **Rights** `NonCommercialAllowed-CommercialAllowed-ReferenceRequired`
- **Temporal_coverage_start_date** `None`
- **Temporal_coverage_end_date** `None`
- **Themes** `['Bildung, Wissenschaft']`
- **Keywords** `['Gemeinden', 'Zeitreihe', 'Prognose', 'Bildung', 'Schule', 'Schüler']`
- **Creator** `Statistisches Amt`
- **Reference** `None`


## Data dictionary

| Field | Type | Description |
| :-- | :-- | :-- |
| `schuljahr` | text | Schuljahr August - Juli, Stichtag jeweils zu Schuljahresbeginn im September. |
| `perimeter` | text | Einteilung der beiden Gemeinden in 13 Planungsperimeter. Die Schülerinnen und Schüler werden nach ihrer Wohnadresse den Perimetern zugeordnet. |
| `schulstufe` | int | Einteilung gemäss HarmoS-Schulstufen. Schulstufen 1 und 2 bezeichnen die beiden Jahre im Kindergarten, die Schulstufen 3-6 die umgangssprachlich als Primarschuljahre 1-6 bezeichneten Schulstufen. |
| `sus` | int | Schülerinnen und Schüler in öffentlichen Schulen von Riehen oder Bettingen, die in einem der Perimeter in Riehen oder Bettingen wohnhaft sind. Prognosejahre erkennt man am beistehenden Prognoseintervall. In den Prognosen nicht berücksichtigt sind künftige Arealentwicklungen. |
| `unteres_prognoseintervall` | text | Das Prognoseintervall beschreibt die geschätzte Bandbreite, in welcher die tatsächliche Schülerzahl mit einer Wahrscheinlichkeit von 95% zu liegen kommen sollte. Das untere Prognoseintervall bezeichnet die untere Grenze dieser Bandbreite. |
| `oberes_prognoseintervall` | text | Das Prognoseintervall beschreibt die geschätzte Bandbreite, in welcher die tatsächliche Schülerzahl mit einer Wahrscheinlichkeit von 95% zu liegen kommen sollte. Das obere Prognoseintervall bezeichnet die obere Grenze dieser Bandbreite. |
| `typ` | text | Ist-Wert oder Resultat der Prognose |


# Load packages

```{r}

library(tidyverse)
```

# Load data

The dataset is read into a dataframe

```{r}
get_dataset <- function(url) {
  # Create directory if it does not exist
  data_path <- file.path(getwd(), '..', 'data')
  if (!dir.exists(data_path)) {
    dir.create(data_path, recursive = TRUE)
  }
  # Download the CSV file
  csv_path <- file.path(data_path , '100122.csv')
  download.file(url, csv_path, mode = "wb")

  # Read the CSV file
  data <- tryCatch(
      read.csv(csv_path, sep = ";", stringsAsFactors = FALSE, encoding = "UTF-8"),
      warning = function(w) NULL,
      error = function(e) NULL
  )
  # if dataframe only has one column or less the data is not ";" separated
  if (is.null(data) || ncol(data) <= 1) {
      stop("The data wasn't imported properly. Very likely the correct separator couldn't be found.\nPlease check the dataset manually and adjust the code.")
  }
  return(data)
}
```

```{r}

df <- get_dataset('https://data.bs.ch/explore/dataset/100122/download?format=csv&timezone=Europe%2FZurich')

```

# Analyze data

```{r}

glimpse(df)
str(df)

head(df)
tail(df)

```

```{r}
# Remove columns that have no values
df <- Filter(function(x) !all(is.na(x)), df)

# Remove rows with missing values (if appropriate)
df <- na.omit(df)
```

```{r}
# display a small random sample transposed in order to see all variables
t(sample_n(df, 5))
```

```{r}
# the size of the data frame in memory
size <- object.size(df)
#  the size in bytes
print(size)
```

```{r}
# describe numerical features
summary(df[, sapply(df, is.numeric)])
```

```{r}
# describe non-numerical features
summary(df[, sapply(df, Negate(is.numeric))])
```

```{r}
# check missing values
df %>%
  mutate(row = row_number()) %>%
  gather(key = "variable", value = "value", -row) %>%
  ggplot(aes(x = variable, y = row)) +
  geom_tile(aes(fill = is.na(value)), color = "black") +
  scale_fill_manual(values = c("TRUE" = "grey", "FALSE" = "red")) +
  labs(x = "", y = "", fill = "Missing") +
  theme(axis.text.x = element_text(angle = 45, hjust = 1))
```

```{r}
# plot a histogram for each numerical feature
df %>%
  select_if(is.numeric) %>%
  gather() %>%
  ggplot( aes(value)) +
  geom_histogram(bins = 10, color = "white", fill = "red") +
    facet_wrap(~key, scales = 'free_x')
```

# Continue your code here...

```{r}

```
------------------------------------------------------------------------

# Questions about the data?

Open Data Basel-Stadt | opendata@bs.ch
