---
title: "Open Government Data, provided by Statistisches Amt des Kantons Basel-Stadt - DCC Data Competence Center"
date: "2026-10-10"
output: html_document
---

## Dataset: Steuerstatistik Basel-Stadt: Kennzahlen seit 1991 nach Gemeinde und Wohnviertel

[Direct data shop link for dataset](https://data.bs.ch/explore/dataset/100165)

Auto generated R starter code for data set 100165.

## Metadata

- **Dataset_identifier** `100165`
- **Title** `Steuerstatistik Basel-Stadt: Kennzahlen seit 1991 nach Gemeinde und Wohnviertel`
- **Description** `Zentrale Grössen der Steuerstatistik Basel-Stadt seit 1991 nach Gemeinde und Wohnviertel. Die Daten stammen aus den Steuerdaten der ordentlichen Veranlagung von ganzjährig in Basel-Stadt steuerpflichtigen Personen (ohne Auswärtige). Die Vermögenssteuer 2000 wurde zusammen mit der Einkommenssteuer 1999 bezogen. In der Steuerperiode 2000 sind nur Fälle mit Beginn der Steuerpflicht im Jahr 2000 aufgeführt, da die Vermögenssteuer 2001 wegen der Steuerharmonisierung erst zusammen mit der Einkommenssteuer 2001 bezogen worden ist.`
- **Contact_name** `Open Data Basel-Stadt`
- **Issued** `2023-08-17`
- **Modified** `2025-10-10T06:31:06+00:00`
- **Rights** `NonCommercialAllowed-CommercialAllowed-ReferenceRequired`
- **Temporal_coverage_start_date** `1990-12-31T23:00:00+00:00`
- **Temporal_coverage_end_date** `2021-12-31T23:00:00+00:00`
- **Themes** `['Finanzen']`
- **Keywords** `['Gemeinden', 'Zeitreihe', 'Steuern', 'Einkommen', 'Wohnviertel']`
- **Creator** `Statistisches Amt`
- **Reference** `None`


## Data dictionary

| Field | Type | Description |
| :-- | :-- | :-- |
| `steuerjahr` | text | Jahr, auf das sich die Veranlagung bezieht. |
| `wohnviertel` | int | Umfasst die Wohnviertel der Stadt Basel sowie die beiden Einwohnergemeinden Riehen und Bettingen. |
| `wohnviertel_name` | text | — |
| `n` | int | Ordentliche Veranlagungen von natürlichen Personen in Basel-Stadt; Quelle: Steuerstatistik Basel-Stadt |
| `reineinkommen_mittelwert` | int | Mittelwert des Reineinkommens in Fr.; ordentliche Veranlagungen von natürlichen Personen in Basel-Stadt; Quelle: Steuerstatistik Basel-Stadt |
| `reineinkommen_median` | int | Median des Reineinkommens in Fr.; ordentliche Veranlagungen von natürlichen Personen in Basel-Stadt; Quelle: Steuerstatistik Basel-Stadt |
| `reineinkommen_ginik` | double | Gini-Koeffizient für das Reineinkommen; ordentliche Veranlagungen von natürlichen Personen in Basel-Stadt; Quelle: Steuerstatistik Basel-Stadt. Der Gini-Koeffizient ist eine statistische Masszahl zur Messung der Einkommens- oder Vermögensungleichheit in einer Gesellschaft. Er variiert zwischen 0 und 1, wobei 0 für absolute Gleichheit steht und 1 für maximale Ungleichheit. |
| `einkommen_steuerbar_mittelwert` | int | Mittelwert des steuerbaren Einkommens in Fr.; ordentliche Veranlagungen von natürlichen Personen in Basel-Stadt; Quelle: Steuerstatistik Basel-Stadt |
| `einkommen_steuerbar_median` | int | Median des steuerbaren Einkommens in Fr.; ordentliche Veranlagungen von natürlichen Personen in Basel-Stadt; Quelle: Steuerstatistik Basel-Stadt |
| `einkommen_steuerbetrag_ktgde_mittelwert` | int | Mittelwert des Einkommenssteuerertrags in Fr. (Kantons- und Gemeindesteuer); ordentliche Veranlagungen von natürlichen Personen in Basel-Stadt; Quelle: Steuerstatistik Basel-Stadt |
| `einkommen_steuerbetrag_ktgde_median` | int | Median des Einkommenssteuerertrags in Fr. (Kantons- und Gemeindesteuer); ordentliche Veranlagungen von natürlichen Personen in Basel-Stadt; Quelle: Steuerstatistik Basel-Stadt |
| `reinvermoegen_mittelwert` | int | Mittelwert des Reinvermögens in Fr.; ordentliche Veranlagungen von natürlichen Personen in Basel-Stadt; Quelle: Steuerstatistik Basel-Stadt |
| `reinvermoegen_median` | int | Median des Reinvermögens in Fr.; ordentliche Veranlagungen von natürlichen Personen in Basel-Stadt; Quelle: Steuerstatistik Basel-Stadt |
| `reinvermoegen_ginik` | double | Gini-Koeffizient für das Reinvermögen; ordentliche Veranlagungen von natürlichen Personen in Basel-Stadt; Quelle: Steuerstatistik Basel-Stadt. Der Gini-Koeffizient ist eine statistische Masszahl zur Messung der Einkommens- oder Vermögensungleichheit in einer Gesellschaft. Er variiert zwischen 0 und 1, wobei 0 für absolute Gleichheit steht und 1 für maximale Ungleichheit. |
| `vermoegen_steuerbar_mittelwert` | int | Mittelwert des steuerbaren Vermögens in Fr.; ordentliche Veranlagungen von natürlichen Personen in Basel-Stadt; Quelle: Steuerstatistik Basel-Stadt |
| `vermoegen_steuerbar_median` | int | Median des steuerbaren Vermögens in Fr.; ordentliche Veranlagungen von natürlichen Personen in Basel-Stadt; Quelle: Steuerstatistik Basel-Stadt |
| `vermoegen_steuerbetrag_ktgde_mittelwert` | int | Mittelwert des Vermögenssteuerertrags in Fr. (Kantons- und Gemeindesteuer); ordentliche Veranlagungen von natürlichen Personen in Basel-Stadt; Quelle: Steuerstatistik Basel-Stadt |
| `vermoegen_steuerbetrag_ktgde_median` | int | Median des Vermögenssteuertrags in Fr. (Kantons- und Gemeindesteuer); ordentliche Veranlagungen von natürlichen Personen in Basel-Stadt; Quelle: Steuerstatistik Basel-Stadt |
| `steuerjahr_zahl` | date | — |


# Load packages

```{r}

library(tidyverse)
```

# Load data

The dataset is read into a dataframe

```{r}
get_dataset <- function(url) {
  # Create directory if it does not exist
  data_path <- file.path(getwd(), '..', 'data')
  if (!dir.exists(data_path)) {
    dir.create(data_path, recursive = TRUE)
  }
  # Download the CSV file
  csv_path <- file.path(data_path , '100165.csv')
  download.file(url, csv_path, mode = "wb")

  # Read the CSV file
  data <- tryCatch(
      read.csv(csv_path, sep = ";", stringsAsFactors = FALSE, encoding = "UTF-8"),
      warning = function(w) NULL,
      error = function(e) NULL
  )
  # if dataframe only has one column or less the data is not ";" separated
  if (is.null(data) || ncol(data) <= 1) {
      stop("The data wasn't imported properly. Very likely the correct separator couldn't be found.\nPlease check the dataset manually and adjust the code.")
  }
  return(data)
}
```

```{r}

df <- get_dataset('https://data.bs.ch/explore/dataset/100165/download?format=csv&timezone=Europe%2FZurich')

```

# Analyze data

```{r}

glimpse(df)
str(df)

head(df)
tail(df)

```

```{r}
# Remove columns that have no values
df <- Filter(function(x) !all(is.na(x)), df)

# Remove rows with missing values (if appropriate)
df <- na.omit(df)
```

```{r}
# display a small random sample transposed in order to see all variables
t(sample_n(df, 5))
```

```{r}
# the size of the data frame in memory
size <- object.size(df)
#  the size in bytes
print(size)
```

```{r}
# describe numerical features
summary(df[, sapply(df, is.numeric)])
```

```{r}
# describe non-numerical features
summary(df[, sapply(df, Negate(is.numeric))])
```

```{r}
# check missing values
df %>%
  mutate(row = row_number()) %>%
  gather(key = "variable", value = "value", -row) %>%
  ggplot(aes(x = variable, y = row)) +
  geom_tile(aes(fill = is.na(value)), color = "black") +
  scale_fill_manual(values = c("TRUE" = "grey", "FALSE" = "red")) +
  labs(x = "", y = "", fill = "Missing") +
  theme(axis.text.x = element_text(angle = 45, hjust = 1))
```

```{r}
# plot a histogram for each numerical feature
df %>%
  select_if(is.numeric) %>%
  gather() %>%
  ggplot( aes(value)) +
  geom_histogram(bins = 10, color = "white", fill = "red") +
    facet_wrap(~key, scales = 'free_x')
```

# Continue your code here...

```{r}

```
------------------------------------------------------------------------

# Questions about the data?

Open Data Basel-Stadt | opendata@bs.ch
