---
title: "Open Government Data, provided by Statistisches Amt des Kantons Basel-Stadt - Fachstelle OGD"
date: "2024-11-07"
output: html_document
---

## Dataset: Smarte Strasse: Luftqualität Vergleichsmessungen

[Direct data shop link for dataset](https://data.bs.ch/explore/dataset/100178)

Auto generated R starter code for data set 100178.

## Metadata

- **Dataset_identifier** `100178`
- **Title** `Smarte Strasse: Luftqualität Vergleichsmessungen`
- **Description** `<p>Das <a href="https://www.baselland.ch/politik-und-behorden/direktionen/bau-und-umweltschutzdirektion/lufthygiene" target="_blank">Lufthygieneamt beider Basel</a> (LHA) testet im Projekt «Smarte Strasse» kosteneffiziente Mikrosensoren auf ihre Genauigkeit und Zuverlässigkeit. Der installierte Sensor vom Typ «Nubo» der Firma Sensirion AG ist in der Lage, die Konzentration verschiedener Schadstoffe in der Luft in Echtzeit zu ermitteln. Gemessen werden die Gehalte der Gase Stickstoffdioxid (NO2) und Ozon (O3), sowie die feinere Fraktion des Feinstaubs «PM2.5». Dieser Datensatz enthält die Daten von drei «Nubo»- Sensoren, welche an den permanenten Messstationen des LHA am St. Johanns-Platz, an der Feldbergstrasse und auf der Autobahn A2 in der Hard installiert und gegen die Referenzmessgeräte des LHA verglichen werden.</p><p>Genaue Standorte dieser Sensoren: </p><ul><li>Feldbergstrasse: 2611747 / 1268491, <a href="https://map.geo.admin.ch/?X=268491&amp;Y=611747&amp;zoom=9&amp;lang=de&amp;topic=ech&amp;bgLayer=ch.swisstopo.pixelkarte-farbe&amp;crosshair=bowl&amp;layers=ch.swisstopo.zeitreihen,ch.bfs.gebaeude_wohnungs_register,ch.bav.haltestellen-oev,ch.swisstopo.swisstlm3d-wanderwege,ch.astra.wanderland-sperrungen_umleitungen&amp;layers_opacity=1,1,1,0.8,0.8&amp;layers_visibility=false,false,false,false,false&amp;layers_timestamp=18641231,,,," target="_blank">Kartenansicht</a></li><li>St. Johanns-Platz: 2610790 / 1268370, <a href="https://map.geo.admin.ch/?X=268370&amp;Y=610790&amp;zoom=9&amp;lang=de&amp;topic=ech&amp;bgLayer=ch.swisstopo.pixelkarte-farbe&amp;crosshair=bowl&amp;layers=ch.swisstopo.zeitreihen,ch.bfs.gebaeude_wohnungs_register,ch.bav.haltestellen-oev,ch.swisstopo.swisstlm3d-wanderwege,ch.astra.wanderland-sperrungen_umleitungen&amp;layers_opacity=1,1,1,0.8,0.8&amp;layers_visibility=false,false,false,false,false&amp;layers_timestamp=18641231,,,," target="_blank">Kartenansicht</a></li><li>A2 Hard: 2615839 / 1265282, <a href="https://map.geo.admin.ch/?X=265282&amp;Y=615839&amp;zoom=9&amp;lang=de&amp;topic=ech&amp;bgLayer=ch.swisstopo.pixelkarte-farbe&amp;crosshair=bowl&amp;layers=ch.swisstopo.zeitreihen,ch.bfs.gebaeude_wohnungs_register,ch.bav.haltestellen-oev,ch.swisstopo.swisstlm3d-wanderwege,ch.astra.wanderland-sperrungen_umleitungen&amp;layers_opacity=1,1,1,0.8,0.8&amp;layers_visibility=false,false,false,false,false&amp;layers_timestamp=18641231,,,," target="_blank">Kartenansicht</a></li></ul><p>Weitere Informationen zur Luftqualität in der Region Basel sind auf <a href="https://www.luftqualitaet.ch" target="_blank">www.luftqualitaet.ch</a>
 verfügbar. Hintergrundinformationen zu Ozon und Feinstaub auf den Webseiten <a href="https://ozon-info.ch/" target="_blank">www.ozon-info.ch</a> und <a href="https://feinstaub.ch/" target="_blank">www.feinstaub.ch</a>. Angaben zu den gesundheitlichen Auswirkungen der Luftverschmutzung auf der Webseite <a href="https://www.swisstph.ch/de/projects/ludok/healtheffects/" target="_blank">https://www.swisstph.ch/de/projects/ludok/healtheffects/</a>.</p><p class="">Weitere Informationen und Daten rund um das Projekt «Smarte Strasse» finden Sie unter den folgenden Links:</p><ul><li>Die Luftqualitäts-Daten der Sensoren an der smarten Strasse finden Sie hier: <a href="https://data.bs.ch/explore/dataset/100093/" target="_blank">https://data.bs.ch/explore/dataset/100093/</a> </li><li>Die Maximalwerte (O3) und Mittelwerte (NO2, PM 2.5) des Vortages sind zudem unter folgendem Datensatz zu finden: <a href="https://data.bs.ch/explore/dataset/100174/" target="_blank">https://data.bs.ch/explore/dataset/100174/</a></li><li>Weitere Informationen zum Projekt «Smarte Strasse»: <a href="https://www.bs.ch/medienmitteilungen/pd/2022-pilotprojekt-smarte-strasse-neue-technologien-im-test-fuer-die-stadt-von-morgen" target="_blank">https://www.bs.ch/medienmitteilungen/pd/2022-pilotprojekt-smarte-strasse-neue-technologien-im-test-fuer-die-stadt-von-morgen</a> </li><li>Genaue Standorte aller Sensoren: <a href="https://data.bs.ch/explore/dataset/100114/" target="_blank">https://data.bs.ch/explore/dataset/100114/</a> </li><li>Weitere Datensätze rund um das Thema «Smarte Strasse»: <a href="https://data.bs.ch/explore/?refine.tags=smarte+strasse" target="_blank">https://data.bs.ch/explore/?refine.tags=smarte+strasse</a> </li></ul><p><b>Hinweis: <br>Die Luft-Sensoren an der Gundeldingerstrasse wurden am 29.6.23 abmontiert. Seit Anfang/Mitte Juni wurden keine Daten mehr erhoben.</b><br></p>`
- **Contact_name** `Fachstelle für OGD Basel-Stadt`
- **Issued** `2022-02-17`
- **Modified** `2023-06-29T07:45:18+00:00`
- **Rights** `NonCommercialAllowed-CommercialAllowed-ReferenceRequired`
- **Temporal_coverage_start_date** `2022-02-13T10:30:00+00:00`
- **Temporal_coverage_end_date** `2023-06-29T06:30:00+00:00`
- **Themes** `['Raum und Umwelt']`
- **Keywords** `['Smarte Strasse', 'Luftqualität', 'Feinstaub', 'PM2.5', 'O3', 'NO2']`
- **Publisher** `Lufthygieneamt beider Basel`
- **Reference** `None`


# Load packages

```{r}

library(tidyverse)
```

# Load data

The dataset is read into a dataframe

```{r}
get_dataset <- function(url) {
  # Create directory if it does not exist
  data_path <- file.path(getwd(), '..', 'data')
  if (!dir.exists(data_path)) {
    dir.create(data_path, recursive = TRUE)
  }
  # Download the CSV file
  csv_path <- file.path(data_path , '100178.csv')
  download.file(url, csv_path, mode = "wb")

  # Read the CSV file
  data <- tryCatch(
      read.csv(csv_path, sep = ";", stringsAsFactors = FALSE, encoding = "UTF-8"),
      warning = function(w) NULL,
      error = function(e) NULL
  )
  # if dataframe only has one column or less the data is not ";" separated
  if (is.null(data) || ncol(data) <= 1) {
      stop("The data wasn't imported properly. Very likely the correct separator couldn't be found.\nPlease check the dataset manually and adjust the code.")
  }
  return(data)
}
```

```{r}

df <- get_dataset('https://data.bs.ch/explore/dataset/100178/download?format=csv&timezone=Europe%2FZurich')

```

# Analyze data

```{r}

glimpse(df)
str(df)

head(df)
tail(df)

```

```{r}
# Remove columns that have no values
df <- Filter(function(x) !all(is.na(x)), df)

# Remove rows with missing values (if appropriate)
df <- na.omit(df)
```

```{r}
# display a small random sample transposed in order to see all variables
t(sample_n(df, 5))
```

```{r}
# the size of the data frame in memory
size <- object.size(df)
#  the size in bytes
print(size)
```

```{r}
# describe numerical features
summary(df[, sapply(df, is.numeric)])
```

```{r}
# describe non-numerical features
summary(df[, sapply(df, Negate(is.numeric))])
```

```{r}
# check missing values
df %>%
  mutate(row = row_number()) %>%
  gather(key = "variable", value = "value", -row) %>%
  ggplot(aes(x = variable, y = row)) +
  geom_tile(aes(fill = is.na(value)), color = "black") +
  scale_fill_manual(values = c("TRUE" = "grey", "FALSE" = "red")) +
  labs(x = "", y = "", fill = "Missing") +
  theme(axis.text.x = element_text(angle = 45, hjust = 1))
```

```{r}
# plot a histogram for each numerical feature
df %>%
  select_if(is.numeric) %>%
  gather() %>%
  ggplot( aes(value)) +
  geom_histogram(bins = 10, color = "white", fill = "red") +
    facet_wrap(~key, scales = 'free_x')
```

# Continue your code here...

```{r}

```
------------------------------------------------------------------------

# Questions about the data?

Fachstelle für OGD Basel-Stadt | opendata@bs.ch
