---
title: "Open Government Data, provided by Statistisches Amt des Kantons Basel-Stadt - DCC Data Competence Center"
date: "2026-02-07"
output: html_document
---

## Dataset: Scheidungen nach Scheidungsdatum, Ehedauer sowie Alter und Staatsangehörigkeit der ehemaligen Ehepartner

[Direct data shop link for dataset](https://data.bs.ch/explore/dataset/100139)

Auto generated R starter code for data set 100139.

## Metadata

- **Dataset_identifier** `100139`
- **Title** `Scheidungen nach Scheidungsdatum, Ehedauer sowie Alter und Staatsangehörigkeit der ehemaligen Ehepartner`
- **Description** `Dieser Datensatz zeigt die Scheidungen im Kanton Basel-Stadt nach Scheidungsdatum, Ehedauer sowie nach Alter und Staatsangehörigkeit der ehemaligen Ehepartner. Seit dem Jahr 2022 enthält der Datensatz auch Scheidungen von Ehen zwischen gleichgeschlechtlichen Personen. Die Daten werden jährlich aktualisiert. Vor dem Jahr 1984 ist nur das Total der Scheidungen verfügbar.<br><br>Im Jahr 2000 trat ein neues Scheidungsrecht in Kraft. Dieses wurde im Jahr 2010 angepasst. <br><br> Eine Scheidung wird in Basel-Stadt gezählt, wenn die Referenzperson (bei Scheidungen verschiedengeschlechtlicher Ehen in der Regel der Mann, bei Scheidungen gleichgeschlechtlicher Ehen in der Regel die ältere Person) in Basel-Stadt wohnt. <br><br> Die hier veröffentlichten Werte können aus methodischen Gründen von denjenigen in der öffentlichen Statistik abweichen: In Letzterer werden nachträglich gemeldete Scheidungen im letzten noch nicht abgeschlossenen Jahr gezählt. In diesem Datensatz werden sie im Jahr des Scheidungsdatums gezählt. <br><br><br>Quelle: Statistisches Amt des Kantons Basel-Stadt, Auswertungen zu den natürlichen Bevölkerungsbewegungen (Bundesamt für Statistik).`
- **Contact_name** `Open Data Basel-Stadt`
- **Issued** `2021-06-22`
- **Modified** `2026-02-06T02:15:40+00:00`
- **Rights** `NonCommercialAllowed-CommercialAllowed-ReferenceRequired`
- **Temporal_coverage_start_date** `None`
- **Temporal_coverage_end_date** `None`
- **Themes** `['Bevölkerung']`
- **Keywords** `['Demographie', 'Scheidungen']`
- **Publisher** `Statistisches Amt`
- **Reference** `None`


# Load packages

```{r}

library(tidyverse)
```

# Load data

The dataset is read into a dataframe

```{r}
get_dataset <- function(url) {
  # Create directory if it does not exist
  data_path <- file.path(getwd(), '..', 'data')
  if (!dir.exists(data_path)) {
    dir.create(data_path, recursive = TRUE)
  }
  # Download the CSV file
  csv_path <- file.path(data_path , '100139.csv')
  download.file(url, csv_path, mode = "wb")

  # Read the CSV file
  data <- tryCatch(
      read.csv(csv_path, sep = ";", stringsAsFactors = FALSE, encoding = "UTF-8"),
      warning = function(w) NULL,
      error = function(e) NULL
  )
  # if dataframe only has one column or less the data is not ";" separated
  if (is.null(data) || ncol(data) <= 1) {
      stop("The data wasn't imported properly. Very likely the correct separator couldn't be found.\nPlease check the dataset manually and adjust the code.")
  }
  return(data)
}
```

```{r}

df <- get_dataset('https://data.bs.ch/explore/dataset/100139/download?format=csv&timezone=Europe%2FZurich')

```

# Analyze data

```{r}

glimpse(df)
str(df)

head(df)
tail(df)

```

```{r}
# Remove columns that have no values
df <- Filter(function(x) !all(is.na(x)), df)

# Remove rows with missing values (if appropriate)
df <- na.omit(df)
```

```{r}
# display a small random sample transposed in order to see all variables
t(sample_n(df, 5))
```

```{r}
# the size of the data frame in memory
size <- object.size(df)
#  the size in bytes
print(size)
```

```{r}
# describe numerical features
summary(df[, sapply(df, is.numeric)])
```

```{r}
# describe non-numerical features
summary(df[, sapply(df, Negate(is.numeric))])
```

```{r}
# check missing values
df %>%
  mutate(row = row_number()) %>%
  gather(key = "variable", value = "value", -row) %>%
  ggplot(aes(x = variable, y = row)) +
  geom_tile(aes(fill = is.na(value)), color = "black") +
  scale_fill_manual(values = c("TRUE" = "grey", "FALSE" = "red")) +
  labs(x = "", y = "", fill = "Missing") +
  theme(axis.text.x = element_text(angle = 45, hjust = 1))
```

```{r}
# plot a histogram for each numerical feature
df %>%
  select_if(is.numeric) %>%
  gather() %>%
  ggplot( aes(value)) +
  geom_histogram(bins = 10, color = "white", fill = "red") +
    facet_wrap(~key, scales = 'free_x')
```

# Continue your code here...

```{r}

```
------------------------------------------------------------------------

# Questions about the data?

Open Data Basel-Stadt | opendata@bs.ch
