---
title: "Open Government Data, provided by Statistisches Amt des Kantons Basel-Stadt - Fachstelle OGD"
date: "2024-06-24"
output: html_document
---

## Dataset: Vornamen der baselstädtischen Bevölkerung

[Direct data shop link for dataset](https://data.bs.ch/explore/dataset/100129)

Auto generated R starter code for data set 100129.

## Metadata

- **Dataset_identifier** `100129`
- **Title** `Vornamen der baselstädtischen Bevölkerung`
- **Description** `Dieser Datensatz zeigt die Wohnbevölkerung des Kantons Basel-Stadt nach Vornamen. Die Daten werden jährlich aktualisiert. Bei mehreren Vornamen wird nur der erste berücksichtigt. Durch Bindestrich verbundene Vornamen zählen als ein Vorname. Vornamen, die weniger als viermal vorkommen, werden in der Rubrik 'Übrige' zusammengefasst. <br>Die hier veröffentlichten Werte der Jahre 1979 bis 2011 weichen aus methodischen Gründen von denjenigen in der kantonalen öffentlichen Statistik ab: In Letzterer wurde bis zum Jahr 2011 die Bevölkerungszahl durch Fortschreibung ermittelt. Seit dem Jahr 2012 basiert sie direkt auf Auswertungen aus dem kantonalen Einwohnerregister. Die hier veröffentlichten Werte hingegen basieren seit 1979 auf Auswertungen aus dem Einwohnerregister.`
- **Contact_name** `Fachstelle für OGD Basel-Stadt`
- **Issued** `2021-03-25`
- **Modified** `2024-05-01T01:18:40+00:00`
- **Rights** `NonCommercialAllowed-CommercialAllowed-ReferenceRequired`
- **Temporal_coverage_start_date** `None`
- **Temporal_coverage_end_date** `None`
- **Themes** `['Bevölkerung']`
- **Keywords** `['Bevölkerungsbestand', 'Entwicklung', 'Einwohnerzahl', 'Bevölkerungsstruktur', 'Nachname', 'Vorname', 'Name']`
- **Publisher** `Statistisches Amt`
- **Reference** `https://www.statistik.bs.ch/zahlen/tabellen/1-bevoelkerung/bestand-struktur.html`


# Load packages

```{r}

library(tidyverse)
library(skimr)

```

# Load data

The dataset is read into a dataframe

```{r}
get_dataset <- function(url) {
  # Download the CSV file
  csv_path <- file.path(getwd(), '100129.csv')
  download.file(url, csv_path, mode = "wb")

  # Read the CSV file
  data <- tryCatch(
    read.csv(csv_path, sep = ",", stringsAsFactors = FALSE, encoding = "UTF-8"),
    warning = function(w) NULL,
    error = function(e) NULL
  )

  # If the dataframe has one column or less, try with semicolon as separator
  if (is.null(data) || ncol(data) <= 1) {
    data <- tryCatch(
      read.csv(csv_path, sep = ";", stringsAsFactors = FALSE, encoding = "UTF-8"),
      warning = function(w) NULL,
      error = function(e) NULL
    )

    if (is.null(data) || ncol(data) <= 1) {
      stop("The data wasn't imported properly. Very likely the correct separator couldn't be found.\nPlease check the dataset manually and adjust the code.")
    }
  }

  return(data)
}
```

```{r}

df <- get_dataset('https://data.bs.ch/explore/dataset/100129/download?format=csv&timezone=Europe%2FZurich')

```

# Analyze data

```{r}

glimpse(df)
str(df)
skim(df)

head(df)
tail(df)

```

# Continue your code here...

```{r}

```

------------------------------------------------------------------------

# Questions about the data?

Fachstelle für OGD Basel-Stadt | opendata@bs.ch
