---
title: "Open Government Data, provided by Statistisches Amt des Kantons Basel-Stadt - Fachstelle OGD"
date: "2024-06-26"
output: html_document
---

## Dataset: Durchschnittlicher Tagesverkehr (basierend auf dem Geschwindigkeitsmonitoring der Kantonspolizei)

[Direct data shop link for dataset](https://data.bs.ch/explore/dataset/100199)

Auto generated R starter code for data set 100199.

## Metadata

- **Dataset_identifier** `100199`
- **Title** `Durchschnittlicher Tagesverkehr (basierend auf dem Geschwindigkeitsmonitoring der Kantonspolizei)`
- **Description** `<p>Dieser Datensatz resultiert aus dem Daten des Geschwindigkeitsmonitorings der Kantonspolizei Basel-Stadt (siehe <a href="https://data.bs.ch/explore/?sort=modified&amp;q=%22geschwindigkeitsmonitoring+Einzelmessungen%22" target="_blank">https://data.bs.ch/explore/?sort=modified&amp;q=%22geschwindigkeitsmonitoring+Einzelmessungen%22</a>). Es wird zu jeder Messung und Richtung (ein Messgerät an einem Standort misst in zwei Richtungen) der durchschnittliche Tagesverkehr berechnet. </p><p>

Hinweis: Die Messungen sind nicht zwingend repräsentativ für das ganze Jahr und müssen im Kontext des Erhebungsdatums betrachtet werden. Darüber hinaus wurden gewisse Messungen während einer ausserordentlichen Verkehrsführung (z.B. Umleitungsverkehr infolge von Baustellentätigkeiten etc.) erhoben. Diese Messungen sind ab dem Jahr 2022 in der Spalte «Ausserordentliche Verkehrsführung» mit «True» gekennzeichnet. Manipulationen an Geräten können zu fehlerhaften Messungen führen.
</p>`
- **Contact_name** `Fachstelle für OGD Basel-Stadt`
- **Issued** `2022-09-21`
- **Modified** `2024-06-26T03:03:11+00:00`
- **Rights** `NonCommercialAllowed-CommercialAllowed-ReferenceRequired`
- **Temporal_coverage_start_date** `2017-08-14T07:41:00+00:00`
- **Temporal_coverage_end_date** `None`
- **Themes** `['Mobilität und Verkehr', 'Tourismus']`
- **Keywords** `['Verkehrszählung', 'Verkehr', 'Statistik', 'Durchschnitt', 'Tagesverkehr', 'Belästigung', 'Auslastung', 'DTV']`
- **Publisher** `Amt für Mobilität`
- **Reference** `https://data.bs.ch/explore/?sort=modified&q=%22geschwindigkeitsmonitoring+Einzelmessungen%22`


# Load packages

```{r}

library(tidyverse)
library(skimr)

```

# Load data

The dataset is read into a dataframe

```{r}
get_dataset <- function(url) {
  # Download the CSV file
  csv_path <- file.path(getwd(), '..', 'data', '100199.csv')
  download.file(url, csv_path, mode = "wb")

  # Read the CSV file
  data <- tryCatch(
    read.csv(csv_path, sep = ",", stringsAsFactors = FALSE, encoding = "UTF-8"),
    warning = function(w) NULL,
    error = function(e) NULL
  )

  # If the dataframe has one column or less, try with semicolon as separator
  if (is.null(data) || ncol(data) <= 1) {
    data <- tryCatch(
      read.csv(csv_path, sep = ";", stringsAsFactors = FALSE, encoding = "UTF-8"),
      warning = function(w) NULL,
      error = function(e) NULL
    )

    if (is.null(data) || ncol(data) <= 1) {
      stop("The data wasn't imported properly. Very likely the correct separator couldn't be found.\nPlease check the dataset manually and adjust the code.")
    }
  }

  return(data)
}
```

```{r}

df <- get_dataset('https://data.bs.ch/explore/dataset/100199/download?format=csv&timezone=Europe%2FZurich')

```

# Analyze data

```{r}

glimpse(df)
str(df)
skim(df)

head(df)
tail(df)

```

# Continue your code here...

```{r}

```

------------------------------------------------------------------------

# Questions about the data?

Fachstelle für OGD Basel-Stadt | opendata@bs.ch
