---
title: "Open Government Data, provided by Statistisches Amt des Kantons Basel-Stadt - Fachstelle OGD"
date: "2024-06-12"
output: html_document
---

## Dataset: Steuerstatistik Basel-Stadt: Kennzahlen seit 1991 nach Gemeinde und Wohnviertel

[Direct data shop link for dataset](https://data.bs.ch/explore/dataset/100165)

Auto generated R starter code for data set 100165.

## Metadata

- **Dataset_identifier** `100165`
- **Title** `Steuerstatistik Basel-Stadt: Kennzahlen seit 1991 nach Gemeinde und Wohnviertel`
- **Description** `Zentrale Grössen der Steuerstatistik Basel-Stadt seit 1991 nach Gemeinde und Wohnviertel. Die Daten stammen aus den Steuerdaten der ordentlichen Veranlagung von ganzjährig in Basel-Stadt steuerpflichtigen Personen (ohne Auswärtige). Die Vermögenssteuer 2000 wurde zusammen mit der Einkommenssteuer 1999 bezogen. In der Steuerperiode 2000 sind nur Fälle mit Beginn der Steuerpflicht im Jahr 2000 aufgeführt, da die Vermögenssteuer 2001 wegen der Steuerharmonisierung erst zusammen mit der Einkommenssteuer 2001 bezogen worden ist.`
- **Contact_name** `Fachstelle für OGD Basel-Stadt`
- **Issued** `2022-01-10`
- **Modified** `2023-10-31T10:40:37+00:00`
- **Rights** `NonCommercialAllowed-CommercialAllowed-ReferenceRequired`
- **Temporal_coverage_start_date** `1990-12-31T23:00:00+00:00`
- **Temporal_coverage_end_date** `None`
- **Themes** `['Finanzen']`
- **Keywords** `['Gemeinden', 'Zeitreihe', 'Steuern', 'Einkommen', 'Wohnviertel']`
- **Publisher** `Statistisches Amt`
- **Reference** `https://www.statistik.bs.ch/zahlen/tabellen/18-oeffentliche-finanzen/steuern.html`


# Load packages

```{r}

library(tidyverse)
library(skimr)

```

# Load data

The dataset is read into a dataframe

```{r}
get_dataset <- function(url) {
  # Download the CSV file
  csv_path <- file.path(getwd(), '100165.csv')
  download.file(url, csv_path, mode = "wb")

  # Read the CSV file
  data <- tryCatch(
    read.csv(csv_path, sep = ",", stringsAsFactors = FALSE, encoding = "UTF-8"),
    warning = function(w) NULL,
    error = function(e) NULL
  )

  # If the dataframe has one column or less, try with semicolon as separator
  if (is.null(data) || ncol(data) <= 1) {
    data <- tryCatch(
      read.csv(csv_path, sep = ";", stringsAsFactors = FALSE, encoding = "UTF-8"),
      warning = function(w) NULL,
      error = function(e) NULL
    )

    if (is.null(data) || ncol(data) <= 1) {
      stop("The data wasn't imported properly. Very likely the correct separator couldn't be found.\nPlease check the dataset manually and adjust the code.")
    }
  }

  return(data)
}
```

```{r}

df <- get_dataset('https://data.bs.ch/explore/dataset/100165/download?format=csv&timezone=Europe%2FZurich')

```

# Analyze data

```{r}

glimpse(df)
str(df)
skim(df)

head(df)
tail(df)

```

# Continue your code here...

```{r}

```

------------------------------------------------------------------------

# Questions about the data?

Fachstelle für OGD Basel-Stadt | opendata@bs.ch
