---
title: "Open Government Data, provided by Statistisches Amt des Kantons Basel-Stadt - Fachstelle OGD"
date: "2024-06-13"
output: html_document
---

## Dataset: Smarte Strasse: Zu- und Wegfahrten, Parkplatzauslastung

[Direct data shop link for dataset](https://data.bs.ch/explore/dataset/100171)

Auto generated R starter code for data set 100171.

## Metadata

- **Dataset_identifier** `100171`
- **Title** `Smarte Strasse: Zu- und Wegfahrten, Parkplatzauslastung`
- **Description** `<p>Der Datensatz zeigt die Anzahl Zu- und Wegfahrten sowie die mittlere Parkplatzauslastung für die beiden Zonen «blau» und «gelb».</p><p><b>Die Detektion freier Parkplätze mittels Kamera befindet sich noch in der Testphase. Aus diesem Grund sind die Werte mit Vorsicht zu geniessen und können von den tatsächlichen Zuständen abweichen.</b></p><p>Zusätzlich relevante Datensätze für die Parkplatzbelegung:</p><ul><li><a href="https://data.bs.ch/explore/dataset/100160/" target="_blank">Parkplatzbelegung</a></li><li><a href="https://data.bs.ch/explore/dataset/100176/" target="_blank">Parkplatz-Zonen</a><br/></li></ul><p>Weitere Informationen und Daten rund um das Projekt «Smarte Strasse» finden Sie unter den folgenden Links:</p><ul><li>Weitere Informationen zum Projekt «Smarte Strasse»: <a href="https://www.entwicklung.bs.ch/grundlagen/smart-city/smarte-strasse.html" target="_blank">https://www.entwicklung.bs.ch/grundlagen/smart-city/smarte-strasse.html</a> </li><li>Genaue Standorte aller Sensoren: <a href="https://data.bs.ch/explore/dataset/100114/table/" target="_blank">https://data.bs.ch/explore/dataset/100114/table/</a> </li><li>Weitere Datensätze rund um das Thema «Smarte Strasse»: <a href="https://data.bs.ch/explore/?refine.tags=smarte+strasse" target="_blank">https://data.bs.ch/explore/?refine.tags=smarte+strasse</a> </li></ul><p><b style="font-family">Hinweis:<br/>Die Parkplatz-Kamera an der Gundeldingerstrasse wurde am Dienstag 4.10.2022 abmontiert. Es werden keine Daten mehr erhoben.</b><br/></p>`
- **Contact_name** `Fachstelle für OGD Basel-Stadt`
- **Issued** `2022-05-24`
- **Modified** `2022-10-04T11:45:10+00:00`
- **Rights** `NonCommercialAllowed-CommercialAllowed-ReferenceRequired`
- **Temporal_coverage_start_date** `2022-04-26T07:00:00+00:00`
- **Temporal_coverage_end_date** `2022-10-04T02:00:00+00:00`
- **Themes** `['Mobilität und Verkehr', 'Tourismus']`
- **Keywords** `['Smarte Strasse', 'Parkplatz']`
- **Publisher** `Amt für Mobilität`
- **Reference** `None`


# Load packages

```{r}

library(tidyverse)
library(skimr)

```

# Load data

The dataset is read into a dataframe

```{r}
get_dataset <- function(url) {
  # Download the CSV file
  csv_path <- file.path(getwd(), '100171.csv')
  download.file(url, csv_path, mode = "wb")

  # Read the CSV file
  data <- tryCatch(
    read.csv(csv_path, sep = ",", stringsAsFactors = FALSE, encoding = "UTF-8"),
    warning = function(w) NULL,
    error = function(e) NULL
  )

  # If the dataframe has one column or less, try with semicolon as separator
  if (is.null(data) || ncol(data) <= 1) {
    data <- tryCatch(
      read.csv(csv_path, sep = ";", stringsAsFactors = FALSE, encoding = "UTF-8"),
      warning = function(w) NULL,
      error = function(e) NULL
    )

    if (is.null(data) || ncol(data) <= 1) {
      stop("The data wasn't imported properly. Very likely the correct separator couldn't be found.\nPlease check the dataset manually and adjust the code.")
    }
  }

  return(data)
}
```

```{r}

df <- get_dataset('https://data.bs.ch/explore/dataset/100171/download?format=csv&timezone=Europe%2FZurich')

```

# Analyze data

```{r}

glimpse(df)
str(df)
skim(df)

head(df)
tail(df)

```

# Continue your code here...

```{r}

```

------------------------------------------------------------------------

# Questions about the data?

Fachstelle für OGD Basel-Stadt | opendata@bs.ch
