---
title: "Open Government Data, provided by Statistisches Amt des Kantons Basel-Stadt - Fachstelle OGD"
date: "2024-06-12"
output: html_document
---

## Dataset: Smarte Strasse: Verkehrslärm

[Direct data shop link for dataset](https://data.bs.ch/explore/dataset/100170)

Auto generated R starter code for data set 100170.

## Metadata

- **Dataset_identifier** `100170`
- **Title** `Smarte Strasse: Verkehrslärm`
- **Description** `<p>Das Amt für Umwelt und Energie (AUE) testet im Rahmen des Projekts «Smarte Strasse» einen akustischen Sensor bezüglich Funktionalität, Genauigkeit und Zuverlässigkeit. Der Lärmsensor erfasst Umgebungsgeräusche und erkennt mittels künstlicher Intelligenz die individuellen Lärmprofile verschiedener Fahrzeuge. Dadurch kann der Sensor dazu verwendet werden, in Echtzeit richtungsgetrennte Verkehrszählungen durchzuführen, und die Lärmeinwirkung sowie die Geschwindigkeit einzelner Verkehrsteilnehmer zu erfassen.</p><p><b>Wichtig:</b> Die Werte in der Spalte «Mittelungspegel» beschreiben ab dem 16.02.2022 um 06:55 Uhr den A-bewerteten äquivalenten Dauerschallpegel (Leq). Zuvor wurde der energetisch gemittelte Terzpegel abgebildet.<br/></p><p class="" style="font-family: sans-serif;"><span style="font-weight: bolder;">Weitere Informationen und Daten rund um das Projekt «Smarte Strasse» finden Sie unter den folgenden Links:</span></p><ul><li>Weitere Informationen zum Projekt «Smarte Strasse»: <a href="https://www.entwicklung.bs.ch/grundlagen/smart-city/smarte-strasse.html" target="_blank">https://www.entwicklung.bs.ch/grundlagen/smart-city/smarte-strasse.html</a> </li><li>Genaue Standorte aller Sensoren: <a href="https://data.bs.ch/explore/dataset/100114/table/" target="_blank">https://data.bs.ch/explore/dataset/100114/table/</a> </li><li>Weitere Datensätze rund um das Thema «Smarte Strasse»: <a href="https://data.bs.ch/explore/?refine.tags=smarte+strasse" target="_blank">https://data.bs.ch/explore/?refine.tags=smarte+strasse</a> </li></ul><p><b>Hinweis: Die Sensoren an der Gundeldingerstrasse wurden am 29.6.23 abmontiert. Es werden keine Daten mehr erhoben.</b></p><p>Änderungsprotokoll: <br/>29.06.2023 - Aktualisierungsintervall von "CONT" auf "NEVER" geändert.<br/></p>`
- **Contact_name** `Fachstelle für OGD Basel-Stadt`
- **Issued** `2022-02-07`
- **Modified** `2024-02-29T13:52:55+00:00`
- **Rights** `NonCommercialAllowed-CommercialAllowed-ReferenceRequired`
- **Temporal_coverage_start_date** `2022-01-31T23:05:00+00:00`
- **Temporal_coverage_end_date** `2023-06-27T12:35:00+00:00`
- **Themes** `['Mobilität und Verkehr', 'Tourismus']`
- **Keywords** `['Lärm', 'Smarte Strasse']`
- **Publisher** `Amt für Umwelt und Energie`
- **Reference** `None`


# Load packages

```{r}

library(tidyverse)
library(skimr)

```

# Load data

The dataset is read into a dataframe

```{r}
get_dataset <- function(url) {
  # Download the CSV file
  csv_path <- file.path(getwd(), '100170.csv')
  download.file(url, csv_path, mode = "wb")

  # Read the CSV file
  data <- tryCatch(
    read.csv(csv_path, sep = ",", stringsAsFactors = FALSE, encoding = "UTF-8"),
    warning = function(w) NULL,
    error = function(e) NULL
  )

  # If the dataframe has one column or less, try with semicolon as separator
  if (is.null(data) || ncol(data) <= 1) {
    data <- tryCatch(
      read.csv(csv_path, sep = ";", stringsAsFactors = FALSE, encoding = "UTF-8"),
      warning = function(w) NULL,
      error = function(e) NULL
    )

    if (is.null(data) || ncol(data) <= 1) {
      stop("The data wasn't imported properly. Very likely the correct separator couldn't be found.\nPlease check the dataset manually and adjust the code.")
    }
  }

  return(data)
}
```

```{r}

df <- get_dataset('https://data.bs.ch/explore/dataset/100170/download?format=csv&timezone=Europe%2FZurich')

```

# Analyze data

```{r}

glimpse(df)
str(df)
skim(df)

head(df)
tail(df)

```

# Continue your code here...

```{r}

```

------------------------------------------------------------------------

# Questions about the data?

Fachstelle für OGD Basel-Stadt | opendata@bs.ch
