---
title: "Open Government Data, provided by Statistisches Amt des Kantons Basel-Stadt - DCC Data Competence Center"
date: "2026-10-05"
output: html_document
---

## Dataset: Studierende der Universität Basel nach Geschlecht und Fakultät

[Direct data shop link for dataset](https://data.bs.ch/explore/dataset/100191)

Auto generated R starter code for data set 100191.

## Metadata

- **Dataset_identifier** `100191`
- **Title** `Studierende der Universität Basel nach Geschlecht und Fakultät`
- **Description** `Der Datensatz zeigt die Studierenden der Universität Basel nach Geschlecht, Fakultät und Staatsangehörigkeit. Die Daten werden jährlich aktualisiert.`
- **Contact_name** `Open Data Basel-Stadt`
- **Issued** `2022-05-02`
- **Modified** `2026-02-10T09:12:30+00:00`
- **Rights** `NonCommercialAllowed-CommercialAllowed-ReferenceRequired`
- **Temporal_coverage_start_date** `None`
- **Temporal_coverage_end_date** `None`
- **Themes** `['Bildung, Wissenschaft']`
- **Keywords** `['Geschlecht', 'Bildung', 'Staatsangehörigkeit', 'Hochschule', 'Universität', 'Studierende', 'Fakultät']`
- **Creator** `Statistisches Amt`
- **Reference** `None`


## Data dictionary

| Field | Type | Description |
| :-- | :-- | :-- |
| `jahr` | text | Das Jahr bezeichnet das Wintersemster (bis 2006) oder das Herbstsemester (seit 2007) des gegeben Jahres. Stichtag für das Wintersemester ist der 15. Dezember, für das Herbstsemester der 15. November. |
| `internationale_studenten` | int | Studenten, welche vor Studienbeginn einen Wohnort im Ausland hatten. |
| `schweizer_studenten` | int | Studenten, welche vor Studienbeginn einen Wohnort in der Schweiz hatten. |
| `studenten_total` | int | Gesamtanzahl Studenten an der Universität Basel. |
| `internationale_studentinnen` | int | Studentinnen, welche vor Studienbeginn einen Wohnort im Ausland hatten. |
| `schweizer_studentinnen` | int | Studentinnen, welche vor Studienbeginn einen Wohnort in der Schweiz hatten. |
| `studentinnen_total` | int | Gesamtanzahl Studentinnen an der Universität Basel. |
| `studierende_total` | int | Gesamtanzahl Studierende an der Universität Basel. |
| `theologie_m` | int | Studenten an der Theologischen Fakultät. |
| `theologie_f` | int | Studentinnen an der Theologischen Fakultät. |
| `theologie_total` | int | Gesamtanzahl Studierende an der Theologischen Fakultät. |
| `jurisprudenz_m` | int | Studenten an der Juristischen Fakultät. |
| `jurisprudenz_f` | int | Studentinnen an der Juristischen Fakultät. |
| `jurisprudenz_total` | int | Gesamtanzahl Studierende an der Juristischen Fakultät. |
| `medizin_m` | int | Studenten an der Medizinischen Fakultät. |
| `medizin_f` | int | Studentinnen an der Medizinischen Fakultät. |
| `medizin_total` | int | Gesamtanzahl Studierende an der Medizinischen Fakultät. |
| `philosophie1_m` | int | Studenten an der Philosophisch-Historischen Fakultät (seit 1966 ohne Lehramtsstudierende). |
| `philosophie1_f` | int | Studentinnen an der Philosophisch-Historischen Fakultät (seit 1966 ohne Lehramtsstudierende). |
| `philosophie1_total` | int | Gesamtanzahl Studierende an der Philosophisch-Historischen Fakultät (seit 1966 ohne Lehramtsstudierende). |
| `psychologie_m` | int | Studenten an der Psychologischen Fakultät (seit 2003 wird der Fachbereich Psychologie in einer eigenen Fakultät geführt und ist damit nicht mehr Teil der Philosophisch-Historischen Fakultät). |
| `psychologie_f` | int | Studentinnen an der Psychologischen Fakultät (seit 2003 wird der Fachbereich Psychologie in einer eigenen Fakultät geführt und ist damit nicht mehr Teil der Philosophisch-Historischen Fakultät). |
| `psychologie_total` | int | Gesamtanzahl Studierende an der Psychologischen Fakultät (seit 2003 wird der Fachbereich Psychologie in einer eigenen Fakultät geführt und ist damit nicht mehr Teil der Philosophisch-Historischen Fakultät). |
| `wirtschaft_m` | int | Studenten an der Wirtschaftlichen Fakultät (seit 1995 wird der Fachbereich Wirtschaft in einer eigenen Fakultät der Wirtschaftswissenschaften geführt, davor wurde das Fach Ökonomie in der Philosophisch-Historischen Fakultät Philosophie geführt; ). |
| `wirtschaft_f` | int | Studentinnen an der Wirtschaftlichen Fakultät (seit 1995 wird der Fachbereich Wirtschaft in einer eigenen Fakultät der Wirtschaftswissenschaften geführt, davor wurde das Fach Ökonomie in der Philosophisch-Historischen Fakultät Philosophie geführt). |
| `wirtschaft_total` | int | Gesamtanzahl Studierende an der Wirtschaftlichen Fakultät (seit 1995 wird der Fachbereich Wirtschaft in einer eigenen Fakultät der Wirtschaftswissenschaften geführt, davor wurde das Fach Ökonomie in der Philosophisch-Historischen Fakultät Philosophie geführt). |
| `philosophie2_m` | int | Studenten an der Philosophisch-Naturwissenschaftlichen Fakultät (seit 1966 ohne Lehramtsstudierende). |
| `philosophie2_f` | int | Studentinnen an derPhilosophisch-Naturwissenschaftlichen Fakultät (seit 1966 ohne Lehramtsstudierende). |
| `philosophie2_total` | int | Gesamtanzahl Studierende an der Philosophisch-Naturwissenschaftlichen Fakultät (seit 1966 ohne Lehramtsstudierende). |
| `universitatbasel_m` | int | Studenten mit einem Studienfach, welches von mehreren Fakultäten gemeinsam angeboten wird (seit 2005 werden die Studierenden separat ausgewiesen). |
| `universitatbasel_f` | int | Studentinnen mit einem Studienfach, welches von mehreren Fakultäten gemeinsam angeboten wird (seit 2005 werden die Studierenden separat ausgewiesen). |
| `universitatbasel_total` | int | Gesamtanzahl Studierende mit einem Studienfach, welches von mehreren Fakultäten gemeinsam angeboten wird (seit 2005 werden die Studierenden separat ausgewiesen). |
| `lehrerausbildung_m` | int | Studenten in der Lehrerausbildung (Lehramtsstudierende werden von 1966 bis 2012 separat ausgewiesen, obwohl sie keine eigene Fakultät bilden). |
| `lehrerausbildung_f` | int | Studentinnen in der Lehrerausbildung (Lehramtsstudierende werden von 1966 bis 2012 separat ausgewiesen, obwohl sie keine eigene Fakultät bilden; ). |
| `lehrerausbildung_total` | int | Gesamtanzahl Studierende in der Lehrerausbildung (Lehramtsstudierende werden von 1966 bis 2012 separat ausgewiesen, obwohl sie keine eigene Fakultät bilden). |
| `advancedstudies_m` | int | Studenten im Advanced Studies Programm der Universität Basel (seit 2004). |
| `advancedstudies_f` | int | Studentinnen im Advanced Studies Programm der Universität Basel (seit 2004). |
| `advancedstudies_total` | int | Gesamtanzahl Studierende im Advanced Studies Programm der Universität Basel (seit 2004). |
| `bildungswissenschaften_m` | int | Studenten in der Fachrichtung Bildungswissenschaften (Studierende der Bildungswissenschaften werden seit 2016 separat ausgewiesen, obwohl sie keine eigene Fakultät bilden). |
| `bildungswissenschaften_f` | int | Studentinnen in der Fachrichtung Bildungswissenschaften (Studierende der Bildungswissenschaften werden seit 2016 separat ausgewiesen, obwohl sie keine eigene Fakultät bilden). |
| `bildungswissenschaften_total` | int | Gesamtanzahl Studierende in der Fachrichtung Bildungswissenschaften (Studierende der Bildungswissenschaften werden seit 2016 separat ausgewiesen, obwohl sie keine eigene Fakultät bilden). |
| `philosophie_m` | int | Studenten in der Philosophischen Fakultät (seit 1937 gibt es die Philosophisch-Naturwissenschaftliche Fakultät und die Philosophisch-Historische Fakultät, welche durch eine Aufspaltung der Philosophischen Fakultät entstanden sind). |
| `philosophie_f` | int | Studentinnen in der Philosophischen Fakultät (seit 1937 gibt es die Philosophisch-Naturwissenschaftliche Fakultät und die Philosophisch-Historische Fakultät, welche durch eine Aufspaltung der Philosophischen Fakultät entstanden sind). |
| `philosophie_total` | int | Gesamtanzahl Studierende in der Philosophischen Fakultät (seit 1937 gibt es die Philosophisch-Naturwissenschaftliche Fakultät und die Philosophisch-Historische Fakultät, welche durch eine Aufspaltung der Philosophischen Fakultät entstanden sind). |


# Load packages

```{r}

library(tidyverse)
```

# Load data

The dataset is read into a dataframe

```{r}
get_dataset <- function(url) {
  # Create directory if it does not exist
  data_path <- file.path(getwd(), '..', 'data')
  if (!dir.exists(data_path)) {
    dir.create(data_path, recursive = TRUE)
  }
  # Download the CSV file
  csv_path <- file.path(data_path , '100191.csv')
  download.file(url, csv_path, mode = "wb")

  # Read the CSV file
  data <- tryCatch(
      read.csv(csv_path, sep = ";", stringsAsFactors = FALSE, encoding = "UTF-8"),
      warning = function(w) NULL,
      error = function(e) NULL
  )
  # if dataframe only has one column or less the data is not ";" separated
  if (is.null(data) || ncol(data) <= 1) {
      stop("The data wasn't imported properly. Very likely the correct separator couldn't be found.\nPlease check the dataset manually and adjust the code.")
  }
  return(data)
}
```

```{r}

df <- get_dataset('https://data.bs.ch/explore/dataset/100191/download?format=csv&timezone=Europe%2FZurich')

```

# Analyze data

```{r}

glimpse(df)
str(df)

head(df)
tail(df)

```

```{r}
# Remove columns that have no values
df <- Filter(function(x) !all(is.na(x)), df)

# Remove rows with missing values (if appropriate)
df <- na.omit(df)
```

```{r}
# display a small random sample transposed in order to see all variables
t(sample_n(df, 5))
```

```{r}
# the size of the data frame in memory
size <- object.size(df)
#  the size in bytes
print(size)
```

```{r}
# describe numerical features
summary(df[, sapply(df, is.numeric)])
```

```{r}
# describe non-numerical features
summary(df[, sapply(df, Negate(is.numeric))])
```

```{r}
# check missing values
df %>%
  mutate(row = row_number()) %>%
  gather(key = "variable", value = "value", -row) %>%
  ggplot(aes(x = variable, y = row)) +
  geom_tile(aes(fill = is.na(value)), color = "black") +
  scale_fill_manual(values = c("TRUE" = "grey", "FALSE" = "red")) +
  labs(x = "", y = "", fill = "Missing") +
  theme(axis.text.x = element_text(angle = 45, hjust = 1))
```

```{r}
# plot a histogram for each numerical feature
df %>%
  select_if(is.numeric) %>%
  gather() %>%
  ggplot( aes(value)) +
  geom_histogram(bins = 10, color = "white", fill = "red") +
    facet_wrap(~key, scales = 'free_x')
```

# Continue your code here...

```{r}

```
------------------------------------------------------------------------

# Questions about the data?

Open Data Basel-Stadt | opendata@bs.ch
