---
title: "Open Government Data, provided by Statistisches Amt des Kantons Basel-Stadt - Fachstelle OGD"
date: "2024-06-12"
output: html_document
---

## Dataset: Schutzsuchende im Kanton Basel-Stadt nach Geschlecht, Altersklasse, Staatsangehörigkeit, Zuzugs- und Wegzugsmonat

[Direct data shop link for dataset](https://data.bs.ch/explore/dataset/100225)

Auto generated R starter code for data set 100225.

## Metadata

- **Dataset_identifier** `100225`
- **Title** `Schutzsuchende im Kanton Basel-Stadt nach Geschlecht, Altersklasse, Staatsangehörigkeit, Zuzugs- und Wegzugsmonat`
- **Description** `Dieser Datensatz zeigt die Schutzsuchenden im Kanton Basel-Stadt nach Geschlecht, Altersgruppe, Staatsangehörigkeit, Zuzugs- und Wegzugsmonat. Er wird monatlich aktualisiert.`
- **Contact_name** `Fachstelle für OGD Basel-Stadt`
- **Issued** `2022-09-15`
- **Modified** `2024-02-02T16:28:09+00:00`
- **Rights** `NonCommercialAllowed-CommercialAllowed-ReferenceRequired`
- **Temporal_coverage_start_date** `None`
- **Temporal_coverage_end_date** `None`
- **Themes** `['Bevölkerung']`
- **Keywords** `['Alter', 'Bevölkerungsbestand', 'Staatsangehörigkeit', 'Schutzsuchende']`
- **Publisher** `Statistisches Amt`
- **Reference** `https://www.statistik.bs.ch/aktuell/fokus-ukraine.html`


# Load packages

```{r}

library(tidyverse)
library(skimr)

```

# Load data

The dataset is read into a dataframe

```{r}
get_dataset <- function(url) {
  # Download the CSV file
  csv_path <- file.path(getwd(), '100225.csv')
  download.file(url, csv_path, mode = "wb")

  # Read the CSV file
  data <- tryCatch(
    read.csv(csv_path, sep = ",", stringsAsFactors = FALSE, encoding = "UTF-8"),
    warning = function(w) NULL,
    error = function(e) NULL
  )

  # If the dataframe has one column or less, try with semicolon as separator
  if (is.null(data) || ncol(data) <= 1) {
    data <- tryCatch(
      read.csv(csv_path, sep = ";", stringsAsFactors = FALSE, encoding = "UTF-8"),
      warning = function(w) NULL,
      error = function(e) NULL
    )

    if (is.null(data) || ncol(data) <= 1) {
      stop("The data wasn't imported properly. Very likely the correct separator couldn't be found.\nPlease check the dataset manually and adjust the code.")
    }
  }

  return(data)
}
```

```{r}

df <- get_dataset('https://data.bs.ch/explore/dataset/100225/download?format=csv&timezone=Europe%2FZurich')

```

# Analyze data

```{r}

glimpse(df)
str(df)
skim(df)

head(df)
tail(df)

```

# Continue your code here...

```{r}

```

------------------------------------------------------------------------

# Questions about the data?

Fachstelle für OGD Basel-Stadt | opendata@bs.ch
