---
title: "Open Government Data, provided by Statistisches Amt des Kantons Basel-Stadt - Fachstelle OGD"
date: "2024-06-12"
output: html_document
---

## Dataset: Strassen und Wege: Kantonsstrassen Riehen und Bettingen

[Direct data shop link for dataset](https://data.bs.ch/explore/dataset/100249)

Auto generated R starter code for data set 100249.

## Metadata

- **Dataset_identifier** `100249`
- **Title** `Strassen und Wege: Kantonsstrassen Riehen und Bettingen`
- **Description** `Dieser Datensatz ist Teil des kantonalen Geodatenmodells des Kantons Basel-Stadt "Strassen und Wege" und stellt die Kantonsstrassen Riehen und Bettingen dar. <br>Weitere Daten zu "Strassen und Wege":<a href="https://data.bs.ch/explore/?sort=modified&amp;q=tags=Strassen+und+Wege">https://data.bs.ch/explore/?sort=modified&amp;q=tags=Strassen+und+Wege</a><br>
Die Kantonsstrassen Riehen und Bettingen zeigen die Kantonsstrassen in Riehen und Bettingen.`
- **Contact_name** `Fachstelle für OGD Basel-Stadt`
- **Issued** `2022-12-23`
- **Modified** `2024-06-10T05:04:57+00:00`
- **Rights** `NonCommercialAllowed-CommercialAllowed-ReferenceRequired`
- **Temporal_coverage_start_date** `None`
- **Temporal_coverage_end_date** `None`
- **Themes** `['Geographie', 'Mobilität und Verkehr']`
- **Keywords** `['Weg', 'Mobilität', 'Strassennetz', 'Strasse', 'Wegnetz']`
- **Publisher** `Amt für Mobilität`
- **Reference** `www.geo.bs.ch/strassenwege; https://www.geocat.ch/geonetwork/srv/ger/catalog.search#/metadata/1854ab2e-7a1d-4a93-bc67-95add757f283`


# Load packages

```{r}

library(tidyverse)
library(skimr)

```

# Load data

The dataset is read into a dataframe

```{r}
get_dataset <- function(url) {
  # Download the CSV file
  csv_path <- file.path(getwd(), '100249.csv')
  download.file(url, csv_path, mode = "wb")

  # Read the CSV file
  data <- tryCatch(
    read.csv(csv_path, sep = ",", stringsAsFactors = FALSE, encoding = "UTF-8"),
    warning = function(w) NULL,
    error = function(e) NULL
  )

  # If the dataframe has one column or less, try with semicolon as separator
  if (is.null(data) || ncol(data) <= 1) {
    data <- tryCatch(
      read.csv(csv_path, sep = ";", stringsAsFactors = FALSE, encoding = "UTF-8"),
      warning = function(w) NULL,
      error = function(e) NULL
    )

    if (is.null(data) || ncol(data) <= 1) {
      stop("The data wasn't imported properly. Very likely the correct separator couldn't be found.\nPlease check the dataset manually and adjust the code.")
    }
  }

  return(data)
}
```

```{r}

df <- get_dataset('https://data.bs.ch/explore/dataset/100249/download?format=csv&timezone=Europe%2FZurich')

```

# Analyze data

```{r}

glimpse(df)
str(df)
skim(df)

head(df)
tail(df)

```

# Continue your code here...

```{r}

```

------------------------------------------------------------------------

# Questions about the data?

Fachstelle für OGD Basel-Stadt | opendata@bs.ch
