---
title: "Open Government Data, provided by Statistisches Amt des Kantons Basel-Stadt - Fachstelle OGD"
date: "2024-06-24"
output: html_document
---

## Dataset: Kunst im öffentlichen Raum

[Direct data shop link for dataset](https://data.bs.ch/explore/dataset/100214)

Auto generated R starter code for data set 100214.

## Metadata

- **Dataset_identifier** `100214`
- **Title** `Kunst im öffentlichen Raum`
- **Description** `Überblick über die öffentlichen Kunstwerke im Eigentum des Kantons Basel-Stadt. Es wird unterschieden zwischen Kunst im öffentlichen Raum (KiöR), die sich auf der Allmend befindet, und Kunst und Bau (KuB), die in Gebäuden oder auf den Parzellen von öffentlichen Gebäuden zu finden sind.`
- **Contact_name** `Fachstelle für OGD Basel-Stadt`
- **Issued** `2024-02-22`
- **Modified** `2024-06-24T05:10:51+00:00`
- **Rights** `NonCommercialAllowed-CommercialAllowed-ReferenceRequired`
- **Temporal_coverage_start_date** `None`
- **Temporal_coverage_end_date** `None`
- **Themes** `['Kultur, Medien, Informationsgesellschaft, Sport', 'Bevölkerung', 'Bildung, Wissenschaft', 'Raum und Umwelt']`
- **Keywords** `['Kunst', 'Kunsthandwerk', 'Öffentlichkeit', 'Raum', 'Architektur', 'Städtebau']`
- **Publisher** `Städtebau & Architektur`
- **Reference** `www.geo.bs.ch/kunst-im-oeffentlichen-raum; https://www.geocat.ch/geonetwork/srv/ger/catalog.search#/metadata/3b3367af-7263-49c1-a23a-99ec8626e9e6`


# Load packages

```{r}

library(tidyverse)
library(skimr)

```

# Load data

The dataset is read into a dataframe

```{r}
get_dataset <- function(url) {
  # Download the CSV file
  csv_path <- file.path(getwd(), '100214.csv')
  download.file(url, csv_path, mode = "wb")

  # Read the CSV file
  data <- tryCatch(
    read.csv(csv_path, sep = ",", stringsAsFactors = FALSE, encoding = "UTF-8"),
    warning = function(w) NULL,
    error = function(e) NULL
  )

  # If the dataframe has one column or less, try with semicolon as separator
  if (is.null(data) || ncol(data) <= 1) {
    data <- tryCatch(
      read.csv(csv_path, sep = ";", stringsAsFactors = FALSE, encoding = "UTF-8"),
      warning = function(w) NULL,
      error = function(e) NULL
    )

    if (is.null(data) || ncol(data) <= 1) {
      stop("The data wasn't imported properly. Very likely the correct separator couldn't be found.\nPlease check the dataset manually and adjust the code.")
    }
  }

  return(data)
}
```

```{r}

df <- get_dataset('https://data.bs.ch/explore/dataset/100214/download?format=csv&timezone=Europe%2FZurich')

```

# Analyze data

```{r}

glimpse(df)
str(df)
skim(df)

head(df)
tail(df)

```

# Continue your code here...

```{r}

```

------------------------------------------------------------------------

# Questions about the data?

Fachstelle für OGD Basel-Stadt | opendata@bs.ch
