---
title: "Open Government Data, provided by Statistisches Amt des Kantons Basel-Stadt - Fachstelle OGD"
date: "2024-06-25"
output: html_document
---

## Dataset: Standorte der Smiley-Geschwindigkeitsanzeigen

[Direct data shop link for dataset](https://data.bs.ch/explore/dataset/100286)

Auto generated R starter code for data set 100286.

## Metadata

- **Dataset_identifier** `100286`
- **Title** `Standorte der Smiley-Geschwindigkeitsanzeigen`
- **Description** `Die Smiley-Geschwindigkeitsanzeigen dienen der Kantonspolizei Basel-Stadt zur Erhöhung der Verkehrssicherheit an der betreffenden Örtlichkeit. Die Wechselanzeige von der aktuell gefahrenen Geschwindigkeit und Smiley-Symbol (Lob oder Tadel) ohne Repression weist auf freundliche Weise auf ein allfälliges Fahrverhalten hin. Durch diese Selbstkontrolle soll das Fahrverhalten positiv beeinflusst, die vorgeschriebene Geschwindigkeit besser eingehalten und die Aufmerksamkeit der Verkehrsteilnehmenden erhöht werden. Mit den Geräten können zudem Verkehrsdaten anonym erfasst werden. Die Geschwindigkeitsanzeigen stehen nicht in einem Zusammenhang mit Ordnungsbussen oder einer strafrechtlichen Verfolgung.`
- **Contact_name** `Fachstelle für OGD Basel-Stadt`
- **Issued** `2023-04-06`
- **Modified** `2024-06-25T05:06:42+00:00`
- **Rights** `NonCommercialAllowed-CommercialAllowed-ReferenceRequired`
- **Temporal_coverage_start_date** `2022-10-11T22:00:00+00:00`
- **Temporal_coverage_end_date** `None`
- **Themes** `['Mobilität und Verkehr', 'Öffentliche Ordnung und Sicherheit', 'Geographie']`
- **Keywords** `['Strassenverkehrssicherheit', 'Geschwindigkeit']`
- **Publisher** `Kantonspolizei`
- **Reference** `www.geo.bs.ch/smiley; https://www.geocat.ch/geonetwork/srv/ger/catalog.search#/metadata/a6a1d7cd-bfba-49ac-94b8-676420819dd5`


# Load packages

```{r}

library(tidyverse)
library(skimr)

```

# Load data

The dataset is read into a dataframe

```{r}
get_dataset <- function(url) {
  # Download the CSV file
  csv_path <- file.path(getwd(), '..', 'data', '100286.csv')
  download.file(url, csv_path, mode = "wb")

  # Read the CSV file
  data <- tryCatch(
    read.csv(csv_path, sep = ",", stringsAsFactors = FALSE, encoding = "UTF-8"),
    warning = function(w) NULL,
    error = function(e) NULL
  )

  # If the dataframe has one column or less, try with semicolon as separator
  if (is.null(data) || ncol(data) <= 1) {
    data <- tryCatch(
      read.csv(csv_path, sep = ";", stringsAsFactors = FALSE, encoding = "UTF-8"),
      warning = function(w) NULL,
      error = function(e) NULL
    )

    if (is.null(data) || ncol(data) <= 1) {
      stop("The data wasn't imported properly. Very likely the correct separator couldn't be found.\nPlease check the dataset manually and adjust the code.")
    }
  }

  return(data)
}
```

```{r}

df <- get_dataset('https://data.bs.ch/explore/dataset/100286/download?format=csv&timezone=Europe%2FZurich')

```

# Analyze data

```{r}

glimpse(df)
str(df)
skim(df)

head(df)
tail(df)

```

# Continue your code here...

```{r}

```

------------------------------------------------------------------------

# Questions about the data?

Fachstelle für OGD Basel-Stadt | opendata@bs.ch
