---
title: "Open Government Data, provided by Statistisches Amt des Kantons Basel-Stadt - Fachstelle OGD"
date: "2024-06-24"
output: html_document
---

## Dataset: Vorhersagen Birs: Wasserstand und Abfluss

[Direct data shop link for dataset](https://data.bs.ch/explore/dataset/100272)

Auto generated R starter code for data set 100272.

## Metadata

- **Dataset_identifier** `100272`
- **Title** `Vorhersagen Birs: Wasserstand und Abfluss`
- **Description** `<p>Hydrologische Vorhersagen (Wasserstand und Abfluss) für die Station "Birs - Münchenstein, Hofmatt". </p><p style="font-family: sans-serif;">Die Vorhersagen basieren  auf den Meteo-Modellen ICON-CH1-EPS, ICON-CH2-EPS und IFS. Am Anfang der Zeitreihen stehen 24 Std. Messwerte, anschliessend fangen die Prognosen an. </p><p style="font-family: sans-serif;">Bei den ICON-Modellen wird der Kontroll-Lauf in den Spalten "Wasserstand" und "Abflussmenge" ausgewiesen. Der Kontroll-Lauf ist die hydrologische Vorhersage basierend auf der meteorologischen Kontrollvorhersage.</p><p>Stationsinfo: Die Station befindet sich bei "Hofmatt" in Münchenstein etwa auf Höhe der Brücke "Baselstrasse" über die Birs.</p><p>Weitere Informationen sind hier zu finden: <a href="https://www.hydrodaten.admin.ch/de/2106.html" target="_blank">https://www.hydrodaten.admin.ch/de/2106.html</a><a href="https://www.hydrodaten.admin.ch/de/2106.html" target="_blank"></a></p><p style="font-family: sans-serif;"><span style="font-weight: bolder;">Änderungsprotokoll:</span></p><p style="font-family: sans-serif;"><span style="font-weight: bolder;">30.05.2024:</span> Für die numerische Vorhersage wurde das Wettermodell COSMO mit dem neuen Wettermodell ICON (Icosahedral Nonhydrostatic Weather and Climate Model) ersetzt. Mehr Infos dazu finden Sie hier: <a href="https://www.meteoschweiz.admin.ch/ueber-uns/forschung-und-zusammenarbeit/projekte/2023/icon-22.html" target="_blank">https://www.meteoschweiz.admin.ch/ueber-uns/forschung-und-zusammenarbeit/projekte/2023/icon-22.html</a></p>`
- **Contact_name** `Fachstelle für OGD Basel-Stadt`
- **Issued** `2023-03-06`
- **Modified** `2024-06-24T09:00:56+00:00`
- **Rights** `NonCommercialAllowed-CommercialAllowed-ReferenceNotRequired`
- **Temporal_coverage_start_date** `None`
- **Temporal_coverage_end_date** `None`
- **Themes** `['Raum und Umwelt']`
- **Keywords** `['Vorhersage', 'Gewässer', 'Fliessgewässer', 'Hydrologie']`
- **Publisher** `Bundesamt für Umwelt BAFU`
- **Reference** `https://www.hydrodaten.admin.ch/de/2106.html`


# Load packages

```{r}

library(tidyverse)
library(skimr)

```

# Load data

The dataset is read into a dataframe

```{r}
get_dataset <- function(url) {
  # Download the CSV file
  csv_path <- file.path(getwd(), '100272.csv')
  download.file(url, csv_path, mode = "wb")

  # Read the CSV file
  data <- tryCatch(
    read.csv(csv_path, sep = ",", stringsAsFactors = FALSE, encoding = "UTF-8"),
    warning = function(w) NULL,
    error = function(e) NULL
  )

  # If the dataframe has one column or less, try with semicolon as separator
  if (is.null(data) || ncol(data) <= 1) {
    data <- tryCatch(
      read.csv(csv_path, sep = ";", stringsAsFactors = FALSE, encoding = "UTF-8"),
      warning = function(w) NULL,
      error = function(e) NULL
    )

    if (is.null(data) || ncol(data) <= 1) {
      stop("The data wasn't imported properly. Very likely the correct separator couldn't be found.\nPlease check the dataset manually and adjust the code.")
    }
  }

  return(data)
}
```

```{r}

df <- get_dataset('https://data.bs.ch/explore/dataset/100272/download?format=csv&timezone=Europe%2FZurich')

```

# Analyze data

```{r}

glimpse(df)
str(df)
skim(df)

head(df)
tail(df)

```

# Continue your code here...

```{r}

```

------------------------------------------------------------------------

# Questions about the data?

Fachstelle für OGD Basel-Stadt | opendata@bs.ch
