---
title: "Open Government Data, provided by Statistisches Amt des Kantons Basel-Stadt - Fachstelle OGD"
date: "2024-06-14"
output: html_document
---

## Dataset: Gebäudeeingänge (Gebäude- und Wohnungsregister GWR)

[Direct data shop link for dataset](https://data.bs.ch/explore/dataset/100231)

Auto generated R starter code for data set 100231.

## Metadata

- **Dataset_identifier** `100231`
- **Title** `Gebäudeeingänge (Gebäude- und Wohnungsregister GWR)`
- **Description** `Gebäudeeingänge bzw. Gebäudeadressen gemäss Gebäude- und Wohnungsregister (GWR). <br><br>Ein Gebäudeeingang ist ein Zugang von aussen in ein Gebäude, wobei der Eingang durch eine Gebäudeadresse idenzifiziert ist. Die Gebäudeadressierung dient der Identifikation und dem Auffinden eines Gebäudes. Zudem erleichtert sie Planungsarbeiten und verbessert, insbesondere in Notfallsituationen, eine zielgerichtete Routenwahl. Die Gebäudeadresse setzt sich aus einem Strassennamen, einer Hausnummer (auch Eingangs- oder Polizeinummer genannt) und einer Ortschaft mit zugehöriger vierstelliger Postleitzahl (PLZ) zusammen. Die Kombination Strassenname und Hausnummer muss pro Ortschaft eindeutig sein, jede Adresse in der Schweiz gibt es somit nur einmal.<br><br>Weitere Einzelheiten zur Gebäudeadressierung sind hier nachzulesen: <a href="https://www.bfs.admin.ch/bfsstatic/dam/assets/5566189/master" target="_blank">https://www.bfs.admin.ch/bfsstatic/dam/assets/5566189/master (Empfehlung Gebäudeadressierung und Schreibweise von Strassennamen)</a><br><br>Einen Überblick über die im Register geführten Merkmal gibt folgendes Dokument: <a href="https://www.housing-stat.ch/files/881-2200.pdf" target="_blank">https://www.housing-stat.ch/files/881-2200.pdf (Merkmalskatalog 4.2)</a> bzw. online unter <a href="https://www.housing-stat.ch/de/help/42.html" target="_blank">https://www.housing-stat.ch/de/help/42.html (Online-Merkmalskatalog 4.2)</a><br><br>Die rechtliche Grundlage stellt die entsprechende eidgenössische Gesetzgebung dar: <a href="https://www.fedlex.admin.ch/eli/cc/2017/376/de" target="_blank">https://www.fedlex.admin.ch/eli/cc/2017/376/de (Verordnung über das eidgenössische Gebäude- und Wohnungsregister (VGWR))</a><br><br>`
- **Contact_name** `Fachstelle für OGD Basel-Stadt`
- **Issued** `2022-11-24`
- **Modified** `2024-06-14T01:30:24+00:00`
- **Rights** `NonCommercialAllowed-CommercialAllowed-ReferenceRequired`
- **Temporal_coverage_start_date** `None`
- **Temporal_coverage_end_date** `None`
- **Themes** `['Bau- und Wohnungswesen']`
- **Keywords** `['Adresse', 'Wohnung', 'Gebäude', 'Wohnen']`
- **Publisher** `Statistisches Amt`
- **Reference** `https://www.statistik.bs.ch/`


# Load packages

```{r}

library(tidyverse)
library(skimr)

```

# Load data

The dataset is read into a dataframe

```{r}
get_dataset <- function(url) {
  # Download the CSV file
  csv_path <- file.path(getwd(), '100231.csv')
  download.file(url, csv_path, mode = "wb")

  # Read the CSV file
  data <- tryCatch(
    read.csv(csv_path, sep = ",", stringsAsFactors = FALSE, encoding = "UTF-8"),
    warning = function(w) NULL,
    error = function(e) NULL
  )

  # If the dataframe has one column or less, try with semicolon as separator
  if (is.null(data) || ncol(data) <= 1) {
    data <- tryCatch(
      read.csv(csv_path, sep = ";", stringsAsFactors = FALSE, encoding = "UTF-8"),
      warning = function(w) NULL,
      error = function(e) NULL
    )

    if (is.null(data) || ncol(data) <= 1) {
      stop("The data wasn't imported properly. Very likely the correct separator couldn't be found.\nPlease check the dataset manually and adjust the code.")
    }
  }

  return(data)
}
```

```{r}

df <- get_dataset('https://data.bs.ch/explore/dataset/100231/download?format=csv&timezone=Europe%2FZurich')

```

# Analyze data

```{r}

glimpse(df)
str(df)
skim(df)

head(df)
tail(df)

```

# Continue your code here...

```{r}

```

------------------------------------------------------------------------

# Questions about the data?

Fachstelle für OGD Basel-Stadt | opendata@bs.ch
