---
title: "Open Government Data, provided by Statistisches Amt des Kantons Basel-Stadt - DCC Data Competence Center"
date: "2025-11-29"
output: html_document
---

## Dataset: Kantonaler Stromverbrauch

[Direct data shop link for dataset](https://data.bs.ch/explore/dataset/100233)

Auto generated R starter code for data set 100233.

## Metadata

- **Dataset_identifier** `100233`
- **Title** `Kantonaler Stromverbrauch`
- **Description** `<p>Dieser Datensatz beinhaltet die Summe der elektrischen Energie, die im Kanton Basel-Stadt innert 15-Minuten Intervallen aus dem Netz bezogen wird, inklusive <a href="https://de.wikipedia.org/wiki/Übertragungsverlust" target="_blank">Netzverluste</a>. </p><p>Lokal direkt am Ort der Produktion verbrauchte elektrische Energie (z.B. aus Photovoltaikanlagen), welche nicht ins öffentliche Netz eingespiesen wird, ist in den vorliegenden Daten nicht enthalten. Seit 1. September 2020 liegen auch Daten zum Verbrauch der Kunden in der Grundversorgung vs. dem freien Markt vor. </p><p>Die Daten umfassen den an allen im Netz installierten fernausgelesenen Zählern gemessenen Verbrauch sowie ergänzend, da nicht 100 % der Zähler fernauslesbar sind, Daten aus den ins Netz eingespeisten Strommengen. </p><p>Hinweis: Die Werte der folgenden Messstartzeiten sind interpoliert: 01.01.2014 00:00, 01.11.2015 00:00 und 01.10.2019 00:00.</p><p>Änderungsprotokoll: <br>10.10.23: Aktualisierungsintervall von "WEEKLY" auf "DAILY" geändert.<br></p>`
- **Contact_name** `Open Data Basel-Stadt`
- **Issued** `2022-11-22`
- **Modified** `2025-11-28T09:07:19+00:00`
- **Rights** `NonCommercialAllowed-CommercialAllowed-ReferenceRequired`
- **Temporal_coverage_start_date** `2011-12-30T23:00:00+00:00`
- **Temporal_coverage_end_date** `2025-11-24T23:00:00+00:00`
- **Themes** `['Energie']`
- **Keywords** `['Stadtlast', 'Netzlast', 'Strom', 'Elektrizität', 'Elektro', 'Watt', 'Kilowattstunden', 'Stromverbrauch']`
- **Publisher** `Industrielle Werke Basel`
- **Reference** `None`


# Load packages

```{r}

library(tidyverse)
```

# Load data

The dataset is read into a dataframe

```{r}
get_dataset <- function(url) {
  # Create directory if it does not exist
  data_path <- file.path(getwd(), '..', 'data')
  if (!dir.exists(data_path)) {
    dir.create(data_path, recursive = TRUE)
  }
  # Download the CSV file
  csv_path <- file.path(data_path , '100233.csv')
  download.file(url, csv_path, mode = "wb")

  # Read the CSV file
  data <- tryCatch(
      read.csv(csv_path, sep = ";", stringsAsFactors = FALSE, encoding = "UTF-8"),
      warning = function(w) NULL,
      error = function(e) NULL
  )
  # if dataframe only has one column or less the data is not ";" separated
  if (is.null(data) || ncol(data) <= 1) {
      stop("The data wasn't imported properly. Very likely the correct separator couldn't be found.\nPlease check the dataset manually and adjust the code.")
  }
  return(data)
}
```

```{r}

df <- get_dataset('https://data.bs.ch/explore/dataset/100233/download?format=csv&timezone=Europe%2FZurich')

```

# Analyze data

```{r}

glimpse(df)
str(df)

head(df)
tail(df)

```

```{r}
# Remove columns that have no values
df <- Filter(function(x) !all(is.na(x)), df)

# Remove rows with missing values (if appropriate)
df <- na.omit(df)
```

```{r}
# display a small random sample transposed in order to see all variables
t(sample_n(df, 5))
```

```{r}
# the size of the data frame in memory
size <- object.size(df)
#  the size in bytes
print(size)
```

```{r}
# describe numerical features
summary(df[, sapply(df, is.numeric)])
```

```{r}
# describe non-numerical features
summary(df[, sapply(df, Negate(is.numeric))])
```

```{r}
# check missing values
df %>%
  mutate(row = row_number()) %>%
  gather(key = "variable", value = "value", -row) %>%
  ggplot(aes(x = variable, y = row)) +
  geom_tile(aes(fill = is.na(value)), color = "black") +
  scale_fill_manual(values = c("TRUE" = "grey", "FALSE" = "red")) +
  labs(x = "", y = "", fill = "Missing") +
  theme(axis.text.x = element_text(angle = 45, hjust = 1))
```

```{r}
# plot a histogram for each numerical feature
df %>%
  select_if(is.numeric) %>%
  gather() %>%
  ggplot( aes(value)) +
  geom_histogram(bins = 10, color = "white", fill = "red") +
    facet_wrap(~key, scales = 'free_x')
```

# Continue your code here...

```{r}

```
------------------------------------------------------------------------

# Questions about the data?

Open Data Basel-Stadt | opendata@bs.ch
