---
title: "Open Government Data, provided by Statistisches Amt des Kantons Basel-Stadt - Fachstelle OGD"
date: "2024-06-13"
output: html_document
---

## Dataset: Tägliche Klimadaten der NBCN-Station Basel-Binningen

[Direct data shop link for dataset](https://data.bs.ch/explore/dataset/100254)

Auto generated R starter code for data set 100254.

## Metadata

- **Dataset_identifier** `100254`
- **Title** `Tägliche Klimadaten der NBCN-Station Basel-Binningen`
- **Description** `<p>Tagesdaten der NBCN-Station (Swiss National Basic Climatological Network) Basel-Binningen der MeteoSchweiz. Komplette, <a href="https://www.meteoschweiz.admin.ch/klima/klimawandel/entwicklung-temperatur-niederschlag-sonnenschein/homogene-messreihen-ab-1864/homogenisierung-von-klima-messreihen.html" target="_blank">nicht homogenisierte</a>  Datenreihe der wichtigsten Tageswerte seit Messbeginn.</p><p> Methodischer Hinweis:<br>Die Berechnung des Tagesmittels der Lufttemperatur erfolgte je nach historischer Zeitperiode unterschiedlich. <br>Bis 1980 wurden die Temperaturwerte nur dreimal täglich erfasst, der Mittelwert basiert entsprechend auf diesen drei Ablesungen. Ab 1981 liegen Stundenmittel zugrunde und ab 2018 10min-Werte. Das tägliche Minimum und Maximum der Lufttemperatur wurde bis 1980 anhand von Minimum- bzw. Maximum-Thermometern erfasst.</p>`
- **Contact_name** `Fachstelle für OGD Basel-Stadt`
- **Issued** `2023-02-10`
- **Modified** `2024-06-12T14:00:29+00:00`
- **Rights** `NonCommercialAllowed-CommercialAllowed-ReferenceRequired`
- **Temporal_coverage_start_date** `1863-12-31T23:30:14+00:00`
- **Temporal_coverage_end_date** `None`
- **Themes** `['Raum und Umwelt']`
- **Keywords** `['Niederschlag', 'Strahlung', 'Druck', 'Luftdruck', 'Sonne', 'Klimatologie', 'Klima', 'Temperatur', 'Lufttemperatur', 'Sonnenschein', 'Sonnenscheindauer', 'Wetter', 'Luftfeuchtigkeit', 'Atmosphäre']`
- **Publisher** `MeteoSchweiz`
- **Reference** `https://www.meteoschweiz.admin.ch/wetter/messsysteme/bodenstationen/schweizer-klimamessnetz.html; https://opendata.swiss/de/dataset/klimamessnetz-tageswerte`


# Load packages

```{r}

library(tidyverse)
library(skimr)

```

# Load data

The dataset is read into a dataframe

```{r}
get_dataset <- function(url) {
  # Download the CSV file
  csv_path <- file.path(getwd(), '100254.csv')
  download.file(url, csv_path, mode = "wb")

  # Read the CSV file
  data <- tryCatch(
    read.csv(csv_path, sep = ",", stringsAsFactors = FALSE, encoding = "UTF-8"),
    warning = function(w) NULL,
    error = function(e) NULL
  )

  # If the dataframe has one column or less, try with semicolon as separator
  if (is.null(data) || ncol(data) <= 1) {
    data <- tryCatch(
      read.csv(csv_path, sep = ";", stringsAsFactors = FALSE, encoding = "UTF-8"),
      warning = function(w) NULL,
      error = function(e) NULL
    )

    if (is.null(data) || ncol(data) <= 1) {
      stop("The data wasn't imported properly. Very likely the correct separator couldn't be found.\nPlease check the dataset manually and adjust the code.")
    }
  }

  return(data)
}
```

```{r}

df <- get_dataset('https://data.bs.ch/explore/dataset/100254/download?format=csv&timezone=Europe%2FZurich')

```

# Analyze data

```{r}

glimpse(df)
str(df)
skim(df)

head(df)
tail(df)

```

# Continue your code here...

```{r}

```

------------------------------------------------------------------------

# Questions about the data?

Fachstelle für OGD Basel-Stadt | opendata@bs.ch
