---
title: "Open Government Data, provided by Statistisches Amt des Kantons Basel-Stadt - DCC Data Competence Center"
date: "2026-01-05"
output: html_document
---

## Dataset: Gefahrenstufen für Hochwasser

[Direct data shop link for dataset](https://data.bs.ch/explore/dataset/100244)

Auto generated R starter code for data set 100244.

## Metadata

- **Dataset_identifier** `100244`
- **Title** `Gefahrenstufen für Hochwasser`
- **Description** `<p style='margin-bottom: 11px; font-size: 1.1em; line-height: 1.5; color: rgb(69, 69, 69); font-family: "Frutiger Neue Regular", Arial, sans-serif;'><span style='font-family: "Frutiger Neue Bold", Arial, sans-serif; font-size: 15.4px;'>Entsprechend den Bestimmungen der Alarmierungsverordnung verwendet das BAFU für die Warnung vor Hochwasser eine fünfstufige Gefahrenskala. Die Gefahrenstufen geben Auskunft über die Intensität des Ereignisses, die möglichen Auswirkungen und Verhaltensempfehlungen.</span><br></p><p style='margin-bottom: 11px; font-size: 1.1em; line-height: 1.5; color: rgb(69, 69, 69); font-family: "Frutiger Neue Regular", Arial, sans-serif;'>Die Schwellenwerte, die die Gefahrenstufen abgrenzen, werden ausgehend vom vorhandenen Wissen über das Verhalten des jeweiligen Fliessgewässers festgelegt (Pegel, ab dem das Gewässer über die Ufer tritt, ab dem erste Schäden eintreten usw.). Diese Schwellenwerte entsprechen in etwa der Jährlichkeit von Hochwasserereignissen, also einer Wiederkehrperiode von durchschnittlich 2, 10, 30 oder 100 Jahren.</p><ul style='line-height: 1.5; margin: 1.5em 0px 0px; padding: 0px 0px 0px 0.4em; list-style-type: square; color: rgb(69, 69, 69); font-family: "Frutiger Neue Regular", Arial, sans-serif;'><li style="font-size: 1.1em; line-height: 1.5; margin-left: 0.8em;">Die <span style='font-family: "Frutiger Neue Bold", Arial, sans-serif;'>Gefahrenstufe 1 </span>entspricht ungefähr einer Abflussmenge, die unter dem Wert liegt, der im Durchschnitt einmal in 2 Jahren erreicht wird.</li><li style="font-size: 1.1em; line-height: 1.5; margin-left: 0.8em;">Die <span style='font-family: "Frutiger Neue Bold", Arial, sans-serif;'>Gefahrenstufe 2 </span>entspricht ungefähr einer Abflussmenge, die durchschnittlich einmal innerhalb von 2 bis 10 Jahren auftritt.</li><li style="font-size: 1.1em; line-height: 1.5; margin-left: 0.8em;">Die <span style='font-family: "Frutiger Neue Bold", Arial, sans-serif;'>Gefahrenstufe 3 </span>entspricht ungefähr einer Abflussmenge, die im Durchschnitt einmal innerhalb von 10 bis 30 Jahren auftritt.</li><li style="font-size: 1.1em; line-height: 1.5; margin-left: 0.8em;">Die <span style='font-family: "Frutiger Neue Bold", Arial, sans-serif;'>Gefahrenstufe 4 </span>entspricht ungefähr einer Abflussmenge, die im Durchschnitt einmal innerhalb von 30 bis 100 Jahren auftritt.</li><li style="font-size: 1.1em; line-height: 1.5; margin-left: 0.8em;">Die <span style='font-family: "Frutiger Neue Bold", Arial, sans-serif;'>Gefahrenstufe 5 </span>entspricht ungefähr einer Abflussmenge, die im Durchschnitt höchstens einmal in 100 Jahren auftritt.</li></ul><p style="font-size: 1.1em; line-height: 1.5; margin-left: 0.8em;"><br></p><p style="line-height: 1.5; margin-left: 0.8em;"><span style="font-size: 15.4px;">Für weitere Informationen siehe </span><a href="https://www.hydrodaten.admin.ch/de/die-5-gefahrenstufen-fuer-hochwasser" target="_blank">https://www.hydrodaten.admin.ch/de/die-5-gefahrenstufen-fuer-hochwasser</a><span style="font-size: 15.4px;"> </span><br></p>`
- **Contact_name** `Open Data Basel-Stadt`
- **Issued** `2023-01-25`
- **Modified** `2022-12-16T12:54:26+00:00`
- **Rights** `NonCommercialAllowed-CommercialAllowed-ReferenceNotRequired`
- **Temporal_coverage_start_date** `None`
- **Temporal_coverage_end_date** `None`
- **Themes** `['Raum und Umwelt']`
- **Keywords** `['Rhein', 'Birs', 'Wiese', 'Pegel', 'Wasserstand', 'Abflussmenge', 'Strömung', 'Wasser']`
- **Publisher** `Bundesamt für Umwelt BAFU`
- **Reference** `None`


# Load packages

```{r}

library(tidyverse)
```

# Load data

The dataset is read into a dataframe

```{r}
get_dataset <- function(url) {
  # Create directory if it does not exist
  data_path <- file.path(getwd(), '..', 'data')
  if (!dir.exists(data_path)) {
    dir.create(data_path, recursive = TRUE)
  }
  # Download the CSV file
  csv_path <- file.path(data_path , '100244.csv')
  download.file(url, csv_path, mode = "wb")

  # Read the CSV file
  data <- tryCatch(
      read.csv(csv_path, sep = ";", stringsAsFactors = FALSE, encoding = "UTF-8"),
      warning = function(w) NULL,
      error = function(e) NULL
  )
  # if dataframe only has one column or less the data is not ";" separated
  if (is.null(data) || ncol(data) <= 1) {
      stop("The data wasn't imported properly. Very likely the correct separator couldn't be found.\nPlease check the dataset manually and adjust the code.")
  }
  return(data)
}
```

```{r}

df <- get_dataset('https://data.bs.ch/explore/dataset/100244/download?format=csv&timezone=Europe%2FZurich')

```

# Analyze data

```{r}

glimpse(df)
str(df)

head(df)
tail(df)

```

```{r}
# Remove columns that have no values
df <- Filter(function(x) !all(is.na(x)), df)

# Remove rows with missing values (if appropriate)
df <- na.omit(df)
```

```{r}
# display a small random sample transposed in order to see all variables
t(sample_n(df, 5))
```

```{r}
# the size of the data frame in memory
size <- object.size(df)
#  the size in bytes
print(size)
```

```{r}
# describe numerical features
summary(df[, sapply(df, is.numeric)])
```

```{r}
# describe non-numerical features
summary(df[, sapply(df, Negate(is.numeric))])
```

```{r}
# check missing values
df %>%
  mutate(row = row_number()) %>%
  gather(key = "variable", value = "value", -row) %>%
  ggplot(aes(x = variable, y = row)) +
  geom_tile(aes(fill = is.na(value)), color = "black") +
  scale_fill_manual(values = c("TRUE" = "grey", "FALSE" = "red")) +
  labs(x = "", y = "", fill = "Missing") +
  theme(axis.text.x = element_text(angle = 45, hjust = 1))
```

```{r}
# plot a histogram for each numerical feature
df %>%
  select_if(is.numeric) %>%
  gather() %>%
  ggplot( aes(value)) +
  geom_histogram(bins = 10, color = "white", fill = "red") +
    facet_wrap(~key, scales = 'free_x')
```

# Continue your code here...

```{r}

```
------------------------------------------------------------------------

# Questions about the data?

Open Data Basel-Stadt | opendata@bs.ch
