---
title: "Open Government Data, provided by Statistisches Amt des Kantons Basel-Stadt - Fachstelle OGD"
date: "2024-06-24"
output: html_document
---

## Dataset: Zuordnung von Parzellen auf Statistische Raumeinheiten

[Direct data shop link for dataset](https://data.bs.ch/explore/dataset/100202)

Auto generated R starter code for data set 100202.

## Metadata

- **Dataset_identifier** `100202`
- **Title** `Zuordnung von Parzellen auf Statistische Raumeinheiten`
- **Description** `Zuordnung von Liegenschaften und Allmendparzellen auf Statistische Raumeinheiten (Wohnviertel, Bezirk, Block). Zur Methodik: Von jeder Parzelle wird ein Mittelpunkt berechnet (Zentroid), und mit der Geometrie der statistischen Raumeinheiten verschnitten. Falls ein Parzellenmittelpunkt auf eine Grenze zwischen mehreren Raumeinheiten zu liegen kommt, so wird die Parzelle all diesen Raumeinheiten zugeordnet (es entstehen dadurch pro Parzelle mehrere Zeilen im Datensatz). Parzellen auf dem Rhein werden keiner statistischen Raumeinheit zugeordnet.`
- **Contact_name** `Fachstelle für OGD Basel-Stadt`
- **Issued** `2022-10-03`
- **Modified** `2023-01-02T15:26:01+00:00`
- **Rights** `NonCommercialAllowed-CommercialAllowed-ReferenceRequired`
- **Temporal_coverage_start_date** `None`
- **Temporal_coverage_end_date** `None`
- **Themes** `['Bau- und Wohnungswesen']`
- **Keywords** `['Administrative Einheit', 'Bezirk', 'Grundeigentum', 'Liegenschaft', 'Wohnviertel', 'Block']`
- **Publisher** `Statistisches Amt`
- **Reference** `None`


# Load packages

```{r}

library(tidyverse)
library(skimr)

```

# Load data

The dataset is read into a dataframe

```{r}
get_dataset <- function(url) {
  # Download the CSV file
  csv_path <- file.path(getwd(), '100202.csv')
  download.file(url, csv_path, mode = "wb")

  # Read the CSV file
  data <- tryCatch(
    read.csv(csv_path, sep = ",", stringsAsFactors = FALSE, encoding = "UTF-8"),
    warning = function(w) NULL,
    error = function(e) NULL
  )

  # If the dataframe has one column or less, try with semicolon as separator
  if (is.null(data) || ncol(data) <= 1) {
    data <- tryCatch(
      read.csv(csv_path, sep = ";", stringsAsFactors = FALSE, encoding = "UTF-8"),
      warning = function(w) NULL,
      error = function(e) NULL
    )

    if (is.null(data) || ncol(data) <= 1) {
      stop("The data wasn't imported properly. Very likely the correct separator couldn't be found.\nPlease check the dataset manually and adjust the code.")
    }
  }

  return(data)
}
```

```{r}

df <- get_dataset('https://data.bs.ch/explore/dataset/100202/download?format=csv&timezone=Europe%2FZurich')

```

# Analyze data

```{r}

glimpse(df)
str(df)
skim(df)

head(df)
tail(df)

```

# Continue your code here...

```{r}

```

------------------------------------------------------------------------

# Questions about the data?

Fachstelle für OGD Basel-Stadt | opendata@bs.ch
