---
title: "Open Government Data, provided by Statistisches Amt des Kantons Basel-Stadt - Fachstelle OGD"
date: "2024-06-14"
output: html_document
---

## Dataset: Effektiver und erwarteter täglicher Stromverbrauch

[Direct data shop link for dataset](https://data.bs.ch/explore/dataset/100245)

Auto generated R starter code for data set 100245.

## Metadata

- **Dataset_identifier** `100245`
- **Title** `Effektiver und erwarteter täglicher Stromverbrauch`
- **Description** `Dieser Datensatz beinhaltet den täglichen Stromverbrauch sowie den mittels eines Modells berechneten, anhand des Kalendertages und der Witterung zu erwartenden Stromverbrauch.<br>Der Stromverbrauch ist die Summe der elektrischen Energie, die im Kanton Basel-Stadt täglich aus dem Netz bezogen wird, inklusive Netzverluste. Der tägliche Stromverbrauch ergibt sich als Summe des viertelstündlich ausgewiesenen Stromverbrauchs im OGD-Datensatz "Kantonaler Stromverbrauch" (<a href="https://data.bs.ch/explore/dataset/100233/">https://data.bs.ch/explore/dataset/100233/</a>).<br>Lokal direkt am Ort der Produktion verbrauchte elektrische Energie (z.B. aus Photovoltaikanlagen), welche nicht ins öffentliche Netz eingespiesen wird, ist in den vorliegenden Daten nicht enthalten. Die Daten umfassen den an allen im Netz installierten fernausgelesenen Zählern gemessenen Verbrauch sowie ergänzend, da nicht 100% der Zähler fernauslesbar sind, Daten aus den ins Netz eingespeisten Strommengen.<br><br>Für die Modellevaluierung wurde der Datensatz in drei Teile unterteilt. Der Trainingsdatensatz dient zum Trainieren des Modells, der Tesdatensatz zur Bewertung der Modellleistung. Der Prognosedatensatz enthält neue, unbekannte Daten zur Vorhersage durch das mit Training- und Testdatensatz trainierte Modell.<br><br>Code zur Replikation:<br><a href="https://www.statistik.bs.ch/grundlagen/methodenberichte/stromverbrauchsprognose.html">https://www.statistik.bs.ch/grundlagen/methodenberichte/stromverbrauchsprognose.html</a>`
- **Contact_name** `Fachstelle für OGD Basel-Stadt`
- **Issued** `2023-02-16`
- **Modified** `2024-06-14T14:15:36+00:00`
- **Rights** `NonCommercialAllowed-CommercialAllowed-ReferenceRequired`
- **Temporal_coverage_start_date** `None`
- **Temporal_coverage_end_date** `None`
- **Themes** `['Energie']`
- **Keywords** `['Strom', 'Stadtlast', 'Netzlast', 'Elektrizität', 'Elektro', 'Watt', 'Kilowattstunden', 'Stromverbrauch']`
- **Publisher** `Statistisches Amt`
- **Reference** `www.statistik.bs.ch/stromverbrauch`


# Load packages

```{r}

library(tidyverse)
library(skimr)

```

# Load data

The dataset is read into a dataframe

```{r}
get_dataset <- function(url) {
  # Download the CSV file
  csv_path <- file.path(getwd(), '100245.csv')
  download.file(url, csv_path, mode = "wb")

  # Read the CSV file
  data <- tryCatch(
    read.csv(csv_path, sep = ",", stringsAsFactors = FALSE, encoding = "UTF-8"),
    warning = function(w) NULL,
    error = function(e) NULL
  )

  # If the dataframe has one column or less, try with semicolon as separator
  if (is.null(data) || ncol(data) <= 1) {
    data <- tryCatch(
      read.csv(csv_path, sep = ";", stringsAsFactors = FALSE, encoding = "UTF-8"),
      warning = function(w) NULL,
      error = function(e) NULL
    )

    if (is.null(data) || ncol(data) <= 1) {
      stop("The data wasn't imported properly. Very likely the correct separator couldn't be found.\nPlease check the dataset manually and adjust the code.")
    }
  }

  return(data)
}
```

```{r}

df <- get_dataset('https://data.bs.ch/explore/dataset/100245/download?format=csv&timezone=Europe%2FZurich')

```

# Analyze data

```{r}

glimpse(df)
str(df)
skim(df)

head(df)
tail(df)

```

# Continue your code here...

```{r}

```

------------------------------------------------------------------------

# Questions about the data?

Fachstelle für OGD Basel-Stadt | opendata@bs.ch
