---
title: "Open Government Data, provided by Statistisches Amt des Kantons Basel-Stadt - DCC Data Competence Center"
date: "2026-10-08"
output: html_document
---

## Dataset: Tägliche Klimadaten der NBCN-Station Basel-Binningen

[Direct data shop link for dataset](https://data.bs.ch/explore/dataset/100254)

Auto generated R starter code for data set 100254.

## Metadata

- **Dataset_identifier** `100254`
- **Title** `Tägliche Klimadaten der NBCN-Station Basel-Binningen`
- **Description** `<p>Tagesdaten der NBCN-Station (Swiss National Basic Climatological Network) Basel-Binningen der MeteoSchweiz. Komplette, <a href="https://www.meteoschweiz.admin.ch/klima/klimawandel/entwicklung-temperatur-niederschlag-sonnenschein/homogene-messreihen-ab-1864/homogenisierung-von-klima-messreihen.html" target="_blank">nicht homogenisierte</a>  Datenreihe der wichtigsten Tageswerte seit Messbeginn.</p><p> Methodischer Hinweis:<br>Die Berechnung des Tagesmittels der Lufttemperatur erfolgte je nach historischer Zeitperiode unterschiedlich. <br>Bis 1980 wurden die Temperaturwerte nur dreimal täglich erfasst, der Mittelwert basiert entsprechend auf diesen drei Ablesungen. Ab 1981 liegen Stundenmittel zugrunde und ab 2018 10min-Werte. Das tägliche Minimum und Maximum der Lufttemperatur wurde bis 1980 anhand von Minimum- bzw. Maximum-Thermometern erfasst.</p><p>Hinweis 20. Februar 2026:<br>Die Daten wurden mit neuen Spalten mit verschiedenen Messwerten zum Wetter angereichert. Die alten Spaltennamen bestehen weiterhin. Die Daten werden neu aus dieser Quelle bezogen: https://www.meteoschweiz.admin.ch/service-und-publikationen/applikationen/ext/daten-ohne-programmierkenntnisse-herunterladen.html#lang=de&amp;mdt=normal&amp;sid=BAS </p>`
- **Contact_name** `Open Data Basel-Stadt`
- **Issued** `2023-02-10`
- **Modified** `2026-10-08T04:42:16+00:00`
- **Rights** `NonCommercialAllowed-CommercialAllowed-ReferenceRequired`
- **Temporal_coverage_start_date** `1863-12-31T23:30:14+00:00`
- **Temporal_coverage_end_date** `2026-10-05T22:00:00+00:00`
- **Themes** `['Raum und Umwelt']`
- **Keywords** `['Niederschlag', 'Strahlung', 'Druck', 'Luftdruck', 'Sonne', 'Klimatologie', 'Klima', 'Temperatur', 'Lufttemperatur', 'Sonnenschein', 'Sonnenscheindauer', 'Wetter', 'Luftfeuchtigkeit', 'Atmosphäre']`
- **Creator** `MeteoSchweiz`
- **Reference** `None`


## Data dictionary

| Field | Type | Description |
| :-- | :-- | :-- |
| `date` | date | — |
| `jahr` | text | — |
| `gre000d0` | int | Tagesmittel |
| `hto000d0` | int | Morgenmessung von 6 UTC |
| `nto000d0` | double | Tagesmittel |
| `prestad0` | double | Tagesmittel auf Stationshöhe (QFE) |
| `rre150d0` | double | Tagessumme 6 UTC - 6 UTC Folgetag |
| `sre000d0` | int | Tagessumme |
| `tre200d0` | double | 2 m über Boden; Die Berechnung erfolgte je nach historischer Zeitperiode unterschiedlich - weitere Hinweise sind im Informationstext zu finden. |
| `tre200dn` | double | 2 m über Boden; Die Berechnung erfolgte je nach historischer Zeitperiode unterschiedlich - weitere Hinweise sind im Informationstext zu finden. |
| `tre200dx` | double | 2 m über Boden; Die Berechnung erfolgte je nach historischer Zeitperiode unterschiedlich - weitere Hinweise sind im Informationstext zu finden. |
| `ure200d0` | double | Tagesmittel, 2 m über Boden |
| `tre005d0` | double | 5 cm über Gras |
| `tre005dn` | double | 5 cm über Gras |
| `tre005dx` | double | 5 cm über Gras |
| `pva200d0` | double | Tagesmittel, 2 m über Boden |
| `pp0qffd0` | double | Tagesmittel, reduziert auf Meeresniveau (QFF) |
| `ppz850d0` | double | Tagesmittel, gpm = Gallonen pro Minute |
| `ppz700d0` | double | Tagesmittel, gpm = Gallonen pro Minute |
| `pp0qnhd0` | double | Tagesmittel, reduziert auf Meeresniveau mit Standardatmosphäre (QNH) |
| `fkl010d0` | double | Tagesmittel in m/s |
| `fkl010d1` | double | Tagesmaximum in m/s |
| `fu3010d0` | double | Tagesmittel in km/h |
| `fu3010d1` | double | Tagesmaximum in km/h |
| `fkl010d3` | double | Tagesmaximum in m/s |
| `fu3010d3` | double | Tagesmaximum in km/h |
| `wcc006d0` | int | Tageswert |
| `rka150d0` | double | Tagessumme 0 UTC - 0 UTC |
| `htoautd0` | double | Morgenmessung von 6 UTC |
| `oli000d0` | int | Tagesmittel |
| `olo000d0` | int | Tagesmittel |
| `osr000d0` | int | Tagesmittel |
| `ods000d0` | int | Tagesmittel |
| `sremaxdv` | int | relativ zur absolut möglichen Tagessumme |
| `erefaod0` | double | Tagessumme |
| `xcd000d0` | double | CDD: Cooling Degree Day, nach USA |
| `dkl010d0` | int | Tagesmittel |
| `xno000d0` | double | SIA: Heizgradtage |
| `xno012d0` | double | — |
| `rreetsd0` | double | Tagessumme, Wasserbilanz, R-ETS |
| `tso005d0` | double | Tagesmittel |
| `tso010d0` | double | Tagesmittel |
| `tso020d0` | double | Tagesmittel |
| `hns000d0` | int | Tagessumme 6 UTC - 6 UTC Folgetag |
| `w1p012d0` | boolean | — |
| `w2p001d0` | boolean | — |
| `w2p002d0` | boolean | — |
| `w3p002d0` | boolean | — |
| `w5p002d0` | boolean | — |
| `est000d0` | boolean | — |
| `nto002d0` | boolean | Bewölkungsmittel kleiner 20 % |
| `nto008d0` | boolean | Bewölkungsmittel grösser 80 % |


# Load packages

```{r}

library(tidyverse)
```

# Load data

The dataset is read into a dataframe

```{r}
get_dataset <- function(url) {
  # Create directory if it does not exist
  data_path <- file.path(getwd(), '..', 'data')
  if (!dir.exists(data_path)) {
    dir.create(data_path, recursive = TRUE)
  }
  # Download the CSV file
  csv_path <- file.path(data_path , '100254.csv')
  download.file(url, csv_path, mode = "wb")

  # Read the CSV file
  data <- tryCatch(
      read.csv(csv_path, sep = ";", stringsAsFactors = FALSE, encoding = "UTF-8"),
      warning = function(w) NULL,
      error = function(e) NULL
  )
  # if dataframe only has one column or less the data is not ";" separated
  if (is.null(data) || ncol(data) <= 1) {
      stop("The data wasn't imported properly. Very likely the correct separator couldn't be found.\nPlease check the dataset manually and adjust the code.")
  }
  return(data)
}
```

```{r}

df <- get_dataset('https://data.bs.ch/explore/dataset/100254/download?format=csv&timezone=Europe%2FZurich')

```

# Analyze data

```{r}

glimpse(df)
str(df)

head(df)
tail(df)

```

```{r}
# Remove columns that have no values
df <- Filter(function(x) !all(is.na(x)), df)

# Remove rows with missing values (if appropriate)
df <- na.omit(df)
```

```{r}
# display a small random sample transposed in order to see all variables
t(sample_n(df, 5))
```

```{r}
# the size of the data frame in memory
size <- object.size(df)
#  the size in bytes
print(size)
```

```{r}
# describe numerical features
summary(df[, sapply(df, is.numeric)])
```

```{r}
# describe non-numerical features
summary(df[, sapply(df, Negate(is.numeric))])
```

```{r}
# check missing values
df %>%
  mutate(row = row_number()) %>%
  gather(key = "variable", value = "value", -row) %>%
  ggplot(aes(x = variable, y = row)) +
  geom_tile(aes(fill = is.na(value)), color = "black") +
  scale_fill_manual(values = c("TRUE" = "grey", "FALSE" = "red")) +
  labs(x = "", y = "", fill = "Missing") +
  theme(axis.text.x = element_text(angle = 45, hjust = 1))
```

```{r}
# plot a histogram for each numerical feature
df %>%
  select_if(is.numeric) %>%
  gather() %>%
  ggplot( aes(value)) +
  geom_histogram(bins = 10, color = "white", fill = "red") +
    facet_wrap(~key, scales = 'free_x')
```

# Continue your code here...

```{r}

```
------------------------------------------------------------------------

# Questions about the data?

Open Data Basel-Stadt | opendata@bs.ch
