---
title: "Open Government Data, provided by Statistisches Amt des Kantons Basel-Stadt - Fachstelle OGD"
date: "2024-06-12"
output: html_document
---

## Dataset: Wohnungen (Gebäude- und Wohnungsregister GWR)

[Direct data shop link for dataset](https://data.bs.ch/explore/dataset/100232)

Auto generated R starter code for data set 100232.

## Metadata

- **Dataset_identifier** `100232`
- **Title** `Wohnungen (Gebäude- und Wohnungsregister GWR)`
- **Description** `Wohnungen gemäss Gebäude- und Wohnungsregister (GWR). <br><br>Eine Wohnung ist eine Gesamtheit von Räumen, die für eine Wohnnutzung geeignet sind, eine bauliche Einheit bilden, einen Zugang entweder von aussen oder von einem gemeinsam mit anderen Wohnungen genutzten Bereich innerhalb des Gebäudes haben, über eine Kocheinrichtung (oder mindestens der technischen Installation für den Einbau einer Kocheinrichtung) verfügen und keine Fahrnis darstellen.<br><br>Einen Überblick über die im Register geführten Merkmal gibt folgendes Dokument: <a href="https://www.housing-stat.ch/files/881-2200.pdf" target="_blank">https://www.housing-stat.ch/files/881-2200.pdf (Merkmalskatalog 4.2)</a> bzw. online unter <a href="https://www.housing-stat.ch/de/help/42.html" target="_blank">https://www.housing-stat.ch/de/help/42.html (Online-Merkmalskatalog 4.2)</a><br><br>Die rechtliche Grundlage stellt die entsprechende eidgenössische Gesetzgebung dar: <a href="https://www.fedlex.admin.ch/eli/cc/2017/376/de" target="_blank">https://www.fedlex.admin.ch/eli/cc/2017/376/de (Verordnung über das eidgenössische Gebäude- und Wohnungsregister (VGWR))</a><br><br>`
- **Contact_name** `Fachstelle für OGD Basel-Stadt`
- **Issued** `2022-11-24`
- **Modified** `2024-06-12T02:27:34+00:00`
- **Rights** `NonCommercialAllowed-CommercialAllowed-ReferenceRequired`
- **Temporal_coverage_start_date** `None`
- **Temporal_coverage_end_date** `None`
- **Themes** `['Bau- und Wohnungswesen']`
- **Keywords** `['Adresse', 'Wohnung', 'Gebäude', 'Wohnen', 'Wohnungsnummer', 'AWN', 'EWID']`
- **Publisher** `Statistisches Amt`
- **Reference** `https://www.statistik.bs.ch/`


# Load packages

```{r}

library(tidyverse)
library(skimr)

```

# Load data

The dataset is read into a dataframe

```{r}
get_dataset <- function(url) {
  # Download the CSV file
  csv_path <- file.path(getwd(), '100232.csv')
  download.file(url, csv_path, mode = "wb")

  # Read the CSV file
  data <- tryCatch(
    read.csv(csv_path, sep = ",", stringsAsFactors = FALSE, encoding = "UTF-8"),
    warning = function(w) NULL,
    error = function(e) NULL
  )

  # If the dataframe has one column or less, try with semicolon as separator
  if (is.null(data) || ncol(data) <= 1) {
    data <- tryCatch(
      read.csv(csv_path, sep = ";", stringsAsFactors = FALSE, encoding = "UTF-8"),
      warning = function(w) NULL,
      error = function(e) NULL
    )

    if (is.null(data) || ncol(data) <= 1) {
      stop("The data wasn't imported properly. Very likely the correct separator couldn't be found.\nPlease check the dataset manually and adjust the code.")
    }
  }

  return(data)
}
```

```{r}

df <- get_dataset('https://data.bs.ch/explore/dataset/100232/download?format=csv&timezone=Europe%2FZurich')

```

# Analyze data

```{r}

glimpse(df)
str(df)
skim(df)

head(df)
tail(df)

```

# Continue your code here...

```{r}

```

------------------------------------------------------------------------

# Questions about the data?

Fachstelle für OGD Basel-Stadt | opendata@bs.ch
