---
title: "Open Government Data, provided by Statistisches Amt des Kantons Basel-Stadt - Fachstelle OGD"
date: "2024-06-25"
output: html_document
---

## Dataset: Effektiver und erwarteter täglicher Gasverbrauch

[Direct data shop link for dataset](https://data.bs.ch/explore/dataset/100353)

Auto generated R starter code for data set 100353.

## Metadata

- **Dataset_identifier** `100353`
- **Title** `Effektiver und erwarteter täglicher Gasverbrauch`
- **Description** `Dieser Datensatz beinhaltet den täglichen Gasverbrauch sowie den mittels eines Modells berechneten, anhand des Kalendertages und der Witterung zu erwartenden Gasverbrauch.<br>Der tägliche Gasverbrauch ergibt sich als Summe des stündlich ausgewiesenen Gasverbrauchs im OGD-Datensatz "Gasverbrauch im Versorgungsgebiet der IWB" (<a href="https://data.bs.ch/explore/dataset/100304">https://data.bs.ch/explore/dataset/100304</a>). <br><br> Für die Modellevaluierung wurde der Datensatz in drei Teile unterteilt. Der Trainingsdatensatz dient zum Trainieren des Modells, der Tesdatensatz zur Bewertung der Modellleistung. Der Prognosedatensatz enthält neue, unbekannte Daten zur Vorhersage durch das mit Training- und Testdaten trainierte Modell.<br><br>Mehr Informationen zu den gewonnenen Kentnissen findet man im Webartikel: <a href="https://www.statistik.bs.ch/aktuell/gasverbrauch-2023.html">https://www.statistik.bs.ch/aktuell/gasverbrauch-2023.html</a><br><br>Der Code des Modells kann selber ausgeführt und weiterentwickelt werden. Hierfür wird Renku verwendet. Renku ist eine Plattform, die verschiedene Werkzeuge für reproduzierbare und kollaborative Datenanalyseprojekte bündelt: <a href="https://renkulab.io/projects/stata/reproducible/erwarteter-gasverbrauch-basel-stadt">https://renkulab.io/projects/stata/reproducible/erwarteter-gasverbrauch-basel-stadt</a><br>Der Code ist auch in einer Webansicht als Methodenbericht verfügbar: <a href="https://www.statistik.bs.ch/grundlagen/methodenberichte/gasverbrauchsprognose.html">https://www.statistik.bs.ch/grundlagen/methodenberichte/gasverbrauchsprognose.html</a>`
- **Contact_name** `Fachstelle für OGD Basel-Stadt`
- **Issued** `2024-03-15`
- **Modified** `2024-06-24T13:15:47+00:00`
- **Rights** `NonCommercialAllowed-CommercialAllowed-ReferenceRequired`
- **Temporal_coverage_start_date** `None`
- **Temporal_coverage_end_date** `None`
- **Themes** `['Energie']`
- **Keywords** `['Strom', 'Stadtlast', 'Netzlast', 'Elektrizität', 'Gas', 'Wärme', 'Watt', 'Kilowattstunden', 'Gigawattstunden', 'Gasverbrauch', 'IWB']`
- **Publisher** `Statistisches Amt`
- **Reference** `www.statistik.bs.ch`


# Load packages

```{r}

library(tidyverse)
library(skimr)

```

# Load data

The dataset is read into a dataframe

```{r}
get_dataset <- function(url) {
  # Download the CSV file
  csv_path <- file.path(getwd(), '..', 'data', '100353.csv')
  download.file(url, csv_path, mode = "wb")

  # Read the CSV file
  data <- tryCatch(
    read.csv(csv_path, sep = ",", stringsAsFactors = FALSE, encoding = "UTF-8"),
    warning = function(w) NULL,
    error = function(e) NULL
  )

  # If the dataframe has one column or less, try with semicolon as separator
  if (is.null(data) || ncol(data) <= 1) {
    data <- tryCatch(
      read.csv(csv_path, sep = ";", stringsAsFactors = FALSE, encoding = "UTF-8"),
      warning = function(w) NULL,
      error = function(e) NULL
    )

    if (is.null(data) || ncol(data) <= 1) {
      stop("The data wasn't imported properly. Very likely the correct separator couldn't be found.\nPlease check the dataset manually and adjust the code.")
    }
  }

  return(data)
}
```

```{r}

df <- get_dataset('https://data.bs.ch/explore/dataset/100353/download?format=csv&timezone=Europe%2FZurich')

```

# Analyze data

```{r}

glimpse(df)
str(df)
skim(df)

head(df)
tail(df)

```

# Continue your code here...

```{r}

```

------------------------------------------------------------------------

# Questions about the data?

Fachstelle für OGD Basel-Stadt | opendata@bs.ch
