---
title: "Open Government Data, provided by Statistisches Amt des Kantons Basel-Stadt - DCC Data Competence Center"
date: "2026-10-05"
output: html_document
---

## Dataset: Gesetzessammlung: Gesetzesänderungen

[Direct data shop link for dataset](https://data.bs.ch/explore/dataset/100355)

Auto generated R starter code for data set 100355.

## Metadata

- **Dataset_identifier** `100355`
- **Title** `Gesetzessammlung: Gesetzesänderungen`
- **Description** `<p style="font-family: sans-serif;">Der Datensatz beschreibt  die in der zeitlichen Abfolge der Publikation oder des Inkrafttretens nachgeführte Gesetzessammlung (Chronologische Gesetzessammlung) des kantonalen und kommunalen Rechts im Kanton Basel-Stadt: <a href="https://www.gesetzessammlung.bs.ch/app/de/chronology/change_documents" target="_blank">https://www.gesetzessammlung.bs.ch/app/de/chronology/change_documents</a></p><p style="font-family: sans-serif;">Die Erlasstexte in systematischer Form (Systematische Gesetzessammlung) können unter gesetzessammlung.bs.ch (<a href="https://www.gesetzessammlung.bs.ch/app/de/systematic/texts_of_law" target="_blank">https://www.gesetzessammlung.bs.ch/app/de/systematic/texts_of_law</a>) oder auch in diesem Datensatz gefunden werden: <a href="https://data.bs.ch/explore/dataset/100354/" target="_blank">https://data.bs.ch/explore/dataset/100354/</a></p>`
- **Contact_name** `Open Data Basel-Stadt`
- **Issued** `None`
- **Modified** `2026-10-04T08:16:33+00:00`
- **Rights** `NonCommercialAllowed-CommercialAllowed-ReferenceRequired`
- **Temporal_coverage_start_date** `None`
- **Temporal_coverage_end_date** `None`
- **Themes** `['Gesetzgebung']`
- **Keywords** `['Gesetz', 'Recht', 'Justiz', 'Systematik']`
- **Creator** `Zentraler Rechtsdienst`
- **Reference** `None`


## Data dictionary

| Field | Type | Description |
| :-- | :-- | :-- |
| `change_date` | date | Datum, an dem die Änderung des Gesetzestext stattgefunden hat. |
| `change_type` | text | Typ der Änderung, die am Gesetzestext vorgenommen wurde. Mögliche Werte:; abrogated: Das Gesetz wurde aufgehoben.; formless: Eine nicht inhaltliche Änderung, z. B. redaktionelle Anpassungen.; new: Ein neues Gesetz wurde hinzugefügt.; removed: Der Gesetzestext wurde entfernt.; total_revision: Eine vollständige Überarbeitung des Gesetzes.; version: Eine neue Version des Gesetzes wurde publiziert. |
| `text_of_law_id` | text | technische ID des Gesetzestexts |
| `text_of_law_systematic_number` | text | systematische Kennung des Gesetzestexts |
| `text_of_law_is_active` | text | Zeigt an, ob der Gesetzestext derzeit aktiv ist. |
| `text_of_law_version_id` | text | Technische ID der spezifischen Version des Gesetzestexts. |
| `text_of_law_version_title` | text | Titel des Gesetzestexts. |
| `text_of_law_version_keywords` | text | Schlüsselwörter, die den Inhalt des Gesetzestexts beschreiben. |
| `text_of_law_version_info_badge` | text | Statusinformation zur aktuellen Version des Gesetzestexts. Mögliche Werte:; abrogated: Das Gesetz wurde offiziell aufgehoben.; current: Die Version des Gesetzes ist derzeit gültig.; not_current: Die Version des Gesetzes ist nicht mehr gültig.; removed: Die Version des Gesetzes wurde entfernt. |
| `text_of_law_version_info_badge_date` | date | Datum, ab dem die Status-Info-Badge gilt. |
| `text_of_law_version_type` | text | Typ der Übergangsänderung, die an der aktuellen Version des Gesetzestexts vorgenommen wurde. Mögliche Werte:; formless: Eine nicht inhaltliche Änderung, z. B. redaktionelle Anpassungen.; new: Ein neues Gesetz wurde hinzugefügt.; total_revision: Eine vollständige Überarbeitung des Gesetzes.; version: Eine neue Version des Gesetzes wurde erstellt. |
| `text_of_law_version_continuation_type` | text | Der Übergangstyp der Gesetzesversion, der angibt, wie sich die Version des Gesetzes verändert hat. Mögliche Werte sind:; abrogated: Das Gesetz wurde aufgehoben oder annulliert.; formless: Eine nicht inhaltliche Änderung, z. B. redaktionelle Anpassungen ohne Änderung des Gesetzestextes.; removed: Der Gesetzestext wurde entfernt.; revised: Das Gesetz wurde überarbeitet, was in der Regel eine Änderung oder Ergänzung des bestehenden Textes bedeutet. |
| `text_of_law_version_previous_type` | text | Der Typ der vorherigen Version des Gesetzestextes, bevor die Änderung vorgenommen wurde. Mögliche Werte:; abrogated: Das Gesetz wurde aufgehoben.; formless: Eine nicht inhaltliche Änderung, z. B. redaktionelle Anpassungen.; removed: Der Gesetzestext wurde entfernt.; revised: Das Gesetz wurde überarbeitet (z. B. eine Änderung, die die bestehenden Bestimmungen anpasst). |
| `text_of_law_version_active_since` | date | Datum, an dem die aktuelle Version des Gesetzestexts aktiv wurde. |
| `text_of_law_version_family_active_since` | date | Datum, an dem die aktuelle Version der Gesetzestextfamilie aktiv wurde oder letzte totale Revision |
| `text_of_law_version_inactive_since` | date | Datum, an dem die aktuelle Version des Gesetzestexts inaktiv wurde. |
| `text_of_law_version_found_at` | date | Datum, an dem diese Version des Gesetzestext gefunden oder zuletzt bestätigt wurde. |
| `text_of_law_version_is_active` | text | Zeigt an, ob die Version des Gesetzestextes derzeit aktiv ist. |
| `text_of_law_version_category_id` | int | Technische ID der Kategorie, zu der der Gesetzestext gehört. |
| `text_of_law_version_category_name` | text | Name der Kategorie, zu der der Gesetzestext gehört. |
| `tols_dta_original_url` | text | URL des Gesetzestexts in der offiziellen Gesetzessammlung Basel-Stadt. |
| `tols_dta_url` | text | URL des Gesetzestexts auf lexfind.ch. |
| `tols_dta_file_size` | int | Grösse der Gesetzestextdatei (in Bytes). |
| `tolsv_dtah_url` | text | URL der Gesetzesversion auf lexfind.ch. |
| `tolsv_dtah_file_size` | int | Grösse der Gesetzesversionsdatei (in Bytes). |


# Load packages

```{r}

library(tidyverse)
```

# Load data

The dataset is read into a dataframe

```{r}
get_dataset <- function(url) {
  # Create directory if it does not exist
  data_path <- file.path(getwd(), '..', 'data')
  if (!dir.exists(data_path)) {
    dir.create(data_path, recursive = TRUE)
  }
  # Download the CSV file
  csv_path <- file.path(data_path , '100355.csv')
  download.file(url, csv_path, mode = "wb")

  # Read the CSV file
  data <- tryCatch(
      read.csv(csv_path, sep = ";", stringsAsFactors = FALSE, encoding = "UTF-8"),
      warning = function(w) NULL,
      error = function(e) NULL
  )
  # if dataframe only has one column or less the data is not ";" separated
  if (is.null(data) || ncol(data) <= 1) {
      stop("The data wasn't imported properly. Very likely the correct separator couldn't be found.\nPlease check the dataset manually and adjust the code.")
  }
  return(data)
}
```

```{r}

df <- get_dataset('https://data.bs.ch/explore/dataset/100355/download?format=csv&timezone=Europe%2FZurich')

```

# Analyze data

```{r}

glimpse(df)
str(df)

head(df)
tail(df)

```

```{r}
# Remove columns that have no values
df <- Filter(function(x) !all(is.na(x)), df)

# Remove rows with missing values (if appropriate)
df <- na.omit(df)
```

```{r}
# display a small random sample transposed in order to see all variables
t(sample_n(df, 5))
```

```{r}
# the size of the data frame in memory
size <- object.size(df)
#  the size in bytes
print(size)
```

```{r}
# describe numerical features
summary(df[, sapply(df, is.numeric)])
```

```{r}
# describe non-numerical features
summary(df[, sapply(df, Negate(is.numeric))])
```

```{r}
# check missing values
df %>%
  mutate(row = row_number()) %>%
  gather(key = "variable", value = "value", -row) %>%
  ggplot(aes(x = variable, y = row)) +
  geom_tile(aes(fill = is.na(value)), color = "black") +
  scale_fill_manual(values = c("TRUE" = "grey", "FALSE" = "red")) +
  labs(x = "", y = "", fill = "Missing") +
  theme(axis.text.x = element_text(angle = 45, hjust = 1))
```

```{r}
# plot a histogram for each numerical feature
df %>%
  select_if(is.numeric) %>%
  gather() %>%
  ggplot( aes(value)) +
  geom_histogram(bins = 10, color = "white", fill = "red") +
    facet_wrap(~key, scales = 'free_x')
```

# Continue your code here...

```{r}

```
------------------------------------------------------------------------

# Questions about the data?

Open Data Basel-Stadt | opendata@bs.ch
