---
title: "Open Government Data, provided by Statistisches Amt des Kantons Basel-Stadt - DCC Data Competence Center"
date: "2026-10-10"
output: html_document
---

## Dataset: Staatsarchiv: Neuzugänge im öffentlichen Archivkatalog

[Direct data shop link for dataset](https://data.bs.ch/explore/dataset/100365)

Auto generated R starter code for data set 100365.

## Metadata

- **Dataset_identifier** `100365`
- **Title** `Staatsarchiv: Neuzugänge im öffentlichen Archivkatalog`
- **Description** `<p>Dieser Datensatz enthält die jährlich neu im Archivkatalog
verzeichneten und öffentlich zugänglich gemachten Unterlagen (Akten, Pläne,
Bilder, etc.). Diese sind damit im <a href="https://dls.staatsarchiv.bs.ch" target="_blank">Digitalen Lesesaal</a> (https://dls.staatsarchiv.bs.ch) recherchierbar und
können eingesehen werden. </p><p>Der Datensatz umfasst Informationen zum Inhalt der
Unterlagen und deren Zeitraum, zur abliefernden Stelle, zum Umfang sowie zur
Archivsignatur. </p><p>Er bildet die laufende Erschliessungsarbeit des
Staatsarchivs ab. Mit der Erschliessung wird der Entstehungszusammenhang der
Unterlagen nachvollziehbar gemacht und ihre Auffindbarkeit ermöglicht. Zur
Erschliessungsarbeit gehören das Ordnen der Unterlagen, das Verzeichnen im
Online-Archivkatalog, Verpacken, Etikettieren und Magazinieren.</p>`
- **Contact_name** `Open Data Basel-Stadt`
- **Issued** `2024-06-19`
- **Modified** `2026-03-16T11:15:54+00:00`
- **Rights** `NonCommercialAllowed-CommercialAllowed-ReferenceNotRequired`
- **Temporal_coverage_start_date** `2013-12-31T23:00:00+00:00`
- **Temporal_coverage_end_date** `None`
- **Themes** `['Verwaltung', 'Kultur, Medien, Informationsgesellschaft, Sport']`
- **Keywords** `['Archiv', 'Akten', 'Erschliessung', 'Unterlagen', 'Archivgesetz', 'Dokumente', 'Informationen', 'Geschichte', 'Sammlung', 'Privatarchiv', 'Hauptarchiv']`
- **Creator** `Staatsarchiv Basel-Stadt`
- **Reference** `None`


## Data dictionary

| Field | Type | Description |
| :-- | :-- | :-- |
| `jahr` | text | Jahr, in dem die Aktenerschliessung stattgefunden hat. |
| `abteilung` | text | Oberste Ebene (Abteilung) im Archivplan, unter welcher die Unterlagen eingeordnet sind |
| `unterabteilung_subtyp` | text | Für Unterabteilung zweite Ebene im Archivplan, unter welcher die Unterlagen zu finden sind. Subtypen («Zuwachs zu bestehenden Privatarchiven» und «Neue Privatarchive») zeigen für Privatarchive einen neuen oder bestehenden Bestand an. |
| `signatur` | text | Signatur, unter welcher die Neuzugänge im Archivkatalog zu finden sind. |
| `abliefernde_stelle` | text | Stelle, welche die Unterlagen abgeliefert und in der Regel auch erstellt hat. Kann ein kantonales Amt, eine öffentlich-rechtliche oder private Organisation oder auch eine Privatperson oder Familie sein. |
| `betreff_beschreibung` | text | Eine stichwortartige Beschreibung des Inhalts der Unterlagen |
| `zeitraum` | text | Der Zeitraum, in dem die Unterlagen erstellt worden sind. |
| `umfang_lfm` | double | Umfang der verzeichneten Unterlagen in Laufmeter. Standardeinheit für physische Unterlagen (primär Papier) |
| `umfang_band` | double | Umfang in Bänden. Selten bei Büchern verwendet |
| `umfang_stuck` | double | Umfang in Stück. Selten bei unterschiedlichen Objekten verwendet |
| `umfang_mb` | double | Umfang der verzeichneten Unterlagen in Megabyte. Bei digitalen Unterlagen verwendet |


# Load packages

```{r}

library(tidyverse)
```

# Load data

The dataset is read into a dataframe

```{r}
get_dataset <- function(url) {
  # Create directory if it does not exist
  data_path <- file.path(getwd(), '..', 'data')
  if (!dir.exists(data_path)) {
    dir.create(data_path, recursive = TRUE)
  }
  # Download the CSV file
  csv_path <- file.path(data_path , '100365.csv')
  download.file(url, csv_path, mode = "wb")

  # Read the CSV file
  data <- tryCatch(
      read.csv(csv_path, sep = ";", stringsAsFactors = FALSE, encoding = "UTF-8"),
      warning = function(w) NULL,
      error = function(e) NULL
  )
  # if dataframe only has one column or less the data is not ";" separated
  if (is.null(data) || ncol(data) <= 1) {
      stop("The data wasn't imported properly. Very likely the correct separator couldn't be found.\nPlease check the dataset manually and adjust the code.")
  }
  return(data)
}
```

```{r}

df <- get_dataset('https://data.bs.ch/explore/dataset/100365/download?format=csv&timezone=Europe%2FZurich')

```

# Analyze data

```{r}

glimpse(df)
str(df)

head(df)
tail(df)

```

```{r}
# Remove columns that have no values
df <- Filter(function(x) !all(is.na(x)), df)

# Remove rows with missing values (if appropriate)
df <- na.omit(df)
```

```{r}
# display a small random sample transposed in order to see all variables
t(sample_n(df, 5))
```

```{r}
# the size of the data frame in memory
size <- object.size(df)
#  the size in bytes
print(size)
```

```{r}
# describe numerical features
summary(df[, sapply(df, is.numeric)])
```

```{r}
# describe non-numerical features
summary(df[, sapply(df, Negate(is.numeric))])
```

```{r}
# check missing values
df %>%
  mutate(row = row_number()) %>%
  gather(key = "variable", value = "value", -row) %>%
  ggplot(aes(x = variable, y = row)) +
  geom_tile(aes(fill = is.na(value)), color = "black") +
  scale_fill_manual(values = c("TRUE" = "grey", "FALSE" = "red")) +
  labs(x = "", y = "", fill = "Missing") +
  theme(axis.text.x = element_text(angle = 45, hjust = 1))
```

```{r}
# plot a histogram for each numerical feature
df %>%
  select_if(is.numeric) %>%
  gather() %>%
  ggplot( aes(value)) +
  geom_histogram(bins = 10, color = "white", fill = "red") +
    facet_wrap(~key, scales = 'free_x')
```

# Continue your code here...

```{r}

```
------------------------------------------------------------------------

# Questions about the data?

Open Data Basel-Stadt | opendata@bs.ch
