---
title: "Open Government Data, provided by Statistisches Amt des Kantons Basel-Stadt - Fachstelle OGD"
date: "2024-06-12"
output: html_document
---

## Dataset: Smarte Strasse: Aufrufe der Microsites

[Direct data shop link for dataset](https://data.bs.ch/explore/dataset/100306)

Auto generated R starter code for data set 100306.

## Metadata

- **Dataset_identifier** `100306`
- **Title** `Smarte Strasse: Aufrufe der Microsites`
- **Description** `<p>Im Rahmen des Projekts «Smarte Strasse» wurden Sensoren an verschiedenen Standorten angebracht. Um
die Transparenz zu erhöhen, werden im Projekt «Smarte Strasse» die Sensoren sowie die Daten,
die damit erfasst werden, vor Ort mit Piktogrammen und QR-Codes leicht verständlich sichtbar
gemacht.<br/>Der vorliegende Datensatz zeigt die Anzahl der Seitenaufrufe der Microsites, die über die QR-Codes auf der Infotafel zugänglich sind. Jeder Seitenaufruf über den QR-Code generiert eine Datenabfrage. Mit der Anzahl an Datenabfragen kann man bestimmen, wie oft eine Seite aufgerufen worden ist.</p><p class="" style="font-family: sans-serif;"><span style="font-weight: bolder;">Weitere Informationen und Daten rund um das Projekt «Smarte Strasse» finden Sie unter den folgenden Links:</span></p><ul><li>Weitere Informationen zum Projekt «Smarte Strasse»: <a href="https://www.entwicklung.bs.ch/grundlagen/smart-city/smarte-strasse.html" target="_blank">https://www.entwicklung.bs.ch/grundlagen/smart-city/smarte-strasse.html</a> </li><li>Weitere Datensätze rund um das Thema «Smarte Strasse»: <a href="https://data.bs.ch/explore/?refine.tags=smarte+strasse" target="_blank">https://data.bs.ch/explore/?refine.tags=smarte+strasse</a> </li></ul>`
- **Contact_name** `Fachstelle für OGD Basel-Stadt`
- **Issued** `2023-07-03`
- **Modified** `2023-07-13T12:54:42+00:00`
- **Rights** `NonCommercialAllowed-CommercialAllowed-ReferenceRequired`
- **Temporal_coverage_start_date** `2022-02-10T23:00:00+00:00`
- **Temporal_coverage_end_date** `2023-06-29T22:00:00+00:00`
- **Themes** `['Raum und Umwelt']`
- **Keywords** `['QR-Codes', 'Tracking', 'Seitenaufrufe']`
- **Publisher** `Statistisches Amt`
- **Reference** `None`


# Load packages

```{r}

library(tidyverse)
library(skimr)

```

# Load data

The dataset is read into a dataframe

```{r}
get_dataset <- function(url) {
  # Download the CSV file
  csv_path <- file.path(getwd(), '100306.csv')
  download.file(url, csv_path, mode = "wb")

  # Read the CSV file
  data <- tryCatch(
    read.csv(csv_path, sep = ",", stringsAsFactors = FALSE, encoding = "UTF-8"),
    warning = function(w) NULL,
    error = function(e) NULL
  )

  # If the dataframe has one column or less, try with semicolon as separator
  if (is.null(data) || ncol(data) <= 1) {
    data <- tryCatch(
      read.csv(csv_path, sep = ";", stringsAsFactors = FALSE, encoding = "UTF-8"),
      warning = function(w) NULL,
      error = function(e) NULL
    )

    if (is.null(data) || ncol(data) <= 1) {
      stop("The data wasn't imported properly. Very likely the correct separator couldn't be found.\nPlease check the dataset manually and adjust the code.")
    }
  }

  return(data)
}
```

```{r}

df <- get_dataset('https://data.bs.ch/explore/dataset/100306/download?format=csv&timezone=Europe%2FZurich')

```

# Analyze data

```{r}

glimpse(df)
str(df)
skim(df)

head(df)
tail(df)

```

# Continue your code here...

```{r}

```

------------------------------------------------------------------------

# Questions about the data?

Fachstelle für OGD Basel-Stadt | opendata@bs.ch
