---
title: "Open Government Data, provided by Statistisches Amt des Kantons Basel-Stadt - DCC Data Competence Center"
date: "2026-10-10"
output: html_document
---

## Dataset: Geschwindigkeitsklassen motorisierter Individualverkehr

[Direct data shop link for dataset](https://data.bs.ch/explore/dataset/100356)

Auto generated R starter code for data set 100356.

## Metadata

- **Dataset_identifier** `100356`
- **Title** `Geschwindigkeitsklassen motorisierter Individualverkehr`
- **Description** `<p>Dieser Datensatz enthält die Geschwindigkeitsklassen des motorisierten Individualverkehrs. Die Daten werden vor der Veröffentlichung nicht überprüft oder ergänzt. Daher können jederzeit Datenlücken oder falsche Messungen aufgrund technischer Probleme oder Verkehrsbehinderungen auftreten.</p><p>Aus Kostengründen sind nur die Werte des aktuellen Jahres und der letzten zwei Jahre als Tabelle / Visualisierung sichtbar bzw. via API abgreifbar. Die vollständigen Daten ab dem Jahr 2014 können hier heruntergeladen werden: <br><br>Leicht aufbereiteter Datensatz: <a href="https://data-bs.ch/mobilitaet/converted_MIV_Speed.csv" target="_blank">https://data-bs.ch/mobilitaet/converted_MIV_Speed.csv </a><br>Rohdaten: <a href="https://data-bs.ch/mobilitaet/MIV_Speed.csv" target="_blank">https://data-bs.ch/mobilitaet/MIV_Speed.csv</a><br><br>Die Daten einzelner Jahre ab dem Jahr 2014 können heruntergeladen werden unter der URL mit dem Muster https://data-bs.ch/mobilitaet/[JAHR]_MIV_Speed.csv, als zum Beispiel für das Jahr 2020 hier: <a href="https://data-bs.ch/mobilitaet/2020_MIV_Speed.csv" target="_blank">https://data-bs.ch/mobilitaet/2020_MIV_Speed.csv.</a></p>`
- **Contact_name** `Open Data Basel-Stadt`
- **Issued** `2024-03-26`
- **Modified** `2026-10-10T06:56:17+00:00`
- **Rights** `NonCommercialAllowed-CommercialAllowed-ReferenceRequired`
- **Temporal_coverage_start_date** `2023-12-30T23:00:00+00:00`
- **Temporal_coverage_end_date** `2026-10-06T22:00:00+00:00`
- **Themes** `['Mobilität und Verkehr']`
- **Keywords** `['Auto', 'Motorrad', 'Bus', 'Lieferwagen', 'Lastwagen', 'Anhänger', 'Verkehr', 'Geschwindigkeit', 'km/h']`
- **Creator** `Amt für Mobilität`
- **Reference** `None`


## Data dictionary

| Field | Type | Description |
| :-- | :-- | :-- |
| `zst_id` | text | — |
| `sitename` | text | Name des Standorts |
| `directionname` | text | Fahrtrichtung des Fahrzeugs |
| `lanecode` | text | Nummer der Spur |
| `lanename` | text | Name der Spur |
| `date` | date | — |
| `timefrom` | text | — |
| `timeto` | text | — |
| `traffictype` | text | — |
| `total` | int | — |
| `20` | int | Anzahl der Fahrzeuge im motorisierten Individualverkehr, die mit einer Geschwindigkeit von weniger als 20 km/h fahren. |
| `20_30` | int | Anzahl der Fahrzeuge im motorisierten Individualverkehr, die mit einer Geschwindigkeit von 20-30km/h fahren. |
| `30_40` | int | Anzahl der Fahrzeuge im motorisierten Individualverkehr, die mit einer Geschwindigkeit von 30-40km/h fahren. |
| `40_50` | int | Anzahl der Fahrzeuge im motorisierten Individualverkehr, die mit einer Geschwindigkeit von 40-50km/h fahren. |
| `50_60` | int | Anzahl der Fahrzeuge im motorisierten Individualverkehr, die mit einer Geschwindigkeit von 50-60km/h fahren. |
| `60_70` | int | Anzahl der Fahrzeuge im motorisierten Individualverkehr, die mit einer Geschwindigkeit von 60-70km/h fahren. |
| `70_80` | int | Anzahl der Fahrzeuge im motorisierten Individualverkehr, die mit einer Geschwindigkeit von 70-80km/h fahren. |
| `80_90` | int | Anzahl der Fahrzeuge im motorisierten Individualverkehr, die mit einer Geschwindigkeit von 80-90km/h fahren. |
| `90_100` | int | Anzahl der Fahrzeuge im motorisierten Individualverkehr, die mit einer Geschwindigkeit von 90-100km/h fahren. |
| `100_110` | int | Anzahl der Fahrzeuge im motorisierten Individualverkehr, die mit einer Geschwindigkeit von 100-110km/h fahren. |
| `110_120` | int | Anzahl der Fahrzeuge im motorisierten Individualverkehr, die mit einer Geschwindigkeit von 110-120km/h fahren. |
| `120_130` | int | Anzahl der Fahrzeuge im motorisierten Individualverkehr, die mit einer Geschwindigkeit von 120-130km/h fahren. |
| `130` | int | Anzahl der Fahrzeuge im motorisierten Individualverkehr, die mit einer Geschwindigkeit von über 130km/h fahren. |
| `datetimefrom` | datetime | — |
| `datetimeto` | datetime | — |
| `year` | text | — |
| `month` | text | — |
| `day` | text | — |
| `weekday` | text | Die Wochentage sind von 0 bis 6 durchnummeriert mit Montag als Wochenanfang mit der Nummer 0. |
| `hourfrom` | text | — |
| `dayofyear` | int | — |


# Load packages

```{r}

library(tidyverse)
```

# Load data

The dataset is read into a dataframe

```{r}
get_dataset <- function(url) {
  # Create directory if it does not exist
  data_path <- file.path(getwd(), '..', 'data')
  if (!dir.exists(data_path)) {
    dir.create(data_path, recursive = TRUE)
  }
  # Download the CSV file
  csv_path <- file.path(data_path , '100356.csv')
  download.file(url, csv_path, mode = "wb")

  # Read the CSV file
  data <- tryCatch(
      read.csv(csv_path, sep = ";", stringsAsFactors = FALSE, encoding = "UTF-8"),
      warning = function(w) NULL,
      error = function(e) NULL
  )
  # if dataframe only has one column or less the data is not ";" separated
  if (is.null(data) || ncol(data) <= 1) {
      stop("The data wasn't imported properly. Very likely the correct separator couldn't be found.\nPlease check the dataset manually and adjust the code.")
  }
  return(data)
}
```

```{r}

df <- get_dataset('https://data.bs.ch/explore/dataset/100356/download?format=csv&timezone=Europe%2FZurich')

```

# Analyze data

```{r}

glimpse(df)
str(df)

head(df)
tail(df)

```

```{r}
# Remove columns that have no values
df <- Filter(function(x) !all(is.na(x)), df)

# Remove rows with missing values (if appropriate)
df <- na.omit(df)
```

```{r}
# display a small random sample transposed in order to see all variables
t(sample_n(df, 5))
```

```{r}
# the size of the data frame in memory
size <- object.size(df)
#  the size in bytes
print(size)
```

```{r}
# describe numerical features
summary(df[, sapply(df, is.numeric)])
```

```{r}
# describe non-numerical features
summary(df[, sapply(df, Negate(is.numeric))])
```

```{r}
# check missing values
df %>%
  mutate(row = row_number()) %>%
  gather(key = "variable", value = "value", -row) %>%
  ggplot(aes(x = variable, y = row)) +
  geom_tile(aes(fill = is.na(value)), color = "black") +
  scale_fill_manual(values = c("TRUE" = "grey", "FALSE" = "red")) +
  labs(x = "", y = "", fill = "Missing") +
  theme(axis.text.x = element_text(angle = 45, hjust = 1))
```

```{r}
# plot a histogram for each numerical feature
df %>%
  select_if(is.numeric) %>%
  gather() %>%
  ggplot( aes(value)) +
  geom_histogram(bins = 10, color = "white", fill = "red") +
    facet_wrap(~key, scales = 'free_x')
```

# Continue your code here...

```{r}

```
------------------------------------------------------------------------

# Questions about the data?

Open Data Basel-Stadt | opendata@bs.ch
