---
title: "Open Government Data, provided by Statistisches Amt des Kantons Basel-Stadt - Fachstelle OGD"
date: "2024-12-11"
output: html_document
---

## Dataset: Entwicklungszusammenarbeit: Unterstützte Projekte

[Direct data shop link for dataset](https://data.bs.ch/explore/dataset/100380)

Auto generated R starter code for data set 100380.

## Metadata

- **Dataset_identifier** `100380`
- **Title** `Entwicklungszusammenarbeit: Unterstützte Projekte`
- **Description** `<p>Basel engagiert sich für die Verbesserung der Lebensumstände der Ärmsten dieser Welt. Für Projekte der ausländischen Entwicklungszusammenarbeit stellt der Kanton jährlich 2 Mio. Franken bereit. Mit den finanziellen Beiträgen sollen die Entwicklungschancen der Bevölkerung in den ärmsten Ländern der Welt oder in speziell benachteiligten Regionen nachhaltig verbessert werden. Die Entwicklungszusammenarbeit des Kantons Basel-Stadt engagiert sich ausschliesslich im Rahmen von Projekten im Ausland, wobei thematische Schwerpunkte im Fokus stehen (medizinische Versorgung, Landwirtschaft, Bildung, Gewerbeförderung etc.).</p>
<p>Die <a href="https://www.bs.ch/pd/marketing/eza#kommission" target="_blank">Kommission für Entwicklungszusammenarbeit</a> (<a href="https://www.bs.ch/pd/marketing/eza#kommission" target="_blank">https://www.bs.ch/pd/marketing/eza#kommission</a>) trifft sich zwei Mal jährlich zur Auswahl von Projekten. Bei der Beurteilung von Projektanträgen orientiert sich die Kommission an einem Kriterienkatalog (Qualität, Relevanz, Effektivität, Wirkung, Nachhaltigkeit, Transparenz der Finanzierung, ethische Aspekte). Es wird darauf geachtet, dass bei der Vergabe der Mittel ein gewisser Turnus angewendet wird und Hilfswerke, welche in der Region domiziliert sind, besonders berücksichtigt werden.</p>
<p>Die Regierungsratsbeschlüsse zur Auswahl der zu unterstützenden Projekte werden jeweils veröffentlicht unter: <a href="https://www.bs.ch/apps/regierungsratsbeschluesse" target="_blank">https://www.bs.ch/apps/regierungsratsbeschluesse</a> (Stichwort: Entwicklungszusammenarbeit)</p>`
- **Contact_name** `Fachstelle für OGD Basel-Stadt`
- **Issued** `2024-08-09`
- **Modified** `2024-07-29T18:34:18+00:00`
- **Rights** `NonCommercialAllowed-CommercialAllowed-ReferenceRequired`
- **Temporal_coverage_start_date** `2019-12-31T23:00:00+00:00`
- **Temporal_coverage_end_date** `2024-12-30T23:00:00+00:00`
- **Themes** `['Politik']`
- **Keywords** `['Entwicklung', 'Entwicklungszusammenarbeit', 'Projekte', 'Engagement', 'Ausland', 'international', 'Medizin', 'Bildung', 'Landwirtschaft', 'Gewerbeförderung', 'Hilfswerk']`
- **Publisher** `Aussenbeziehungen und Standortmarketing`
- **Reference** `https://www.bs.ch/pd/marketing/eza/unterstuetzte-eza-projekte`


# Load packages

```{r}

library(tidyverse)
```

# Load data

The dataset is read into a dataframe

```{r}
get_dataset <- function(url) {
  # Create directory if it does not exist
  data_path <- file.path(getwd(), '..', 'data')
  if (!dir.exists(data_path)) {
    dir.create(data_path, recursive = TRUE)
  }
  # Download the CSV file
  csv_path <- file.path(data_path , '100380.csv')
  download.file(url, csv_path, mode = "wb")

  # Read the CSV file
  data <- tryCatch(
      read.csv(csv_path, sep = ";", stringsAsFactors = FALSE, encoding = "UTF-8"),
      warning = function(w) NULL,
      error = function(e) NULL
  )
  # if dataframe only has one column or less the data is not ";" separated
  if (is.null(data) || ncol(data) <= 1) {
      stop("The data wasn't imported properly. Very likely the correct separator couldn't be found.\nPlease check the dataset manually and adjust the code.")
  }
  return(data)
}
```

```{r}

df <- get_dataset('https://data.bs.ch/explore/dataset/100380/download?format=csv&timezone=Europe%2FZurich')

```

# Analyze data

```{r}

glimpse(df)
str(df)

head(df)
tail(df)

```

```{r}
# Remove columns that have no values
df <- Filter(function(x) !all(is.na(x)), df)

# Remove rows with missing values (if appropriate)
df <- na.omit(df)
```

```{r}
# display a small random sample transposed in order to see all variables
t(sample_n(df, 5))
```

```{r}
# the size of the data frame in memory
size <- object.size(df)
#  the size in bytes
print(size)
```

```{r}
# describe numerical features
summary(df[, sapply(df, is.numeric)])
```

```{r}
# describe non-numerical features
summary(df[, sapply(df, Negate(is.numeric))])
```

```{r}
# check missing values
df %>%
  mutate(row = row_number()) %>%
  gather(key = "variable", value = "value", -row) %>%
  ggplot(aes(x = variable, y = row)) +
  geom_tile(aes(fill = is.na(value)), color = "black") +
  scale_fill_manual(values = c("TRUE" = "grey", "FALSE" = "red")) +
  labs(x = "", y = "", fill = "Missing") +
  theme(axis.text.x = element_text(angle = 45, hjust = 1))
```

```{r}
# plot a histogram for each numerical feature
df %>%
  select_if(is.numeric) %>%
  gather() %>%
  ggplot( aes(value)) +
  geom_histogram(bins = 10, color = "white", fill = "red") +
    facet_wrap(~key, scales = 'free_x')
```

# Continue your code here...

```{r}

```
------------------------------------------------------------------------

# Questions about the data?

Fachstelle für OGD Basel-Stadt | opendata@bs.ch
