---
title: "Open Government Data, provided by Statistisches Amt des Kantons Basel-Stadt - DCC Data Competence Center"
date: "2026-10-10"
output: html_document
---

## Dataset: Abstimmungen Details

[Direct data shop link for dataset](https://data.bs.ch/explore/dataset/100345)

Auto generated R starter code for data set 100345.

## Metadata

- **Dataset_identifier** `100345`
- **Title** `Abstimmungen Details`
- **Description** `<p>Dieser Datensatz zeigt die Resultate aller Volksabstimmungen seit dem 8. März 2015 für den Kanton Basel-Stadt auf Ebene Wahllokal.</p><p>Bitte beachten Sie, dass die offiziell gültigen Schlussresultate im <a href="https://www.kantonsblatt.ch/#!/search/publications" target="_blank">Kantonsblatt</a> (<a href="https://www.kantonsblatt.ch/#!/search/publications" target="_blank">https://www.kantonsblatt.ch/#!/search/publications</a>) des Kantons Basel-Stadt publiziert werden.</p><p>Die Gesamtresultate der Abstimmungen und die Resultate auf Gemeindeebene findet man im Datensatz <a href="https://data.bs.ch/explore/dataset/100346//" target="_blank">"Abstimmungen Kennzahlen"</a> (<a href="https://data.bs.ch/explore/dataset/100346/" target="_blank">https://data.bs.ch/explore/dataset/100346/</a>)</p><p>Eine Liste der Wahllokale findet man im Datensatz "<a href="https://data.bs.ch/explore/dataset/100098//" target="_blank">Wahllokale Kanton Basel-Stadt</a>" (<a href="https://data.bs.ch/explore/dataset/100098/" target="_blank">https://data.bs.ch/explore/dataset/100098/</a>)</p>`
- **Contact_name** `Open Data Basel-Stadt`
- **Issued** `2024-06-08`
- **Modified** `2026-09-27T14:16:08+00:00`
- **Rights** `NonCommercialAllowed-CommercialAllowed-ReferenceRequired`
- **Temporal_coverage_start_date** `2020-09-26T22:00:00+00:00`
- **Temporal_coverage_end_date** `None`
- **Themes** `['Politik']`
- **Keywords** `['Wahlen', 'Abstimmung', 'Demokratie', 'Teilhabe']`
- **Creator** `Staatskanzlei`
- **Reference** `None`


## Data dictionary

| Field | Type | Description |
| :-- | :-- | :-- |
| `abst_datum` | date | Datum der Abstimmung |
| `abst_id` | int | Laufnummer der Vorlage |
| `abst_titel` | text | Titel der Vorlage |
| `abst_id_titel` | text | ID und Titel der Vorlage |
| `abst_art` | text | Art der Vorlage; national oder kantonal |
| `gemein_id` | int | Numerische Kennung, die jeder Gemeinde eine eindeutige Identifikation zuweist |
| `gemein_name` | text | Die "Gemeinde" bezeichnet die geografische oder politische Einheit, in der die Abstimmung oder Wahl stattgefunden hat |
| `wahllok_id` | int | Numerische Kennung, die jedem Wahllokal eine eindeutige Identifikation zugewiesen wird |
| `wahllok_name` | text | Standort, an dem die Abstimmung durchgeführt wurde |
| `id` | text | Die ID besteht aus dem Datum, der ID der Vorlage und der ID des Wahllokals |
| `result_art` | text | Zwischenresultat (brieflich Stimmende) oder Schlussresultat (alle Stimmen). Zwischenresultate werden durch Schlussresultate überschrieben. |
| `stimmr_anz` | int | Anzahl Stimmrechtsausweise |
| `eingel_anz` | int | Anzahl eingelegter Stimmzettel |
| `leer_anz` | int | Anzahl leer eingelegter Stimmzettel |
| `unguelt_anz` | int | Anzahl ungültiger Stimmzettel |
| `guelt_anz` | int | Anzahl gültiger Stimmzettel |
| `ja_anz` | int | Anzahl Ja-Stimmen |
| `nein_anz` | int | Anzahl Nein-Stimmen |
| `anteil_ja_stimmen` | double | Anteill der Ja-Stimmen am Total der Stimmen mit gültiger Antwort |
| `abst_typ` | text | Angabe, ob für eine Vorlage ein Gegenvorschlag zur Verfügung steht oder nicht |
| `gege_ja_anz` | int | Anzahl Ja-Stimmen für den Gegenvorschlag |
| `gege_nein_anz` | int | Anzahl Nein-Stimmen für den Gegenvorschlag |
| `sti_initiative_anz` | int | Anzahl Stimmen bei der Stichfrage für die Initiative |
| `sti_gegenvorschlag_anz` | int | Anzahl Stimmen bei der Stichfrage für den Gegenvorschlag |
| `gege_anteil_ja_stimmen` | double | Anteil der Ja-Stimmen für den Gegenvorschlag |
| `sti_anteil_init_stimmen` | double | Anteil der Stimmen bei der Stichfrage für die Initiative |
| `init_oga_anz` | int | Anzahl Stimmen ohne gültige Antwort zu einer Vorlage |
| `gege_oga_anz` | int | — |
| `sti_oga_anz` | int | — |
| `abst_datum_text` | text | Datum der Abstimmung |


# Load packages

```{r}

library(tidyverse)
```

# Load data

The dataset is read into a dataframe

```{r}
get_dataset <- function(url) {
  # Create directory if it does not exist
  data_path <- file.path(getwd(), '..', 'data')
  if (!dir.exists(data_path)) {
    dir.create(data_path, recursive = TRUE)
  }
  # Download the CSV file
  csv_path <- file.path(data_path , '100345.csv')
  download.file(url, csv_path, mode = "wb")

  # Read the CSV file
  data <- tryCatch(
      read.csv(csv_path, sep = ";", stringsAsFactors = FALSE, encoding = "UTF-8"),
      warning = function(w) NULL,
      error = function(e) NULL
  )
  # if dataframe only has one column or less the data is not ";" separated
  if (is.null(data) || ncol(data) <= 1) {
      stop("The data wasn't imported properly. Very likely the correct separator couldn't be found.\nPlease check the dataset manually and adjust the code.")
  }
  return(data)
}
```

```{r}

df <- get_dataset('https://data.bs.ch/explore/dataset/100345/download?format=csv&timezone=Europe%2FZurich')

```

# Analyze data

```{r}

glimpse(df)
str(df)

head(df)
tail(df)

```

```{r}
# Remove columns that have no values
df <- Filter(function(x) !all(is.na(x)), df)

# Remove rows with missing values (if appropriate)
df <- na.omit(df)
```

```{r}
# display a small random sample transposed in order to see all variables
t(sample_n(df, 5))
```

```{r}
# the size of the data frame in memory
size <- object.size(df)
#  the size in bytes
print(size)
```

```{r}
# describe numerical features
summary(df[, sapply(df, is.numeric)])
```

```{r}
# describe non-numerical features
summary(df[, sapply(df, Negate(is.numeric))])
```

```{r}
# check missing values
df %>%
  mutate(row = row_number()) %>%
  gather(key = "variable", value = "value", -row) %>%
  ggplot(aes(x = variable, y = row)) +
  geom_tile(aes(fill = is.na(value)), color = "black") +
  scale_fill_manual(values = c("TRUE" = "grey", "FALSE" = "red")) +
  labs(x = "", y = "", fill = "Missing") +
  theme(axis.text.x = element_text(angle = 45, hjust = 1))
```

```{r}
# plot a histogram for each numerical feature
df %>%
  select_if(is.numeric) %>%
  gather() %>%
  ggplot( aes(value)) +
  geom_histogram(bins = 10, color = "white", fill = "red") +
    facet_wrap(~key, scales = 'free_x')
```

# Continue your code here...

```{r}

```
------------------------------------------------------------------------

# Questions about the data?

Open Data Basel-Stadt | opendata@bs.ch
