---
title: "Open Government Data, provided by Statistisches Amt des Kantons Basel-Stadt - DCC Data Competence Center"
date: "2026-10-06"
output: html_document
---

## Dataset: Gesundheitsversorgung (GSV): Spitalkennzahlen

[Direct data shop link for dataset](https://data.bs.ch/explore/dataset/100320)

Auto generated R starter code for data set 100320.

## Metadata

- **Dataset_identifier** `100320`
- **Title** `Gesundheitsversorgung (GSV): Spitalkennzahlen`
- **Description** `Wichtige Kennzahlen der baselstädtischen Spitäler. Dieser Datensatz fliesst in den Bericht des Bereiches Gesundheitsversorgung (GSV) des Gesundheitsdepartements, vor allem in Form eines Dashboards.`
- **Contact_name** `Open Data Basel-Stadt`
- **Issued** `2023-12-15`
- **Modified** `2026-07-16T15:00:50+00:00`
- **Rights** `NonCommercialAllowed-CommercialAllowed-ReferenceRequired`
- **Temporal_coverage_start_date** `2018-12-31T23:00:00+00:00`
- **Temporal_coverage_end_date** `2023-12-30T23:00:00+00:00`
- **Themes** `['Gesundheit']`
- **Keywords** `None`
- **Creator** `Statistisches Amt`
- **Reference** `None`


## Data dictionary

| Field | Type | Description |
| :-- | :-- | :-- |
| `jahr` | date | Jahr der Erhebung |
| `spital` | text | Name des Spitals oder Klinik |
| `angebot_akutsomatik` | text | Klinik bietet akutsomatische Behandlungen an. |
| `angebot_psychiatrie` | text | Klinik bietet psychiatrische Behandlungen an. |
| `angebot_rehabilitation` | text | Klinik bietet Rehabilitationsbehandlungen an. |
| `total_betriebsertrag` | double | Totaler Betriebsertrag des jeweiligen Spitals eines Jahres. Angabe in Millionen CHF. |
| `total_betriebsertrag_1000` | int | Totaler Betriebsertrag des jeweiligen Spitals eines Jahres. Angabe in 1'000 CHF. |
| `total_ertrag_leistung` | int | Totaler Ertrag aus Leistungenerstellug des jeweiligen Spitals. Angabe in 1'000 CHF. |
| `ertrag_leistungserstellung_in_mio_chf` | double | — |
| `ubriger_betriebsertrag_in_mio_chf` | double | — |
| `total_betriebsaufwand` | int | Totaler Betriebsaufwand des jeweiligen Spitals. Angabe in 1'000 CHF. |
| `betriebsaufwand_in_mio_chf` | double | — |
| `total_kosten_personal` | int | Totaler Aufwand für Personalkosten des jeweiligen Spitals. Angabe in 1'000 CHF. |
| `personalkosten_in_mio_chf` | double | — |
| `total_bedarf_medizinisch` | int | Totaler Aufwand für medizinischen Bedarf des jeweiligen Spitals. Angabe in 1'000 CHF. |
| `medizinischer_bedarf_in_mio_chf` | double | — |
| `ubriger_aufwand_in_mio_chf` | double | — |
| `fte` | int | Anzahl der Mitarbeitenden in Vollzeitäquivalenten, bzw. in 100%-Stellen im Jahresdurchschnitt. |
| `anz_ma` | int | Anzahl der Mitarbeitenden in Personen im Jahrestotal. |
| `bettenbetriebstage` | int | Anzahl der Bettenbetriebstage. Ein Tag, an welchem ein Spitalbett zur Bewirtschaftung zur Verfügung steht, entspricht einem Bettenbetriebstag. |
| `case_mix` | int | Der Case-Mix (CM) beschreibt in der Akutsomatik den (ökonomischen) Schweregrad eines abgerechneten Falles. |
| `anz_faelle_alle` | int | Totale Anzahl aller Fälle des jeweiligen Spitals |
| `pflegetage` | int | Total der effektiven Pflegetage, bzw. Dauer des tatsächlichen Aufenthaltes in Tagen. |
| `anz_lzpf` | int | Anzahl der Langzeitpflegefälle. Langzeitpflege bezeichnet die Pflege und Betreuung von Menschen mit Unterstützungsbedarf über einen längeren Zeitraum. |
| `anz_allgemein` | int | Anzahl der Fälle, die auf der allgemeinen Abteilung behandelt wurden. |
| `anz_kvg_allgklasse` | int | Anzahl der Fälle, welche nach dem Krankenversicherungsgesetz (KVG) abgerechnet und auf der allgemeinen Abteilung behandelt wurden. |
| `drg_faelle` | int | Anzahl der Fälle, welche mit SwissDRG-Fallpauschalen abgegolten wurden. |
| `anz_kvg_faelle` | int | Anzahl der Fälle, welche nach dem Krankenversicherungsgesetz (KVG) abgerechnet wurden. |
| `anz_uvg_iv_faelle` | int | Anzahl der Fälle, welche über die Unfall-, Invaliden- oder Militärversicherung abgerechnet wurden. |
| `bs` | int | Anzahl der Fälle, welche im Kanton Basel-Stadt wohnen. |
| `bl` | int | Anzahl der Fälle, welche im Kanton Baselland wohnen. |
| `ag_so` | int | Anzahl der Fälle, welche im Kanton Aargau oder Solothurn wohnen. |
| `restschweiz` | int | Anzahl der Fälle in einem anderen Kanton als BS, BL, AG oder SO wohnen. |
| `ausland` | int | Anzahl der Fälle, welche im Ausland wohnen. |
| `maennlich` | int | Anzahl der männlichen Fälle |
| `weiblich` | int | Anzahl der weiblichen Fälle |
| `jahre_0_20` | int | Anzahl der Fälle zwischen 0 und 20 Jahren |
| `jahre_21_40` | int | Anzahl der Fälle zwischen 21 und 40 Jahren |
| `jahre_41_60` | int | Anzahl der Fälle zwischen 41 und 60 Jahren |
| `jahre_61_80` | int | Anzahl der Fälle zwischen 61 und 80 Jahren |
| `jahre_ueber80` | int | Anzahl der Fälle über 80 Jahren |
| `total_akutsomatik` | int | Gesamtzahl der stationär behandelten Fälle in der Akutsomatik |
| `basispaket` | int | Anzahl der Fälle im Leistungsbereich Basispaket Chirurgie und innere Medizin oder Basispaket elektiv |
| `gastroenterologie` | int | Anzahl der Fälle des Leistungsbereichs Gastroenterologie |
| `geburtshilfe` | int | Anzahl der Fälle des Leistungsbereichs Geburtshilfe |
| `gefaesse` | int | Anzahl der Fälle des Leistungsbereichs Gefässe |
| `gynaekologie` | int | Anzahl der Fälle des Leistungsbereichs Gynäkologie |
| `hno` | int | Anzahl der Fälle des Leistungsbereichs Hals-Nasen-Ohren |
| `haematologie` | int | Anzahl der Fälle des Leistungsbereichs Hämatologie |
| `herz` | int | Anzahl der Fälle des Leistungsbereichs Herz |
| `neugeborene` | int | Anzahl der Fälle des Leistungsbereichs Neugeborene |
| `neurologie` | int | Anzahl der Fälle des Leistungsbereichs Neurologie |
| `orthopaedie` | int | Anzahl der Fälle des Leistungsbereichs Orthopädie |
| `radio_onkologie` | int | Anzahl der Fälle des Leistungsbereichs (Radio-) Onkologie |
| `pneumologie` | int | Anzahl der Fälle des Leistungsbereichs Pneumologie |
| `urologie` | int | Anzahl der Fälle des Leistungsbereichs Urologie |
| `viszeralchirurgie` | int | Anzahl der Fälle des Leistungsbereichs Viszeralchirurgie |
| `uebrige` | int | Anzahl der Fälle der übrigen Leistungsbereiche der Akutsomatik |
| `total_psych` | int | Gesamtzahl der stationär behandelten psychiatrischen Fälle |
| `psych_affektiv` | int | Anzahl der Psychiatrie-Fälle mit einer affektiven Störung als Hauptdiagnose |
| `psych_neurotisch` | int | Anzahl der Psychiatrie-Fälle mit neurotischer, Belastungs- oder somatoformer Störung als Hauptdiagnose |
| `psych_organisch` | int | Anzahl der Psychiatrie-Fälle mit organischer oder symptomatischer psychischer Störung als Hauptdiagnose |
| `psych_psychisch` | int | Anzahl der Psychiatrie-Fälle mit psychischer oder Verhaltensstörung durch psychotrope Substanzen als Hauptdiagnose |
| `psych_schizophren` | int | Anzahl der Psychiatrie-Fälle mit Schizophrenie, schizotyper oder wahnhafter Störung als Hauptdiagnose |
| `psych_uebrige` | int | Anzahl der Psychiatrie-Fälle mit einer anderen psychiatrischen Diagnose |
| `total_reha` | int | Gesamtzahl der stationär durchgeführten Rehabilitationsbehandlungen |
| `reha_muskelskelett` | int | Anzahl der Reha-Fälle bei Krankheiten des Muskel-Skelett-Systems und des Bindegewebes |
| `reha_verletzung` | int | Anzahl der Reha-Fälle nach Verletzung, Vergiftung oder bestimmten anderen Folgen äusserer Ursachen |
| `reha_kreislauf` | int | Anzahl der Reha-Fälle bei Krankheit des Herz-Kreislaufsystems |
| `reha_labor` | int | Anzahl der Reha-Fälle bei anderen Symptomen oder abnormen klinischen (Labor-)Befunden (wie neurologische) |
| `reha_neubildungen` | int | Anzahl der onkologisch-internistischen Reha-Fälle |
| `reha_uebrige` | int | Anzahl der Reha-Fälle aus anderen Gründen |
| `geopunkt` | geo_point_2d | Standort des Spitals |


# Load packages

```{r}

library(tidyverse)
```

# Load data

The dataset is read into a dataframe

```{r}
get_dataset <- function(url) {
  # Create directory if it does not exist
  data_path <- file.path(getwd(), '..', 'data')
  if (!dir.exists(data_path)) {
    dir.create(data_path, recursive = TRUE)
  }
  # Download the CSV file
  csv_path <- file.path(data_path , '100320.csv')
  download.file(url, csv_path, mode = "wb")

  # Read the CSV file
  data <- tryCatch(
      read.csv(csv_path, sep = ";", stringsAsFactors = FALSE, encoding = "UTF-8"),
      warning = function(w) NULL,
      error = function(e) NULL
  )
  # if dataframe only has one column or less the data is not ";" separated
  if (is.null(data) || ncol(data) <= 1) {
      stop("The data wasn't imported properly. Very likely the correct separator couldn't be found.\nPlease check the dataset manually and adjust the code.")
  }
  return(data)
}
```

```{r}

df <- get_dataset('https://data.bs.ch/explore/dataset/100320/download?format=csv&timezone=Europe%2FZurich')

```

# Analyze data

```{r}

glimpse(df)
str(df)

head(df)
tail(df)

```

```{r}
# Remove columns that have no values
df <- Filter(function(x) !all(is.na(x)), df)

# Remove rows with missing values (if appropriate)
df <- na.omit(df)
```

```{r}
# display a small random sample transposed in order to see all variables
t(sample_n(df, 5))
```

```{r}
# the size of the data frame in memory
size <- object.size(df)
#  the size in bytes
print(size)
```

```{r}
# describe numerical features
summary(df[, sapply(df, is.numeric)])
```

```{r}
# describe non-numerical features
summary(df[, sapply(df, Negate(is.numeric))])
```

```{r}
# check missing values
df %>%
  mutate(row = row_number()) %>%
  gather(key = "variable", value = "value", -row) %>%
  ggplot(aes(x = variable, y = row)) +
  geom_tile(aes(fill = is.na(value)), color = "black") +
  scale_fill_manual(values = c("TRUE" = "grey", "FALSE" = "red")) +
  labs(x = "", y = "", fill = "Missing") +
  theme(axis.text.x = element_text(angle = 45, hjust = 1))
```

```{r}
# plot a histogram for each numerical feature
df %>%
  select_if(is.numeric) %>%
  gather() %>%
  ggplot( aes(value)) +
  geom_histogram(bins = 10, color = "white", fill = "red") +
    facet_wrap(~key, scales = 'free_x')
```

# Continue your code here...

```{r}

```
------------------------------------------------------------------------

# Questions about the data?

Open Data Basel-Stadt | opendata@bs.ch
