---
title: "Open Government Data, provided by Statistisches Amt des Kantons Basel-Stadt - DCC Data Competence Center"
date: "2026-10-10"
output: html_document
---

## Dataset: Grosser Rat: Geschäfte

[Direct data shop link for dataset](https://data.bs.ch/explore/dataset/100311)

Auto generated R starter code for data set 100311.

## Metadata

- **Dataset_identifier** `100311`
- **Title** `Grosser Rat: Geschäfte`
- **Description** `<p style="font-family: sans-serif;">Dieser Datensatz bietet eine umfassende Übersicht über Geschäfte, die im Grossen Rat des Kantons Basel-Stadt behandelt werden.</p><p style="font-family: sans-serif;">Die Daten können auch auf der Webseite des Grossen Rates eingesehen werden:<br><a href="https://grosserrat.bs.ch" target="_blank">https://grosserrat.bs.ch</a></p>`
- **Contact_name** `Open Data Basel-Stadt`
- **Issued** `2023-09-28`
- **Modified** `2026-10-09T03:01:50+00:00`
- **Rights** `NonCommercialAllowed-CommercialAllowed-ReferenceRequired`
- **Temporal_coverage_start_date** `None`
- **Temporal_coverage_end_date** `None`
- **Themes** `['Politik', 'Verwaltung']`
- **Keywords** `['Regierungsrat', 'Grosser Rat', 'Parlament', 'Parlamentarische Vorstösse', 'Legislative', 'Geschäft', 'Abstimmung']`
- **Creator** `Parlamentsdienst des Grossen Rates`
- **Reference** `None`


## Data dictionary

| Field | Type | Description |
| :-- | :-- | :-- |
| `beginn_ges` | date | Datum, an dem des Geschäft zum ersten mal traktandiert ist. |
| `ende_ges` | date | Abschlussdatum des Geschäfts |
| `laufnr_ges` | text | Laufnummer des Geschäfts |
| `signatur_ges` | text | Signatur des Geschäfts |
| `status_ges` | text | Status des Geschäfts (In Bearbeitung oder Abgeschlossen) |
| `titel_ges` | text | Titel des Geschäfts |
| `departement_ges` | text | Falls der Urheber des Geschäfts der Regierungsrat ist, wird erfasst, welches Departement das Geschäft erfasst hat. |
| `ga_rr_gr` | text | Typ des Geschäfts |
| `url_ges` | text | Link zum Geschäft auf der Webseite des Grossen Rates |
| `url_zuweisungen` | text | Link zum Datensatz "Grosser Rat: Zuweisungen". Gefiltert nach aktuellem Geschäft. |
| `url_dokumente` | text | Link zum Datensatz "Grosser Rat: Dokumente". Gefiltert nach aktuellem Geschäft. |
| `url_vorgaenge` | text | Link zum Datensatz "Grosser Rat: Vorgänge von Geschäften". Gefiltert nach aktuellem Geschäft. |
| `anrede_urheber` | text | Wenn Urheber eine Person ist, dann wird hier die Anrede nach amtlichen Geschlecht festgehalten. |
| `gremientyp_urheber` | text | Wenn Urheber ein Gremium ist, dann wird hier der Typ des Gremiums festgehalten (Kommission oder Regierungsrat). |
| `name_urheber` | text | Wenn Urheber eine Person ist, dann wird hier der Nachname der Person festgehalten. Ansonsten der Name des Gremiums. |
| `vorname_urheber` | text | Wenn Urheber eine Person ist, dann wird hier der Vorname der Person festgehalten. Ansonsten der Kurzname des Gremiums. |
| `name_vorname_urheber` | text | Wenn Urheber eine Person ist, dann wird hier der Ganze Name der Person festgehalten. |
| `partei_kname_urheber` | text | Wenn Urheber eine Person und noch aktuell Grossratsmitglied ist, dann wird hier die Abkürzung der Parteizugehörigkeit festgehalten. |
| `url_urheber` | text | Wenn Urheber eine Person ist, dann wird hier der Link zum Grossratsmitglied auf der Webseite des Grossen Rates festgehalten. |
| `nr_urheber` | text | Individuelle Identifikationsnummer des Urhebers innerhalb der Datenbank des Grossen Rates. |
| `url_urheber_ratsmitgl` | text | Link zum Datensatz "Grosser Rat: Ratsmitgliedschaften". Gefiltert nach dem aktuellen Urheber. |
| `anrede_miturheber` | text | Wenn Miturheber eine Person ist, dann wird hier die Anrede nach amtlichen Geschlecht festgehalten. |
| `gremientyp_miturheber` | text | Wenn Miturheber ein Gremium ist, dann wird hier der Typ des Gremiums festgehalten (Kommission oder Regierungsrat). |
| `name_miturheber` | text | Wenn Miturheber eine Person ist, dann wird hier der Nachname der Person festgehalten. Ansonsten der Name des Gremiums. |
| `vorname_miturheber` | text | Wenn Miturheber eine Person ist, dann wird hier der Vorname der Person festgehalten. Ansonsten der Kurzname des Gremiums. |
| `name_vorname_miturheber` | text | Wenn Miturheber eine Person ist, dann wird hier der Ganze Name der Person festgehalten. |
| `partei_kname_miturheber` | text | Wenn Miturheber eine Person und noch aktuell Grossratsmitglied ist, dann wird hier die Abkürzung der Parteizugehörigkeit festgehalten. |
| `url_miturheber` | text | Wenn Urheber eine Person ist, dann wird hier der Link zum Grossratsmitglied auf der Webseite des Grossen Rates festgehalten. |
| `nr_miturheber` | text | Individuelle Identifikationsnummer des Miturhebers innerhalb der Datenbank des Grossen Rates. |
| `url_miturheber_ratsmitgl` | text | Link zum Datensatz "Grosser Rat: Ratsmitgliedschaften". Gefiltert nach dem aktuellen Miturheber. |


# Load packages

```{r}

library(tidyverse)
```

# Load data

The dataset is read into a dataframe

```{r}
get_dataset <- function(url) {
  # Create directory if it does not exist
  data_path <- file.path(getwd(), '..', 'data')
  if (!dir.exists(data_path)) {
    dir.create(data_path, recursive = TRUE)
  }
  # Download the CSV file
  csv_path <- file.path(data_path , '100311.csv')
  download.file(url, csv_path, mode = "wb")

  # Read the CSV file
  data <- tryCatch(
      read.csv(csv_path, sep = ";", stringsAsFactors = FALSE, encoding = "UTF-8"),
      warning = function(w) NULL,
      error = function(e) NULL
  )
  # if dataframe only has one column or less the data is not ";" separated
  if (is.null(data) || ncol(data) <= 1) {
      stop("The data wasn't imported properly. Very likely the correct separator couldn't be found.\nPlease check the dataset manually and adjust the code.")
  }
  return(data)
}
```

```{r}

df <- get_dataset('https://data.bs.ch/explore/dataset/100311/download?format=csv&timezone=Europe%2FZurich')

```

# Analyze data

```{r}

glimpse(df)
str(df)

head(df)
tail(df)

```

```{r}
# Remove columns that have no values
df <- Filter(function(x) !all(is.na(x)), df)

# Remove rows with missing values (if appropriate)
df <- na.omit(df)
```

```{r}
# display a small random sample transposed in order to see all variables
t(sample_n(df, 5))
```

```{r}
# the size of the data frame in memory
size <- object.size(df)
#  the size in bytes
print(size)
```

```{r}
# describe numerical features
summary(df[, sapply(df, is.numeric)])
```

```{r}
# describe non-numerical features
summary(df[, sapply(df, Negate(is.numeric))])
```

```{r}
# check missing values
df %>%
  mutate(row = row_number()) %>%
  gather(key = "variable", value = "value", -row) %>%
  ggplot(aes(x = variable, y = row)) +
  geom_tile(aes(fill = is.na(value)), color = "black") +
  scale_fill_manual(values = c("TRUE" = "grey", "FALSE" = "red")) +
  labs(x = "", y = "", fill = "Missing") +
  theme(axis.text.x = element_text(angle = 45, hjust = 1))
```

```{r}
# plot a histogram for each numerical feature
df %>%
  select_if(is.numeric) %>%
  gather() %>%
  ggplot( aes(value)) +
  geom_histogram(bins = 10, color = "white", fill = "red") +
    facet_wrap(~key, scales = 'free_x')
```

# Continue your code here...

```{r}

```
------------------------------------------------------------------------

# Questions about the data?

Open Data Basel-Stadt | opendata@bs.ch
