---
title: "Open Government Data, provided by Statistisches Amt des Kantons Basel-Stadt - Fachstelle OGD"
date: "2025-06-19"
output: html_document
---

## Dataset: Zeitreihe der Temperaturen der Gartenbäder

[Direct data shop link for dataset](https://data.bs.ch/explore/dataset/100384)

Auto generated R starter code for data set 100384.

## Metadata

- **Dataset_identifier** `100384`
- **Title** `Zeitreihe der Temperaturen der Gartenbäder`
- **Description** `<p style="font-family: sans-serif;">Dieser Datensatz enthält die aktuellen Wassertemperaturen in den Gartenbädern.</p><p style="font-family: sans-serif;">Die Temperaturdaten werden alle 15 Minuten aktualisiert, indem ein automatisiertes Programm die neuesten Werte von der Webseite <a href="https://www.ed-baeder.ch/" target="_blank">https://www.ed-baeder.ch/</a> abruft. Auf dieser Webseite findet man auch sonstige Meldungen zu den Gartenbädern.</p><p style="font-family: sans-serif;">Falls ein Gartenbad geschlossen ist oder keine Temperaturmessung verfügbar ist, wird für diesen Zeitraum kein Wert im Datensatz vermerkt.</p><p style="font-family: sans-serif;"><span style="font-weight: bolder;">Weiterführende Links:</span></p><p style="font-family: sans-serif;">Weitere Informationen zu den Gartenbädern: <a href="https://www.bs.ch/themen/kultur-sport-und-freizeit/baeder-kunsteisbahnen-sportanlagen-und-raeume/gartenbaeder-basel" target="_blank">https://www.bs.ch/themen/kultur-sport-und-freizeit/baeder-kunsteisbahnen-sportanlagen-und-raeume/gartenbaeder-basel</a></p><p style="font-family: sans-serif;">Zeitreihe der Temperaturen der Gartenbäder als Datensatz: <a href="https://data.bs.ch/explore/dataset/100384/" target="_blank">https://data.bs.ch/explore/dataset/100384/</a></p><p style="font-family: sans-serif;">Diese und weitere Sportanlagen als Datensatz: <a href="https://data.bs.ch/explore/dataset/100151/" target="_blank">https://data.bs.ch/explore/dataset/100151/</a></p>`
- **Contact_name** `Open Data Basel-Stadt`
- **Issued** `2024-08-16`
- **Modified** `2025-06-19T19:46:54+00:00`
- **Rights** `NonCommercialAllowed-CommercialAllowed-ReferenceRequired`
- **Temporal_coverage_start_date** `2024-08-15T22:00:00+00:00`
- **Temporal_coverage_end_date** `2025-06-18T22:00:00+00:00`
- **Themes** `['Kultur, Medien, Informationsgesellschaft, Sport', 'Tourismus']`
- **Keywords** `['Hallenbad', 'Familienbad', 'Sportbad', 'behindertengerecht', 'Schwimmzone', 'Schwimmen', 'Baden', 'OpenSportData', 'Live']`
- **Publisher** `Jugend, Familie und Sport`
- **Reference** `https://www.bs.ch/themen/kultur-sport-und-freizeit/baeder-kunsteisbahnen-sportanlagen-und-raeume/gartenbaeder-basel`


# Load packages

```{r}

library(tidyverse)
```

# Load data

The dataset is read into a dataframe

```{r}
get_dataset <- function(url) {
  # Create directory if it does not exist
  data_path <- file.path(getwd(), '..', 'data')
  if (!dir.exists(data_path)) {
    dir.create(data_path, recursive = TRUE)
  }
  # Download the CSV file
  csv_path <- file.path(data_path , '100384.csv')
  download.file(url, csv_path, mode = "wb")

  # Read the CSV file
  data <- tryCatch(
      read.csv(csv_path, sep = ";", stringsAsFactors = FALSE, encoding = "UTF-8"),
      warning = function(w) NULL,
      error = function(e) NULL
  )
  # if dataframe only has one column or less the data is not ";" separated
  if (is.null(data) || ncol(data) <= 1) {
      stop("The data wasn't imported properly. Very likely the correct separator couldn't be found.\nPlease check the dataset manually and adjust the code.")
  }
  return(data)
}
```

```{r}

df <- get_dataset('https://data.bs.ch/explore/dataset/100384/download?format=csv&timezone=Europe%2FZurich')

```

# Analyze data

```{r}

glimpse(df)
str(df)

head(df)
tail(df)

```

```{r}
# Remove columns that have no values
df <- Filter(function(x) !all(is.na(x)), df)

# Remove rows with missing values (if appropriate)
df <- na.omit(df)
```

```{r}
# display a small random sample transposed in order to see all variables
t(sample_n(df, 5))
```

```{r}
# the size of the data frame in memory
size <- object.size(df)
#  the size in bytes
print(size)
```

```{r}
# describe numerical features
summary(df[, sapply(df, is.numeric)])
```

```{r}
# describe non-numerical features
summary(df[, sapply(df, Negate(is.numeric))])
```

```{r}
# check missing values
df %>%
  mutate(row = row_number()) %>%
  gather(key = "variable", value = "value", -row) %>%
  ggplot(aes(x = variable, y = row)) +
  geom_tile(aes(fill = is.na(value)), color = "black") +
  scale_fill_manual(values = c("TRUE" = "grey", "FALSE" = "red")) +
  labs(x = "", y = "", fill = "Missing") +
  theme(axis.text.x = element_text(angle = 45, hjust = 1))
```

```{r}
# plot a histogram for each numerical feature
df %>%
  select_if(is.numeric) %>%
  gather() %>%
  ggplot( aes(value)) +
  geom_histogram(bins = 10, color = "white", fill = "red") +
    facet_wrap(~key, scales = 'free_x')
```

# Continue your code here...

```{r}

```
------------------------------------------------------------------------

# Questions about the data?

Fachstelle für OGD Basel-Stadt | opendata@bs.ch
