---
title: "Open Government Data, provided by Statistisches Amt des Kantons Basel-Stadt - Fachstelle OGD"
date: "2024-06-25"
output: html_document
---

## Dataset: Kantonsblatt

[Direct data shop link for dataset](https://data.bs.ch/explore/dataset/100352)

Auto generated R starter code for data set 100352.

## Metadata

- **Dataset_identifier** `100352`
- **Title** `Kantonsblatt`
- **Description** `<p>Das Kantonsblatt ist das offizielle Publikationsorgan des Kantons Basel-Stadt. Darin werden Meldungen (Gesetze, Verordnungen, Staatsverträge usw.) des Grossen Rats, des Regierungsrats und der Verwaltung veröffentlicht. Im vorliegenden Datensatz sind die aktuellen über das offizielle API des Kantonsblatts beziehbaren Meldungen in Tabellenform enthalten. </p><p>Bitte beachten Sie auch die Datenschutzerklärung des Kantonsblattes und die Hinweise zur Rechtsgültigkeit der Meldungen unter <a href="https://kantonsblatt.ch/tenant-kabbs#!/search/info/privacy-policy" target="_blank">https://kantonsblatt.ch/tenant-kabbs#!/search/info/privacy-policy</a>. </p>`
- **Contact_name** `Fachstelle für OGD Basel-Stadt`
- **Issued** `2024-05-31`
- **Modified** `2024-06-25T00:34:33+00:00`
- **Rights** `NonCommercialAllowed-CommercialAllowed-ReferenceRequired`
- **Temporal_coverage_start_date** `None`
- **Temporal_coverage_end_date** `None`
- **Themes** `['Verwaltung', 'Gesetzgebung', 'Bau- und Wohnungswesen', 'Kultur, Medien, Informationsgesellschaft, Sport']`
- **Keywords** `['Publikation', 'Veröffentlichung', 'Baupublikationen', 'Reglemente', 'Handänderung', 'Anordnung', 'Verfügung', 'Beschlüsse', 'Erlasse', 'Konkurse', 'Grundbuch', 'Bewilligungen', 'Nutzungsgesuche', 'Kantonale Bekanntmachungen', 'Gerichtliche Entscheide', 'Vorladungen', 'Handelsregister', 'Amtsblatt', 'Zahlungsbefehl']`
- **Publisher** `Staatskanzlei`
- **Reference** `https://www.kantonsblatt.ch`


# Load packages

```{r}

library(tidyverse)
library(skimr)

```

# Load data

The dataset is read into a dataframe

```{r}
get_dataset <- function(url) {
  # Download the CSV file
  csv_path <- file.path(getwd(), '..', 'data', '100352.csv')
  download.file(url, csv_path, mode = "wb")

  # Read the CSV file
  data <- tryCatch(
    read.csv(csv_path, sep = ",", stringsAsFactors = FALSE, encoding = "UTF-8"),
    warning = function(w) NULL,
    error = function(e) NULL
  )

  # If the dataframe has one column or less, try with semicolon as separator
  if (is.null(data) || ncol(data) <= 1) {
    data <- tryCatch(
      read.csv(csv_path, sep = ";", stringsAsFactors = FALSE, encoding = "UTF-8"),
      warning = function(w) NULL,
      error = function(e) NULL
    )

    if (is.null(data) || ncol(data) <= 1) {
      stop("The data wasn't imported properly. Very likely the correct separator couldn't be found.\nPlease check the dataset manually and adjust the code.")
    }
  }

  return(data)
}
```

```{r}

df <- get_dataset('https://data.bs.ch/explore/dataset/100352/download?format=csv&timezone=Europe%2FZurich')

```

# Analyze data

```{r}

glimpse(df)
str(df)
skim(df)

head(df)
tail(df)

```

# Continue your code here...

```{r}

```

------------------------------------------------------------------------

# Questions about the data?

Fachstelle für OGD Basel-Stadt | opendata@bs.ch
