---
title: "Open Government Data, provided by Statistisches Amt des Kantons Basel-Stadt - Fachstelle OGD"
date: "2024-06-26"
output: html_document
---

## Dataset: Verbotszonen geteilte Mikromobilität: Sperr- und Parkverbotszonen

[Direct data shop link for dataset](https://data.bs.ch/explore/dataset/100332)

Auto generated R starter code for data set 100332.

## Metadata

- **Dataset_identifier** `100332`
- **Title** `Verbotszonen geteilte Mikromobilität: Sperr- und Parkverbotszonen`
- **Description** `Der Datensatz zeigt jene Zonen, die das Amt für Mobilität für die Sharing-Anbieter der Mikromobilität (z. B. Velo, E-Scooter etc.) in Basel definiert. Es sind dies Zonen, in denen die Fahrzeuge nicht abgemeldet werden dürfen (Parkverbotszonen) und Zonen, in denen die Fahrzeuge nicht durchfahren dürfen (Sperrzonen). Die Anbieter sind frei, selber zusätzliche Parkverbots- und Sperrzonen zu definieren.`
- **Contact_name** `Fachstelle für OGD Basel-Stadt`
- **Issued** `2023-12-06`
- **Modified** `2024-06-26T05:06:51+00:00`
- **Rights** `NonCommercialAllowed-CommercialAllowed-ReferenceRequired`
- **Temporal_coverage_start_date** `None`
- **Temporal_coverage_end_date** `None`
- **Themes** `['Mobilität und Verkehr', 'Öffentliche Ordnung und Sicherheit', 'Raum und Umwelt']`
- **Keywords** `['Trottinett', 'Scooter', 'Velo', 'Verbot', 'Zone', 'Sperrzone', 'Parkzone', 'Sharing', 'Veloverleih', 'Verkehr']`
- **Publisher** `Amt für Mobilität`
- **Reference** `www.geo.bs.ch/verbotszonen_mikromobilitaet; https://www.geocat.ch/geonetwork/srv/ger/catalog.search#/metadata/46728d58-54f8-474d-a7a1-b1d413e6305c`


# Load packages

```{r}

library(tidyverse)
library(skimr)

```

# Load data

The dataset is read into a dataframe

```{r}
get_dataset <- function(url) {
  # Create directory if it does not exist
  data_path <- file.path(getwd(), '..', 'data')
  if (!dir.exists(data_path)) {
    dir.create(data_path, recursive = TRUE)
  }
  # Download the CSV file
  csv_path <- file.path(data_path , '100332.csv')
  download.file(url, csv_path, mode = "wb")

  # Read the CSV file
  data <- tryCatch(
      read.csv(csv_path, sep = ";", stringsAsFactors = FALSE, encoding = "UTF-8"),
      warning = function(w) NULL,
      error = function(e) NULL
  )
  # if dataframe only has one column or less the data is not ";" separated
  if (is.null(data) || ncol(data) <= 1) {
      stop("The data wasn't imported properly. Very likely the correct separator couldn't be found.\nPlease check the dataset manually and adjust the code.")
  }
  return(data)
}
```

```{r}

df <- get_dataset('https://data.bs.ch/explore/dataset/100332/download?format=csv&timezone=Europe%2FZurich')

```

# Analyze data

```{r}

glimpse(df)
str(df)
skim(df)

head(df)
tail(df)

```

# Continue your code here...

```{r}

```

------------------------------------------------------------------------

# Questions about the data?

Fachstelle für OGD Basel-Stadt | opendata@bs.ch
