---
title: "Open Government Data, provided by Statistisches Amt des Kantons Basel-Stadt - Fachstelle OGD"
date: "2024-06-24"
output: html_document
---

## Dataset: Staatsarchiv: Neuzugänge im öffentlichen Archivkatalog

[Direct data shop link for dataset](https://data.bs.ch/explore/dataset/100365)

Auto generated R starter code for data set 100365.

## Metadata

- **Dataset_identifier** `100365`
- **Title** `Staatsarchiv: Neuzugänge im öffentlichen Archivkatalog`
- **Description** `<p>Dieser Datensatz enthält die jährlich neu im Archivkatalog
verzeichneten und öffentlich zugänglich gemachten Unterlagen (Akten, Pläne,
Bilder, etc.). Diese sind damit im <a href="https://dls.staatsarchiv.bs.ch/" target="_blank">Digitalen Lesesaal</a> (https://dls.staatsarchiv.bs.ch/) recherchierbar und
können eingesehen werden. </p><p>Der Datensatz umfasst Informationen zum Inhalt der
Unterlagen und deren Zeitraum, zur abliefernden Stelle, zum Umfang sowie zur
Archivsignatur. </p><p>Er bildet die laufende Erschliessungsarbeit des
Staatsarchivs ab. Mit der Erschliessung wird der Entstehungszusammenhang der
Unterlagen nachvollziehbar gemacht und ihre Auffindbarkeit ermöglicht. Zur
Erschliessungsarbeit gehören das Ordnen der Unterlagen, das Verzeichnen im
Online-Archivkatalog, Verpacken, Etikettieren und Magazinieren.</p>`
- **Contact_name** `Fachstelle für OGD Basel-Stadt`
- **Issued** `2024-06-19`
- **Modified** `2024-06-18T13:03:19+00:00`
- **Rights** `NonCommercialAllowed-CommercialAllowed-ReferenceNotRequired`
- **Temporal_coverage_start_date** `2013-12-31T23:00:00+00:00`
- **Temporal_coverage_end_date** `None`
- **Themes** `['Verwaltung', 'Kultur, Medien, Informationsgesellschaft, Sport']`
- **Keywords** `['Archiv', 'Akten', 'Erschliessung', 'Unterlagen', 'Archivgesetz', 'Dokumente', 'Informationen', 'Geschichte', 'Sammlung', 'Privatarchiv', 'Hauptarchiv']`
- **Publisher** `Staatsarchiv Basel-Stadt`
- **Reference** `https://www.staatsarchiv.bs.ch`


# Load packages

```{r}

library(tidyverse)
library(skimr)

```

# Load data

The dataset is read into a dataframe

```{r}
get_dataset <- function(url) {
  # Download the CSV file
  csv_path <- file.path(getwd(), '100365.csv')
  download.file(url, csv_path, mode = "wb")

  # Read the CSV file
  data <- tryCatch(
    read.csv(csv_path, sep = ",", stringsAsFactors = FALSE, encoding = "UTF-8"),
    warning = function(w) NULL,
    error = function(e) NULL
  )

  # If the dataframe has one column or less, try with semicolon as separator
  if (is.null(data) || ncol(data) <= 1) {
    data <- tryCatch(
      read.csv(csv_path, sep = ";", stringsAsFactors = FALSE, encoding = "UTF-8"),
      warning = function(w) NULL,
      error = function(e) NULL
    )

    if (is.null(data) || ncol(data) <= 1) {
      stop("The data wasn't imported properly. Very likely the correct separator couldn't be found.\nPlease check the dataset manually and adjust the code.")
    }
  }

  return(data)
}
```

```{r}

df <- get_dataset('https://data.bs.ch/explore/dataset/100365/download?format=csv&timezone=Europe%2FZurich')

```

# Analyze data

```{r}

glimpse(df)
str(df)
skim(df)

head(df)
tail(df)

```

# Continue your code here...

```{r}

```

------------------------------------------------------------------------

# Questions about the data?

Fachstelle für OGD Basel-Stadt | opendata@bs.ch
