---
title: "Open Government Data, provided by Statistisches Amt des Kantons Basel-Stadt - Fachstelle OGD"
date: "2024-06-24"
output: html_document
---

## Dataset: Geschwindigkeitsklassen motorisierter Individualverkehr

[Direct data shop link for dataset](https://data.bs.ch/explore/dataset/100356)

Auto generated R starter code for data set 100356.

## Metadata

- **Dataset_identifier** `100356`
- **Title** `Geschwindigkeitsklassen motorisierter Individualverkehr`
- **Description** `<p>Dieser Datensatz enthält die Geschwindigkeitsklassen des motorisierten Individualverkehrs. Die Daten werden vor der Veröffentlichung nicht überprüft oder ergänzt. Daher können jederzeit Datenlücken oder falsche Messungen aufgrund technischer Probleme oder Verkehrsbehinderungen auftreten.</p><p>Aus Kostengründen sind nur die Werte des aktuellen Jahres und der letzten zwei Jahre als Tabelle / Visualisierung sichtbar bzw. via API abgreifbar. Die vollständigen Daten ab dem Jahr 2014 können hier heruntergeladen werden: <br/><br/>Leicht aufbereiteter Datensatz: <a href="https://data-bs.ch/mobilitaet/converted_MIV_Speed.csv" target="_blank">https://data-bs.ch/mobilitaet/converted_MIV_Speed.csv </a><br/>Rohdaten: <a href="https://data-bs.ch/mobilitaet/MIV_Speed.csv" target="_blank">https://data-bs.ch/mobilitaet/MIV_Speed.csv</a><br/><br/>Die Daten einzelner Jahre ab dem Jahr 2014 können heruntergeladen werden unter der URL mit dem Muster https://data-bs.ch/mobilitaet/[JAHR]_MIV_Speed.csv, als zum Beispiel für das Jahr 2020 hier: <a href="https://data-bs.ch/mobilitaet/2020_MIV_Speed.csv" target="_blank">https://data-bs.ch/mobilitaet/2020_MIV_Speed.csv.</a></p>`
- **Contact_name** `Fachstelle für OGD Basel-Stadt`
- **Issued** `2024-03-26`
- **Modified** `2024-06-24T06:18:09+00:00`
- **Rights** `NonCommercialAllowed-CommercialAllowed-ReferenceRequired`
- **Temporal_coverage_start_date** `None`
- **Temporal_coverage_end_date** `None`
- **Themes** `['Mobilität und Verkehr']`
- **Keywords** `['Auto', 'Motorrad', 'Bus', 'Lieferwagen', 'Lastwagen', 'Anhänger', 'Verkehr', 'Geschwindigkeit', 'km/h']`
- **Publisher** `Amt für Mobilität`
- **Reference** `https://data-bs.ch/mobilitaet/MIV_Speed.csv`


# Load packages

```{r}

library(tidyverse)
library(skimr)

```

# Load data

The dataset is read into a dataframe

```{r}
get_dataset <- function(url) {
  # Download the CSV file
  csv_path <- file.path(getwd(), '100356.csv')
  download.file(url, csv_path, mode = "wb")

  # Read the CSV file
  data <- tryCatch(
    read.csv(csv_path, sep = ",", stringsAsFactors = FALSE, encoding = "UTF-8"),
    warning = function(w) NULL,
    error = function(e) NULL
  )

  # If the dataframe has one column or less, try with semicolon as separator
  if (is.null(data) || ncol(data) <= 1) {
    data <- tryCatch(
      read.csv(csv_path, sep = ";", stringsAsFactors = FALSE, encoding = "UTF-8"),
      warning = function(w) NULL,
      error = function(e) NULL
    )

    if (is.null(data) || ncol(data) <= 1) {
      stop("The data wasn't imported properly. Very likely the correct separator couldn't be found.\nPlease check the dataset manually and adjust the code.")
    }
  }

  return(data)
}
```

```{r}

df <- get_dataset('https://data.bs.ch/explore/dataset/100356/download?format=csv&timezone=Europe%2FZurich')

```

# Analyze data

```{r}

glimpse(df)
str(df)
skim(df)

head(df)
tail(df)

```

# Continue your code here...

```{r}

```

------------------------------------------------------------------------

# Questions about the data?

Fachstelle für OGD Basel-Stadt | opendata@bs.ch
