---
title: "Open Government Data, provided by Statistisches Amt des Kantons Basel-Stadt - Fachstelle OGD"
date: "2024-06-14"
output: html_document
---

## Dataset: Nationalratswahlen 2023: Veränderte Wahlzettel

[Direct data shop link for dataset](https://data.bs.ch/explore/dataset/100331)

Auto generated R starter code for data set 100331.

## Metadata

- **Dataset_identifier** `100331`
- **Title** `Nationalratswahlen 2023: Veränderte Wahlzettel`
- **Description** `<p>Bei den Nationalratswahlen im Kanton Basel-Stadt am 22. Oktober 2023 kandidierten 122 Personen auf 32 Listen (<a href="https://data.bs.ch/explore/dataset/100316" target="_blank">verfügbar unter https://data.bs.ch/explore/dataset/100316</a>) für insgesamt vier zu vergebende Sitze.</p><p> Es gingen insgesamt 56 235 gültigen Wahlzettel ein, von denen 29 637 Wahlzettel verändert wurden. Dieser Datensatz zeigt diese 29 637 Wahlzettel und jegliche Details dazu. </p><p>Die Wahlergebnisse sind in einem separaten Datensatz (<a href="https://data.bs.ch/explore/dataset/100281" target="_blank">https://data.bs.ch/explore/dataset/100281</a><a href="https://data.bs.ch/explore/dataset/100281" target="_blank"></a> und <a href="https://data.bs.ch/explore/dataset/100297" target="_blank">https://data.bs.ch/explore/dataset/100297</a>) einsehbar, der die Verteilung der Stimmen und die gewählten Vertreter detailliert darstellt.</p><p>Das Statistische Amt hat zu diesem Datensatz einen Dossier-Artikel verfasst, der hier einsehbar ist: <a href="https://data-bs.ch/stata/wahlen_abstimmungen/wahlen/nr/wahlzettel_2023/6-wahlen.pdf" target="_blank">https://data-bs.ch/stata/wahlen_abstimmungen/wahlen/nr/wahlzettel_2023/6-wahlen.pdf </a></p>`
- **Contact_name** `Fachstelle für OGD Basel-Stadt`
- **Issued** `2024-02-27`
- **Modified** `2024-02-15T10:41:35+00:00`
- **Rights** `NonCommercialAllowed-CommercialAllowed-ReferenceRequired`
- **Temporal_coverage_start_date** `None`
- **Temporal_coverage_end_date** `None`
- **Themes** `['Politik', 'Bevölkerung']`
- **Keywords** `['Wahlen', 'Abstimmung', 'Demokratie', 'Teilhabe']`
- **Publisher** `Staatskanzlei`
- **Reference** `https://abstimmungen.bs.ch`


# Load packages

```{r}

library(tidyverse)
library(skimr)

```

# Load data

The dataset is read into a dataframe

```{r}
get_dataset <- function(url) {
  # Download the CSV file
  csv_path <- file.path(getwd(), '100331.csv')
  download.file(url, csv_path, mode = "wb")

  # Read the CSV file
  data <- tryCatch(
    read.csv(csv_path, sep = ",", stringsAsFactors = FALSE, encoding = "UTF-8"),
    warning = function(w) NULL,
    error = function(e) NULL
  )

  # If the dataframe has one column or less, try with semicolon as separator
  if (is.null(data) || ncol(data) <= 1) {
    data <- tryCatch(
      read.csv(csv_path, sep = ";", stringsAsFactors = FALSE, encoding = "UTF-8"),
      warning = function(w) NULL,
      error = function(e) NULL
    )

    if (is.null(data) || ncol(data) <= 1) {
      stop("The data wasn't imported properly. Very likely the correct separator couldn't be found.\nPlease check the dataset manually and adjust the code.")
    }
  }

  return(data)
}
```

```{r}

df <- get_dataset('https://data.bs.ch/explore/dataset/100331/download?format=csv&timezone=Europe%2FZurich')

```

# Analyze data

```{r}

glimpse(df)
str(df)
skim(df)

head(df)
tail(df)

```

# Continue your code here...

```{r}

```

------------------------------------------------------------------------

# Questions about the data?

Fachstelle für OGD Basel-Stadt | opendata@bs.ch
