---
title: "Open Government Data, provided by Statistisches Amt des Kantons Basel-Stadt - Fachstelle OGD"
date: "2024-12-17"
output: html_document
---

## Dataset: Solarkataster: Solarpotenzial

[Direct data shop link for dataset](https://data.bs.ch/explore/dataset/100382)

Auto generated R starter code for data set 100382.

## Metadata

- **Dataset_identifier** `100382`
- **Title** `Solarkataster: Solarpotenzial`
- **Description** `Über den Solarkataster kann abgeschätzt werden, wie gut sich die Dach- und Fassadenflächen im Kantonsgebiet für die solare Nutzung eignen. Die ausgewiesenen Potenziale beruhen auf Modellrechnungen und stellen keine exakten Messwerte dar.
<br> Sämtliche Datensätze zu dem Produkt "Solarkataster": <a href="https://data.bs.ch/explore/?refine.tags=solarkataster" target="_blank">https://data.bs.ch/explore/?refine.tags=solarkataster</a> 
<br><strong>Zusätzliche Informationen</strong>
<br>Die ausgewiesenen Potenziale beruhen auf Strahlungsmodellierungen der Firma Laserdata GmbH aus Innsbruck und stellen keine exakten Messwerte dar. Sie können lediglich eine grobe Abschätzung zur Eignung einer Dachfläche für eine solare Nutzung ermöglichen.
Die Berechnung der solaren Globalstrahlung basiert auf dem 0.5m-Oberflächenmodell der Laserscan-Befliegung vom Frühjahr 2021 sowie der Fassaden des 3D Stadtmodells des Kantons Basel-Stadt. Die Gebäudeumrisse stammen aus der Ebene Bodenbedeckung der Amtlichen Vermessung vom 20.07.2021 und die Dachkanten vom 3D-Stadmodell Stand: 26.05.2021.

<br>Die Berechnungsschritte umfassen im Einzelnen:
<br>- Übernahme des digitalen Oberflächenmodells (DSM) sowie des 3D Stadtmodells vom Auftraggeber (z.B: des Kantons Basel-Stadt) in Softwaremodule der Firma Laserdata GmbH aus Innsbruck, Datenbankaufbau DSM, umliegendes Digitales Geländemodell (DGM), Indexierung, Tile-Generierung
<br>
- Strahlungsmodellierung der Dachflächen auf Rasterbasis DGM (Topographie) und DSM (Nahverschattung) über ein astronomisches Jahr hinweg,
<br>
- Strahlungsmodellierung der Gebäudefassaden über synthetisch erzeugte Fassadenpunkte mit Neigung und Ausrichtung auf Basis des 3D Stadtmodells, DGM (Topographie) und DSM (Nahverschattung) über ein astronomisches Jahr hinweg
<br>
- Berechnung von für verschiedene Zeiträume berechnete Globalstrahlungs-Rasterdatensätzen (insbesondere Sommer-, Winterhalbjahr, Jahressummenwert) des Solarpotenzials der Hausdächer. Einheit: Kilowattstunden pro m² und Bezugszeitraum
<br>
- Korrektur der unter clear sky Bedingungen modellierten Globalstrahlung anhand von meteorologischen Messwerten
<br>
- Einteilung der Eignung der Dachflächen zur solaren Nutzung in vom Auftraggeber bestimmte Klassen für Photovoltaik sowie Solarthermie unter Berücksichtigung von definierten Mindestflächen
<br>
- Zonalstatistik der Rasterinformationen des Solarpotenzials sowie der Fassadeneinstrahlung als Attributdaten zu einem Vektorlayer der Gebäudeumrisse des Auftraggebers des Kantons Basel-Stadt`
- **Contact_name** `Fachstelle für OGD Basel-Stadt`
- **Issued** `2024-08-15`
- **Modified** `2024-12-17T05:08:55+00:00`
- **Rights** `NonCommercialAllowed-CommercialAllowed-ReferenceRequired`
- **Temporal_coverage_start_date** `None`
- **Temporal_coverage_end_date** `None`
- **Themes** `['Energie']`
- **Keywords** `['Solarenergie', 'Solarkollektor']`
- **Publisher** `Amt für Umwelt und Energie`
- **Reference** `www.geo.bs.ch/solarkataster; https://www.geocat.ch/geonetwork/srv/ger/catalog.search#/metadata/7897d029-24a8-44ec-b9bd-1a9218ada788`


# Load packages

```{r}

library(tidyverse)
```

# Load data

The dataset is read into a dataframe

```{r}
get_dataset <- function(url) {
  # Create directory if it does not exist
  data_path <- file.path(getwd(), '..', 'data')
  if (!dir.exists(data_path)) {
    dir.create(data_path, recursive = TRUE)
  }
  # Download the CSV file
  csv_path <- file.path(data_path , '100382.csv')
  download.file(url, csv_path, mode = "wb")

  # Read the CSV file
  data <- tryCatch(
      read.csv(csv_path, sep = ";", stringsAsFactors = FALSE, encoding = "UTF-8"),
      warning = function(w) NULL,
      error = function(e) NULL
  )
  # if dataframe only has one column or less the data is not ";" separated
  if (is.null(data) || ncol(data) <= 1) {
      stop("The data wasn't imported properly. Very likely the correct separator couldn't be found.\nPlease check the dataset manually and adjust the code.")
  }
  return(data)
}
```

```{r}

df <- get_dataset('https://data.bs.ch/explore/dataset/100382/download?format=csv&timezone=Europe%2FZurich')

```

# Analyze data

```{r}

glimpse(df)
str(df)

head(df)
tail(df)

```

```{r}
# Remove columns that have no values
df <- Filter(function(x) !all(is.na(x)), df)

# Remove rows with missing values (if appropriate)
df <- na.omit(df)
```

```{r}
# display a small random sample transposed in order to see all variables
t(sample_n(df, 5))
```

```{r}
# the size of the data frame in memory
size <- object.size(df)
#  the size in bytes
print(size)
```

```{r}
# describe numerical features
summary(df[, sapply(df, is.numeric)])
```

```{r}
# describe non-numerical features
summary(df[, sapply(df, Negate(is.numeric))])
```

```{r}
# check missing values
df %>%
  mutate(row = row_number()) %>%
  gather(key = "variable", value = "value", -row) %>%
  ggplot(aes(x = variable, y = row)) +
  geom_tile(aes(fill = is.na(value)), color = "black") +
  scale_fill_manual(values = c("TRUE" = "grey", "FALSE" = "red")) +
  labs(x = "", y = "", fill = "Missing") +
  theme(axis.text.x = element_text(angle = 45, hjust = 1))
```

```{r}
# plot a histogram for each numerical feature
df %>%
  select_if(is.numeric) %>%
  gather() %>%
  ggplot( aes(value)) +
  geom_histogram(bins = 10, color = "white", fill = "red") +
    facet_wrap(~key, scales = 'free_x')
```

# Continue your code here...

```{r}

```
------------------------------------------------------------------------

# Questions about the data?

Fachstelle für OGD Basel-Stadt | opendata@bs.ch
