---
title: "Open Government Data, provided by Statistisches Amt des Kantons Basel-Stadt - DCC Data Competence Center"
date: "2026-10-08"
output: html_document
---

## Dataset: Gesundheitsversorgung (GSV): Pflegeheimbewohnende

[Direct data shop link for dataset](https://data.bs.ch/explore/dataset/100319)

Auto generated R starter code for data set 100319.

## Metadata

- **Dataset_identifier** `100319`
- **Title** `Gesundheitsversorgung (GSV): Pflegeheimbewohnende`
- **Description** `Wichtige Kennzahlen zu den Pflegeheimbewohnenden im Kanton Basel-Stadt. Dieser Datensatz fliesst zum Teil in Form eines Dashboard in den online Bericht des Bereiches Gesundheitsversorgung (GSV) des Gesundheitsdepartement Basel-Stadt. Die Kennzahlen werden per Stichtag Anfangs Jahr erhoben.`
- **Contact_name** `Open Data Basel-Stadt`
- **Issued** `2023-12-15`
- **Modified** `2025-08-19T23:00:58+00:00`
- **Rights** `NonCommercialAllowed-CommercialAllowed-ReferenceRequired`
- **Temporal_coverage_start_date** `None`
- **Temporal_coverage_end_date** `None`
- **Themes** `['Gesundheit']`
- **Keywords** `None`
- **Creator** `Statistisches Amt`
- **Reference** `None`


## Data dictionary

| Field | Type | Description |
| :-- | :-- | :-- |
| `jahr` | text | Jahr der Erhebung |
| `id` | double | Identifikationsnummer |
| `bewohner` | int | Anzahl der Pflegeheimbewohnenden |
| `anzahl_frauen` | int | Anzahl Frauen in Pflegeheimen |
| `anteil_frauen` | double | Anteil der Frauen aller Pflegeheimbewohnenden |
| `anzahl_maenner` | int | Anzahl der Männer in Pflegeheimen |
| `anteil_maenner` | double | Anteil der Männer aller Pflegeheimbewohnenden |
| `mean_alter_bewohner` | double | Durchschnittsalter aller Pflegeheimbewohnenden |
| `mean_alter_frauen` | double | Durchschnittsalter aller Pflegeheimbewohnerinnen |
| `mean_alter_maenner` | double | Durchschnittsalter aller Pflegeheimbewohner |
| `verstorben_bewohner` | int | Anzahl der verstorbenen Pflegeheimbewohnenden |
| `alos` | double | Durchschnittliche Aufenthaltsdauer In Jahren aller Bewohnende in Pflegeheimen. Bezieht sich auf die PflegeheimbewohnerInnen, die im jeweiligen Jahr verstorben sind. |
| `alos_frauen` | double | Durchschnittliche Aufenthaltsdauer in Jahren der Frauen. Bezieht sich auf die Pflegeheimbewohnerinnen, die im jeweiligen Jahr verstorben sind. |
| `alos_maenner` | double | Durchschnittliche Aufenthaltsdauer in Jahren der Männer. Bezieht sich auf die Pflegeheimbewohner, die im jeweiligen Jahr verstorben sind. |
| `mean_pflegestufe` | double | Durchschnittl. Pflegestufe |
| `mean_pflegestufe_frauen` | double | Durchschnittl. Pflegestufe Frauen |
| `mean_pflegestufe_maenner` | double | Durchschnittl. Pflegestufe Männer |
| `mean_pflegestufe_65` | double | Durchschnittl. Pflegestufe bis 65-Jährige |
| `mean_pflegestufe_66_bis_70` | double | Durchschnittl. Pflegestufe 66- bis 70-Jährige |
| `mean_pflegestufe_71_bis_75` | double | Durchschnittl. Pflegestufe 71- bis 75-Jährige |
| `mean_pflegestufe_76_bis_80` | double | Durchschnittl. Pflegestufe 76- bis 80-Jährige |
| `mean_pflegestufe_81_bis_85` | double | Durchschnittl. Pflegestufe 81- bis 85-Jährige |
| `mean_pflegestufe_86_bis_90` | double | Durchschnittl. Pflegestufe 86- bis 90-Jährige |
| `mean_pflegestufe_91_bis_95` | double | Durchschnittl. Pflegestufe 91- bis 95-Jährige |
| `mean_pflegestufe_96_bis_100` | double | Durchschnittl. Pflegestufe 96- bis 100-Jährige |
| `mean_pflegestufe_101plus` | double | Durchschnittl. Pflegestufe 101-Jährige und älter |


# Load packages

```{r}

library(tidyverse)
```

# Load data

The dataset is read into a dataframe

```{r}
get_dataset <- function(url) {
  # Create directory if it does not exist
  data_path <- file.path(getwd(), '..', 'data')
  if (!dir.exists(data_path)) {
    dir.create(data_path, recursive = TRUE)
  }
  # Download the CSV file
  csv_path <- file.path(data_path , '100319.csv')
  download.file(url, csv_path, mode = "wb")

  # Read the CSV file
  data <- tryCatch(
      read.csv(csv_path, sep = ";", stringsAsFactors = FALSE, encoding = "UTF-8"),
      warning = function(w) NULL,
      error = function(e) NULL
  )
  # if dataframe only has one column or less the data is not ";" separated
  if (is.null(data) || ncol(data) <= 1) {
      stop("The data wasn't imported properly. Very likely the correct separator couldn't be found.\nPlease check the dataset manually and adjust the code.")
  }
  return(data)
}
```

```{r}

df <- get_dataset('https://data.bs.ch/explore/dataset/100319/download?format=csv&timezone=Europe%2FZurich')

```

# Analyze data

```{r}

glimpse(df)
str(df)

head(df)
tail(df)

```

```{r}
# Remove columns that have no values
df <- Filter(function(x) !all(is.na(x)), df)

# Remove rows with missing values (if appropriate)
df <- na.omit(df)
```

```{r}
# display a small random sample transposed in order to see all variables
t(sample_n(df, 5))
```

```{r}
# the size of the data frame in memory
size <- object.size(df)
#  the size in bytes
print(size)
```

```{r}
# describe numerical features
summary(df[, sapply(df, is.numeric)])
```

```{r}
# describe non-numerical features
summary(df[, sapply(df, Negate(is.numeric))])
```

```{r}
# check missing values
df %>%
  mutate(row = row_number()) %>%
  gather(key = "variable", value = "value", -row) %>%
  ggplot(aes(x = variable, y = row)) +
  geom_tile(aes(fill = is.na(value)), color = "black") +
  scale_fill_manual(values = c("TRUE" = "grey", "FALSE" = "red")) +
  labs(x = "", y = "", fill = "Missing") +
  theme(axis.text.x = element_text(angle = 45, hjust = 1))
```

```{r}
# plot a histogram for each numerical feature
df %>%
  select_if(is.numeric) %>%
  gather() %>%
  ggplot( aes(value)) +
  geom_histogram(bins = 10, color = "white", fill = "red") +
    facet_wrap(~key, scales = 'free_x')
```

# Continue your code here...

```{r}

```
------------------------------------------------------------------------

# Questions about the data?

Open Data Basel-Stadt | opendata@bs.ch
