---
title: "Open Government Data, provided by Statistisches Amt des Kantons Basel-Stadt - Fachstelle OGD"
date: "2024-07-03"
output: html_document
---

## Dataset: Verbotszonen geteilte Mikromobilität: Sperr- und Parkverbotszonen

[Direct data shop link for dataset](https://data.bs.ch/explore/dataset/100332)

Auto generated R starter code for data set 100332.

## Metadata

- **Dataset_identifier** `100332`
- **Title** `Verbotszonen geteilte Mikromobilität: Sperr- und Parkverbotszonen`
- **Description** `Der Datensatz zeigt jene Zonen, die das Amt für Mobilität für die Sharing-Anbieter der Mikromobilität (z. B. Velo, E-Scooter etc.) in Basel definiert. Es sind dies Zonen, in denen die Fahrzeuge nicht abgemeldet werden dürfen (Parkverbotszonen) und Zonen, in denen die Fahrzeuge nicht durchfahren dürfen (Sperrzonen). Die Anbieter sind frei, selber zusätzliche Parkverbots- und Sperrzonen zu definieren.`
- **Contact_name** `Fachstelle für OGD Basel-Stadt`
- **Issued** `2023-12-06`
- **Modified** `2024-07-03T05:06:58+00:00`
- **Rights** `NonCommercialAllowed-CommercialAllowed-ReferenceRequired`
- **Temporal_coverage_start_date** `None`
- **Temporal_coverage_end_date** `None`
- **Themes** `['Mobilität und Verkehr', 'Öffentliche Ordnung und Sicherheit', 'Raum und Umwelt']`
- **Keywords** `['Trottinett', 'Scooter', 'Velo', 'Verbot', 'Zone', 'Sperrzone', 'Parkzone', 'Sharing', 'Veloverleih', 'Verkehr']`
- **Publisher** `Amt für Mobilität`
- **Reference** `www.geo.bs.ch/verbotszonen_mikromobilitaet; https://www.geocat.ch/geonetwork/srv/ger/catalog.search#/metadata/46728d58-54f8-474d-a7a1-b1d413e6305c`


# Load packages

```{r}

library(tidyverse)
library(skimr)
library(janitor)
library(VIM)




```

# Load data

The dataset is read into a dataframe

```{r}
get_dataset <- function(url) {
  # Create directory if it does not exist
  data_path <- file.path(getwd(), '..', 'data')
  if (!dir.exists(data_path)) {
    dir.create(data_path, recursive = TRUE)
  }
  # Download the CSV file
  csv_path <- file.path(data_path , '100332.csv')
  download.file(url, csv_path, mode = "wb")

  # Read the CSV file
  data <- tryCatch(
      read.csv(csv_path, sep = ";", stringsAsFactors = FALSE, encoding = "UTF-8"),
      warning = function(w) NULL,
      error = function(e) NULL
  )
  # if dataframe only has one column or less the data is not ";" separated
  if (is.null(data) || ncol(data) <= 1) {
      stop("The data wasn't imported properly. Very likely the correct separator couldn't be found.\nPlease check the dataset manually and adjust the code.")
  }
  return(data)
}
```

```{r}

df <- get_dataset('https://data.bs.ch/explore/dataset/100332/download?format=csv&timezone=Europe%2FZurich')

```

# Analyze data

```{r}

glimpse(df)
str(df)
skim(df)

head(df)
tail(df)

```

# Continue your code here...

```{r}
# Remove columns that have no values with janitor
df <- remove_empty(df, which = "cols", quiet = FALSE)

# Remove rows with missing values (if appropriate)
df <- na.omit(df)

# display a small random sample transposed in order to see all variables
t(sample_n(df, 5))

# the size of the data frame in memory
 size <- object.size(df)
#  the size in bytes
print(size)

# describe numerical features
summary(df[, sapply(df, is.numeric)])

# describe non-numerical features
summary(df[, sapply(df, Negate(is.numeric))])

# check missing values with VIM
aggr(df, numbers = TRUE, prop = FALSE, combined = FALSE, sortVars = TRUE,  plot = TRUE)

# plot a histogram for each numerical feature
df %>%
  select_if(is.numeric) %>%
  gather() %>%
  ggplot( aes(value)) +
  geom_histogram(bins = 10, color = "white", fill = "red") +
    facet_wrap(~key, scales = 'free_x')
```

------------------------------------------------------------------------

# Questions about the data?

Fachstelle für OGD Basel-Stadt | opendata@bs.ch
