---
title: "Open Government Data, provided by Statistisches Amt des Kantons Basel-Stadt - Fachstelle OGD"
date: "2025-05-29"
output: html_document
---

## Dataset: Sprayereien

[Direct data shop link for dataset](https://data.bs.ch/explore/dataset/100389)

Auto generated R starter code for data set 100389.

## Metadata

- **Dataset_identifier** `100389`
- **Title** `Sprayereien`
- **Description** `<p>Dieser Datensatz enthält Informationen über Sprayereien im Kanton Basel-Stadt, die sowohl öffentliche Anlagen (SprayEx) als auch private Gebäude (SprayOut) betreffen und von den zuständigen Stellen erfasst wurden. Daten von Sprayereien an privaten Gebäuden werden seit dem 31. Oktober 2023 ausgewiesen.</p><p>Die Daten beziehen sich ausschliesslich auf abgeschlossene Fälle, das heisst Sprayereien, die bereits entfernt worden sind.</p><p>Die genauen geografischen Koordinaten der Vorfälle werden einem 50x50-Meter-Raster zugeordnet. Der südwestliche Eckpunkt dieses Rasters wird als Geopunkt ausgewiesen, um die Anonymität der betroffenen Objekte zu gewährleisten.</p>`
- **Contact_name** `Open Data Basel-Stadt`
- **Issued** `2025-01-08`
- **Modified** `2025-05-29T18:01:53+00:00`
- **Rights** `NonCommercialAllowed-CommercialAllowed-ReferenceNotRequired`
- **Temporal_coverage_start_date** `2018-07-02T22:00:00+00:00`
- **Temporal_coverage_end_date** `2025-05-27T22:00:00+00:00`
- **Themes** `['Öffentliche Ordnung und Sicherheit', 'Raum und Umwelt']`
- **Keywords** `['Graffiti', 'Street Art', 'Wandkunst', 'öffentliche Kunst', 'Kultur', 'Wandbilder']`
- **Publisher** `Stadtreinigung`
- **Reference** `https://www.bs.ch/themen/umwelt-und-bauen/abfall-und-sauberkeit/sauberkeitshotline/sprayereien`


# Load packages

```{r}

library(tidyverse)
```

# Load data

The dataset is read into a dataframe

```{r}
get_dataset <- function(url) {
  # Create directory if it does not exist
  data_path <- file.path(getwd(), '..', 'data')
  if (!dir.exists(data_path)) {
    dir.create(data_path, recursive = TRUE)
  }
  # Download the CSV file
  csv_path <- file.path(data_path , '100389.csv')
  download.file(url, csv_path, mode = "wb")

  # Read the CSV file
  data <- tryCatch(
      read.csv(csv_path, sep = ";", stringsAsFactors = FALSE, encoding = "UTF-8"),
      warning = function(w) NULL,
      error = function(e) NULL
  )
  # if dataframe only has one column or less the data is not ";" separated
  if (is.null(data) || ncol(data) <= 1) {
      stop("The data wasn't imported properly. Very likely the correct separator couldn't be found.\nPlease check the dataset manually and adjust the code.")
  }
  return(data)
}
```

```{r}

df <- get_dataset('https://data.bs.ch/explore/dataset/100389/download?format=csv&timezone=Europe%2FZurich')

```

# Analyze data

```{r}

glimpse(df)
str(df)

head(df)
tail(df)

```

```{r}
# Remove columns that have no values
df <- Filter(function(x) !all(is.na(x)), df)

# Remove rows with missing values (if appropriate)
df <- na.omit(df)
```

```{r}
# display a small random sample transposed in order to see all variables
t(sample_n(df, 5))
```

```{r}
# the size of the data frame in memory
size <- object.size(df)
#  the size in bytes
print(size)
```

```{r}
# describe numerical features
summary(df[, sapply(df, is.numeric)])
```

```{r}
# describe non-numerical features
summary(df[, sapply(df, Negate(is.numeric))])
```

```{r}
# check missing values
df %>%
  mutate(row = row_number()) %>%
  gather(key = "variable", value = "value", -row) %>%
  ggplot(aes(x = variable, y = row)) +
  geom_tile(aes(fill = is.na(value)), color = "black") +
  scale_fill_manual(values = c("TRUE" = "grey", "FALSE" = "red")) +
  labs(x = "", y = "", fill = "Missing") +
  theme(axis.text.x = element_text(angle = 45, hjust = 1))
```

```{r}
# plot a histogram for each numerical feature
df %>%
  select_if(is.numeric) %>%
  gather() %>%
  ggplot( aes(value)) +
  geom_histogram(bins = 10, color = "white", fill = "red") +
    facet_wrap(~key, scales = 'free_x')
```

# Continue your code here...

```{r}

```
------------------------------------------------------------------------

# Questions about the data?

Fachstelle für OGD Basel-Stadt | opendata@bs.ch
