---
title: "Open Government Data, provided by Statistisches Amt des Kantons Basel-Stadt - DCC Data Competence Center"
date: "2026-10-09"
output: html_document
---

## Dataset: Kantonsblatt: Baupublikationen

[Direct data shop link for dataset](https://data.bs.ch/explore/dataset/100366)

Auto generated R starter code for data set 100366.

## Metadata

- **Dataset_identifier** `100366`
- **Title** `Kantonsblatt: Baupublikationen`
- **Description** `<p>Bauvorhaben, die eine wesentliche Aussenwirkung haben und Rechte Anderer betreffen können, wie etwa Neubauten, grosse Umbauten, Baumfällungen, Mobilfunkantennen oder Restaurationsbetriebe mit Nachtöffnungszeiten, werden im Kantonsblatt (<a href="https://www.kantonsblatt.ch/#!/search/publications" target="_blank">https://www.kantonsblatt.ch/#!/search/publications</a>) publiziert. </p><p>Für diesen Datensatz wird der bestehende Datensatz des Kantonsblatt nach der Unterrubrik "Baupublikationen" gefiltert (<a href="https://data.bs.ch/explore/dataset/100352/table/?refine.subrubric_de=Baupublikationen" target="_blank">https://data.bs.ch/explore/dataset/100352/table/?refine.subrubric_de=Baupublikationen</a>) und dessen Inhalt wird aus der "XML-Datei" herausgelesen.</p><p>Dieser Datensatz bildet die Bauherrschaft, die Projektverfasser und den Standort des Bauvorhabens als Projektadresse und Parzelle ab. Die Koordinaten der Parzelle werden mit der GeoBS API Basel-Stadt ergänzt (<a href="https://api.geo.bs.ch/" target="_blank">https://api.geo.bs.ch/</a>).</p>`
- **Contact_name** `Open Data Basel-Stadt`
- **Issued** `2025-11-13`
- **Modified** `2026-10-08T01:03:20+00:00`
- **Rights** `NonCommercialAllowed-CommercialAllowed-ReferenceRequired`
- **Temporal_coverage_start_date** `None`
- **Temporal_coverage_end_date** `None`
- **Themes** `['Bau- und Wohnungswesen', 'Verwaltung', 'Gesetzgebung']`
- **Keywords** `['Publikation', 'Bauvorhaben', 'Bauherrschaft', 'Sektion', 'Projektverfasser', 'Bauprojekt']`
- **Creator** `Staatskanzlei`
- **Reference** `None`


## Data dictionary

| Field | Type | Description |
| :-- | :-- | :-- |
| `publicationarea_selecttype` | text | Art des Bauprojekts |
| `projectdescription` | text | Beschreibung des Bauprojekts |
| `projectlocation_address_street` | text | Strasse, an dem das Bauprojekt geplant ist. |
| `projectlocation_address_housenumber` | text | Hausnummer, an der das Bauprojekt geplant ist. |
| `projectlocation_address_locationadditional` | text | — |
| `projectlocation_address_swisszipcode` | text | Schweizerische Postleitzahl, in der das Bauprojekt geplant ist. |
| `projectlocation_address_town` | text | Ortschaft, in der das Bauprojekt geplant ist. |
| `districtcadastre_relation_section` | text | Sektion des Grundbuchkreises |
| `districtcadastre_relation_plot` | text | Die Parzellennummer ist einer Parzelle bzw. einem Stück Land eindeutig zugeordnet. |
| `buildingcontractor_legalentity_selecttype` | text | Zeigt an, ob es sich bei der Bauherrschaft um eine Person (person) oder Firma (company) handelt. Falls es eine Person ist, wird dies nicht als OGD veröffentlicht. |
| `buildingcontractor_nouid` | text | Zeigt an, ob die Firma mit der Bauherrschaft keine UID angegeben hat. |
| `buildingcontractor_company_name` | text | Name der Firma mit der Bauherrschaft |
| `buildingcontractor_company_uid` | text | UID der Firma mit der Bauherrschaft |
| `buildingcontractor_company_legalform` | text | Rechtsform der Firma mit der Bauherrschaft |
| `buildingcontractor_company_customaddress` | text | Adresse der Firma mit der Bauherrschaft |
| `buildingcontractor_company_country_name_de` | text | Land der Firma mit der Bauherrschaft |
| `delegation_selecttype` | text | Zeigt an, ob eine Vertretung der Bauherrschaft vorhanden ist |
| `delegation_buildingcontractor_legalentity_selecttype` | text | Zeigt an, ob es sich bei der Vertretung der Bauherrschaft um eine Person (person) oder Firma (company) handelt. Falls es eine Person ist, wird dies nicht als OGD veröffentlicht. |
| `delegation_buildingcontractor_nouid` | text | Zeigt an, ob die Vertretung der Bauherrschaft keine UID angegeben hat. |
| `delegation_buildingcontractor_company_name` | text | Name der Vertretung der Bauherrschaft |
| `delegation_buildingcontractor_company_uid` | text | UID der Vertretung der Bauherrschaft |
| `delegation_buildingcontractor_company_legalform` | text | Rechtsform der Vertretung der Bauherrschaft |
| `delegation_buildingcontractor_company_customaddress` | text | Adresse der Vertretung der Bauherrschaft |
| `delegation_buildingcontractor_company_country_name_de` | text | Land der Vertretung der Bauherrschaft |
| `projectframer_selecttype` | text | Besitzt der Projektverfasser auch die Bauherrschaft ("buildingContractor")? Wenn nicht, wird dies mit "other" gezeigt. |
| `projectframer_legalentity_selecttype` | text | Zeigt an, ob es sich bei dem Projektverfasser um eine Person ("person") oder Firma ("company") handelt. Falls es eine Person ist, wird dies nicht als OGD veröffentlicht. |
| `projectframer_nouid` | text | Zeigt an, ob die projektverfassende Firma keine UID angegeben hat. |
| `projectframer_company_name` | text | Name der projektverfassenden Firma |
| `projectframer_company_uid` | text | UID des Projektverfassers |
| `projectframer_company_legalform` | text | Rechtsform der projektverfassenden Firma |
| `projectframer_company_customaddress` | text | Adresse der projektverfassenden Firma |
| `projectframer_company_country_name_de` | text | Land der projektverfassenden Firma |
| `locationcirculationoffice` | text | Ort der Planauflage und Öffnungszeiten |
| `entrydeadline` | date | Ende der Frist für die Einsicht in die Baupläne |
| `id` | text | Zugehörige ID der Bauveröffentlichung im Kantonsblatt |
| `url_kantonsblatt_ods` | text | — |
| `geo_shape` | geo_shape | — |
| `geo_point_2d` | geo_point_2d | — |


# Load packages

```{r}

library(tidyverse)
```

# Load data

The dataset is read into a dataframe

```{r}
get_dataset <- function(url) {
  # Create directory if it does not exist
  data_path <- file.path(getwd(), '..', 'data')
  if (!dir.exists(data_path)) {
    dir.create(data_path, recursive = TRUE)
  }
  # Download the CSV file
  csv_path <- file.path(data_path , '100366.csv')
  download.file(url, csv_path, mode = "wb")

  # Read the CSV file
  data <- tryCatch(
      read.csv(csv_path, sep = ";", stringsAsFactors = FALSE, encoding = "UTF-8"),
      warning = function(w) NULL,
      error = function(e) NULL
  )
  # if dataframe only has one column or less the data is not ";" separated
  if (is.null(data) || ncol(data) <= 1) {
      stop("The data wasn't imported properly. Very likely the correct separator couldn't be found.\nPlease check the dataset manually and adjust the code.")
  }
  return(data)
}
```

```{r}

df <- get_dataset('https://data.bs.ch/explore/dataset/100366/download?format=csv&timezone=Europe%2FZurich')

```

# Analyze data

```{r}

glimpse(df)
str(df)

head(df)
tail(df)

```

```{r}
# Remove columns that have no values
df <- Filter(function(x) !all(is.na(x)), df)

# Remove rows with missing values (if appropriate)
df <- na.omit(df)
```

```{r}
# display a small random sample transposed in order to see all variables
t(sample_n(df, 5))
```

```{r}
# the size of the data frame in memory
size <- object.size(df)
#  the size in bytes
print(size)
```

```{r}
# describe numerical features
summary(df[, sapply(df, is.numeric)])
```

```{r}
# describe non-numerical features
summary(df[, sapply(df, Negate(is.numeric))])
```

```{r}
# check missing values
df %>%
  mutate(row = row_number()) %>%
  gather(key = "variable", value = "value", -row) %>%
  ggplot(aes(x = variable, y = row)) +
  geom_tile(aes(fill = is.na(value)), color = "black") +
  scale_fill_manual(values = c("TRUE" = "grey", "FALSE" = "red")) +
  labs(x = "", y = "", fill = "Missing") +
  theme(axis.text.x = element_text(angle = 45, hjust = 1))
```

```{r}
# plot a histogram for each numerical feature
df %>%
  select_if(is.numeric) %>%
  gather() %>%
  ggplot( aes(value)) +
  geom_histogram(bins = 10, color = "white", fill = "red") +
    facet_wrap(~key, scales = 'free_x')
```

# Continue your code here...

```{r}

```
------------------------------------------------------------------------

# Questions about the data?

Open Data Basel-Stadt | opendata@bs.ch
