---
title: "Open Government Data, provided by Statistisches Amt des Kantons Basel-Stadt - Fachstelle OGD"
date: "2024-06-24"
output: html_document
---

## Dataset: Geschwindigkeitsmonitoring: Einzelmessungen von 2021 und 2022

[Direct data shop link for dataset](https://data.bs.ch/explore/dataset/100358)

Auto generated R starter code for data set 100358.

## Metadata

- **Dataset_identifier** `100358`
- **Title** `Geschwindigkeitsmonitoring: Einzelmessungen von 2021 und 2022`
- **Description** `<p></p><p class="MsoNormal" style="margin-bottom: 12pt; line-height: normal; background-image: initial; background-position: initial; background-size: initial; background-repeat: initial; background-attachment: initial; background-origin: initial; background-clip: initial;"><span style="font-size: 10.5pt; font-family: Arial, sans-serif;">Einzelmessungen des
Geschwindigkeitsmonitorings der Kantonspolizei Basel-Stadt vom Jahr 2021 und vom Jahr 2022 (Zeitpunkt des Beginns der Messung). <o:p></o:p></span></p><p class="MsoNormal" style="margin-bottom: 12pt; line-height: normal; background-image: initial; background-position: initial; background-size: initial; background-repeat: initial; background-attachment: initial; background-origin: initial; background-clip: initial;"><span style="font-size: 10.5pt; font-family: Arial, sans-serif;">Bei den dargestellten
Daten handelt es sich ausschliesslich um statistische Erhebungen. Diese stehen
nicht in einem Zusammenhang mit Ordnungsbussen oder einer strafrechtlichen
Verfolgung. Die statistischen Geschwindigkeitsmessungen dienen der Kantonspolizei
Basel-Stadt zur Überprüfung der Geschwindigkeit sowie der Verkehrssicherheit
(z.B. Sicherheit an Fussgängerstreifen) an der betreffenden Örtlichkeit. Die
Ergebnisse dienen zur Entscheidung, an welchen Örtlichkeiten Handlungsbedarf in
Form von Geschwindigkeitskontrollen besteht. Jedes Statistikgerät besitzt eine
einzige Punktgeometrie und ist meist mit zwei Richtungen versehen (Richtung 1
und 2).<o:p></o:p></span></p><p class="MsoNormal" style="margin-bottom: 12pt; line-height: normal; background-image: initial; background-position: initial; background-size: initial; background-repeat: initial; background-attachment: initial; background-origin: initial; background-clip: initial;"><span style="font-size: 10.5pt; font-family: Arial, sans-serif;">Hinweis: Die
Messungen sind nicht zwingend repräsentativ für das ganze Jahr und müssen im
Kontext des Erhebungsdatums betrachtet werden. Darüber hinaus wurden gewisse
Messungen während einer ausserordentlichen Verkehrsführung (z.B.
Umleitungsverkehr infolge von Baustellentätigkeiten etc.) erhoben.
Manipulationen an Geräten können zu fehlerhaften Messungen führen.<o:p></o:p></span></p><p>





</p><p class="MsoNormal" style="margin-bottom: 12pt; line-height: normal; background-image: initial; background-position: initial; background-size: initial; background-repeat: initial; background-attachment: initial; background-origin: initial; background-clip: initial;"><span style="font-size: 10.5pt; font-family: Arial, sans-serif;">Zum
Geschwindigkeitsmonitoring sind folgende Datensätze vorhanden:<o:p></o:p></span></p><ul><li>Einzelmessungen ab 2023: <a href="https://data.bs.ch/explore/dataset/100097" target="_blank">https://data.bs.ch/explore/dataset/100097</a><a href="https://data.bs.ch/explore/dataset/100097" target="_blank"></a></li><li>Einzelmessungen von 2021 und 2022 (dieser Datensatz): <a href="https://data.bs.ch/explore/dataset/100358" target="_blank">https://data.bs.ch/explore/dataset/100358</a></li><li>Einzelmessungen bis 2020: <a href="https://data.bs.ch/explore/dataset/100200" target="_blank">https://data.bs.ch/explore/dataset/100200</a></li><li>Kennzahlen pro Mess-Standort: <a href="https://data.bs.ch/explore/dataset/100112" target="_blank">https://data.bs.ch/explore/dataset/100112</a> </li></ul>Aufgrund der grossen Datenmenge kann es vorkommen, dass der Datensatz nicht vollständig heruntergeladen werden kann. Falls dieses Problem auftritt, kann man den vollständigen Datensatz und die Einzelmessungen der Messstationen hier herunterladen:<p></p><ul><li>vollständiger Datensatz: <a href="https://data-bs.ch/stata/kapo/geschwindigkeitsmonitoring/all_data/geschwindigkeitsmonitoring_data.csv">https://data-bs.ch/stata/kapo/geschwindigkeitsmonitoring/all_data/geschwindigkeitsmonitoring_data.csv</a></li><li>Einzelmessungen der Messstationen: <a href="https://data-bs.ch/stata/kapo/geschwindigkeitsmonitoring/data/">https://data-bs.ch/stata/kapo/geschwindigkeitsmonitoring/data/</a></li></ul><p>Die Mess-Standorte werden auch auf dem Geoportal Basel-Stadt publiziert: <a "="" href="https://map.geo.bs.ch/s/geschwindigkeit" target="_blank">https://map.geo.bs.ch/s/geschwindigkeit</a></p>`
- **Contact_name** `Fachstelle für OGD Basel-Stadt`
- **Issued** `2024-03-09`
- **Modified** `2024-06-21T20:36:32+00:00`
- **Rights** `NonCommercialAllowed-CommercialAllowed-ReferenceRequired`
- **Temporal_coverage_start_date** `2020-12-31T23:00:00+00:00`
- **Temporal_coverage_end_date** `2023-12-30T23:00:00+00:00`
- **Themes** `['Mobilität und Verkehr']`
- **Keywords** `['Geschwindigkeit', 'Verkehr', 'Auto', 'PW', 'PKW', 'LW', 'LKW', 'Messwert', 'Einzelmessung', 'Messung']`
- **Publisher** `Kantonspolizei`
- **Reference** `https://www.polizei.bs.ch/`


# Load packages

```{r}

library(tidyverse)
library(skimr)

```

# Load data

The dataset is read into a dataframe

```{r}
get_dataset <- function(url) {
  # Download the CSV file
  csv_path <- file.path(getwd(), '100358.csv')
  download.file(url, csv_path, mode = "wb")

  # Read the CSV file
  data <- tryCatch(
    read.csv(csv_path, sep = ",", stringsAsFactors = FALSE, encoding = "UTF-8"),
    warning = function(w) NULL,
    error = function(e) NULL
  )

  # If the dataframe has one column or less, try with semicolon as separator
  if (is.null(data) || ncol(data) <= 1) {
    data <- tryCatch(
      read.csv(csv_path, sep = ";", stringsAsFactors = FALSE, encoding = "UTF-8"),
      warning = function(w) NULL,
      error = function(e) NULL
    )

    if (is.null(data) || ncol(data) <= 1) {
      stop("The data wasn't imported properly. Very likely the correct separator couldn't be found.\nPlease check the dataset manually and adjust the code.")
    }
  }

  return(data)
}
```

```{r}

df <- get_dataset('https://data.bs.ch/explore/dataset/100358/download?format=csv&timezone=Europe%2FZurich')

```

# Analyze data

```{r}

glimpse(df)
str(df)
skim(df)

head(df)
tail(df)

```

# Continue your code here...

```{r}

```

------------------------------------------------------------------------

# Questions about the data?

Fachstelle für OGD Basel-Stadt | opendata@bs.ch
