---
title: "Open Government Data, provided by Statistisches Amt des Kantons Basel-Stadt - Fachstelle OGD"
date: "2024-06-13"
output: html_document
---

## Dataset: Grosser Rat: Ratsmitgliedschaften

[Direct data shop link for dataset](https://data.bs.ch/explore/dataset/100307)

Auto generated R starter code for data set 100307.

## Metadata

- **Dataset_identifier** `100307`
- **Title** `Grosser Rat: Ratsmitgliedschaften`
- **Description** `<p>Dieser Datensatz zeigt die Ratsmitglieder des Grossen Rates des Kantons Basel-Stadt.</p><p>Pro Datenpunkt wird eine Mitgliedschaft im Grossen Rat gezeigt. Dies kann also zu mehreren Einträgen der gleichen Person führen, falls diese Person nach einem Unterbruch wieder in den Grossen Rat gewählt wurde.</p><p>Die Daten können auch auf der Webseite des Grossen Rates eingesehen werden:<br/><a href="https://grosserrat.bs.ch/mitglieder" target="_blank">https://grosserrat.bs.ch/mitglieder</a></p>`
- **Contact_name** `Fachstelle für OGD Basel-Stadt`
- **Issued** `2023-09-28`
- **Modified** `2024-06-13T07:55:51+00:00`
- **Rights** `NonCommercialAllowed-CommercialAllowed-ReferenceRequired`
- **Temporal_coverage_start_date** `None`
- **Temporal_coverage_end_date** `None`
- **Themes** `['Politik', 'Verwaltung']`
- **Keywords** `['Regierungsrat', 'Grosser Rat', 'Parlament']`
- **Publisher** `Parlamentsdienst des Grossen Rats`
- **Reference** `https://grosserrat.bs.ch/`


# Load packages

```{r}

library(tidyverse)
library(skimr)

```

# Load data

The dataset is read into a dataframe

```{r}
get_dataset <- function(url) {
  # Download the CSV file
  csv_path <- file.path(getwd(), '100307.csv')
  download.file(url, csv_path, mode = "wb")

  # Read the CSV file
  data <- tryCatch(
    read.csv(csv_path, sep = ",", stringsAsFactors = FALSE, encoding = "UTF-8"),
    warning = function(w) NULL,
    error = function(e) NULL
  )

  # If the dataframe has one column or less, try with semicolon as separator
  if (is.null(data) || ncol(data) <= 1) {
    data <- tryCatch(
      read.csv(csv_path, sep = ";", stringsAsFactors = FALSE, encoding = "UTF-8"),
      warning = function(w) NULL,
      error = function(e) NULL
    )

    if (is.null(data) || ncol(data) <= 1) {
      stop("The data wasn't imported properly. Very likely the correct separator couldn't be found.\nPlease check the dataset manually and adjust the code.")
    }
  }

  return(data)
}
```

```{r}

df <- get_dataset('https://data.bs.ch/explore/dataset/100307/download?format=csv&timezone=Europe%2FZurich')

```

# Analyze data

```{r}

glimpse(df)
str(df)
skim(df)

head(df)
tail(df)

```

# Continue your code here...

```{r}

```

------------------------------------------------------------------------

# Questions about the data?

Fachstelle für OGD Basel-Stadt | opendata@bs.ch
