---
title: "Open Government Data, provided by Statistisches Amt des Kantons Basel-Stadt - Fachstelle OGD"
date: "2024-06-24"
output: html_document
---

## Dataset: Gesundheitsversorgung (GSV): Pflegeheime

[Direct data shop link for dataset](https://data.bs.ch/explore/dataset/100318)

Auto generated R starter code for data set 100318.

## Metadata

- **Dataset_identifier** `100318`
- **Title** `Gesundheitsversorgung (GSV): Pflegeheime`
- **Description** `Im vorliegenden Datensatz sind Eintr채ge mit dem Attribut "Heimname" zu finden, bei denen der Wert "Alle Pflegeheime" verwendet wird. Diese Bezeichnung dient dazu, Daten zu aggregieren, die die Gesamtheit aller Pflegeheime repr채sentieren. Nutzer sollten beachten, dass der Eintrag "Alle Pflegeheime" unter "Heimname" eine kollektive Perspektive auf die Daten darstellt.`
- **Contact_name** `Fachstelle f체r OGD Basel-Stadt`
- **Issued** `2023-12-15`
- **Modified** `2023-12-15T08:03:04+00:00`
- **Rights** `NonCommercialAllowed-CommercialAllowed-ReferenceRequired`
- **Temporal_coverage_start_date** `None`
- **Temporal_coverage_end_date** `None`
- **Themes** `['Gesundheit']`
- **Keywords** `None`
- **Publisher** `Statistisches Amt`
- **Reference** `OGD_GSV_Kennzahlen_Pflegeheime`


# Load packages

```{r}

library(tidyverse)
library(skimr)

```

# Load data

The dataset is read into a dataframe

```{r}
get_dataset <- function(url) {
  # Download the CSV file
  csv_path <- file.path(getwd(), '100318.csv')
  download.file(url, csv_path, mode = "wb")

  # Read the CSV file
  data <- tryCatch(
    read.csv(csv_path, sep = ",", stringsAsFactors = FALSE, encoding = "UTF-8"),
    warning = function(w) NULL,
    error = function(e) NULL
  )

  # If the dataframe has one column or less, try with semicolon as separator
  if (is.null(data) || ncol(data) <= 1) {
    data <- tryCatch(
      read.csv(csv_path, sep = ";", stringsAsFactors = FALSE, encoding = "UTF-8"),
      warning = function(w) NULL,
      error = function(e) NULL
    )

    if (is.null(data) || ncol(data) <= 1) {
      stop("The data wasn't imported properly. Very likely the correct separator couldn't be found.\nPlease check the dataset manually and adjust the code.")
    }
  }

  return(data)
}
```

```{r}

df <- get_dataset('https://data.bs.ch/explore/dataset/100318/download?format=csv&timezone=Europe%2FZurich')

```

# Analyze data

```{r}

glimpse(df)
str(df)
skim(df)

head(df)
tail(df)

```

# Continue your code here...

```{r}

```

------------------------------------------------------------------------

# Questions about the data?

Fachstelle f체r OGD Basel-Stadt | opendata@bs.ch
