---
title: "Open Government Data, provided by Statistisches Amt des Kantons Basel-Stadt - DCC Data Competence Center"
date: "2026-10-06"
output: html_document
---

## Dataset: Veränderte Wahlzettel der Grossratswahlen 20. Oktober 2024

[Direct data shop link for dataset](https://data.bs.ch/explore/dataset/100408)

Auto generated R starter code for data set 100408.

## Metadata

- **Dataset_identifier** `100408`
- **Title** `Veränderte Wahlzettel der Grossratswahlen 20. Oktober 2024`
- **Description** `<p>Bei den Grossratswahlen im Kanton Basel-Stadt am 20. Oktober 2024 kandidierten 870 Personen (verfügbar unter <a href="https://data.bs.ch/explore/dataset/100385/" target="_blank">https://data.bs.ch/explore/dataset/100385/</a>) für insgesamt 100 zu vergebende Sitze.</p><p> Es gingen insgesamt 42 640 gültige Wahlzettel ein, von denen 20 733 verändert wurden. Der Datensatz zeigt diese 20 733 Wahlzettel und jegliche Details dazu. </p><p>Leere Felder bei der Stimme bedeuten, dass das Feld leer gelassen wurde. Felder mit NULL bei der Stimme bedeuten, dass in diesem Wahlkreis weniger Stimmen zur Verfügung standen.</p><p>Die Listennummer 00 bedeutet, dass ein Wahlzettel ohne Bezeichnung ausgefüllt wurde (insgesamt 3 326 Wahlzettel). In diesem Fall werden leere Stimmen nicht gezählt.</p><p>Es gibt zwei Arten wie man einen Wahlzettel verändern kann: <br>Panaschieren bedeutet, dass Kandidierende von anderen Listen auf die ausgewählte Liste übertragen wurden. <br>Kumulieren bezeichnet das Mehrfachnennen eines Kandidierenden, wodurch diese mehr als eine Stimme erhält. <br>Im Datensatz wird "p" für panaschiert und "k" für kumuliert verwendet. Wenn ein Wahlzettel sowohl panaschiert als auch kumuliert wurde, wird ebenfalls "p" ausgewiesen. </p><p><span>Die Wahlergebnisse sind in einem separaten Datensatz (</span><a 255);"="" 255,="" background-color:="" href="https://data.bs.ch/explore/dataset/100399/" rgb(255,="" target="_blank">https://data.bs.ch/explore/dataset/100399/</a><span>) einsehbar, der die Verteilung der Stimmen und die gewählten Vertreter detailliert darstellt.</span></p>`
- **Contact_name** `Open Data Basel-Stadt`
- **Issued** `2024-12-06`
- **Modified** `2026-03-16T11:42:33+00:00`
- **Rights** `NonCommercialAllowed-CommercialAllowed-ReferenceRequired`
- **Temporal_coverage_start_date** `None`
- **Temporal_coverage_end_date** `None`
- **Themes** `['Politik', 'Bevölkerung']`
- **Keywords** `['Wahlen', 'Abstimmung', 'Demokratie', 'Teilhabe', 'Parlament', 'Grosser Rat', 'Grossrat', 'Grossrätin']`
- **Creator** `Staatskanzlei`
- **Reference** `None`


## Data dictionary

| Field | Type | Description |
| :-- | :-- | :-- |
| `wahljahr` | text | Wahljahr |
| `wahlkreis` | text | Wahlkreis |
| `anzahl_sitze` | int | Anzahl Sitze für Wahlkreis |
| `listen_nr` | text | Listennummer |
| `listenkurzbezeichnung` | text | Listenkurzbezeichnung |
| `listenbezeichnung` | text | Listenbezeichnung |
| `wahlzettel_id` | text | Eindeutiger Identifikator des Wahlzettels |
| `wahlzettel_typ` | text | p = panaschiert; k = kumuliert |
| `kandidat_01` | text | Kandidierenden Nr. der ersten Stimme |
| `kandidat_01_name` | text | Ganzer Name der ersten Stimme |
| `kandidat_02` | text | Kandidierenden Nr. der zweiten Stimme |
| `kandidat_02_name` | text | Ganzer Name der zweiten Stimme |
| `kandidat_03` | text | Kandidierenden Nr. der dritten Stimme |
| `kandidat_03_name` | text | Ganzer Name der dritten Stimme |
| `kandidat_04` | text | Kandidierenden Nr. der vierten Stimme |
| `kandidat_04_name` | text | Ganzer Name der vierten Stimme |
| `kandidat_05` | text | Kandidierenden Nr. der fünften Stimme |
| `kandidat_05_name` | text | Ganzer Name der fünften Stimme |
| `kandidat_06` | text | Kandidierenden Nr. der sechsten Stimme |
| `kandidat_06_name` | text | Ganzer Name der sechsten Stimme |
| `kandidat_07` | text | Kandidierenden Nr. der siebten Stimme |
| `kandidat_07_name` | text | Ganzer Name der siebten Stimme |
| `kandidat_08` | text | Kandidierenden Nr. der achten Stimme |
| `kandidat_08_name` | text | Ganzer Name der achten Stimme |
| `kandidat_09` | text | Kandidierenden Nr. der neunten Stimme |
| `kandidat_09_name` | text | Ganzer Name der neunten Stimme |
| `kandidat_10` | text | Kandidierenden Nr. der zehnten Stimme |
| `kandidat_10_name` | text | Ganzer Name der zehnten Stimme |
| `kandidat_11` | text | Kandidierenden Nr. der elften Stimme |
| `kandidat_11_name` | text | Ganzer Name der elften Stimme |
| `kandidat_12` | text | Kandidierenden Nr. der zwölften Stimme |
| `kandidat_12_name` | text | Ganzer Name der zwölften Stimme |
| `kandidat_13` | text | Kandidierenden Nr. der 13. Stimme |
| `kandidat_13_name` | text | Ganzer Name der 13. Stimme |
| `kandidat_14` | text | Kandidierenden Nr. der 14. Stimme |
| `kandidat_14_name` | text | Ganzer Name der 14. Stimme |
| `kandidat_15` | text | Kandidierenden Nr. der 15. Stimme |
| `kandidat_15_name` | text | Ganzer Name der 15. Stimme |
| `kandidat_16` | text | Kandidierenden Nr. der 16. Stimme |
| `kandidat_16_name` | text | Ganzer Name der 16. Stimme |
| `kandidat_17` | text | Kandidierenden Nr. der 17. Stimme |
| `kandidat_17_name` | text | Ganzer Name der 17. Stimme |
| `kandidat_18` | text | Kandidierenden Nr. der 18. Stimme |
| `kandidat_18_name` | text | Ganzer Name der 18. Stimme |
| `kandidat_19` | text | Kandidierenden Nr. der 19. Stimme |
| `kandidat_19_name` | text | Ganzer Name der 19. Stimme |
| `kandidat_20` | text | Kandidierenden Nr. der 20. Stimme |
| `kandidat_20_name` | text | Ganzer Name der 20. Stimme |
| `kandidat_21` | text | Kandidierenden Nr. der 21. Stimme |
| `kandidat_21_name` | text | Ganzer Name der 21. Stimme |
| `kandidat_22` | text | Kandidierenden Nr. der 22. Stimme |
| `kandidat_22_name` | text | Ganzer Name der 22. Stimme |
| `kandidat_23` | text | Kandidierenden Nr. der 23. Stimme |
| `kandidat_23_name` | text | Ganzer Name der 23. Stimme |
| `kandidat_24` | text | Kandidierenden Nr. der 24. Stimme |
| `kandidat_24_name` | text | Ganzer Name der 24. Stimme |
| `kandidat_25` | text | Kandidierenden Nr. der 25. Stimme |
| `kandidat_25_name` | text | Ganzer Name der 25. Stimme |
| `kandidat_26` | text | Kandidierenden Nr. der 26. Stimme |
| `kandidat_26_name` | text | Ganzer Name der 26. Stimme |
| `kandidat_27` | text | Kandidierenden Nr. der 27. Stimme |
| `kandidat_27_name` | text | Ganzer Name der 27. Stimme |
| `kandidat_28` | text | Kandidierenden Nr. der 28. Stimme |
| `kandidat_28_name` | text | Ganzer Name der 28. Stimme |
| `kandidat_29` | text | Kandidierenden Nr. der 29. Stimme |
| `kandidat_29_name` | text | Ganzer Name der 29. Stimme |
| `kandidat_30` | text | Kandidierenden Nr. der 30. Stimme |
| `kandidat_30_name` | text | Ganzer Name der 30. Stimme |
| `kandidat_31` | text | Kandidierenden Nr. der 31. Stimme |
| `kandidat_31_name` | text | Ganzer Name der 31. Stimme |
| `kandidat_32` | text | Kandidierenden Nr. der 32. Stimme |
| `kandidat_32_name` | text | Ganzer Name der 32. Stimme |
| `kandidat_33` | text | Kandidierenden Nr. der 33. Stimme |
| `kandidat_33_name` | text | Ganzer Name der 33. Stimme |
| `kandidat_34` | text | Kandidierenden Nr. der 34. Stimme |
| `kandidat_34_name` | text | Ganzer Name der 34. Stimme |


# Load packages

```{r}

library(tidyverse)
```

# Load data

The dataset is read into a dataframe

```{r}
get_dataset <- function(url) {
  # Create directory if it does not exist
  data_path <- file.path(getwd(), '..', 'data')
  if (!dir.exists(data_path)) {
    dir.create(data_path, recursive = TRUE)
  }
  # Download the CSV file
  csv_path <- file.path(data_path , '100408.csv')
  download.file(url, csv_path, mode = "wb")

  # Read the CSV file
  data <- tryCatch(
      read.csv(csv_path, sep = ";", stringsAsFactors = FALSE, encoding = "UTF-8"),
      warning = function(w) NULL,
      error = function(e) NULL
  )
  # if dataframe only has one column or less the data is not ";" separated
  if (is.null(data) || ncol(data) <= 1) {
      stop("The data wasn't imported properly. Very likely the correct separator couldn't be found.\nPlease check the dataset manually and adjust the code.")
  }
  return(data)
}
```

```{r}

df <- get_dataset('https://data.bs.ch/explore/dataset/100408/download?format=csv&timezone=Europe%2FZurich')

```

# Analyze data

```{r}

glimpse(df)
str(df)

head(df)
tail(df)

```

```{r}
# Remove columns that have no values
df <- Filter(function(x) !all(is.na(x)), df)

# Remove rows with missing values (if appropriate)
df <- na.omit(df)
```

```{r}
# display a small random sample transposed in order to see all variables
t(sample_n(df, 5))
```

```{r}
# the size of the data frame in memory
size <- object.size(df)
#  the size in bytes
print(size)
```

```{r}
# describe numerical features
summary(df[, sapply(df, is.numeric)])
```

```{r}
# describe non-numerical features
summary(df[, sapply(df, Negate(is.numeric))])
```

```{r}
# check missing values
df %>%
  mutate(row = row_number()) %>%
  gather(key = "variable", value = "value", -row) %>%
  ggplot(aes(x = variable, y = row)) +
  geom_tile(aes(fill = is.na(value)), color = "black") +
  scale_fill_manual(values = c("TRUE" = "grey", "FALSE" = "red")) +
  labs(x = "", y = "", fill = "Missing") +
  theme(axis.text.x = element_text(angle = 45, hjust = 1))
```

```{r}
# plot a histogram for each numerical feature
df %>%
  select_if(is.numeric) %>%
  gather() %>%
  ggplot( aes(value)) +
  geom_histogram(bins = 10, color = "white", fill = "red") +
    facet_wrap(~key, scales = 'free_x')
```

# Continue your code here...

```{r}

```
------------------------------------------------------------------------

# Questions about the data?

Open Data Basel-Stadt | opendata@bs.ch
