---
title: "Open Government Data, provided by Statistisches Amt des Kantons Basel-Stadt - DCC Data Competence Center"
date: "2026-04-01"
output: html_document
---

## Dataset: Bewilligungen für Nacht-, Sonn- und/oder Feiertagsarbeit

[Direct data shop link for dataset](https://data.bs.ch/explore/dataset/100425)

Auto generated R starter code for data set 100425.

## Metadata

- **Dataset_identifier** `100425`
- **Title** `Bewilligungen für Nacht-, Sonn- und/oder Feiertagsarbeit`
- **Description** `<p>Der Datensatz dokumentiert die Anzahl an Bewilligungen für vorübergehende Nacht-, Sonn- und/oder Feiertagsarbeit im Kanton Basel-Stadt. Nacht-, Sonn- und Feiertagsarbeit sind grundsätzlich verboten. Falls für einen Betrieb dennoch Nacht-, Sonn und/oder Feiertagsarbeit erforderlich ist, können diese bewilligt werden, sofern die gesetzlichen Voraussetzungen gegeben sind. Arbeitszeitbewilligungen werden entweder durch die Kantone oder durch das Staatssekretariat für Wirtschaft (SECO) ausgestellt. Die kantonalen Behörden erteilen Bewilligungen, wenn ein dringendes Bedürfnis besteht (Art. 27 ArGV 1). Das SECO genehmigt Bewilligungen, wenn Nacht- oder Sonntagsarbeit unentbehrlich ist (Art. 28 ArGV 1). Der Datensatz enthält ausschliesslich jene Bewilligungen, die das Arbeitsinspektorat des Amtes für Wirtschaft und Arbeit (AWA) Basel-Stadt für vorübergehende Arbeiten (bis zu sechs Monaten) erteilt hat. Der Datensatz zeigt in aggregierter Form, wie viele Bewilligungen pro Monat ausgestellt wurden.</p>`
- **Contact_name** `Open Data Basel-Stadt`
- **Issued** `2026-03-16`
- **Modified** `2026-03-16T16:16:14+00:00`
- **Rights** `NonCommercialAllowed-CommercialAllowed-ReferenceRequired`
- **Temporal_coverage_start_date** `2005-12-31T23:00:00+00:00`
- **Temporal_coverage_end_date** `2025-12-30T23:00:00+00:00`
- **Themes** `['Arbeit, Erwerb']`
- **Keywords** `['Arbeitszeitbewilligungen', 'Feiertagsarbeit', 'Nachtarbeit', 'Bewilligungspflicht']`
- **Publisher** `Arbeitsinspektorat`
- **Reference** `None`


# Load packages

```{r}

library(tidyverse)
```

# Load data

The dataset is read into a dataframe

```{r}
get_dataset <- function(url) {
  # Create directory if it does not exist
  data_path <- file.path(getwd(), '..', 'data')
  if (!dir.exists(data_path)) {
    dir.create(data_path, recursive = TRUE)
  }
  # Download the CSV file
  csv_path <- file.path(data_path , '100425.csv')
  download.file(url, csv_path, mode = "wb")

  # Read the CSV file
  data <- tryCatch(
      read.csv(csv_path, sep = ";", stringsAsFactors = FALSE, encoding = "UTF-8"),
      warning = function(w) NULL,
      error = function(e) NULL
  )
  # if dataframe only has one column or less the data is not ";" separated
  if (is.null(data) || ncol(data) <= 1) {
      stop("The data wasn't imported properly. Very likely the correct separator couldn't be found.\nPlease check the dataset manually and adjust the code.")
  }
  return(data)
}
```

```{r}

df <- get_dataset('https://data.bs.ch/explore/dataset/100425/download?format=csv&timezone=Europe%2FZurich')

```

# Analyze data

```{r}

glimpse(df)
str(df)

head(df)
tail(df)

```

```{r}
# Remove columns that have no values
df <- Filter(function(x) !all(is.na(x)), df)

# Remove rows with missing values (if appropriate)
df <- na.omit(df)
```

```{r}
# display a small random sample transposed in order to see all variables
t(sample_n(df, 5))
```

```{r}
# the size of the data frame in memory
size <- object.size(df)
#  the size in bytes
print(size)
```

```{r}
# describe numerical features
summary(df[, sapply(df, is.numeric)])
```

```{r}
# describe non-numerical features
summary(df[, sapply(df, Negate(is.numeric))])
```

```{r}
# check missing values
df %>%
  mutate(row = row_number()) %>%
  gather(key = "variable", value = "value", -row) %>%
  ggplot(aes(x = variable, y = row)) +
  geom_tile(aes(fill = is.na(value)), color = "black") +
  scale_fill_manual(values = c("TRUE" = "grey", "FALSE" = "red")) +
  labs(x = "", y = "", fill = "Missing") +
  theme(axis.text.x = element_text(angle = 45, hjust = 1))
```

```{r}
# plot a histogram for each numerical feature
df %>%
  select_if(is.numeric) %>%
  gather() %>%
  ggplot( aes(value)) +
  geom_histogram(bins = 10, color = "white", fill = "red") +
    facet_wrap(~key, scales = 'free_x')
```

# Continue your code here...

```{r}

```
------------------------------------------------------------------------

# Questions about the data?

Open Data Basel-Stadt | opendata@bs.ch
