---
title: "Open Government Data, provided by Statistisches Amt des Kantons Basel-Stadt - Fachstelle OGD"
date: "2025-06-14"
output: html_document
---

## Dataset: Wasserverbrauch im Kanton Basel-Stadt und in Binningen seit 1951

[Direct data shop link for dataset](https://data.bs.ch/explore/dataset/100420)

Auto generated R starter code for data set 100420.

## Metadata

- **Dataset_identifier** `100420`
- **Title** `Wasserverbrauch im Kanton Basel-Stadt und in Binningen seit 1951`
- **Description** `Der Datensatz „Wasserverbrauch im Kanton Basel-Stadt und in Binningen“ enthält Informationen zum Wasserverbrauch in dieser Region. Er umfasst jährliche Verbrauchsdaten seit 1951 sowie monatliche Verbrauchsdaten seit 2005. Die Daten stammen von den Industriellen Werken Basel (IWB) und werden vom Statistischen Amt des Kantons Basel-Stadt veröffentlicht. Die Erhebung erfolgt durch öffentliche Organe, insbesondere die IWB, wobei die Daten jeweils zum Monats- und Jahresende erfasst werden. Der Datensatz enthält verschiedene Kategorien des Wasserverbrauchs, darunter Haushaltungen und Gewerbe, Grossbezüger wie Industriebetriebe, öffentliche Brunnen sowie weitere öffentliche Zwecke. Zudem sind der Eigenbedarf der IWB und die Wasserverluste im Versorgungsnetz erfasst. Neben diesen Gesamtverbräuchen gibt es auch Angaben zum mittleren und grössten Tagesverbrauch pro Kopf. Die Daten werden in Litern angegeben und auf Jahres- oder Monatsebene aggregiert. Sie basieren auf der Wasserabgabe im eigenen Versorgungsgebiet, das den Kanton Basel-Stadt und Binningen umfasst, ohne Berücksichtigung von Transitlieferungen an Gemeinden ausserhalb des Versorgungsgebiets. Bis 1985 wurden Haushaltungen ohne Gewerbe separat ausgewiesen, während Industrie und Gewerbe bis zu diesem Zeitpunkt gemeinsam erfasst wurden. Die Kategorie „Öffentliche Brunnen“ umfasst Brunnen im Stadtgebiet, die durch die IWB betrieben und unterhalten werden. Zudem wurden die Werte für die Jahre 2015 bis 2019 im Jahr 2021 revidiert.`
- **Contact_name** `Open Data Basel-Stadt`
- **Issued** `2025-02-17`
- **Modified** `2025-06-06T07:45:43+00:00`
- **Rights** `NonCommercialAllowed-CommercialAllowed-ReferenceRequired`
- **Temporal_coverage_start_date** `None`
- **Temporal_coverage_end_date** `None`
- **Themes** `['Raum und Umwelt']`
- **Keywords** `['Wasser']`
- **Publisher** `Statistisches Amt`
- **Reference** `https://statistik.bs.ch/`


# Load packages

```{r}

library(tidyverse)
```

# Load data

The dataset is read into a dataframe

```{r}
get_dataset <- function(url) {
  # Create directory if it does not exist
  data_path <- file.path(getwd(), '..', 'data')
  if (!dir.exists(data_path)) {
    dir.create(data_path, recursive = TRUE)
  }
  # Download the CSV file
  csv_path <- file.path(data_path , '100420.csv')
  download.file(url, csv_path, mode = "wb")

  # Read the CSV file
  data <- tryCatch(
      read.csv(csv_path, sep = ";", stringsAsFactors = FALSE, encoding = "UTF-8"),
      warning = function(w) NULL,
      error = function(e) NULL
  )
  # if dataframe only has one column or less the data is not ";" separated
  if (is.null(data) || ncol(data) <= 1) {
      stop("The data wasn't imported properly. Very likely the correct separator couldn't be found.\nPlease check the dataset manually and adjust the code.")
  }
  return(data)
}
```

```{r}

df <- get_dataset('https://data.bs.ch/explore/dataset/100420/download?format=csv&timezone=Europe%2FZurich')

```

# Analyze data

```{r}

glimpse(df)
str(df)

head(df)
tail(df)

```

```{r}
# Remove columns that have no values
df <- Filter(function(x) !all(is.na(x)), df)

# Remove rows with missing values (if appropriate)
df <- na.omit(df)
```

```{r}
# display a small random sample transposed in order to see all variables
t(sample_n(df, 5))
```

```{r}
# the size of the data frame in memory
size <- object.size(df)
#  the size in bytes
print(size)
```

```{r}
# describe numerical features
summary(df[, sapply(df, is.numeric)])
```

```{r}
# describe non-numerical features
summary(df[, sapply(df, Negate(is.numeric))])
```

```{r}
# check missing values
df %>%
  mutate(row = row_number()) %>%
  gather(key = "variable", value = "value", -row) %>%
  ggplot(aes(x = variable, y = row)) +
  geom_tile(aes(fill = is.na(value)), color = "black") +
  scale_fill_manual(values = c("TRUE" = "grey", "FALSE" = "red")) +
  labs(x = "", y = "", fill = "Missing") +
  theme(axis.text.x = element_text(angle = 45, hjust = 1))
```

```{r}
# plot a histogram for each numerical feature
df %>%
  select_if(is.numeric) %>%
  gather() %>%
  ggplot( aes(value)) +
  geom_histogram(bins = 10, color = "white", fill = "red") +
    facet_wrap(~key, scales = 'free_x')
```

# Continue your code here...

```{r}

```
------------------------------------------------------------------------

# Questions about the data?

Fachstelle für OGD Basel-Stadt | opendata@bs.ch
