---
title: "Open Government Data, provided by Statistisches Amt des Kantons Basel-Stadt - DCC Data Competence Center"
date: "2026-10-05"
output: html_document
---

## Dataset: Tägliche Ankünfte, Logiernächte, Zimmer nach Hotelkategorie

[Direct data shop link for dataset](https://data.bs.ch/explore/dataset/100413)

Auto generated R starter code for data set 100413.

## Metadata

- **Dataset_identifier** `100413`
- **Title** `Tägliche Ankünfte, Logiernächte, Zimmer nach Hotelkategorie`
- **Description** `Dieser Datensatz zeigt die Anzahl Ankünfte, Logiernächte, verfügbare und belegte Zimmer sowie die Zimmerauslastung in baselstädtischen Hotels nach Kategorie auf täglicher Basis.`
- **Contact_name** `Open Data Basel-Stadt`
- **Issued** `2025-02-06`
- **Modified** `2026-09-15T07:01:45+00:00`
- **Rights** `NonCommercialAllowed-CommercialAllowed-ReferenceRequired`
- **Temporal_coverage_start_date** `None`
- **Temporal_coverage_end_date** `None`
- **Themes** `['Tourismus']`
- **Keywords** `['Herkunft', 'Event', 'Übernachtungen', 'Hotels', 'Ausland', 'Herkunftsland']`
- **Creator** `Statistisches Amt`
- **Reference** `None`


## Data dictionary

| Field | Type | Description |
| :-- | :-- | :-- |
| `datum` | date | Vollständiges Datum im Format JJJJ-MM-TT. |
| `datum_jahr` | text | Jahr der Erfassung (vierstellig, z. B. 2023). |
| `datum_monat` | text | Monatsname (z. B. Januar, Februar). |
| `monat` | int | Monat als Zahl (1 = Januar, 2 = Februar usw.). |
| `datum_tag` | int | Tag des Monats als Zahl. |
| `datum_monat_tag` | text | Kombination aus Tag und Monat. |
| `hotelkategorie` | text | Klassifizierung der Hotels (z. B. „1- und 2-Stern“, „3-Stern“, „4- und 5-Stern“, „Keine Kategorie“, „Total“). |
| `anzahl_ankunfte` | int | Anzahl der Gäste, die an diesem Tag in den Hotels angekommen sind. |
| `anzahl_logiernachte` | int | Gesamtanzahl der Übernachtungen, die von Gästen in den Hotels gebucht wurden. |
| `anzahl_verfugbare_zimmer` | text | Anzahl der insgesamt verfügbaren Hotelzimmer an diesem Tag. |
| `anzahl_belegte_zimmer` | int | Anzahl der tatsächlich belegten Zimmer an diesem Tag. |
| `zimmerauslastung` | double | Prozentualer Anteil der belegten Zimmer an den verfügbaren Zimmern (Belegte Zimmer / Verfügbare Zimmer * 100). |


# Load packages

```{r}

library(tidyverse)
```

# Load data

The dataset is read into a dataframe

```{r}
get_dataset <- function(url) {
  # Create directory if it does not exist
  data_path <- file.path(getwd(), '..', 'data')
  if (!dir.exists(data_path)) {
    dir.create(data_path, recursive = TRUE)
  }
  # Download the CSV file
  csv_path <- file.path(data_path , '100413.csv')
  download.file(url, csv_path, mode = "wb")

  # Read the CSV file
  data <- tryCatch(
      read.csv(csv_path, sep = ";", stringsAsFactors = FALSE, encoding = "UTF-8"),
      warning = function(w) NULL,
      error = function(e) NULL
  )
  # if dataframe only has one column or less the data is not ";" separated
  if (is.null(data) || ncol(data) <= 1) {
      stop("The data wasn't imported properly. Very likely the correct separator couldn't be found.\nPlease check the dataset manually and adjust the code.")
  }
  return(data)
}
```

```{r}

df <- get_dataset('https://data.bs.ch/explore/dataset/100413/download?format=csv&timezone=Europe%2FZurich')

```

# Analyze data

```{r}

glimpse(df)
str(df)

head(df)
tail(df)

```

```{r}
# Remove columns that have no values
df <- Filter(function(x) !all(is.na(x)), df)

# Remove rows with missing values (if appropriate)
df <- na.omit(df)
```

```{r}
# display a small random sample transposed in order to see all variables
t(sample_n(df, 5))
```

```{r}
# the size of the data frame in memory
size <- object.size(df)
#  the size in bytes
print(size)
```

```{r}
# describe numerical features
summary(df[, sapply(df, is.numeric)])
```

```{r}
# describe non-numerical features
summary(df[, sapply(df, Negate(is.numeric))])
```

```{r}
# check missing values
df %>%
  mutate(row = row_number()) %>%
  gather(key = "variable", value = "value", -row) %>%
  ggplot(aes(x = variable, y = row)) +
  geom_tile(aes(fill = is.na(value)), color = "black") +
  scale_fill_manual(values = c("TRUE" = "grey", "FALSE" = "red")) +
  labs(x = "", y = "", fill = "Missing") +
  theme(axis.text.x = element_text(angle = 45, hjust = 1))
```

```{r}
# plot a histogram for each numerical feature
df %>%
  select_if(is.numeric) %>%
  gather() %>%
  ggplot( aes(value)) +
  geom_histogram(bins = 10, color = "white", fill = "red") +
    facet_wrap(~key, scales = 'free_x')
```

# Continue your code here...

```{r}

```
------------------------------------------------------------------------

# Questions about the data?

Open Data Basel-Stadt | opendata@bs.ch
