---
title: "Open Government Data, provided by Statistisches Amt des Kantons Basel-Stadt - DCC Data Competence Center"
date: "2026-02-19"
output: html_document
---

## Dataset: Arbeitsfreie Tage für Mitarbeitende der kantonalen Verwaltung Basel-Stadt

[Direct data shop link for dataset](https://data.bs.ch/explore/dataset/100448)

Auto generated R starter code for data set 100448.

## Metadata

- **Dataset_identifier** `100448`
- **Title** `Arbeitsfreie Tage für Mitarbeitende der kantonalen Verwaltung Basel-Stadt`
- **Description** `<p>Dieser Datensatz enthält die jährlich gültigen arbeitsfreien Frei- und Feiertage für die Mitarbeitenden der kantonalen Verwaltung des Kantons Basel-Stadt. Die Grundlage bildet der Regierungsratsbeschluss zur Regelung der arbeitsfreien Tage im kantonalen Verwaltungsdienst.</p><p>Berücksichtigt werden:</p><ul><li>Gesetzliche Feiertage gemäss § 2 Abs. 1 lit. a und b des Gesetzes über öffentliche Ruhetage und Ladenöffnung (RLG), sofern diese nicht auf einen Samstag oder Sonntag fallen,</li><li>sowie zusätzliche arbeitsfreie Halbtage (z. B. Fasnachtsmontag, Heiligabend, Silvester) gemäss kantonaler Regelung.</li></ul><p><b>Wichtiger Hinweis:</b></p><p>Der Datensatz gilt ausschliesslich für Mitarbeitende der kantonalen Verwaltung Basel-Stadt. Arbeitnehmende, die nicht explizit beim Kanton Basel-Stadt angestellt sind, sollen sich doch bitte bei ihrem Arbeitgeber informieren. Für gesetzlich festgelegte Feiertage, die für die allgemeine Bevölkerung und die Privatwirtschaft im Kanton Basel-Stadt relevant sind, verweisen wir auf die offizielle Übersicht:</p><p><a href="https://www.bs.ch/themen/arbeit-und-steuern/feiertage-im-kanton-basel-stadt" target="_blank">https://www.bs.ch/themen/arbeit-und-steuern/feiertage-im-kanton-basel-stadt</a></p><p>Der Datensatz wird jährlich aktualisiert und steht in maschinenlesbarem Format zur Verfügung.</p><p><br></p><p><b>iCal-Integration:</b></p><p>Um den Kalender direkt in Ihr bevorzugtes Kalenderprogramm zu integrieren, können Sie den folgenden Link über die Funktion „Kalender abonnieren“ einfügen:</p><p><a href="https://data-bs.ch/stata/frei-und-feiertage/FreiUndFeiertage.ics" target="_blank">https://data-bs.ch/stata/frei-und-feiertage/FreiUndFeiertage.ics</a></p><div><br></div>`
- **Contact_name** `Open Data Basel-Stadt`
- **Issued** `2025-11-10`
- **Modified** `2026-02-07T10:41:35+00:00`
- **Rights** `NonCommercialAllowed-CommercialAllowed-ReferenceRequired`
- **Temporal_coverage_start_date** `None`
- **Temporal_coverage_end_date** `None`
- **Themes** `['Bevölkerung']`
- **Keywords** `['Feiertage', 'Freizeit', 'Frei', 'Ferienregelung']`
- **Publisher** `Human Resources Basel-Stadt`
- **Reference** `None`


# Load packages

```{r}

library(tidyverse)
```

# Load data

The dataset is read into a dataframe

```{r}
get_dataset <- function(url) {
  # Create directory if it does not exist
  data_path <- file.path(getwd(), '..', 'data')
  if (!dir.exists(data_path)) {
    dir.create(data_path, recursive = TRUE)
  }
  # Download the CSV file
  csv_path <- file.path(data_path , '100448.csv')
  download.file(url, csv_path, mode = "wb")

  # Read the CSV file
  data <- tryCatch(
      read.csv(csv_path, sep = ";", stringsAsFactors = FALSE, encoding = "UTF-8"),
      warning = function(w) NULL,
      error = function(e) NULL
  )
  # if dataframe only has one column or less the data is not ";" separated
  if (is.null(data) || ncol(data) <= 1) {
      stop("The data wasn't imported properly. Very likely the correct separator couldn't be found.\nPlease check the dataset manually and adjust the code.")
  }
  return(data)
}
```

```{r}

df <- get_dataset('https://data.bs.ch/explore/dataset/100448/download?format=csv&timezone=Europe%2FZurich')

```

# Analyze data

```{r}

glimpse(df)
str(df)

head(df)
tail(df)

```

```{r}
# Remove columns that have no values
df <- Filter(function(x) !all(is.na(x)), df)

# Remove rows with missing values (if appropriate)
df <- na.omit(df)
```

```{r}
# display a small random sample transposed in order to see all variables
t(sample_n(df, 5))
```

```{r}
# the size of the data frame in memory
size <- object.size(df)
#  the size in bytes
print(size)
```

```{r}
# describe numerical features
summary(df[, sapply(df, is.numeric)])
```

```{r}
# describe non-numerical features
summary(df[, sapply(df, Negate(is.numeric))])
```

```{r}
# check missing values
df %>%
  mutate(row = row_number()) %>%
  gather(key = "variable", value = "value", -row) %>%
  ggplot(aes(x = variable, y = row)) +
  geom_tile(aes(fill = is.na(value)), color = "black") +
  scale_fill_manual(values = c("TRUE" = "grey", "FALSE" = "red")) +
  labs(x = "", y = "", fill = "Missing") +
  theme(axis.text.x = element_text(angle = 45, hjust = 1))
```

```{r}
# plot a histogram for each numerical feature
df %>%
  select_if(is.numeric) %>%
  gather() %>%
  ggplot( aes(value)) +
  geom_histogram(bins = 10, color = "white", fill = "red") +
    facet_wrap(~key, scales = 'free_x')
```

# Continue your code here...

```{r}

```
------------------------------------------------------------------------

# Questions about the data?

Open Data Basel-Stadt | opendata@bs.ch
