---
title: "Open Government Data, provided by Statistisches Amt des Kantons Basel-Stadt - DCC Data Competence Center"
date: "2026-10-02"
output: html_document
---

## Dataset: Kantonale Abstimmungen - baselvotes

[Direct data shop link for dataset](https://data.bs.ch/explore/dataset/100518)

Auto generated R starter code for data set 100518.

## Metadata

- **Dataset_identifier** `100518`
- **Title** `Kantonale Abstimmungen - baselvotes`
- **Description** `<p>Zeitreihe aller kantonalen Volksabstimmungen in Basel-Stadt seit 1875. Der Datensatz stammt vom politisch unabhängigen Verein Baselvotes <a href="https://baselvotes.ch" target="_blank">(Abstimmungsportal </a><a href="https://baselvotes.ch)" target="_blank">https://baselvotes.ch)</a> und wird vor und nach Abstimmungssonntagen laufend ergänzt. Auf Baselvotes findet sich auch zu jeder Abstimmung ein Kurzbeschrieb sowie Bildmaterial (u.a. Plakate, Inserate). </p><p>Kurztitel, Politikbereiche und statistische Kerndaten basieren im Wesentlichen auf Open Government Data des Statistischen Amtes Basel-Stadt. Urheberschaft und Parolen sowie die Positionen von Regierungsrat und Grossem Rat wurden von Baselvotes recherchiert und sind nicht in jedem Fall vollständig. Baselvotes unterscheidet bei der Rechtsform nicht zwischen «obligatorischem» und «angeordnetem» Referendum,  da die Klassifizierungen über die Zeit nicht einheitlich gehandhabt wurden.</p><p><b>Quellenangabe</b>: Bei Nutzung der Rubriken Urheberschaft und Parolen: Abstimmungsportal Baselvotes. Andere verlinkte Quellen (Grosser Rat, Staatskanzlei, Staatsarchiv usw.) sind mit dem jeweiligen Quellennachweis zu versehen.</p><p><b>Hinweis zur Lizenz:</b> Die Lizenz bezieht sich nicht auf verlinkte Inhalte. Hierfür müssen die die Nutzungsbestimmungen der Dritten beachtet werden.</p>`
- **Contact_name** `Open Data Basel-Stadt`
- **Issued** `2026-02-28`
- **Modified** `2026-10-01T18:15:37+00:00`
- **Rights** `None`
- **Temporal_coverage_start_date** `None`
- **Temporal_coverage_end_date** `None`
- **Themes** `['Politik']`
- **Keywords** `['Abstimmung', 'Stimmbeteiligung', 'Volksinitiative', 'Referendum', 'Grossratsbeschluss', 'Abstimmungsergebnisse', 'Stichfrage', 'Gegenvorschlag', 'Brieflich Wählende', 'Stimmberechtigte', 'Stimmzettel', 'Gültige Stimmen']`
- **Creator** `Baselvotes`
- **Reference** `None`


# Load packages

```{r}

library(tidyverse)
```

# Load data

The dataset is read into a dataframe

```{r}
get_dataset <- function(url) {
  # Create directory if it does not exist
  data_path <- file.path(getwd(), '..', 'data')
  if (!dir.exists(data_path)) {
    dir.create(data_path, recursive = TRUE)
  }
  # Download the CSV file
  csv_path <- file.path(data_path , '100518.csv')
  download.file(url, csv_path, mode = "wb")

  # Read the CSV file
  data <- tryCatch(
      read.csv(csv_path, sep = ";", stringsAsFactors = FALSE, encoding = "UTF-8"),
      warning = function(w) NULL,
      error = function(e) NULL
  )
  # if dataframe only has one column or less the data is not ";" separated
  if (is.null(data) || ncol(data) <= 1) {
      stop("The data wasn't imported properly. Very likely the correct separator couldn't be found.\nPlease check the dataset manually and adjust the code.")
  }
  return(data)
}
```

```{r}

df <- get_dataset('https://data.bs.ch/explore/dataset/100518/download?format=csv&timezone=Europe%2FZurich')

```

# Analyze data

```{r}

glimpse(df)
str(df)

head(df)
tail(df)

```

```{r}
# Remove columns that have no values
df <- Filter(function(x) !all(is.na(x)), df)

# Remove rows with missing values (if appropriate)
df <- na.omit(df)
```

```{r}
# display a small random sample transposed in order to see all variables
t(sample_n(df, 5))
```

```{r}
# the size of the data frame in memory
size <- object.size(df)
#  the size in bytes
print(size)
```

```{r}
# describe numerical features
summary(df[, sapply(df, is.numeric)])
```

```{r}
# describe non-numerical features
summary(df[, sapply(df, Negate(is.numeric))])
```

```{r}
# check missing values
df %>%
  mutate(row = row_number()) %>%
  gather(key = "variable", value = "value", -row) %>%
  ggplot(aes(x = variable, y = row)) +
  geom_tile(aes(fill = is.na(value)), color = "black") +
  scale_fill_manual(values = c("TRUE" = "grey", "FALSE" = "red")) +
  labs(x = "", y = "", fill = "Missing") +
  theme(axis.text.x = element_text(angle = 45, hjust = 1))
```

```{r}
# plot a histogram for each numerical feature
df %>%
  select_if(is.numeric) %>%
  gather() %>%
  ggplot( aes(value)) +
  geom_histogram(bins = 10, color = "white", fill = "red") +
    facet_wrap(~key, scales = 'free_x')
```

# Continue your code here...

```{r}

```
------------------------------------------------------------------------

# Questions about the data?

Open Data Basel-Stadt | opendata@bs.ch
